SFX zA Y 56
SFX zA voir voir/ avoir # is:infi
SFX zA voir yant/ avoir # is:ppre
SFX zA avoir eu/ avoir # is:ppas is:mas is:sg
SFX zA avoir eus/ avoir # is:ppas is:mas is:pl
SFX zA avoir eue/ avoir # is:ppas is:fem is:sg
SFX zA avoir eu·e/ avoir # is:ppas is:incl is:sg
SFX zA avoir eues/ avoir # is:ppas is:fem is:pl
SFX zA avoir eu·es/ avoir # is:ppas is:incl is:pl
SFX zA voir i/ avoir # is:ipre is:1sg
SFX zA voir s/ avoir # is:ipre is:2sg
SFX zA voir / avoir # is:ipre is:3sg
SFX zA voir vons/ avoir # is:ipre is:1pl
SFX zA voir vez/ avoir # is:ipre is:2pl
SFX zA avoir ont/ avoir # is:ipre is:3pl!
SFX zA voir vais/ avoir # is:iimp is:1sg is:2sg
SFX zA voir vait/ avoir # is:iimp is:3sg
SFX zA voir vions/ avoir # is:iimp is:1pl
SFX zA voir viez/ avoir # is:iimp is:2pl
SFX zA voir vaient/ avoir # is:iimp is:3pl
SFX zA avoir eus/ avoir # is:ipsi is:1sg is:2sg
SFX zA avoir eut/ avoir # is:ipsi is:3sg
SFX zA avoir eûmes/ avoir # is:ipsi is:1pl
SFX zA avoir eûtes/ avoir # is:ipsi is:2pl
SFX zA avoir eurent/ avoir # is:ipsi is:3pl!
SFX zA voir urai/ avoir # is:ifut is:1sg
SFX zA voir uras/ avoir # is:ifut is:2sg
SFX zA voir ura/ avoir # is:ifut is:3sg
SFX zA voir urons/ avoir # is:ifut is:1pl
SFX zA voir urez/ avoir # is:ifut is:2pl
SFX zA voir uront/ avoir # is:ifut is:3pl!
SFX zA voir urais/ avoir # is:cnd is:1sg is:2sg
SFX zA voir urait/ avoir # is:cnd is:3sg
SFX zA voir urions/ avoir # is:cnd is:1pl
SFX zA voir uriez/ avoir # is:cnd is:2pl
SFX zA voir uraient/ avoir # is:cnd is:3pl
SFX zA voir ie/ avoir # is:spre is:1sg
SFX zA voir ies/ avoir # is:spre is:2sg
SFX zA voir it/ avoir # is:spre is:3sg
SFX zA voir yons/ avoir # is:spre is:1pl
SFX zA voir yez/ avoir # is:spre is:2pl
SFX zA voir ient/ avoir # is:spre is:3pl
SFX zA avoir eusse/ avoir # is:simp is:1sg
SFX zA avoir eussé/ avoir # is:simp is:1isg
SFX zA avoir eussè/ avoir # is:simp is:1isg
SFX zA avoir eusses/ avoir # is:simp is:2sg
SFX zA avoir eût/ avoir # is:simp is:3sg
SFX zA avoir eussions/ avoir # is:simp is:1pl
SFX zA avoir eussiez/ avoir # is:simp is:2pl
SFX zA avoir eussent/ avoir # is:simp is:3pl
SFX zA voir ie/ avoir # is:impe is:2sg
SFX zA voir yons/ avoir # is:impe is:1pl
SFX zA voir yez/ avoir # is:impe is:2pl
SFX zA avoir eu-e/ avoir # is:ppas is:incl is:sg
SFX zA avoir eu-es/ avoir # is:ppas is:incl is:pl
SFX zA avoir eu·e·s/ avoir # is:ppas is:incl is:pl
SFX zA avoir eu-e-s/ avoir # is:ppas is:incl is:pl

SFX zE Y 46
SFX zE tre tre/ être # is:infi
SFX zE être étant/ être # is:ppre
SFX zE être été/ être # is:ppas is:epi is:inv
SFX zE être suis/ être # is:ipre is:1sg
SFX zE être es/ être # is:ipre is:2sg
SFX zE être est/ être # is:ipre is:3sg
SFX zE être sommes/ être # is:ipre is:1pl
SFX zE tre tes/ être # is:ipre is:2pl
SFX zE être sont/ être # is:ipre is:3pl!
SFX zE être étais/ être # is:iimp is:1sg is:2sg
SFX zE être était/ être # is:iimp is:3sg
SFX zE être étions/ être # is:iimp is:1pl
SFX zE être étiez/ être # is:iimp is:2pl
SFX zE être étaient/ être # is:iimp is:3pl
SFX zE être fus/ être # is:ipsi is:1sg is:2sg
SFX zE être fut/ être # is:ipsi is:3sg
SFX zE être fûmes/ être # is:ipsi is:1pl
SFX zE être fûtes/ être # is:ipsi is:2pl
SFX zE être furent/ être # is:ipsi is:3pl!
SFX zE être serai/ être # is:ifut is:1sg
SFX zE être seras/ être # is:ifut is:2sg
SFX zE être sera/ être # is:ifut is:3sg
SFX zE être serons/ être # is:ifut is:1pl
SFX zE être serez/ être # is:ifut is:2pl
SFX zE être seront/ être # is:ifut is:3pl!
SFX zE être serais/ être # is:cnd is:1sg is:2sg
SFX zE être serait/ être # is:cnd is:3sg
SFX zE être serions/ être # is:cnd is:1pl
SFX zE être seriez/ être # is:cnd is:2pl
SFX zE être seraient/ être # is:cnd is:3pl
SFX zE être sois/ être # is:spre is:1sg is:2sg
SFX zE être soit/ être # is:spre is:3sg
SFX zE être soyons/ être # is:spre is:1pl
SFX zE être soyez/ être # is:spre is:2pl
SFX zE être soient/ être # is:spre is:3pl
SFX zE être fusse/ être # is:simp is:1sg
SFX zE être fussé/ être # is:simp is:1isg
SFX zE être fussè/ être # is:simp is:1isg
SFX zE être fusses/ être # is:simp is:2sg
SFX zE être fût/ être # is:simp is:3sg
SFX zE être fussions/ être # is:simp is:1pl
SFX zE être fussiez/ être # is:simp is:2pl
SFX zE être fussent/ être # is:simp is:3pl
SFX zE être sois/ être # is:impe is:2sg
SFX zE être soyons/ être # is:impe is:1pl
SFX zE être soyez/ être # is:impe is:2pl

SFX a0 Y 103
SFX a0 er er/ er # is:infi
SFX a0 er ant/ [^cg]er # is:ppre
SFX a0 cer çant/ cer # is:ppre
SFX a0 ger geant/ ger # is:ppre
SFX a0 er e/ [^y]er # is:ipre is:spre is:1sg is:3sg
SFX a0 yer ye/ [^ou]yer # is:ipre is:spre is:1sg is:3sg
SFX a0 yer ie/ [aou]yer # is:ipre is:spre is:1sg is:3sg
SFX a0 er è/ er # is:ipre is:1isg
SFX a0 er es/ [^y]er # is:ipre is:spre is:2sg
SFX a0 yer yes/ [^ou]yer # is:ipre is:spre is:2sg
SFX a0 yer ies/ [aou]yer # is:ipre is:spre is:2sg
SFX a0 er ons/ [^cg]er # is:ipre is:1pl
SFX a0 cer çons/ cer # is:ipre is:1pl
SFX a0 ger geons/ ger # is:ipre is:1pl
SFX a0 er ez/ er # is:ipre is:2pl
SFX a0 er ent/ [^y]er # is:ipre is:spre is:3pl
SFX a0 yer yent/ [^ou]yer # is:ipre is:spre is:3pl
SFX a0 yer ient/ [aou]yer # is:ipre is:spre is:3pl
SFX a0 er ais/ [^cg]er # is:iimp is:1sg is:2sg
SFX a0 cer çais/ cer # is:iimp is:1sg is:2sg
SFX a0 ger geais/ ger # is:iimp is:1sg is:2sg
SFX a0 er ait/ [^cg]er # is:iimp is:3sg
SFX a0 cer çait/ cer # is:iimp is:3sg
SFX a0 ger geait/ ger # is:iimp is:3sg
SFX a0 er ions/ er # is:iimp is:spre is:1pl
SFX a0 er iez/ er # is:iimp is:spre is:2pl
SFX a0 er aient/ [^cg]er # is:iimp is:3pl
SFX a0 cer çaient/ cer # is:iimp is:3pl
SFX a0 ger geaient/ ger # is:iimp is:3pl
SFX a0 er ai/ [^cg]er # is:ipsi is:1sg
SFX a0 cer çai/ cer # is:ipsi is:1sg
SFX a0 ger geai/ ger # is:ipsi is:1sg
SFX a0 er as/ [^cg]er # is:ipsi is:2sg
SFX a0 cer ças/ cer # is:ipsi is:2sg
SFX a0 ger geas/ ger # is:ipsi is:2sg
SFX a0 er a/ [^cg]er # is:ipsi is:3sg
SFX a0 cer ça/ cer # is:ipsi is:3sg
SFX a0 ger gea/ ger # is:ipsi is:3sg
SFX a0 er âmes/ [^cg]er # is:ipsi is:1pl
SFX a0 cer çâmes/ cer # is:ipsi is:1pl
SFX a0 ger geâmes/ ger # is:ipsi is:1pl
SFX a0 er âtes/ [^cg]er # is:ipsi is:2pl
SFX a0 cer çâtes/ cer # is:ipsi is:2pl
SFX a0 ger geâtes/ ger # is:ipsi is:2pl
SFX a0 er èrent/ er # is:ipsi is:3pl!
SFX a0 er erai/ [^y]er # is:ifut is:1sg
SFX a0 yer yerai/ [^ou]yer # is:ifut is:1sg
SFX a0 yer ierai/ [aou]yer # is:ifut is:1sg
SFX a0 er eras/ [^y]er # is:ifut is:2sg
SFX a0 yer yeras/ [^ou]yer # is:ifut is:2sg
SFX a0 yer ieras/ [aou]yer # is:ifut is:2sg
SFX a0 er era/ [^y]er # is:ifut is:3sg
SFX a0 yer yera/ [^ou]yer # is:ifut is:3sg
SFX a0 yer iera/ [aou]yer # is:ifut is:3sg
SFX a0 er erons/ [^y]er # is:ifut is:1pl
SFX a0 yer yerons/ [^ou]yer # is:ifut is:1pl
SFX a0 yer ierons/ [aou]yer # is:ifut is:1pl
SFX a0 er erez/ [^y]er # is:ifut is:2pl
SFX a0 yer yerez/ [^ou]yer # is:ifut is:2pl
SFX a0 yer ierez/ [aou]yer # is:ifut is:2pl
SFX a0 er eront/ [^y]er # is:ifut is:3pl!
SFX a0 yer yeront/ [^ou]yer # is:ifut is:3pl!
SFX a0 yer ieront/ [aou]yer # is:ifut is:3pl!
SFX a0 er erais/ [^y]er # is:cnd is:1sg is:2sg
SFX a0 yer yerais/ [^ou]yer # is:cnd is:1sg is:2sg
SFX a0 yer ierais/ [aou]yer # is:cnd is:1sg is:2sg
SFX a0 er erait/ [^y]er # is:cnd is:3sg
SFX a0 yer yerait/ [^ou]yer # is:cnd is:3sg
SFX a0 yer ierait/ [aou]yer # is:cnd is:3sg
SFX a0 er erions/ [^y]er # is:cnd is:1pl
SFX a0 yer yerions/ [^ou]yer # is:cnd is:1pl
SFX a0 yer ierions/ [aou]yer # is:cnd is:1pl
SFX a0 er eriez/ [^y]er # is:cnd is:2pl
SFX a0 yer yeriez/ [^ou]yer # is:cnd is:2pl
SFX a0 yer ieriez/ [aou]yer # is:cnd is:2pl
SFX a0 er eraient/ [^y]er # is:cnd is:3pl
SFX a0 yer yeraient/ [^ou]yer # is:cnd is:3pl
SFX a0 yer ieraient/ [aou]yer # is:cnd is:3pl
SFX a0 er asse/ [^cg]er # is:simp is:1sg
SFX a0 cer çasse/ cer # is:simp is:1sg
SFX a0 ger geasse/ ger # is:simp is:1sg
SFX a0 er asses/ [^cg]er # is:simp is:2sg
SFX a0 cer çasses/ cer # is:simp is:2sg
SFX a0 ger geasses/ ger # is:simp is:2sg
SFX a0 er ât/ [^cg]er # is:simp is:3sg
SFX a0 cer çât/ cer # is:simp is:3sg
SFX a0 ger geât/ ger # is:simp is:3sg
SFX a0 er assions/ [^cg]er # is:simp is:1pl
SFX a0 cer çassions/ cer # is:simp is:1pl
SFX a0 ger geassions/ ger # is:simp is:1pl
SFX a0 er assiez/ [^cg]er # is:simp is:2pl
SFX a0 cer çassiez/ cer # is:simp is:2pl
SFX a0 ger geassiez/ ger # is:simp is:2pl
SFX a0 er assent/ [^cg]er # is:simp is:3pl
SFX a0 cer çassent/ cer # is:simp is:3pl
SFX a0 ger geassent/ ger # is:simp is:3pl
SFX a0 er e/ [^y]er # is:impe is:2sg
SFX a0 yer ye/ [^ou]yer # is:impe is:2sg
SFX a0 yer ie/ [aou]yer # is:impe is:2sg
SFX a0 er ons/ [^cg]er # is:impe is:1pl
SFX a0 cer çons/ cer # is:impe is:1pl
SFX a0 ger geons/ ger # is:impe is:1pl
SFX a0 er ez/ er # is:impe is:2pl

SFX a6 Y 72
SFX a6 er er/ er # is:infi
SFX a6 er ant/ [^cg]er # is:ppre
SFX a6 cer çant/ cer # is:ppre
SFX a6 ger geant/ ger # is:ppre
SFX a6 er e/ [^y]er # is:ipre is:spre is:3sg
SFX a6 yer ye/ [^ou]yer # is:ipre is:spre is:3sg
SFX a6 yer ie/ [aou]yer # is:ipre is:spre is:3sg
SFX a6 er ons/ [^cg]er # is:ipre is:1pl
SFX a6 cer çons/ cer # is:ipre is:1pl
SFX a6 ger geons/ ger # is:ipre is:1pl
SFX a6 er ez/ er # is:ipre is:2pl
SFX a6 er ent/ [^y]er # is:ipre is:spre is:3pl
SFX a6 yer yent/ [^ou]yer # is:ipre is:spre is:3pl
SFX a6 yer ient/ [aou]yer # is:ipre is:spre is:3pl
SFX a6 er ait/ [^cg]er # is:iimp is:3sg
SFX a6 cer çait/ cer # is:iimp is:3sg
SFX a6 ger geait/ ger # is:iimp is:3sg
SFX a6 er ions/ er # is:iimp is:spre is:1pl
SFX a6 er iez/ er # is:iimp is:spre is:2pl
SFX a6 er aient/ [^cg]er # is:iimp is:3pl
SFX a6 cer çaient/ cer # is:iimp is:3pl
SFX a6 ger geaient/ ger # is:iimp is:3pl
SFX a6 er a/ [^cg]er # is:ipsi is:3sg
SFX a6 cer ça/ cer # is:ipsi is:3sg
SFX a6 ger gea/ ger # is:ipsi is:3sg
SFX a6 er âmes/ [^cg]er # is:ipsi is:1pl
SFX a6 cer çâmes/ cer # is:ipsi is:1pl
SFX a6 ger geâmes/ ger # is:ipsi is:1pl
SFX a6 er âtes/ [^cg]er # is:ipsi is:2pl
SFX a6 cer çâtes/ cer # is:ipsi is:2pl
SFX a6 ger geâtes/ ger # is:ipsi is:2pl
SFX a6 er èrent/ er # is:ipsi is:3pl!
SFX a6 er era/ [^y]er # is:ifut is:3sg
SFX a6 yer yera/ [^ou]yer # is:ifut is:3sg
SFX a6 yer iera/ [aou]yer # is:ifut is:3sg
SFX a6 er erons/ [^y]er # is:ifut is:1pl
SFX a6 yer yerons/ [^ou]yer # is:ifut is:1pl
SFX a6 yer ierons/ [aou]yer # is:ifut is:1pl
SFX a6 er erez/ [^y]er # is:ifut is:2pl
SFX a6 yer yerez/ [^ou]yer # is:ifut is:2pl
SFX a6 yer ierez/ [aou]yer # is:ifut is:2pl
SFX a6 er eront/ [^y]er # is:ifut is:3pl!
SFX a6 yer yeront/ [^ou]yer # is:ifut is:3pl!
SFX a6 yer ieront/ [aou]yer # is:ifut is:3pl!
SFX a6 er erait/ [^y]er # is:cnd is:3sg
SFX a6 yer yerait/ [^ou]yer # is:cnd is:3sg
SFX a6 yer ierait/ [aou]yer # is:cnd is:3sg
SFX a6 er erions/ [^y]er # is:cnd is:1pl
SFX a6 yer yerions/ [^ou]yer # is:cnd is:1pl
SFX a6 yer ierions/ [aou]yer # is:cnd is:1pl
SFX a6 er eriez/ [^y]er # is:cnd is:2pl
SFX a6 yer yeriez/ [^ou]yer # is:cnd is:2pl
SFX a6 yer ieriez/ [aou]yer # is:cnd is:2pl
SFX a6 er eraient/ [^y]er # is:cnd is:3pl
SFX a6 yer yeraient/ [^ou]yer # is:cnd is:3pl
SFX a6 yer ieraient/ [aou]yer # is:cnd is:3pl
SFX a6 er ât/ [^cg]er # is:simp is:3sg
SFX a6 cer çât/ cer # is:simp is:3sg
SFX a6 ger geât/ ger # is:simp is:3sg
SFX a6 er assions/ [^cg]er # is:simp is:1pl
SFX a6 cer çassions/ cer # is:simp is:1pl
SFX a6 ger geassions/ ger # is:simp is:1pl
SFX a6 er assiez/ [^cg]er # is:simp is:2pl
SFX a6 cer çassiez/ cer # is:simp is:2pl
SFX a6 ger geassiez/ ger # is:simp is:2pl
SFX a6 er assent/ [^cg]er # is:simp is:3pl
SFX a6 cer çassent/ cer # is:simp is:3pl
SFX a6 ger geassent/ ger # is:simp is:3pl
SFX a6 er ons/ [^cg]er # is:impe is:1pl
SFX a6 cer çons/ cer # is:impe is:1pl
SFX a6 ger geons/ ger # is:impe is:1pl
SFX a6 er ez/ er # is:impe is:2pl

SFX a8 Y 16
SFX a8 er er/ er # is:infi
SFX a8 er ant/ [^cg]er # is:ppre
SFX a8 cer çant/ cer # is:ppre
SFX a8 ger geant/ ger # is:ppre
SFX a8 er e/ er # is:ipre is:spre is:3sg
SFX a8 er ait/ [^cg]er # is:iimp is:3sg
SFX a8 cer çait/ cer # is:iimp is:3sg
SFX a8 ger geait/ ger # is:iimp is:3sg
SFX a8 er a/ [^cg]er # is:ipsi is:3sg
SFX a8 cer ça/ cer # is:ipsi is:3sg
SFX a8 ger gea/ ger # is:ipsi is:3sg
SFX a8 er era/ er # is:ifut is:3sg
SFX a8 er erait/ er # is:cnd is:3sg
SFX a8 er ât/ [^cg]er # is:simp is:3sg
SFX a8 cer çât/ cer # is:simp is:3sg
SFX a8 ger geât/ ger # is:simp is:3sg

SFX a9 Y 10
SFX a9 er ent/ er # is:ipre is:spre is:3pl
SFX a9 er aient/ [^cg]er # is:iimp is:3pl
SFX a9 cer çaient/ cer # is:iimp is:3pl
SFX a9 ger geaient/ ger # is:iimp is:3pl
SFX a9 er èrent/ er # is:ipsi is:3pl!
SFX a9 er eront/ er # is:ifut is:3pl!
SFX a9 er eraient/ er # is:cnd is:3pl
SFX a9 er assent/ [^cg]er # is:simp is:3pl
SFX a9 cer çassent/ cer # is:simp is:3pl
SFX a9 ger geassent/ ger # is:simp is:3pl

SFX b0 Y 191
SFX b0 er er/ er # is:infi
SFX b0 er ant/ [^c]er # is:ppre
SFX b0 cer çant/ cer # is:ppre
SFX b0 ecer èce/ ecer # is:ipre is:spre is:1sg is:3sg
SFX b0 emer ème/ emer # is:ipre is:spre is:1sg is:3sg
SFX b0 ener ène/ ener # is:ipre is:spre is:1sg is:3sg
SFX b0 eper èpe/ eper # is:ipre is:spre is:1sg is:3sg
SFX b0 erer ère/ erer # is:ipre is:spre is:1sg is:3sg
SFX b0 eser èse/ eser # is:ipre is:spre is:1sg is:3sg
SFX b0 ever ève/ ever # is:ipre is:spre is:1sg is:3sg
SFX b0 evrer èvre/ evrer # is:ipre is:spre is:1sg is:3sg
SFX b0 eter ète/ eter # is:ipre is:spre is:1sg is:3sg
SFX b0 eler èle/ eler # is:ipre is:spre is:1sg is:3sg
SFX b0 er è/ er # is:ipre is:1isg
SFX b0 ecer èces/ ecer # is:ipre is:spre is:2sg
SFX b0 emer èmes/ emer # is:ipre is:spre is:2sg
SFX b0 ener ènes/ ener # is:ipre is:spre is:2sg
SFX b0 eper èpes/ eper # is:ipre is:spre is:2sg
SFX b0 erer ères/ erer # is:ipre is:spre is:2sg
SFX b0 eser èses/ eser # is:ipre is:spre is:2sg
SFX b0 ever èves/ ever # is:ipre is:spre is:2sg
SFX b0 evrer èvres/ evrer # is:ipre is:spre is:2sg
SFX b0 eter ètes/ eter # is:ipre is:spre is:2sg
SFX b0 eler èles/ eler # is:ipre is:spre is:2sg
SFX b0 er ons/ [^c]er # is:ipre is:1pl
SFX b0 cer çons/ cer # is:ipre is:1pl
SFX b0 er ez/ er # is:ipre is:2pl
SFX b0 ecer ècent/ ecer # is:ipre is:spre is:3pl
SFX b0 emer èment/ emer # is:ipre is:spre is:3pl
SFX b0 ener ènent/ ener # is:ipre is:spre is:3pl
SFX b0 eper èpent/ eper # is:ipre is:spre is:3pl
SFX b0 erer èrent/ erer # is:ipre is:spre is:3pl
SFX b0 eser èsent/ eser # is:ipre is:spre is:3pl
SFX b0 ever èvent/ ever # is:ipre is:spre is:3pl
SFX b0 evrer èvrent/ evrer # is:ipre is:spre is:3pl
SFX b0 eter ètent/ eter # is:ipre is:spre is:3pl
SFX b0 eler èlent/ eler # is:ipre is:spre is:3pl
SFX b0 er ais/ [^c]er # is:iimp is:1sg is:2sg
SFX b0 cer çais/ cer # is:iimp is:1sg is:2sg
SFX b0 er ait/ [^c]er # is:iimp is:3sg
SFX b0 cer çait/ cer # is:iimp is:3sg
SFX b0 er ions/ er # is:iimp is:spre is:1pl
SFX b0 er iez/ er # is:iimp is:spre is:2pl
SFX b0 er aient/ [^c]er # is:iimp is:3pl
SFX b0 cer çaient/ cer # is:iimp is:3pl
SFX b0 er ai/ [^c]er # is:ipsi is:1sg
SFX b0 cer çai/ cer # is:ipsi is:1sg
SFX b0 er as/ [^c]er # is:ipsi is:2sg
SFX b0 cer ças/ cer # is:ipsi is:2sg
SFX b0 er a/ [^c]er # is:ipsi is:3sg
SFX b0 cer ça/ cer # is:ipsi is:3sg
SFX b0 er âmes/ [^c]er # is:ipsi is:1pl
SFX b0 cer çâmes/ cer # is:ipsi is:1pl
SFX b0 er âtes/ [^c]er # is:ipsi is:2pl
SFX b0 cer çâtes/ cer # is:ipsi is:2pl
SFX b0 er èrent/ er # is:ipsi is:3pl!
SFX b0 ecer ècerai/ ecer # is:ifut is:1sg
SFX b0 emer èmerai/ emer # is:ifut is:1sg
SFX b0 ener ènerai/ ener # is:ifut is:1sg
SFX b0 eper èperai/ eper # is:ifut is:1sg
SFX b0 erer èrerai/ erer # is:ifut is:1sg
SFX b0 eser èserai/ eser # is:ifut is:1sg
SFX b0 ever èverai/ ever # is:ifut is:1sg
SFX b0 evrer èvrerai/ evrer # is:ifut is:1sg
SFX b0 eter èterai/ eter # is:ifut is:1sg
SFX b0 eler èlerai/ eler # is:ifut is:1sg
SFX b0 ecer èceras/ ecer # is:ifut is:2sg
SFX b0 emer èmeras/ emer # is:ifut is:2sg
SFX b0 ener èneras/ ener # is:ifut is:2sg
SFX b0 eper èperas/ eper # is:ifut is:2sg
SFX b0 erer èreras/ erer # is:ifut is:2sg
SFX b0 eser èseras/ eser # is:ifut is:2sg
SFX b0 ever èveras/ ever # is:ifut is:2sg
SFX b0 evrer èvreras/ evrer # is:ifut is:2sg
SFX b0 eter èteras/ eter # is:ifut is:2sg
SFX b0 eler èleras/ eler # is:ifut is:2sg
SFX b0 ecer ècera/ ecer # is:ifut is:3sg
SFX b0 emer èmera/ emer # is:ifut is:3sg
SFX b0 ener ènera/ ener # is:ifut is:3sg
SFX b0 eper èpera/ eper # is:ifut is:3sg
SFX b0 erer èrera/ erer # is:ifut is:3sg
SFX b0 eser èsera/ eser # is:ifut is:3sg
SFX b0 ever èvera/ ever # is:ifut is:3sg
SFX b0 evrer èvrera/ evrer # is:ifut is:3sg
SFX b0 eter ètera/ eter # is:ifut is:3sg
SFX b0 eler èlera/ eler # is:ifut is:3sg
SFX b0 ecer ècerons/ ecer # is:ifut is:1pl
SFX b0 emer èmerons/ emer # is:ifut is:1pl
SFX b0 ener ènerons/ ener # is:ifut is:1pl
SFX b0 eper èperons/ eper # is:ifut is:1pl
SFX b0 erer èrerons/ erer # is:ifut is:1pl
SFX b0 eser èserons/ eser # is:ifut is:1pl
SFX b0 ever èverons/ ever # is:ifut is:1pl
SFX b0 evrer èvrerons/ evrer # is:ifut is:1pl
SFX b0 eter èterons/ eter # is:ifut is:1pl
SFX b0 eler èlerons/ eler # is:ifut is:1pl
SFX b0 ecer ècerez/ ecer # is:ifut is:2pl
SFX b0 emer èmerez/ emer # is:ifut is:2pl
SFX b0 ener ènerez/ ener # is:ifut is:2pl
SFX b0 eper èperez/ eper # is:ifut is:2pl
SFX b0 erer èrerez/ erer # is:ifut is:2pl
SFX b0 eser èserez/ eser # is:ifut is:2pl
SFX b0 ever èverez/ ever # is:ifut is:2pl
SFX b0 evrer èvrerez/ evrer # is:ifut is:2pl
SFX b0 eter èterez/ eter # is:ifut is:2pl
SFX b0 eler èlerez/ eler # is:ifut is:2pl
SFX b0 ecer èceront/ ecer # is:ifut is:3pl!
SFX b0 emer èmeront/ emer # is:ifut is:3pl!
SFX b0 ener èneront/ ener # is:ifut is:3pl!
SFX b0 eper èperont/ eper # is:ifut is:3pl!
SFX b0 erer èreront/ erer # is:ifut is:3pl!
SFX b0 eser èseront/ eser # is:ifut is:3pl!
SFX b0 ever èveront/ ever # is:ifut is:3pl!
SFX b0 evrer èvreront/ evrer # is:ifut is:3pl!
SFX b0 eter èteront/ eter # is:ifut is:3pl!
SFX b0 eler èleront/ eler # is:ifut is:3pl!
SFX b0 ecer ècerais/ ecer # is:cnd is:1sg is:2sg
SFX b0 emer èmerais/ emer # is:cnd is:1sg is:2sg
SFX b0 ener ènerais/ ener # is:cnd is:1sg is:2sg
SFX b0 eper èperais/ eper # is:cnd is:1sg is:2sg
SFX b0 erer èrerais/ erer # is:cnd is:1sg is:2sg
SFX b0 eser èserais/ eser # is:cnd is:1sg is:2sg
SFX b0 ever èverais/ ever # is:cnd is:1sg is:2sg
SFX b0 evrer èvrerais/ evrer # is:cnd is:1sg is:2sg
SFX b0 eter èterais/ eter # is:cnd is:1sg is:2sg
SFX b0 eler èlerais/ eler # is:cnd is:1sg is:2sg
SFX b0 ecer ècerait/ ecer # is:cnd is:3sg
SFX b0 emer èmerait/ emer # is:cnd is:3sg
SFX b0 ener ènerait/ ener # is:cnd is:3sg
SFX b0 eper èperait/ eper # is:cnd is:3sg
SFX b0 erer èrerait/ erer # is:cnd is:3sg
SFX b0 eser èserait/ eser # is:cnd is:3sg
SFX b0 ever èverait/ ever # is:cnd is:3sg
SFX b0 evrer èvrerait/ evrer # is:cnd is:3sg
SFX b0 eter èterait/ eter # is:cnd is:3sg
SFX b0 eler èlerait/ eler # is:cnd is:3sg
SFX b0 ecer ècerions/ ecer # is:cnd is:1pl
SFX b0 emer èmerions/ emer # is:cnd is:1pl
SFX b0 ener ènerions/ ener # is:cnd is:1pl
SFX b0 eper èperions/ eper # is:cnd is:1pl
SFX b0 erer èrerions/ erer # is:cnd is:1pl
SFX b0 eser èserions/ eser # is:cnd is:1pl
SFX b0 ever èverions/ ever # is:cnd is:1pl
SFX b0 evrer èvrerions/ evrer # is:cnd is:1pl
SFX b0 eter èterions/ eter # is:cnd is:1pl
SFX b0 eler èlerions/ eler # is:cnd is:1pl
SFX b0 ecer èceriez/ ecer # is:cnd is:2pl
SFX b0 emer èmeriez/ emer # is:cnd is:2pl
SFX b0 ener èneriez/ ener # is:cnd is:2pl
SFX b0 eper èperiez/ eper # is:cnd is:2pl
SFX b0 erer èreriez/ erer # is:cnd is:2pl
SFX b0 eser èseriez/ eser # is:cnd is:2pl
SFX b0 ever èveriez/ ever # is:cnd is:2pl
SFX b0 evrer èvreriez/ evrer # is:cnd is:2pl
SFX b0 eter èteriez/ eter # is:cnd is:2pl
SFX b0 eler èleriez/ eler # is:cnd is:2pl
SFX b0 ecer èceraient/ ecer # is:cnd is:3pl
SFX b0 emer èmeraient/ emer # is:cnd is:3pl
SFX b0 ener èneraient/ ener # is:cnd is:3pl
SFX b0 eper èperaient/ eper # is:cnd is:3pl
SFX b0 erer èreraient/ erer # is:cnd is:3pl
SFX b0 eser èseraient/ eser # is:cnd is:3pl
SFX b0 ever èveraient/ ever # is:cnd is:3pl
SFX b0 evrer èvreraient/ evrer # is:cnd is:3pl
SFX b0 eter èteraient/ eter # is:cnd is:3pl
SFX b0 eler èleraient/ eler # is:cnd is:3pl
SFX b0 er asse/ [^c]er # is:simp is:1sg
SFX b0 cer çasse/ cer # is:simp is:1sg
SFX b0 er asses/ [^c]er # is:simp is:2sg
SFX b0 cer çasses/ cer # is:simp is:2sg
SFX b0 er ât/ [^c]er # is:simp is:3sg
SFX b0 cer çât/ cer # is:simp is:3sg
SFX b0 er assions/ [^c]er # is:simp is:1pl
SFX b0 cer çassions/ cer # is:simp is:1pl
SFX b0 er assiez/ [^c]er # is:simp is:2pl
SFX b0 cer çassiez/ cer # is:simp is:2pl
SFX b0 er assent/ [^c]er # is:simp is:3pl
SFX b0 cer çassent/ cer # is:simp is:3pl
SFX b0 ecer èce/ ecer # is:impe is:2sg
SFX b0 emer ème/ emer # is:impe is:2sg
SFX b0 ener ène/ ener # is:impe is:2sg
SFX b0 eper èpe/ eper # is:impe is:2sg
SFX b0 erer ère/ erer # is:impe is:2sg
SFX b0 eser èse/ eser # is:impe is:2sg
SFX b0 ever ève/ ever # is:impe is:2sg
SFX b0 evrer èvre/ evrer # is:impe is:2sg
SFX b0 eter ète/ eter # is:impe is:2sg
SFX b0 eler èle/ eler # is:impe is:2sg
SFX b0 er ons/ [^c]er # is:impe is:1pl
SFX b0 cer çons/ cer # is:impe is:1pl
SFX b0 er ez/ er # is:impe is:2pl

SFX v0 Y 384
SFX v0 er er/ er # is:infi
SFX v0 er ant/ [^cg]er # is:ppre
SFX v0 écer éçant/ écer # is:ppre
SFX v0 éger égeant/ éger # is:ppre
SFX v0 ébrer èbre/ ébrer # is:ipre is:spre is:1sg is:3sg
SFX v0 écer èce/ écer # is:ipre is:spre is:1sg is:3sg
SFX v0 écher èche/ écher # is:ipre is:spre is:1sg is:3sg
SFX v0 écrer ècre/ écrer # is:ipre is:spre is:1sg is:3sg
SFX v0 éder ède/ éder # is:ipre is:spre is:1sg is:3sg
SFX v0 éger ège/ éger # is:ipre is:spre is:1sg is:3sg
SFX v0 égler ègle/ égler # is:ipre is:spre is:1sg is:3sg
SFX v0 égner ègne/ égner # is:ipre is:spre is:1sg is:3sg
SFX v0 égrer ègre/ égrer # is:ipre is:spre is:1sg is:3sg
SFX v0 éguer ègue/ éguer # is:ipre is:spre is:1sg is:3sg
SFX v0 éler èle/ éler # is:ipre is:spre is:1sg is:3sg
SFX v0 émer ème/ émer # is:ipre is:spre is:1sg is:3sg
SFX v0 éner ène/ éner # is:ipre is:spre is:1sg is:3sg
SFX v0 éper èpe/ éper # is:ipre is:spre is:1sg is:3sg
SFX v0 équer èque/ équer # is:ipre is:spre is:1sg is:3sg
SFX v0 érer ère/ érer # is:ipre is:spre is:1sg is:3sg
SFX v0 éser èse/ éser # is:ipre is:spre is:1sg is:3sg
SFX v0 éter ète/ éter # is:ipre is:spre is:1sg is:3sg
SFX v0 étrer ètre/ étrer # is:ipre is:spre is:1sg is:3sg
SFX v0 évrer èvre/ évrer # is:ipre is:spre is:1sg is:3sg
SFX v0 éyer èye/ éyer # is:ipre is:spre is:1sg is:3sg
SFX v0 er è/ er # is:ipre is:1isg
SFX v0 ébrer èbres/ ébrer # is:ipre is:spre is:2sg
SFX v0 écer èces/ écer # is:ipre is:spre is:2sg
SFX v0 écher èches/ écher # is:ipre is:spre is:2sg
SFX v0 écrer ècres/ écrer # is:ipre is:spre is:2sg
SFX v0 éder èdes/ éder # is:ipre is:spre is:2sg
SFX v0 éger èges/ éger # is:ipre is:spre is:2sg
SFX v0 égler ègles/ égler # is:ipre is:spre is:2sg
SFX v0 égner ègnes/ égner # is:ipre is:spre is:2sg
SFX v0 égrer ègres/ égrer # is:ipre is:spre is:2sg
SFX v0 éguer ègues/ éguer # is:ipre is:spre is:2sg
SFX v0 éler èles/ éler # is:ipre is:spre is:2sg
SFX v0 émer èmes/ émer # is:ipre is:spre is:2sg
SFX v0 éner ènes/ éner # is:ipre is:spre is:2sg
SFX v0 éper èpes/ éper # is:ipre is:spre is:2sg
SFX v0 équer èques/ équer # is:ipre is:spre is:2sg
SFX v0 érer ères/ érer # is:ipre is:spre is:2sg
SFX v0 éser èses/ éser # is:ipre is:spre is:2sg
SFX v0 éter ètes/ éter # is:ipre is:spre is:2sg
SFX v0 étrer ètres/ étrer # is:ipre is:spre is:2sg
SFX v0 évrer èvres/ évrer # is:ipre is:spre is:2sg
SFX v0 éyer èyes/ éyer # is:ipre is:spre is:2sg
SFX v0 er ons/ [^cg]er # is:ipre is:1pl
SFX v0 écer éçons/ écer # is:ipre is:1pl
SFX v0 éger égeons/ éger # is:ipre is:1pl
SFX v0 er ez/ er # is:ipre is:2pl
SFX v0 ébrer èbrent/ ébrer # is:ipre is:spre is:3pl
SFX v0 écer ècent/ écer # is:ipre is:spre is:3pl
SFX v0 écher èchent/ écher # is:ipre is:spre is:3pl
SFX v0 écrer ècrent/ écrer # is:ipre is:spre is:3pl
SFX v0 éder èdent/ éder # is:ipre is:spre is:3pl
SFX v0 éger ègent/ éger # is:ipre is:spre is:3pl
SFX v0 égler èglent/ égler # is:ipre is:spre is:3pl
SFX v0 égner ègnent/ égner # is:ipre is:spre is:3pl
SFX v0 égrer ègrent/ égrer # is:ipre is:spre is:3pl
SFX v0 éguer èguent/ éguer # is:ipre is:spre is:3pl
SFX v0 éler èlent/ éler # is:ipre is:spre is:3pl
SFX v0 émer èment/ émer # is:ipre is:spre is:3pl
SFX v0 éner ènent/ éner # is:ipre is:spre is:3pl
SFX v0 éper èpent/ éper # is:ipre is:spre is:3pl
SFX v0 équer èquent/ équer # is:ipre is:spre is:3pl
SFX v0 érer èrent/ érer # is:ipre is:spre is:3pl
SFX v0 éser èsent/ éser # is:ipre is:spre is:3pl
SFX v0 éter ètent/ éter # is:ipre is:spre is:3pl
SFX v0 étrer ètrent/ étrer # is:ipre is:spre is:3pl
SFX v0 évrer èvrent/ évrer # is:ipre is:spre is:3pl
SFX v0 éyer èyent/ éyer # is:ipre is:spre is:3pl
SFX v0 er ais/ [^cg]er # is:iimp is:1sg is:2sg
SFX v0 écer éçais/ écer # is:iimp is:1sg is:2sg
SFX v0 éger égeais/ éger # is:iimp is:1sg is:2sg
SFX v0 er ait/ [^cg]er # is:iimp is:3sg
SFX v0 écer éçait/ écer # is:iimp is:3sg
SFX v0 éger égeait/ éger # is:iimp is:3sg
SFX v0 er ions/ er # is:iimp is:spre is:1pl
SFX v0 er iez/ er # is:iimp is:spre is:2pl
SFX v0 er aient/ [^cg]er # is:iimp is:3pl
SFX v0 écer éçaient/ écer # is:iimp is:3pl
SFX v0 éger égeaient/ éger # is:iimp is:3pl
SFX v0 er ai/ [^cg]er # is:ipsi is:1sg
SFX v0 écer éçai/ écer # is:ipsi is:1sg
SFX v0 éger égeai/ éger # is:ipsi is:1sg
SFX v0 er as/ [^cg]er # is:ipsi is:2sg
SFX v0 écer éças/ écer # is:ipsi is:2sg
SFX v0 éger égeas/ éger # is:ipsi is:2sg
SFX v0 er a/ [^cg]er # is:ipsi is:3sg
SFX v0 écer éça/ écer # is:ipsi is:3sg
SFX v0 éger égea/ éger # is:ipsi is:3sg
SFX v0 er âmes/ [^cg]er # is:ipsi is:1pl
SFX v0 écer éçâmes/ écer # is:ipsi is:1pl
SFX v0 éger égeâmes/ éger # is:ipsi is:1pl
SFX v0 er âtes/ [^cg]er # is:ipsi is:2pl
SFX v0 écer éçâtes/ écer # is:ipsi is:2pl
SFX v0 éger égeâtes/ éger # is:ipsi is:2pl
SFX v0 er èrent/ er # is:ipsi is:3pl!
SFX v0 er erai/ er # is:ifut is:1sg
SFX v0 ébrer èbrerai/ ébrer # is:ifut is:1sg
SFX v0 écer ècerai/ écer # is:ifut is:1sg
SFX v0 écher ècherai/ écher # is:ifut is:1sg
SFX v0 écrer ècrerai/ écrer # is:ifut is:1sg
SFX v0 éder èderai/ éder # is:ifut is:1sg
SFX v0 éger ègerai/ éger # is:ifut is:1sg
SFX v0 égler èglerai/ égler # is:ifut is:1sg
SFX v0 égner ègnerai/ égner # is:ifut is:1sg
SFX v0 égrer ègrerai/ égrer # is:ifut is:1sg
SFX v0 éguer èguerai/ éguer # is:ifut is:1sg
SFX v0 éler èlerai/ éler # is:ifut is:1sg
SFX v0 émer èmerai/ émer # is:ifut is:1sg
SFX v0 éner ènerai/ éner # is:ifut is:1sg
SFX v0 éper èperai/ éper # is:ifut is:1sg
SFX v0 équer èquerai/ équer # is:ifut is:1sg
SFX v0 érer èrerai/ érer # is:ifut is:1sg
SFX v0 éser èserai/ éser # is:ifut is:1sg
SFX v0 éter èterai/ éter # is:ifut is:1sg
SFX v0 étrer ètrerai/ étrer # is:ifut is:1sg
SFX v0 évrer èvrerai/ évrer # is:ifut is:1sg
SFX v0 éyer èyerai/ éyer # is:ifut is:1sg
SFX v0 er eras/ er # is:ifut is:2sg
SFX v0 ébrer èbreras/ ébrer # is:ifut is:2sg
SFX v0 écer èceras/ écer # is:ifut is:2sg
SFX v0 écher ècheras/ écher # is:ifut is:2sg
SFX v0 écrer ècreras/ écrer # is:ifut is:2sg
SFX v0 éder èderas/ éder # is:ifut is:2sg
SFX v0 éger ègeras/ éger # is:ifut is:2sg
SFX v0 égler ègleras/ égler # is:ifut is:2sg
SFX v0 égner ègneras/ égner # is:ifut is:2sg
SFX v0 égrer ègreras/ égrer # is:ifut is:2sg
SFX v0 éguer ègueras/ éguer # is:ifut is:2sg
SFX v0 éler èleras/ éler # is:ifut is:2sg
SFX v0 émer èmeras/ émer # is:ifut is:2sg
SFX v0 éner èneras/ éner # is:ifut is:2sg
SFX v0 éper èperas/ éper # is:ifut is:2sg
SFX v0 équer èqueras/ équer # is:ifut is:2sg
SFX v0 érer èreras/ érer # is:ifut is:2sg
SFX v0 éser èseras/ éser # is:ifut is:2sg
SFX v0 éter èteras/ éter # is:ifut is:2sg
SFX v0 étrer ètreras/ étrer # is:ifut is:2sg
SFX v0 évrer èvreras/ évrer # is:ifut is:2sg
SFX v0 éyer èyeras/ éyer # is:ifut is:2sg
SFX v0 er era/ er # is:ifut is:3sg
SFX v0 ébrer èbrera/ ébrer # is:ifut is:3sg
SFX v0 écer ècera/ écer # is:ifut is:3sg
SFX v0 écher èchera/ écher # is:ifut is:3sg
SFX v0 écrer ècrera/ écrer # is:ifut is:3sg
SFX v0 éder èdera/ éder # is:ifut is:3sg
SFX v0 éger ègera/ éger # is:ifut is:3sg
SFX v0 égler èglera/ égler # is:ifut is:3sg
SFX v0 égner ègnera/ égner # is:ifut is:3sg
SFX v0 égrer ègrera/ égrer # is:ifut is:3sg
SFX v0 éguer èguera/ éguer # is:ifut is:3sg
SFX v0 éler èlera/ éler # is:ifut is:3sg
SFX v0 émer èmera/ émer # is:ifut is:3sg
SFX v0 éner ènera/ éner # is:ifut is:3sg
SFX v0 éper èpera/ éper # is:ifut is:3sg
SFX v0 équer èquera/ équer # is:ifut is:3sg
SFX v0 érer èrera/ érer # is:ifut is:3sg
SFX v0 éser èsera/ éser # is:ifut is:3sg
SFX v0 éter ètera/ éter # is:ifut is:3sg
SFX v0 étrer ètrera/ étrer # is:ifut is:3sg
SFX v0 évrer èvrera/ évrer # is:ifut is:3sg
SFX v0 éyer èyera/ éyer # is:ifut is:3sg
SFX v0 er erons/ er # is:ifut is:1pl
SFX v0 ébrer èbrerons/ ébrer # is:ifut is:1pl
SFX v0 écer ècerons/ écer # is:ifut is:1pl
SFX v0 écher ècherons/ écher # is:ifut is:1pl
SFX v0 écrer ècrerons/ écrer # is:ifut is:1pl
SFX v0 éder èderons/ éder # is:ifut is:1pl
SFX v0 éger ègerons/ éger # is:ifut is:1pl
SFX v0 égler èglerons/ égler # is:ifut is:1pl
SFX v0 égner ègnerons/ égner # is:ifut is:1pl
SFX v0 égrer ègrerons/ égrer # is:ifut is:1pl
SFX v0 éguer èguerons/ éguer # is:ifut is:1pl
SFX v0 éler èlerons/ éler # is:ifut is:1pl
SFX v0 émer èmerons/ émer # is:ifut is:1pl
SFX v0 éner ènerons/ éner # is:ifut is:1pl
SFX v0 éper èperons/ éper # is:ifut is:1pl
SFX v0 équer èquerons/ équer # is:ifut is:1pl
SFX v0 érer èrerons/ érer # is:ifut is:1pl
SFX v0 éser èserons/ éser # is:ifut is:1pl
SFX v0 éter èterons/ éter # is:ifut is:1pl
SFX v0 étrer ètrerons/ étrer # is:ifut is:1pl
SFX v0 évrer èvrerons/ évrer # is:ifut is:1pl
SFX v0 éyer èyerons/ éyer # is:ifut is:1pl
SFX v0 er erez/ er # is:ifut is:2pl
SFX v0 ébrer èbrerez/ ébrer # is:ifut is:2pl
SFX v0 écer ècerez/ écer # is:ifut is:2pl
SFX v0 écher ècherez/ écher # is:ifut is:2pl
SFX v0 écrer ècrerez/ écrer # is:ifut is:2pl
SFX v0 éder èderez/ éder # is:ifut is:2pl
SFX v0 éger ègerez/ éger # is:ifut is:2pl
SFX v0 égler èglerez/ égler # is:ifut is:2pl
SFX v0 égner ègnerez/ égner # is:ifut is:2pl
SFX v0 égrer ègrerez/ égrer # is:ifut is:2pl
SFX v0 éguer èguerez/ éguer # is:ifut is:2pl
SFX v0 éler èlerez/ éler # is:ifut is:2pl
SFX v0 émer èmerez/ émer # is:ifut is:2pl
SFX v0 éner ènerez/ éner # is:ifut is:2pl
SFX v0 éper èperez/ éper # is:ifut is:2pl
SFX v0 équer èquerez/ équer # is:ifut is:2pl
SFX v0 érer èrerez/ érer # is:ifut is:2pl
SFX v0 éser èserez/ éser # is:ifut is:2pl
SFX v0 éter èterez/ éter # is:ifut is:2pl
SFX v0 étrer ètrerez/ étrer # is:ifut is:2pl
SFX v0 évrer èvrerez/ évrer # is:ifut is:2pl
SFX v0 éyer èyerez/ éyer # is:ifut is:2pl
SFX v0 er eront/ er # is:ifut is:3pl!
SFX v0 ébrer èbreront/ ébrer # is:ifut is:3pl!
SFX v0 écer èceront/ écer # is:ifut is:3pl!
SFX v0 écher ècheront/ écher # is:ifut is:3pl!
SFX v0 écrer ècreront/ écrer # is:ifut is:3pl!
SFX v0 éder èderont/ éder # is:ifut is:3pl!
SFX v0 éger ègeront/ éger # is:ifut is:3pl!
SFX v0 égler ègleront/ égler # is:ifut is:3pl!
SFX v0 égner ègneront/ égner # is:ifut is:3pl!
SFX v0 égrer ègreront/ égrer # is:ifut is:3pl!
SFX v0 éguer ègueront/ éguer # is:ifut is:3pl!
SFX v0 éler èleront/ éler # is:ifut is:3pl!
SFX v0 émer èmeront/ émer # is:ifut is:3pl!
SFX v0 éner èneront/ éner # is:ifut is:3pl!
SFX v0 éper èperont/ éper # is:ifut is:3pl!
SFX v0 équer èqueront/ équer # is:ifut is:3pl!
SFX v0 érer èreront/ érer # is:ifut is:3pl!
SFX v0 éser èseront/ éser # is:ifut is:3pl!
SFX v0 éter èteront/ éter # is:ifut is:3pl!
SFX v0 étrer ètreront/ étrer # is:ifut is:3pl!
SFX v0 évrer èvreront/ évrer # is:ifut is:3pl!
SFX v0 éyer èyeront/ éyer # is:ifut is:3pl!
SFX v0 er erais/ er # is:cnd is:1sg is:2sg
SFX v0 ébrer èbrerais/ ébrer # is:cnd is:1sg is:2sg
SFX v0 écer ècerais/ écer # is:cnd is:1sg is:2sg
SFX v0 écher ècherais/ écher # is:cnd is:1sg is:2sg
SFX v0 écrer ècrerais/ écrer # is:cnd is:1sg is:2sg
SFX v0 éder èderais/ éder # is:cnd is:1sg is:2sg
SFX v0 éger ègerais/ éger # is:cnd is:1sg is:2sg
SFX v0 égler èglerais/ égler # is:cnd is:1sg is:2sg
SFX v0 égner ègnerais/ égner # is:cnd is:1sg is:2sg
SFX v0 égrer ègrerais/ égrer # is:cnd is:1sg is:2sg
SFX v0 éguer èguerais/ éguer # is:cnd is:1sg is:2sg
SFX v0 éler èlerais/ éler # is:cnd is:1sg is:2sg
SFX v0 émer èmerais/ émer # is:cnd is:1sg is:2sg
SFX v0 éner ènerais/ éner # is:cnd is:1sg is:2sg
SFX v0 éper èperais/ éper # is:cnd is:1sg is:2sg
SFX v0 équer èquerais/ équer # is:cnd is:1sg is:2sg
SFX v0 érer èrerais/ érer # is:cnd is:1sg is:2sg
SFX v0 éser èserais/ éser # is:cnd is:1sg is:2sg
SFX v0 éter èterais/ éter # is:cnd is:1sg is:2sg
SFX v0 étrer ètrerais/ étrer # is:cnd is:1sg is:2sg
SFX v0 évrer èvrerais/ évrer # is:cnd is:1sg is:2sg
SFX v0 éyer èyerais/ éyer # is:cnd is:1sg is:2sg
SFX v0 er erait/ er # is:cnd is:3sg
SFX v0 ébrer èbrerait/ ébrer # is:cnd is:3sg
SFX v0 écer ècerait/ écer # is:cnd is:3sg
SFX v0 écher ècherait/ écher # is:cnd is:3sg
SFX v0 écrer ècrerait/ écrer # is:cnd is:3sg
SFX v0 éder èderait/ éder # is:cnd is:3sg
SFX v0 éger ègerait/ éger # is:cnd is:3sg
SFX v0 égler èglerait/ égler # is:cnd is:3sg
SFX v0 égner ègnerait/ égner # is:cnd is:3sg
SFX v0 égrer ègrerait/ égrer # is:cnd is:3sg
SFX v0 éguer èguerait/ éguer # is:cnd is:3sg
SFX v0 éler èlerait/ éler # is:cnd is:3sg
SFX v0 émer èmerait/ émer # is:cnd is:3sg
SFX v0 éner ènerait/ éner # is:cnd is:3sg
SFX v0 éper èperait/ éper # is:cnd is:3sg
SFX v0 équer èquerait/ équer # is:cnd is:3sg
SFX v0 érer èrerait/ érer # is:cnd is:3sg
SFX v0 éser èserait/ éser # is:cnd is:3sg
SFX v0 éter èterait/ éter # is:cnd is:3sg
SFX v0 étrer ètrerait/ étrer # is:cnd is:3sg
SFX v0 évrer èvrerait/ évrer # is:cnd is:3sg
SFX v0 éyer èyerait/ éyer # is:cnd is:3sg
SFX v0 er erions/ er # is:cnd is:1pl
SFX v0 ébrer èbrerions/ ébrer # is:cnd is:1pl
SFX v0 écer ècerions/ écer # is:cnd is:1pl
SFX v0 écher ècherions/ écher # is:cnd is:1pl
SFX v0 écrer ècrerions/ écrer # is:cnd is:1pl
SFX v0 éder èderions/ éder # is:cnd is:1pl
SFX v0 éger ègerions/ éger # is:cnd is:1pl
SFX v0 égler èglerions/ égler # is:cnd is:1pl
SFX v0 égner ègnerions/ égner # is:cnd is:1pl
SFX v0 égrer ègrerions/ égrer # is:cnd is:1pl
SFX v0 éguer èguerions/ éguer # is:cnd is:1pl
SFX v0 éler èlerions/ éler # is:cnd is:1pl
SFX v0 émer èmerions/ émer # is:cnd is:1pl
SFX v0 éner ènerions/ éner # is:cnd is:1pl
SFX v0 éper èperions/ éper # is:cnd is:1pl
SFX v0 équer èquerions/ équer # is:cnd is:1pl
SFX v0 érer èrerions/ érer # is:cnd is:1pl
SFX v0 éser èserions/ éser # is:cnd is:1pl
SFX v0 éter èterions/ éter # is:cnd is:1pl
SFX v0 étrer ètrerions/ étrer # is:cnd is:1pl
SFX v0 évrer èvrerions/ évrer # is:cnd is:1pl
SFX v0 éyer èyerions/ éyer # is:cnd is:1pl
SFX v0 er eriez/ er # is:cnd is:2pl
SFX v0 ébrer èbreriez/ ébrer # is:cnd is:2pl
SFX v0 écer èceriez/ écer # is:cnd is:2pl
SFX v0 écher ècheriez/ écher # is:cnd is:2pl
SFX v0 écrer ècreriez/ écrer # is:cnd is:2pl
SFX v0 éder èderiez/ éder # is:cnd is:2pl
SFX v0 éger ègeriez/ éger # is:cnd is:2pl
SFX v0 égler ègleriez/ égler # is:cnd is:2pl
SFX v0 égner ègneriez/ égner # is:cnd is:2pl
SFX v0 égrer ègreriez/ égrer # is:cnd is:2pl
SFX v0 éguer ègueriez/ éguer # is:cnd is:2pl
SFX v0 éler èleriez/ éler # is:cnd is:2pl
SFX v0 émer èmeriez/ émer # is:cnd is:2pl
SFX v0 éner èneriez/ éner # is:cnd is:2pl
SFX v0 éper èperiez/ éper # is:cnd is:2pl
SFX v0 équer èqueriez/ équer # is:cnd is:2pl
SFX v0 érer èreriez/ érer # is:cnd is:2pl
SFX v0 éser èseriez/ éser # is:cnd is:2pl
SFX v0 éter èteriez/ éter # is:cnd is:2pl
SFX v0 étrer ètreriez/ étrer # is:cnd is:2pl
SFX v0 évrer èvreriez/ évrer # is:cnd is:2pl
SFX v0 éyer èyeriez/ éyer # is:cnd is:2pl
SFX v0 er eraient/ er # is:cnd is:3pl
SFX v0 ébrer èbreraient/ ébrer # is:cnd is:3pl
SFX v0 écer èceraient/ écer # is:cnd is:3pl
SFX v0 écher ècheraient/ écher # is:cnd is:3pl
SFX v0 écrer ècreraient/ écrer # is:cnd is:3pl
SFX v0 éder èderaient/ éder # is:cnd is:3pl
SFX v0 éger ègeraient/ éger # is:cnd is:3pl
SFX v0 égler ègleraient/ égler # is:cnd is:3pl
SFX v0 égner ègneraient/ égner # is:cnd is:3pl
SFX v0 égrer ègreraient/ égrer # is:cnd is:3pl
SFX v0 éguer ègueraient/ éguer # is:cnd is:3pl
SFX v0 éler èleraient/ éler # is:cnd is:3pl
SFX v0 émer èmeraient/ émer # is:cnd is:3pl
SFX v0 éner èneraient/ éner # is:cnd is:3pl
SFX v0 éper èperaient/ éper # is:cnd is:3pl
SFX v0 équer èqueraient/ équer # is:cnd is:3pl
SFX v0 érer èreraient/ érer # is:cnd is:3pl
SFX v0 éser èseraient/ éser # is:cnd is:3pl
SFX v0 éter èteraient/ éter # is:cnd is:3pl
SFX v0 étrer ètreraient/ étrer # is:cnd is:3pl
SFX v0 évrer èvreraient/ évrer # is:cnd is:3pl
SFX v0 éyer èyeraient/ éyer # is:cnd is:3pl
SFX v0 er asse/ [^cg]er # is:simp is:1sg
SFX v0 écer éçasse/ écer # is:simp is:1sg
SFX v0 éger égeasse/ éger # is:simp is:1sg
SFX v0 er asses/ [^cg]er # is:simp is:2sg
SFX v0 écer éçasses/ écer # is:simp is:2sg
SFX v0 éger égeasses/ éger # is:simp is:2sg
SFX v0 er ât/ [^cg]er # is:simp is:3sg
SFX v0 écer éçât/ écer # is:simp is:3sg
SFX v0 éger égeât/ éger # is:simp is:3sg
SFX v0 er assions/ [^cg]er # is:simp is:1pl
SFX v0 écer éçassions/ écer # is:simp is:1pl
SFX v0 éger égeassions/ éger # is:simp is:1pl
SFX v0 er assiez/ [^cg]er # is:simp is:2pl
SFX v0 écer éçassiez/ écer # is:simp is:2pl
SFX v0 éger égeassiez/ éger # is:simp is:2pl
SFX v0 er assent/ [^cg]er # is:simp is:3pl
SFX v0 écer éçassent/ écer # is:simp is:3pl
SFX v0 éger égeassent/ éger # is:simp is:3pl
SFX v0 ébrer èbre/ ébrer # is:impe is:2sg
SFX v0 écer èce/ écer # is:impe is:2sg
SFX v0 écher èche/ écher # is:impe is:2sg
SFX v0 écrer ècre/ écrer # is:impe is:2sg
SFX v0 éder ède/ éder # is:impe is:2sg
SFX v0 éger ège/ éger # is:impe is:2sg
SFX v0 égler ègle/ égler # is:impe is:2sg
SFX v0 égner ègne/ égner # is:impe is:2sg
SFX v0 égrer ègre/ égrer # is:impe is:2sg
SFX v0 éguer ègue/ éguer # is:impe is:2sg
SFX v0 éler èle/ éler # is:impe is:2sg
SFX v0 émer ème/ émer # is:impe is:2sg
SFX v0 éner ène/ éner # is:impe is:2sg
SFX v0 éper èpe/ éper # is:impe is:2sg
SFX v0 équer èque/ équer # is:impe is:2sg
SFX v0 érer ère/ érer # is:impe is:2sg
SFX v0 éser èse/ éser # is:impe is:2sg
SFX v0 éter ète/ éter # is:impe is:2sg
SFX v0 étrer ètre/ étrer # is:impe is:2sg
SFX v0 évrer èvre/ évrer # is:impe is:2sg
SFX v0 éyer èye/ éyer # is:impe is:2sg
SFX v0 er ons/ [^cg]er # is:impe is:1pl
SFX v0 écer éçons/ écer # is:impe is:1pl
SFX v0 éger égeons/ éger # is:impe is:1pl
SFX v0 er ez/ er # is:impe is:2pl

SFX d0 Y 144
SFX d0 er er/ er # is:infi
SFX d0 er ant/ er # is:ppre
SFX d0 eter ette/ jeter # is:ipre is:spre is:1sg is:3sg
SFX d0 eter ette/ [^j]eter # is:ipre is:spre is:1sg is:3sg
SFX d0 eter ète/ [^j]eter # is:ipre is:spre is:1sg is:3sg
SFX d0 eler elle/ ppeler # is:ipre is:spre is:1sg is:3sg
SFX d0 eler elle/ [^p].eler # is:ipre is:spre is:1sg is:3sg
SFX d0 eler èle/ [^p].eler # is:ipre is:spre is:1sg is:3sg
SFX d0 eler elle/ épeler # is:ipre is:spre is:1sg is:3sg
SFX d0 eler èle/ épeler # is:ipre is:spre is:1sg is:3sg
SFX d0 er è/ er # is:ipre is:1isg
SFX d0 eter ettes/ jeter # is:ipre is:spre is:2sg
SFX d0 eter ettes/ [^j]eter # is:ipre is:spre is:2sg
SFX d0 eter ètes/ [^j]eter # is:ipre is:spre is:2sg
SFX d0 eler elles/ ppeler # is:ipre is:spre is:2sg
SFX d0 eler elles/ [^p].eler # is:ipre is:spre is:2sg
SFX d0 eler èles/ [^p].eler # is:ipre is:spre is:2sg
SFX d0 eler elles/ épeler # is:ipre is:spre is:2sg
SFX d0 eler èles/ épeler # is:ipre is:spre is:2sg
SFX d0 er ons/ er # is:ipre is:1pl
SFX d0 er ez/ er # is:ipre is:2pl
SFX d0 eter ettent/ jeter # is:ipre is:spre is:3pl
SFX d0 eter ettent/ [^j]eter # is:ipre is:spre is:3pl
SFX d0 eter ètent/ [^j]eter # is:ipre is:spre is:3pl
SFX d0 eler ellent/ ppeler # is:ipre is:spre is:3pl
SFX d0 eler ellent/ [^p].eler # is:ipre is:spre is:3pl
SFX d0 eler èlent/ [^p].eler # is:ipre is:spre is:3pl
SFX d0 eler ellent/ épeler # is:ipre is:spre is:3pl
SFX d0 eler èlent/ épeler # is:ipre is:spre is:3pl
SFX d0 er ais/ er # is:iimp is:1sg is:2sg
SFX d0 er ait/ er # is:iimp is:3sg
SFX d0 er ions/ er # is:iimp is:spre is:1pl
SFX d0 er iez/ er # is:iimp is:spre is:2pl
SFX d0 er aient/ er # is:iimp is:3pl
SFX d0 er ai/ er # is:ipsi is:1sg
SFX d0 er as/ er # is:ipsi is:2sg
SFX d0 er a/ er # is:ipsi is:3sg
SFX d0 er âmes/ er # is:ipsi is:1pl
SFX d0 er âtes/ er # is:ipsi is:2pl
SFX d0 er èrent/ er # is:ipsi is:3pl!
SFX d0 eter etterai/ jeter # is:ifut is:1sg
SFX d0 eter etterai/ [^j]eter # is:ifut is:1sg
SFX d0 eter èterai/ [^j]eter # is:ifut is:1sg
SFX d0 eler ellerai/ ppeler # is:ifut is:1sg
SFX d0 eler ellerai/ [^p].eler # is:ifut is:1sg
SFX d0 eler èlerai/ [^p].eler # is:ifut is:1sg
SFX d0 eler ellerai/ épeler # is:ifut is:1sg
SFX d0 eler èlerai/ épeler # is:ifut is:1sg
SFX d0 eter etteras/ jeter # is:ifut is:2sg
SFX d0 eter etteras/ [^j]eter # is:ifut is:2sg
SFX d0 eter èteras/ [^j]eter # is:ifut is:2sg
SFX d0 eler elleras/ ppeler # is:ifut is:2sg
SFX d0 eler elleras/ [^p].eler # is:ifut is:2sg
SFX d0 eler èleras/ [^p].eler # is:ifut is:2sg
SFX d0 eler elleras/ épeler # is:ifut is:2sg
SFX d0 eler èleras/ épeler # is:ifut is:2sg
SFX d0 eter ettera/ jeter # is:ifut is:3sg
SFX d0 eter ettera/ [^j]eter # is:ifut is:3sg
SFX d0 eter ètera/ [^j]eter # is:ifut is:3sg
SFX d0 eler ellera/ ppeler # is:ifut is:3sg
SFX d0 eler ellera/ [^p].eler # is:ifut is:3sg
SFX d0 eler èlera/ [^p].eler # is:ifut is:3sg
SFX d0 eler ellera/ épeler # is:ifut is:3sg
SFX d0 eler èlera/ épeler # is:ifut is:3sg
SFX d0 eter etterons/ jeter # is:ifut is:1pl
SFX d0 eter etterons/ [^j]eter # is:ifut is:1pl
SFX d0 eter èterons/ [^j]eter # is:ifut is:1pl
SFX d0 eler ellerons/ ppeler # is:ifut is:1pl
SFX d0 eler ellerons/ [^p].eler # is:ifut is:1pl
SFX d0 eler èlerons/ [^p].eler # is:ifut is:1pl
SFX d0 eler ellerons/ épeler # is:ifut is:1pl
SFX d0 eler èlerons/ épeler # is:ifut is:1pl
SFX d0 eter etterez/ jeter # is:ifut is:2pl
SFX d0 eter etterez/ [^j]eter # is:ifut is:2pl
SFX d0 eter èterez/ [^j]eter # is:ifut is:2pl
SFX d0 eler ellerez/ ppeler # is:ifut is:2pl
SFX d0 eler ellerez/ [^p].eler # is:ifut is:2pl
SFX d0 eler èlerez/ [^p].eler # is:ifut is:2pl
SFX d0 eler ellerez/ épeler # is:ifut is:2pl
SFX d0 eler èlerez/ épeler # is:ifut is:2pl
SFX d0 eter etteront/ jeter # is:ifut is:3pl!
SFX d0 eter etteront/ [^j]eter # is:ifut is:3pl!
SFX d0 eter èteront/ [^j]eter # is:ifut is:3pl!
SFX d0 eler elleront/ ppeler # is:ifut is:3pl!
SFX d0 eler elleront/ [^p].eler # is:ifut is:3pl!
SFX d0 eler èleront/ [^p].eler # is:ifut is:3pl!
SFX d0 eler elleront/ épeler # is:ifut is:3pl!
SFX d0 eler èleront/ épeler # is:ifut is:3pl!
SFX d0 eter etterais/ jeter # is:cnd is:1sg is:2sg
SFX d0 eter etterais/ [^j]eter # is:cnd is:1sg is:2sg
SFX d0 eter èterais/ [^j]eter # is:cnd is:1sg is:2sg
SFX d0 eler ellerais/ ppeler # is:cnd is:1sg is:2sg
SFX d0 eler ellerais/ [^p].eler # is:cnd is:1sg is:2sg
SFX d0 eler èlerais/ [^p].eler # is:cnd is:1sg is:2sg
SFX d0 eler ellerais/ épeler # is:cnd is:1sg is:2sg
SFX d0 eler èlerais/ épeler # is:cnd is:1sg is:2sg
SFX d0 eter etterait/ jeter # is:cnd is:3sg
SFX d0 eter etterait/ [^j]eter # is:cnd is:3sg
SFX d0 eter èterait/ [^j]eter # is:cnd is:3sg
SFX d0 eler ellerait/ ppeler # is:cnd is:3sg
SFX d0 eler ellerait/ [^p].eler # is:cnd is:3sg
SFX d0 eler èlerait/ [^p].eler # is:cnd is:3sg
SFX d0 eler ellerait/ épeler # is:cnd is:3sg
SFX d0 eler èlerait/ épeler # is:cnd is:3sg
SFX d0 eter etterions/ jeter # is:cnd is:1pl
SFX d0 eter etterions/ [^j]eter # is:cnd is:1pl
SFX d0 eter èterions/ [^j]eter # is:cnd is:1pl
SFX d0 eler ellerions/ ppeler # is:cnd is:1pl
SFX d0 eler ellerions/ [^p].eler # is:cnd is:1pl
SFX d0 eler èlerions/ [^p].eler # is:cnd is:1pl
SFX d0 eler ellerions/ épeler # is:cnd is:1pl
SFX d0 eler èlerions/ épeler # is:cnd is:1pl
SFX d0 eter etteriez/ jeter # is:cnd is:2pl
SFX d0 eter etteriez/ [^j]eter # is:cnd is:2pl
SFX d0 eter èteriez/ [^j]eter # is:cnd is:2pl
SFX d0 eler elleriez/ ppeler # is:cnd is:2pl
SFX d0 eler elleriez/ [^p].eler # is:cnd is:2pl
SFX d0 eler èleriez/ [^p].eler # is:cnd is:2pl
SFX d0 eler elleriez/ épeler # is:cnd is:2pl
SFX d0 eler èleriez/ épeler # is:cnd is:2pl
SFX d0 eter etteraient/ jeter # is:cnd is:3pl
SFX d0 eter etteraient/ [^j]eter # is:cnd is:3pl
SFX d0 eter èteraient/ [^j]eter # is:cnd is:3pl
SFX d0 eler elleraient/ ppeler # is:cnd is:3pl
SFX d0 eler elleraient/ [^p].eler # is:cnd is:3pl
SFX d0 eler èleraient/ [^p].eler # is:cnd is:3pl
SFX d0 eler elleraient/ épeler # is:cnd is:3pl
SFX d0 eler èleraient/ épeler # is:cnd is:3pl
SFX d0 er asse/ er # is:simp is:1sg
SFX d0 er asses/ er # is:simp is:2sg
SFX d0 er ât/ er # is:simp is:3sg
SFX d0 er assions/ er # is:simp is:1pl
SFX d0 er assiez/ er # is:simp is:2pl
SFX d0 er assent/ er # is:simp is:3pl
SFX d0 eter ette/ jeter # is:impe is:2sg
SFX d0 eter ette/ [^j]eter # is:impe is:2sg
SFX d0 eter ète/ [^j]eter # is:impe is:2sg
SFX d0 eler elle/ ppeler # is:impe is:2sg
SFX d0 eler elle/ [^p].eler # is:impe is:2sg
SFX d0 eler èle/ [^p].eler # is:impe is:2sg
SFX d0 eler elle/ épeler # is:impe is:2sg
SFX d0 eler èle/ épeler # is:impe is:2sg
SFX d0 er ons/ er # is:impe is:1pl
SFX d0 er ez/ er # is:impe is:2pl

SFX aA Y 54
SFX aA ller ller/ aller # is:infi
SFX aA ller llant/ aller # is:ppre
SFX aA ller llé/ aller # is:ppas is:mas is:sg
SFX aA ller llés/ aller # is:ppas is:mas is:pl
SFX aA ller llée/ aller # is:ppas is:fem is:sg
SFX aA ller llé·e/ aller # is:ppas is:incl is:sg
SFX aA ller llées/ aller # is:ppas is:fem is:pl
SFX aA ller llé·es/ aller # is:ppas is:incl is:pl
SFX aA aller vais/ aller # is:ipre is:1sg
SFX aA aller vas/ aller # is:ipre is:2sg
SFX aA aller va/ aller # is:ipre is:3sg
SFX aA ller llons/ aller # is:ipre is:1pl
SFX aA ller llez/ aller # is:ipre is:2pl
SFX aA aller vont/ aller # is:ipre is:3pl!
SFX aA ller llais/ aller # is:iimp is:1sg is:2sg
SFX aA ller llait/ aller # is:iimp is:3sg
SFX aA ller llions/ aller # is:iimp is:1pl
SFX aA ller lliez/ aller # is:iimp is:2pl
SFX aA ller llaient/ aller # is:iimp is:3pl
SFX aA ller llai/ aller # is:ipsi is:1sg
SFX aA ller llas/ aller # is:ipsi is:2sg
SFX aA ller lla/ aller # is:ipsi is:3sg
SFX aA ller llâmes/ aller # is:ipsi is:1pl
SFX aA ller llâtes/ aller # is:ipsi is:2pl
SFX aA ller llèrent/ aller # is:ipsi is:3pl!
SFX aA aller irai/ aller # is:ifut is:1sg
SFX aA aller iras/ aller # is:ifut is:2sg
SFX aA aller ira/ aller # is:ifut is:3sg
SFX aA aller irons/ aller # is:ifut is:1pl
SFX aA aller irez/ aller # is:ifut is:2pl
SFX aA aller iront/ aller # is:ifut is:3pl!
SFX aA aller irais/ aller # is:cnd is:1sg is:2sg
SFX aA aller irait/ aller # is:cnd is:3sg
SFX aA aller irions/ aller # is:cnd is:1pl
SFX aA aller iriez/ aller # is:cnd is:2pl
SFX aA aller iraient/ aller # is:cnd is:3pl
SFX aA ller ille/ aller # is:spre is:1sg is:3sg
SFX aA ller illes/ aller # is:spre is:2sg
SFX aA ller llions/ aller # is:spre is:1pl
SFX aA ller lliez/ aller # is:spre is:2pl
SFX aA ller illent/ aller # is:spre is:3pl
SFX aA ller llasse/ aller # is:simp is:1sg
SFX aA ller llasses/ aller # is:simp is:2sg
SFX aA ller llât/ aller # is:simp is:3sg
SFX aA ller llassions/ aller # is:simp is:1pl
SFX aA ller llassiez/ aller # is:simp is:2pl
SFX aA ller llassent/ aller # is:simp is:3pl
SFX aA aller va/ aller # is:impe is:2sg
SFX aA ller llons/ aller # is:impe is:1pl
SFX aA ller llez/ aller # is:impe is:2pl
SFX aA ller llé-e/ aller # is:ppas is:incl is:sg
SFX aA ller llé-es/ aller # is:ppas is:incl is:pl
SFX aA ller llé·e·s/ aller # is:ppas is:incl is:pl
SFX aA ller llé-e-s/ aller # is:ppas is:incl is:pl

SFX aD Y 50
SFX aD voyer voyer/ envoyer # is:infi
SFX aD voyer voyant/ envoyer # is:ppre
SFX aD voyer voyé/ envoyer # is:ppas po:adj is:mas is:sg
SFX aD voyer voyés/ envoyer # is:ppas po:adj is:mas is:pl
SFX aD voyer voyée/ envoyer # is:ppas po:adj is:fem is:sg
SFX aD voyer voyé·e/ envoyer # is:ppas po:adj is:incl is:sg
SFX aD voyer voyées/ envoyer # is:ppas po:adj is:fem is:pl
SFX aD voyer voyé·es/ envoyer # is:ppas po:adj is:incl is:pl
SFX aD voyer voie/ envoyer # is:ipre is:1sg is:3sg
SFX aD voyer voies/ envoyer # is:ipre is:2sg
SFX aD voyer voyons/ envoyer # is:ipre is:1pl
SFX aD voyer voyez/ envoyer # is:ipre is:2pl
SFX aD voyer voient/ envoyer # is:ipre is:spre is:3pl
SFX aD voyer voyais/ envoyer # is:iimp is:1sg is:2sg
SFX aD voyer voyait/ envoyer # is:iimp is:3sg
SFX aD voyer voyions/ envoyer # is:iimp is:spre is:1pl
SFX aD voyer voyiez/ envoyer # is:iimp is:spre is:2pl
SFX aD voyer voyaient/ envoyer # is:iimp is:3pl
SFX aD voyer voyai/ envoyer # is:ipsi is:1sg
SFX aD voyer voyas/ envoyer # is:ipsi is:2sg
SFX aD voyer voya/ envoyer # is:ipsi is:3sg
SFX aD voyer voyâmes/ envoyer # is:ipsi is:1pl
SFX aD voyer voyâtes/ envoyer # is:ipsi is:2pl
SFX aD voyer voyèrent/ envoyer # is:ipsi is:3pl!
SFX aD voyer verrai/ envoyer # is:ifut is:1sg
SFX aD voyer verras/ envoyer # is:ifut is:2sg
SFX aD voyer verra/ envoyer # is:ifut is:3sg
SFX aD voyer verrons/ envoyer # is:ifut is:1pl
SFX aD voyer verrez/ envoyer # is:ifut is:2pl
SFX aD voyer verront/ envoyer # is:ifut is:3pl!
SFX aD voyer verrais/ envoyer # is:cnd is:1sg is:2sg
SFX aD voyer verrait/ envoyer # is:cnd is:3sg
SFX aD voyer verrions/ envoyer # is:cnd is:1pl
SFX aD voyer verriez/ envoyer # is:cnd is:2pl
SFX aD voyer verraient/ envoyer # is:cnd is:3pl
SFX aD voyer voie/ envoyer # is:spre is:1sg is:3sg
SFX aD voyer voies/ envoyer # is:spre is:2sg
SFX aD voyer voyasse/ envoyer # is:simp is:1sg
SFX aD voyer voyasses/ envoyer # is:simp is:2sg
SFX aD voyer voyât/ envoyer # is:simp is:3sg
SFX aD voyer voyassions/ envoyer # is:simp is:1pl
SFX aD voyer voyassiez/ envoyer # is:simp is:2pl
SFX aD voyer voyassent/ envoyer # is:simp is:3pl
SFX aD voyer voie/ envoyer # is:impe is:2sg
SFX aD voyer voyons/ envoyer # is:impe is:1pl
SFX aD voyer voyez/ envoyer # is:impe is:2pl
SFX aD voyer voyé-e/ envoyer # is:ppas po:adj is:incl is:sg
SFX aD voyer voyé-es/ envoyer # is:ppas po:adj is:incl is:pl
SFX aD voyer voyé·e·s/ envoyer # is:ppas po:adj is:incl is:pl
SFX aD voyer voyé-e-s/ envoyer # is:ppas po:adj is:incl is:pl

SFX aE Y 12
SFX aE direr direr/ direr # is:infi
SFX aE direr dirant/ direr # is:ppre
SFX aE direr diré/ direr # is:ppas po:adj is:mas is:sg
SFX aE direr dirés/ direr # is:ppas po:adj is:mas is:pl
SFX aE direr dirée/ direr # is:ppas po:adj is:fem is:sg
SFX aE direr diré·e/ direr # is:ppas po:adj is:incl is:sg
SFX aE direr dirées/ direr # is:ppas po:adj is:fem is:pl
SFX aE direr diré·es/ direr # is:ppas po:adj is:incl is:pl
SFX aE direr diré-e/ direr # is:ppas po:adj is:incl is:sg
SFX aE direr diré-es/ direr # is:ppas po:adj is:incl is:pl
SFX aE direr diré·e·s/ direr # is:ppas po:adj is:incl is:pl
SFX aE direr diré-e-s/ direr # is:ppas po:adj is:incl is:pl

SFX aF Y 24
SFX aF cerner cerner/ er # is:infi
SFX aF cerner cernant/ er # is:ppre
SFX aF cerner cerné/ er # is:ppas po:adj is:mas is:sg
SFX aF cerner cernés/ er # is:ppas po:adj is:mas is:pl
SFX aF cerner cernée/ er # is:ppas po:adj is:fem is:sg
SFX aF cerner cerné·e/ er # is:ppas po:adj is:incl is:sg
SFX aF cerner cernées/ er # is:ppas po:adj is:fem is:pl
SFX aF cerner cerné·es/ er # is:ppas po:adj is:incl is:pl
SFX aF cerner cerne/ er # is:ipre is:spre is:3sg
SFX aF cerner cernent/ er # is:ipre is:spre is:3pl
SFX aF cerner cernait/ er # is:iimp is:3sg
SFX aF cerner cernaient/ er # is:iimp is:3pl
SFX aF cerner cerna/ er # is:ipsi is:3sg
SFX aF cerner cernèrent/ er # is:ipsi is:3pl!
SFX aF cerner cernera/ er # is:ifut is:3sg
SFX aF cerner cerneront/ er # is:ifut is:3pl!
SFX aF cerner cernerait/ er # is:cnd is:3sg
SFX aF cerner cerneraient/ er # is:cnd is:3pl
SFX aF cerner cernât/ er # is:simp is:3sg
SFX aF cerner cernassent/ er # is:simp is:3pl
SFX aF cerner cerné-e/ er # is:ppas po:adj is:incl is:sg
SFX aF cerner cerné-es/ er # is:ppas po:adj is:incl is:pl
SFX aF cerner cerné·e·s/ er # is:ppas po:adj is:incl is:pl
SFX aF cerner cerné-e-s/ er # is:ppas po:adj is:incl is:pl

SFX aG Y 25
SFX aG er er/ er # is:infi
SFX aG er ant/ er # is:ppre
SFX aG mber mbé/ mber # is:ppas is:epi is:inv
SFX aG lter lté/ lter # is:ppas po:adj is:mas is:sg
SFX aG lter ltés/ lter # is:ppas po:adj is:mas is:pl
SFX aG lter ltée/ lter # is:ppas po:adj is:fem is:sg
SFX aG lter lté·e/ lter # is:ppas po:adj is:incl is:sg
SFX aG lter ltées/ lter # is:ppas po:adj is:fem is:pl
SFX aG lter lté·es/ lter # is:ppas po:adj is:incl is:pl
SFX aG er e/ er # is:ipre is:spre is:3sg
SFX aG er ent/ er # is:ipre is:spre is:3pl
SFX aG er ait/ er # is:iimp is:3sg
SFX aG er aient/ er # is:iimp is:3pl
SFX aG er a/ er # is:ipsi is:3sg
SFX aG er èrent/ er # is:ipsi is:3pl!
SFX aG er era/ er # is:ifut is:3sg
SFX aG er eront/ er # is:ifut is:3pl!
SFX aG er erait/ er # is:cnd is:3sg
SFX aG er eraient/ er # is:cnd is:3pl
SFX aG er ât/ er # is:simp is:3sg
SFX aG er assent/ er # is:simp is:3pl
SFX aG lter lté-e/ lter # is:ppas po:adj is:incl is:sg
SFX aG lter lté-es/ lter # is:ppas po:adj is:incl is:pl
SFX aG lter lté·e·s/ lter # is:ppas po:adj is:incl is:pl
SFX aG lter lté-e-s/ lter # is:ppas po:adj is:incl is:pl

SFX aH Y 39
SFX aH er er/ gger # is:infi
SFX aH er ant/ gger # is:ppre
SFX aH er é/ gger # is:ppas is:1jsg is:epi is:inv
SFX aH er e/ gger # is:ipre is:spre is:1sg is:3sg
SFX aH er es/ gger # is:ipre is:spre is:2sg
SFX aH er ons/ gger # is:ipre is:1pl
SFX aH er ez/ gger # is:ipre is:2pl
SFX aH er ent/ gger # is:ipre is:spre is:3pl
SFX aH er ais/ gger # is:iimp is:1sg is:2sg
SFX aH er ait/ gger # is:iimp is:3sg
SFX aH er ions/ gger # is:iimp is:spre is:1pl
SFX aH er iez/ gger # is:iimp is:spre is:2pl
SFX aH er aient/ gger # is:iimp is:3pl
SFX aH er ai/ gger # is:ipsi is:1sg
SFX aH er as/ gger # is:ipsi is:2sg
SFX aH er a/ gger # is:ipsi is:3sg
SFX aH er âmes/ gger # is:ipsi is:1pl
SFX aH er âtes/ gger # is:ipsi is:2pl
SFX aH er èrent/ gger # is:ipsi is:3pl!
SFX aH er erai/ gger # is:ifut is:1sg
SFX aH er eras/ gger # is:ifut is:2sg
SFX aH er era/ gger # is:ifut is:3sg
SFX aH er erons/ gger # is:ifut is:1pl
SFX aH er erez/ gger # is:ifut is:2pl
SFX aH er eront/ gger # is:ifut is:3pl!
SFX aH er erais/ gger # is:cnd is:1sg is:2sg
SFX aH er erait/ gger # is:cnd is:3sg
SFX aH er erions/ gger # is:cnd is:1pl
SFX aH er eriez/ gger # is:cnd is:2pl
SFX aH er eraient/ gger # is:cnd is:3pl
SFX aH er asse/ gger # is:simp is:1sg
SFX aH er asses/ gger # is:simp is:2sg
SFX aH er ât/ gger # is:simp is:3sg
SFX aH er assions/ gger # is:simp is:1pl
SFX aH er assiez/ gger # is:simp is:2pl
SFX aH er assent/ gger # is:simp is:3pl
SFX aH er e/ gger # is:impe is:2sg
SFX aH er ons/ gger # is:impe is:1pl
SFX aH er ez/ gger # is:impe is:2pl

SFX aY Y 63
SFX aY neler neler/ neler # is:infi
SFX aY neler nelant/ neler # is:ppre
SFX aY neler nelé/ neler # is:ppas po:adj is:1jsg is:mas is:sg
SFX aY neler nelés/ neler # is:ppas po:adj is:mas is:pl
SFX aY neler nelée/ neler # is:ppas po:adj is:fem is:sg
SFX aY neler nelé·e/ neler # is:ppas po:adj is:incl is:sg
SFX aY neler nelées/ neler # is:ppas po:adj is:fem is:pl
SFX aY neler nelé·es/ neler # is:ppas po:adj is:incl is:pl
SFX aY éneler énelle/ éneler # is:ipre is:spre is:1sg is:3sg
SFX aY èneler énèle/ èneler # is:ipre is:spre is:1sg is:3sg
SFX aY éneler énelles/ éneler # is:ipre is:spre is:2sg
SFX aY èneler énèles/ èneler # is:ipre is:spre is:2sg
SFX aY neler nelons/ neler # is:ipre is:1pl
SFX aY neler nelez/ neler # is:ipre is:2pl
SFX aY éneler énellent/ éneler # is:ipre is:spre is:3pl
SFX aY èneler énèlent/ èneler # is:ipre is:spre is:3pl
SFX aY neler nelais/ neler # is:iimp is:1sg is:2sg
SFX aY neler nelait/ neler # is:iimp is:3sg
SFX aY neler nelions/ neler # is:iimp is:spre is:1pl
SFX aY neler neliez/ neler # is:iimp is:spre is:2pl
SFX aY neler nelaient/ neler # is:iimp is:3pl
SFX aY neler nelai/ neler # is:ipsi is:1sg
SFX aY neler nelas/ neler # is:ipsi is:2sg
SFX aY neler nela/ neler # is:ipsi is:3sg
SFX aY neler nelâmes/ neler # is:ipsi is:1pl
SFX aY neler nelâtes/ neler # is:ipsi is:2pl
SFX aY neler nelèrent/ neler # is:ipsi is:3pl!
SFX aY éneler énellerai/ éneler # is:ifut is:1sg
SFX aY èneler énèlerai/ èneler # is:ifut is:1sg
SFX aY éneler énelleras/ éneler # is:ifut is:2sg
SFX aY èneler énèleras/ èneler # is:ifut is:2sg
SFX aY éneler énellera/ éneler # is:ifut is:3sg
SFX aY èneler énèlera/ èneler # is:ifut is:3sg
SFX aY éneler énellerons/ éneler # is:ifut is:1pl
SFX aY èneler énèlerons/ èneler # is:ifut is:1pl
SFX aY éneler énellerez/ éneler # is:ifut is:2pl
SFX aY èneler énèlerez/ èneler # is:ifut is:2pl
SFX aY éneler énelleront/ éneler # is:ifut is:3pl!
SFX aY èneler énèleront/ èneler # is:ifut is:3pl!
SFX aY éneler énellerais/ éneler # is:cnd is:1sg is:2sg
SFX aY èneler énèlerais/ èneler # is:cnd is:1sg is:2sg
SFX aY éneler énellerait/ éneler # is:cnd is:3sg
SFX aY èneler énèlerait/ èneler # is:cnd is:3sg
SFX aY éneler énellerions/ éneler # is:cnd is:1pl
SFX aY èneler énèlerions/ èneler # is:cnd is:1pl
SFX aY éneler énelleriez/ éneler # is:cnd is:2pl
SFX aY èneler énèleriez/ èneler # is:cnd is:2pl
SFX aY éneler énelleraient/ éneler # is:cnd is:3pl
SFX aY èneler énèleraient/ èneler # is:cnd is:3pl
SFX aY neler nelasse/ neler # is:simp is:1sg
SFX aY neler nelasses/ neler # is:simp is:2sg
SFX aY neler nelât/ neler # is:simp is:3sg
SFX aY neler nelassions/ neler # is:simp is:1pl
SFX aY neler nelassiez/ neler # is:simp is:2pl
SFX aY neler nelassent/ neler # is:simp is:3pl
SFX aY éneler énelle/ éneler # is:impe is:2sg
SFX aY èneler énèle/ èneler # is:impe is:2sg
SFX aY neler nelons/ neler # is:impe is:1pl
SFX aY neler nelez/ neler # is:impe is:2pl
SFX aY neler nelé-e/ neler # is:ppas po:adj is:incl is:sg
SFX aY neler nelé-es/ neler # is:ppas po:adj is:incl is:pl
SFX aY neler nelé·e·s/ neler # is:ppas po:adj is:incl is:pl
SFX aY neler nelé-e-s/ neler # is:ppas po:adj is:incl is:pl

SFX aZ Y 63
SFX aZ teler teler/ teler # is:infi
SFX aZ teler telant/ teler # is:ppre
SFX aZ teler telé/ teler # is:ppas po:adj is:1jsg is:mas is:sg
SFX aZ teler telés/ teler # is:ppas po:adj is:mas is:pl
SFX aZ teler telée/ teler # is:ppas po:adj is:fem is:sg
SFX aZ teler telé·e/ teler # is:ppas po:adj is:incl is:sg
SFX aZ teler telées/ teler # is:ppas po:adj is:fem is:pl
SFX aZ teler telé·es/ teler # is:ppas po:adj is:incl is:pl
SFX aZ ételer ételle/ ételer # is:ipre is:spre is:1sg is:3sg
SFX aZ èteler étèle/ èteler # is:ipre is:spre is:1sg is:3sg
SFX aZ ételer ételles/ ételer # is:ipre is:spre is:2sg
SFX aZ èteler étèles/ èteler # is:ipre is:spre is:2sg
SFX aZ teler telons/ teler # is:ipre is:1pl
SFX aZ teler telez/ teler # is:ipre is:2pl
SFX aZ ételer étellent/ ételer # is:ipre is:spre is:3pl
SFX aZ èteler étèlent/ èteler # is:ipre is:spre is:3pl
SFX aZ teler telais/ teler # is:iimp is:1sg is:2sg
SFX aZ teler telait/ teler # is:iimp is:3sg
SFX aZ teler telions/ teler # is:iimp is:spre is:1pl
SFX aZ teler teliez/ teler # is:iimp is:spre is:2pl
SFX aZ teler telaient/ teler # is:iimp is:3pl
SFX aZ teler telai/ teler # is:ipsi is:1sg
SFX aZ teler telas/ teler # is:ipsi is:2sg
SFX aZ teler tela/ teler # is:ipsi is:3sg
SFX aZ teler telâmes/ teler # is:ipsi is:1pl
SFX aZ teler telâtes/ teler # is:ipsi is:2pl
SFX aZ teler telèrent/ teler # is:ipsi is:3pl!
SFX aZ ételer étellerai/ ételer # is:ifut is:1sg
SFX aZ èteler étèlerai/ èteler # is:ifut is:1sg
SFX aZ ételer ételleras/ ételer # is:ifut is:2sg
SFX aZ èteler étèleras/ èteler # is:ifut is:2sg
SFX aZ ételer étellera/ ételer # is:ifut is:3sg
SFX aZ èteler étèlera/ èteler # is:ifut is:3sg
SFX aZ ételer étellerons/ ételer # is:ifut is:1pl
SFX aZ èteler étèlerons/ èteler # is:ifut is:1pl
SFX aZ ételer étellerez/ ételer # is:ifut is:2pl
SFX aZ èteler étèlerez/ èteler # is:ifut is:2pl
SFX aZ ételer ételleront/ ételer # is:ifut is:3pl!
SFX aZ èteler étèleront/ èteler # is:ifut is:3pl!
SFX aZ ételer étellerais/ ételer # is:cnd is:1sg is:2sg
SFX aZ èteler étèlerais/ èteler # is:cnd is:1sg is:2sg
SFX aZ ételer étellerait/ ételer # is:cnd is:3sg
SFX aZ èteler étèlerait/ èteler # is:cnd is:3sg
SFX aZ ételer étellerions/ ételer # is:cnd is:1pl
SFX aZ èteler étèlerions/ èteler # is:cnd is:1pl
SFX aZ ételer ételleriez/ ételer # is:cnd is:2pl
SFX aZ èteler étèleriez/ èteler # is:cnd is:2pl
SFX aZ ételer ételleraient/ ételer # is:cnd is:3pl
SFX aZ èteler étèleraient/ èteler # is:cnd is:3pl
SFX aZ teler telasse/ teler # is:simp is:1sg
SFX aZ teler telasses/ teler # is:simp is:2sg
SFX aZ teler telât/ teler # is:simp is:3sg
SFX aZ teler telassions/ teler # is:simp is:1pl
SFX aZ teler telassiez/ teler # is:simp is:2pl
SFX aZ teler telassent/ teler # is:simp is:3pl
SFX aZ ételer ételle/ ételer # is:impe is:2sg
SFX aZ èteler étèle/ èteler # is:impe is:2sg
SFX aZ teler telons/ teler # is:impe is:1pl
SFX aZ teler telez/ teler # is:impe is:2pl
SFX aZ teler telé-e/ teler # is:ppas po:adj is:incl is:sg
SFX aZ teler telé-es/ teler # is:ppas po:adj is:incl is:pl
SFX aZ teler telé·e·s/ teler # is:ppas po:adj is:incl is:pl
SFX aZ teler telé-e-s/ teler # is:ppas po:adj is:incl is:pl

SFX dA Y 48
SFX dA peler peler/ peler # is:infi
SFX dA peler pelant/ peler # is:ppre
SFX dA peler pelé/ peler # is:ppas po:adj is:1jsg is:mas is:sg
SFX dA peler pelés/ peler # is:ppas po:adj is:mas is:pl
SFX dA peler pelée/ peler # is:ppas po:adj is:fem is:sg
SFX dA peler pelé·e/ peler # is:ppas po:adj is:incl is:sg
SFX dA peler pelées/ peler # is:ppas po:adj is:fem is:pl
SFX dA peler pelé·es/ peler # is:ppas po:adj is:incl is:pl
SFX dA peler pelle/ peler # is:ipre is:spre is:1sg is:3sg
SFX dA peler pelles/ peler # is:ipre is:spre is:2sg
SFX dA peler pelons/ peler # is:ipre is:1pl
SFX dA peler pelez/ peler # is:ipre is:2pl
SFX dA peler pellent/ peler # is:ipre is:spre is:3pl
SFX dA peler pelais/ peler # is:iimp is:1sg is:2sg
SFX dA peler pelait/ peler # is:iimp is:3sg
SFX dA peler pelions/ peler # is:iimp is:spre is:1pl
SFX dA peler peliez/ peler # is:iimp is:spre is:2pl
SFX dA peler pelaient/ peler # is:iimp is:3pl
SFX dA peler pelai/ peler # is:ipsi is:1sg
SFX dA peler pelas/ peler # is:ipsi is:2sg
SFX dA peler pela/ peler # is:ipsi is:3sg
SFX dA peler pelâmes/ peler # is:ipsi is:1pl
SFX dA peler pelâtes/ peler # is:ipsi is:2pl
SFX dA peler pelèrent/ peler # is:ipsi is:3pl!
SFX dA peler pellerai/ peler # is:ifut is:1sg
SFX dA peler pelleras/ peler # is:ifut is:2sg
SFX dA peler pellera/ peler # is:ifut is:3sg
SFX dA peler pellerons/ peler # is:ifut is:1pl
SFX dA peler pellerez/ peler # is:ifut is:2pl
SFX dA peler pelleront/ peler # is:ifut is:3pl!
SFX dA peler pellerais/ peler # is:cnd is:1sg is:2sg
SFX dA peler pellerait/ peler # is:cnd is:3sg
SFX dA peler pellerions/ peler # is:cnd is:1pl
SFX dA peler pelleriez/ peler # is:cnd is:2pl
SFX dA peler pelleraient/ peler # is:cnd is:3pl
SFX dA peler pelasse/ peler # is:simp is:1sg
SFX dA peler pelasses/ peler # is:simp is:2sg
SFX dA peler pelât/ peler # is:simp is:3sg
SFX dA peler pelassions/ peler # is:simp is:1pl
SFX dA peler pelassiez/ peler # is:simp is:2pl
SFX dA peler pelassent/ peler # is:simp is:3pl
SFX dA peler pelle/ peler # is:impe is:2sg
SFX dA peler pelons/ peler # is:impe is:1pl
SFX dA peler pelez/ peler # is:impe is:2pl
SFX dA peler pelé-e/ peler # is:ppas po:adj is:incl is:sg
SFX dA peler pelé-es/ peler # is:ppas po:adj is:incl is:pl
SFX dA peler pelé·e·s/ peler # is:ppas po:adj is:incl is:pl
SFX dA peler pelé-e-s/ peler # is:ppas po:adj is:incl is:pl

SFX f0 Y 33
SFX f0 ir ir/ ir # is:infi
SFX f0 ir issant/ ir # is:ppre
SFX f0 ir is/ ir # is:ipre is:ipsi is:1sg is:2sg
SFX f0 ir it/ ir # is:ipre is:ipsi is:3sg
SFX f0 ir issons/ ir # is:ipre is:1pl
SFX f0 ir issez/ ir # is:ipre is:2pl
SFX f0 ir issent/ ir # is:ipre is:spre is:simp is:3pl
SFX f0 ir issais/ ir # is:iimp is:1sg is:2sg
SFX f0 ir issait/ ir # is:iimp is:3sg
SFX f0 ir issions/ ir # is:iimp is:spre is:simp is:1pl
SFX f0 ir issiez/ ir # is:iimp is:spre is:simp is:2pl
SFX f0 ir issaient/ ir # is:iimp is:3pl
SFX f0 ir îmes/ ir # is:ipsi is:1pl
SFX f0 ir îtes/ ir # is:ipsi is:2pl
SFX f0 ir irent/ ir # is:ipsi is:3pl!
SFX f0 ir irai/ ir # is:ifut is:1sg
SFX f0 ir iras/ ir # is:ifut is:2sg
SFX f0 ir ira/ ir # is:ifut is:3sg
SFX f0 ir irons/ ir # is:ifut is:1pl
SFX f0 ir irez/ ir # is:ifut is:2pl
SFX f0 ir iront/ ir # is:ifut is:3pl!
SFX f0 ir irais/ ir # is:cnd is:1sg is:2sg
SFX f0 ir irait/ ir # is:cnd is:3sg
SFX f0 ir irions/ ir # is:cnd is:1pl
SFX f0 ir iriez/ ir # is:cnd is:2pl
SFX f0 ir iraient/ ir # is:cnd is:3pl
SFX f0 ir isse/ ir # is:spre is:simp is:1sg
SFX f0 ir isses/ ir # is:spre is:simp is:2sg
SFX f0 ir isse/ ir # is:spre is:3sg
SFX f0 ir ît/ ir # is:simp is:3sg
SFX f0 ir is/ ir # is:impe is:2sg
SFX f0 ir issons/ ir # is:impe is:1pl
SFX f0 ir issez/ ir # is:impe is:2pl

SFX fA Y 44
SFX fA aïr aïr/ aïr # is:infi
SFX fA aïr aïssant/ aïr # is:ppre
SFX fA aïr aï/ aïr # is:ppas po:adj is:mas is:sg
SFX fA aïr aïs/ aïr # is:ppas po:adj is:mas is:pl
SFX fA aïr aïe/ aïr # is:ppas po:adj is:fem is:sg
SFX fA aïr aï·e/ aïr # is:ppas po:adj is:incl is:sg
SFX fA aïr aïes/ aïr # is:ppas po:adj is:fem is:pl
SFX fA aïr aï·es/ aïr # is:ppas po:adj is:incl is:pl
SFX fA aïr ais/ aïr # is:ipre is:1sg is:2sg
SFX fA aïr ait/ aïr # is:ipre is:3sg
SFX fA aïr aïssons/ aïr # is:ipre is:1pl
SFX fA aïr aïssez/ aïr # is:ipre is:2pl
SFX fA aïr aïssent/ aïr # is:ipre is:spre is:simp is:3pl
SFX fA aïr aïssais/ aïr # is:iimp is:1sg is:2sg
SFX fA aïr aïssait/ aïr # is:iimp is:3sg
SFX fA aïr aïssions/ aïr # is:iimp is:spre is:simp is:1pl
SFX fA aïr aïssiez/ aïr # is:iimp is:spre is:simp is:2pl
SFX fA aïr aïssaient/ aïr # is:iimp is:3pl
SFX fA aïr aïs/ aïr # is:ipsi is:1sg is:2sg
SFX fA aïr aït/ aïr # is:ipsi is:simp is:3sg
SFX fA aïr aïmes/ aïr # is:ipsi is:1pl
SFX fA aïr aïtes/ aïr # is:ipsi is:2pl
SFX fA aïr aïrent/ aïr # is:ipsi is:3pl!
SFX fA aïr aïrai/ aïr # is:ifut is:1sg
SFX fA aïr aïras/ aïr # is:ifut is:2sg
SFX fA aïr aïra/ aïr # is:ifut is:3sg
SFX fA aïr aïrons/ aïr # is:ifut is:1pl
SFX fA aïr aïrez/ aïr # is:ifut is:2pl
SFX fA aïr aïront/ aïr # is:ifut is:3pl!
SFX fA aïr aïrais/ aïr # is:cnd is:1sg is:2sg
SFX fA aïr aïrait/ aïr # is:cnd is:3sg
SFX fA aïr aïrions/ aïr # is:cnd is:1pl
SFX fA aïr aïriez/ aïr # is:cnd is:2pl
SFX fA aïr aïraient/ aïr # is:cnd is:3pl
SFX fA aïr aïsse/ aïr # is:spre is:simp is:1sg
SFX fA aïr aïsses/ aïr # is:spre is:simp is:2sg
SFX fA aïr aïsse/ aïr # is:spre is:3sg
SFX fA aïr ais/ aïr # is:impe is:2sg
SFX fA aïr aïssons/ aïr # is:impe is:1pl
SFX fA aïr aïssez/ aïr # is:impe is:2pl
SFX fA aïr aï-e/ aïr # is:ppas po:adj is:incl is:sg
SFX fA aïr aï-es/ aïr # is:ppas po:adj is:incl is:pl
SFX fA aïr aï·e·s/ aïr # is:ppas po:adj is:incl is:pl
SFX fA aïr aï-e-s/ aïr # is:ppas po:adj is:incl is:pl

SFX fB Y 35
SFX fB haïr haïr/ aïr # is:infi
SFX fB haïr haïssant/ aïr # is:ppre
SFX fB haïr haï/ aïr # is:ppas po:adj is:mas is:sg
SFX fB haïr haïs/ aïr # is:ppas po:adj is:mas is:pl
SFX fB haïr haïe/ aïr # is:ppas po:adj is:fem is:sg
SFX fB haïr haï·e/ aïr # is:ppas po:adj is:incl is:sg
SFX fB haïr haïes/ aïr # is:ppas po:adj is:fem is:pl
SFX fB haïr haï·es/ aïr # is:ppas po:adj is:incl is:pl
SFX fB haïr hait/ aïr # is:ipre is:3sg
SFX fB haïr haïssons/ aïr # is:ipre is:1pl
SFX fB haïr haïssez/ aïr # is:ipre is:2pl
SFX fB haïr haïssent/ aïr # is:ipre is:spre is:simp is:3pl
SFX fB haïr haïssait/ aïr # is:iimp is:3sg
SFX fB haïr haïssions/ aïr # is:iimp is:spre is:simp is:1pl
SFX fB haïr haïssiez/ aïr # is:iimp is:spre is:simp is:2pl
SFX fB haïr haïssaient/ aïr # is:iimp is:3pl
SFX fB haïr haït/ aïr # is:ipsi is:simp is:3sg
SFX fB haïr haïmes/ aïr # is:ipsi is:1pl
SFX fB haïr haïtes/ aïr # is:ipsi is:2pl
SFX fB haïr haïrent/ aïr # is:ipsi is:3pl!
SFX fB haïr haïra/ aïr # is:ifut is:3sg
SFX fB haïr haïrons/ aïr # is:ifut is:1pl
SFX fB haïr haïrez/ aïr # is:ifut is:2pl
SFX fB haïr haïront/ aïr # is:ifut is:3pl!
SFX fB haïr haïrait/ aïr # is:cnd is:3sg
SFX fB haïr haïrions/ aïr # is:cnd is:1pl
SFX fB haïr haïriez/ aïr # is:cnd is:2pl
SFX fB haïr haïraient/ aïr # is:cnd is:3pl
SFX fB haïr haïsse/ aïr # is:spre is:3sg
SFX fB haïr haïssons/ aïr # is:impe is:1pl
SFX fB haïr haïssez/ aïr # is:impe is:2pl
SFX fB haïr haï-e/ aïr # is:ppas po:adj is:incl is:sg
SFX fB haïr haï-es/ aïr # is:ppas po:adj is:incl is:pl
SFX fB haïr haï·e·s/ aïr # is:ppas po:adj is:incl is:pl
SFX fB haïr haï-e-s/ aïr # is:ppas po:adj is:incl is:pl

SFX fC Y 17
SFX fC partir partir/ impartir # is:infi
SFX fC partir partissant/ impartir # is:ppre
SFX fC partir parti/ impartir # is:ppas po:adj is:mas is:sg
SFX fC partir partis/ impartir # is:ppas po:adj is:mas is:pl
SFX fC partir partie/ impartir # is:ppas po:adj is:fem is:sg
SFX fC partir parti·e/ impartir # is:ppas po:adj is:incl is:sg
SFX fC partir parties/ impartir # is:ppas po:adj is:fem is:pl
SFX fC partir parti·es/ impartir # is:ppas po:adj is:incl is:pl
SFX fC partir partis/ impartir # is:ipre is:1sg is:2sg
SFX fC partir partit/ impartir # is:ipre is:3sg
SFX fC partir partissons/ impartir # is:ipre is:1pl
SFX fC partir partissez/ impartir # is:ipre is:2pl
SFX fC partir partissent/ impartir # is:ipre is:3pl!
SFX fC partir parti-e/ impartir # is:ppas po:adj is:incl is:sg
SFX fC partir parti-es/ impartir # is:ppas po:adj is:incl is:pl
SFX fC partir parti·e·s/ impartir # is:ppas po:adj is:incl is:pl
SFX fC partir parti-e-s/ impartir # is:ppas po:adj is:incl is:pl

SFX fD Y 12
SFX fD ortir ortir/ sortir # is:infi
SFX fD ortir ortissant/ sortir # is:ppre
SFX fD ortir ortit/ sortir # is:ipre is:3sg
SFX fD ortir ortissent/ sortir # is:ipre is:spre is:simp is:3pl
SFX fD ortir ortissait/ sortir # is:iimp is:3sg
SFX fD ortir ortissaient/ sortir # is:iimp is:3pl
SFX fD ortir ortira/ sortir # is:ifut is:3sg
SFX fD ortir ortiront/ sortir # is:ifut is:3pl!
SFX fD ortir ortirait/ sortir # is:cnd is:3sg
SFX fD ortir ortiraient/ sortir # is:cnd is:3pl
SFX fD ortir ortisse/ sortir # is:spre is:3sg
SFX fD ortir ortît/ sortir # is:simp is:3sg

SFX fY Y 43
SFX fY uïr uïr/ uïr # is:infi
SFX fY uïr uïssant/ uïr # is:ppre
SFX fY uïr uï/ uïr # is:ppas po:adj is:mas is:sg
SFX fY uïr uïs/ uïr # is:ppas po:adj is:mas is:pl
SFX fY uïr uïe/ uïr # is:ppas po:adj is:fem is:sg
SFX fY uïr uï·e/ uïr # is:ppas po:adj is:incl is:sg
SFX fY uïr uïes/ uïr # is:ppas po:adj is:fem is:pl
SFX fY uïr uï·es/ uïr # is:ppas po:adj is:incl is:pl
SFX fY uïr uïs/ uïr # is:ipre is:ipsi is:1sg is:2sg
SFX fY uïr uït/ uïr # is:ipre is:ipsi is:3sg
SFX fY uïr uïssons/ uïr # is:ipre is:1pl
SFX fY uïr uïssez/ uïr # is:ipre is:2pl
SFX fY uïr uïssent/ uïr # is:ipre is:spre is:simp is:3pl
SFX fY uïr uïssais/ uïr # is:iimp is:1sg is:2sg
SFX fY uïr uïssait/ uïr # is:iimp is:3sg
SFX fY uïr uïssions/ uïr # is:iimp is:spre is:simp is:1pl
SFX fY uïr uïssiez/ uïr # is:iimp is:spre is:simp is:2pl
SFX fY uïr uïssaient/ uïr # is:iimp is:3pl
SFX fY uïr uîmes/ uïr # is:ipsi is:1pl
SFX fY uïr uîtes/ uïr # is:ipsi is:2pl
SFX fY uïr uïrent/ uïr # is:ipsi is:3pl!
SFX fY uïr uïrai/ uïr # is:ifut is:1sg
SFX fY uïr uïras/ uïr # is:ifut is:2sg
SFX fY uïr uïra/ uïr # is:ifut is:3sg
SFX fY uïr uïrons/ uïr # is:ifut is:1pl
SFX fY uïr uïrez/ uïr # is:ifut is:2pl
SFX fY uïr uïront/ uïr # is:ifut is:3pl!
SFX fY uïr uïrais/ uïr # is:cnd is:1sg is:2sg
SFX fY uïr uïrait/ uïr # is:cnd is:3sg
SFX fY uïr uïrions/ uïr # is:cnd is:1pl
SFX fY uïr uïriez/ uïr # is:cnd is:2pl
SFX fY uïr uïraient/ uïr # is:cnd is:3pl
SFX fY uïr uïsse/ uïr # is:spre is:simp is:1sg
SFX fY uïr uïsses/ uïr # is:spre is:simp is:2sg
SFX fY uïr uïsse/ uïr # is:spre is:3sg
SFX fY uïr uît/ uïr # is:simp is:3sg
SFX fY uïr uïs/ uïr # is:impe is:2sg
SFX fY uïr uïssons/ uïr # is:impe is:1pl
SFX fY uïr uïssez/ uïr # is:impe is:2pl
SFX fY uïr uï-e/ uïr # is:ppas po:adj is:incl is:sg
SFX fY uïr uï-es/ uïr # is:ppas po:adj is:incl is:pl
SFX fY uïr uï·e·s/ uïr # is:ppas po:adj is:incl is:pl
SFX fY uïr uï-e-s/ uïr # is:ppas po:adj is:incl is:pl

SFX p+ Y 20
SFX p+ er é/ er # is:ppas po:adj is:1jsg is:mas is:sg
SFX p+ er és/ er # is:ppas po:adj is:mas is:pl
SFX p+ er ée/ er # is:ppas po:adj is:fem is:sg
SFX p+ er é·e/ er # is:ppas po:adj is:incl is:sg
SFX p+ er ées/ er # is:ppas po:adj is:fem is:pl
SFX p+ er é·es/ er # is:ppas po:adj is:incl is:pl
SFX p+ ir i/ ir # is:ppas po:adj is:mas is:sg
SFX p+ ir is/ ir # is:ppas po:adj is:mas is:pl
SFX p+ ir ie/ ir # is:ppas po:adj is:fem is:sg
SFX p+ ir i·e/ ir # is:ppas po:adj is:incl is:sg
SFX p+ ir ies/ ir # is:ppas po:adj is:fem is:pl
SFX p+ ir i·es/ ir # is:ppas po:adj is:incl is:pl
SFX p+ er é-e/ er # is:ppas po:adj is:incl is:sg
SFX p+ er é-es/ er # is:ppas po:adj is:incl is:pl
SFX p+ ir i-e/ ir # is:ppas po:adj is:incl is:sg
SFX p+ ir i-es/ ir # is:ppas po:adj is:incl is:pl
SFX p+ er é·e·s/ er # is:ppas po:adj is:incl is:pl
SFX p+ ir i·e·s/ ir # is:ppas po:adj is:incl is:pl
SFX p+ er é-e-s/ er # is:ppas po:adj is:incl is:pl
SFX p+ ir i-e-s/ ir # is:ppas po:adj is:incl is:pl

SFX p. Y 2
SFX p. er é/ er # is:ppas is:1jsg is:epi is:inv
SFX p. ir i/ ir # is:ppas is:epi is:inv

SFX i0 Y 39
SFX i0 enir enir/ enir # is:infi
SFX i0 enir enant/ enir # is:ppre
SFX i0 enir iens/ enir # is:ipre is:1sg is:2sg
SFX i0 enir ient/ enir # is:ipre is:3sg
SFX i0 enir enons/ enir # is:ipre is:1pl
SFX i0 enir enez/ enir # is:ipre is:2pl
SFX i0 enir iennent/ enir # is:ipre is:spre is:3pl
SFX i0 enir enais/ enir # is:iimp is:1sg is:2sg
SFX i0 enir enait/ enir # is:iimp is:3sg
SFX i0 enir enions/ enir # is:iimp is:spre is:1pl
SFX i0 enir eniez/ enir # is:iimp is:spre is:2pl
SFX i0 enir enaient/ enir # is:iimp is:3pl
SFX i0 enir ins/ enir # is:ipsi is:1sg is:2sg
SFX i0 enir int/ enir # is:ipsi is:3sg
SFX i0 enir înmes/ enir # is:ipsi is:1pl
SFX i0 enir întes/ enir # is:ipsi is:2pl
SFX i0 enir inrent/ enir # is:ipsi is:3pl!
SFX i0 enir iendrai/ enir # is:ifut is:1sg
SFX i0 enir iendras/ enir # is:ifut is:2sg
SFX i0 enir iendra/ enir # is:ifut is:3sg
SFX i0 enir iendrons/ enir # is:ifut is:1pl
SFX i0 enir iendrez/ enir # is:ifut is:2pl
SFX i0 enir iendront/ enir # is:ifut is:3pl!
SFX i0 enir iendrais/ enir # is:cnd is:1sg is:2sg
SFX i0 enir iendrait/ enir # is:cnd is:3sg
SFX i0 enir iendrions/ enir # is:cnd is:1pl
SFX i0 enir iendriez/ enir # is:cnd is:2pl
SFX i0 enir iendraient/ enir # is:cnd is:3pl
SFX i0 enir ienne/ enir # is:spre is:1sg is:3sg
SFX i0 enir iennes/ enir # is:spre is:2sg
SFX i0 enir insse/ enir # is:simp is:1sg
SFX i0 enir insses/ enir # is:simp is:2sg
SFX i0 enir înt/ enir # is:simp is:3sg
SFX i0 enir inssions/ enir # is:simp is:1pl
SFX i0 enir inssiez/ enir # is:simp is:2pl
SFX i0 enir inssent/ enir # is:simp is:3pl
SFX i0 enir iens/ enir # is:impe is:2sg
SFX i0 enir enons/ enir # is:impe is:1pl
SFX i0 enir enez/ enir # is:impe is:2pl

SFX i5 Y 39
SFX i5 tir tir/ tir # is:infi
SFX i5 tir tant/ tir # is:ppre
SFX i5 tir s/ tir # is:ipre is:1sg is:2sg
SFX i5 tir t/ tir # is:ipre is:3sg
SFX i5 tir tons/ tir # is:ipre is:1pl
SFX i5 tir tez/ tir # is:ipre is:2pl
SFX i5 tir tent/ tir # is:ipre is:spre is:3pl
SFX i5 tir tais/ tir # is:iimp is:1sg is:2sg
SFX i5 tir tait/ tir # is:iimp is:3sg
SFX i5 tir tions/ tir # is:iimp is:spre is:1pl
SFX i5 tir tiez/ tir # is:iimp is:spre is:2pl
SFX i5 tir taient/ tir # is:iimp is:3pl
SFX i5 tir tis/ tir # is:ipsi is:1sg is:2sg
SFX i5 tir tit/ tir # is:ipsi is:3sg
SFX i5 tir tîmes/ tir # is:ipsi is:1pl
SFX i5 tir tîtes/ tir # is:ipsi is:2pl
SFX i5 tir tirent/ tir # is:ipsi is:3pl!
SFX i5 tir tirai/ tir # is:ifut is:1sg
SFX i5 tir tiras/ tir # is:ifut is:2sg
SFX i5 tir tira/ tir # is:ifut is:3sg
SFX i5 tir tirons/ tir # is:ifut is:1pl
SFX i5 tir tirez/ tir # is:ifut is:2pl
SFX i5 tir tiront/ tir # is:ifut is:3pl!
SFX i5 tir tirais/ tir # is:cnd is:1sg is:2sg
SFX i5 tir tirait/ tir # is:cnd is:3sg
SFX i5 tir tirions/ tir # is:cnd is:1pl
SFX i5 tir tiriez/ tir # is:cnd is:2pl
SFX i5 tir tiraient/ tir # is:cnd is:3pl
SFX i5 tir te/ tir # is:spre is:1sg is:3sg
SFX i5 tir tes/ tir # is:spre is:2sg
SFX i5 tir tisse/ tir # is:simp is:1sg
SFX i5 tir tisses/ tir # is:simp is:2sg
SFX i5 tir tît/ tir # is:simp is:3sg
SFX i5 tir tissions/ tir # is:simp is:1pl
SFX i5 tir tissiez/ tir # is:simp is:2pl
SFX i5 tir tissent/ tir # is:simp is:3pl
SFX i5 tir s/ tir # is:impe is:2sg
SFX i5 tir tons/ tir # is:impe is:1pl
SFX i5 tir tez/ tir # is:impe is:2pl

SFX iA Y 25
SFX iA dvenir dvenir/ venir # is:infi
SFX iA dvenir dvenant/ venir # is:ppre
SFX iA dvenir dvenu/ venir # is:ppas po:adj is:mas is:sg
SFX iA dvenir dvenus/ venir # is:ppas po:adj is:mas is:pl
SFX iA dvenir dvenue/ venir # is:ppas po:adj is:fem is:sg
SFX iA dvenir dvenu·e/ venir # is:ppas po:adj is:incl is:sg
SFX iA dvenir dvenues/ venir # is:ppas po:adj is:fem is:pl
SFX iA dvenir dvenu·es/ venir # is:ppas po:adj is:incl is:pl
SFX iA dvenir dvient/ venir # is:ipre is:3sg
SFX iA dvenir dviennent/ venir # is:ipre is:spre is:3pl
SFX iA dvenir dvenait/ venir # is:iimp is:3sg
SFX iA dvenir dvenaient/ venir # is:iimp is:3pl
SFX iA dvenir dvint/ venir # is:ipsi is:3sg
SFX iA dvenir dvinrent/ venir # is:ipsi is:3pl!
SFX iA dvenir dviendra/ venir # is:ifut is:3sg
SFX iA dvenir dviendront/ venir # is:ifut is:3pl!
SFX iA dvenir dviendrait/ venir # is:cnd is:3sg
SFX iA dvenir dviendraient/ venir # is:cnd is:3pl
SFX iA dvenir dvienne/ venir # is:spre is:3sg
SFX iA dvenir dvînt/ venir # is:simp is:3sg
SFX iA dvenir dvinssent/ venir # is:simp is:3pl
SFX iA dvenir dvenu-e/ venir # is:ppas po:adj is:incl is:sg
SFX iA dvenir dvenu-es/ venir # is:ppas po:adj is:incl is:pl
SFX iA dvenir dvenu·e·s/ venir # is:ppas po:adj is:incl is:pl
SFX iA dvenir dvenu-e-s/ venir # is:ppas po:adj is:incl is:pl

SFX iB Y 40
SFX iB partenir partenir/ tenir # is:infi
SFX iB partenir partenant/ tenir # is:ppre
SFX iB partenir partenu/ tenir # is:ppas is:epi is:inv
SFX iB partenir partiens/ tenir # is:ipre is:1sg is:2sg
SFX iB partenir partient/ tenir # is:ipre is:3sg
SFX iB partenir partenons/ tenir # is:ipre is:1pl
SFX iB partenir partenez/ tenir # is:ipre is:2pl
SFX iB partenir partiennent/ tenir # is:ipre is:spre is:3pl
SFX iB partenir partenais/ tenir # is:iimp is:1sg is:2sg
SFX iB partenir partenait/ tenir # is:iimp is:3sg
SFX iB partenir partenions/ tenir # is:iimp is:spre is:1pl
SFX iB partenir parteniez/ tenir # is:iimp is:spre is:2pl
SFX iB partenir partenaient/ tenir # is:iimp is:3pl
SFX iB partenir partins/ tenir # is:ipsi is:1sg is:2sg
SFX iB partenir partint/ tenir # is:ipsi is:3sg
SFX iB partenir partînmes/ tenir # is:ipsi is:1pl
SFX iB partenir partîntes/ tenir # is:ipsi is:2pl
SFX iB partenir partinrent/ tenir # is:ipsi is:3pl!
SFX iB partenir partiendrai/ tenir # is:ifut is:1sg
SFX iB partenir partiendras/ tenir # is:ifut is:2sg
SFX iB partenir partiendra/ tenir # is:ifut is:3sg
SFX iB partenir partiendrons/ tenir # is:ifut is:1pl
SFX iB partenir partiendrez/ tenir # is:ifut is:2pl
SFX iB partenir partiendront/ tenir # is:ifut is:3pl!
SFX iB partenir partiendrais/ tenir # is:cnd is:1sg is:2sg
SFX iB partenir partiendrait/ tenir # is:cnd is:3sg
SFX iB partenir partiendrions/ tenir # is:cnd is:1pl
SFX iB partenir partiendriez/ tenir # is:cnd is:2pl
SFX iB partenir partiendraient/ tenir # is:cnd is:3pl
SFX iB partenir partienne/ tenir # is:spre is:1sg is:3sg
SFX iB partenir partiennes/ tenir # is:spre is:2sg
SFX iB partenir partinsse/ tenir # is:simp is:1sg
SFX iB partenir partinsses/ tenir # is:simp is:2sg
SFX iB partenir partînt/ tenir # is:simp is:3sg
SFX iB partenir partinssions/ tenir # is:simp is:1pl
SFX iB partenir partinssiez/ tenir # is:simp is:2pl
SFX iB partenir partinssent/ tenir # is:simp is:3pl
SFX iB partenir partiens/ tenir # is:impe is:2sg
SFX iB partenir partenons/ tenir # is:impe is:1pl
SFX iB partenir partenez/ tenir # is:impe is:2pl

SFX iC Y 47
SFX iC rir rir/ [vf]rir # is:infi
SFX iC rir rant/ [vf]rir # is:ppre
SFX iC rir ert/ [vf]rir # is:ppas po:adj is:mas is:sg
SFX iC rir erts/ [vf]rir # is:ppas po:adj is:mas is:pl
SFX iC rir erte/ [vf]rir # is:ppas po:adj is:fem is:sg
SFX iC rir ert·e/ [vf]rir # is:ppas po:adj is:incl is:sg
SFX iC rir ertes/ [vf]rir # is:ppas po:adj is:fem is:pl
SFX iC rir ert·es/ [vf]rir # is:ppas po:adj is:incl is:pl
SFX iC rir re/ [vf]rir # is:ipre is:spre is:1sg is:3sg
SFX iC rir res/ [vf]rir # is:ipre is:spre is:2sg
SFX iC rir rons/ [vf]rir # is:ipre is:1pl
SFX iC rir rez/ [vf]rir # is:ipre is:2pl
SFX iC rir rent/ [vf]rir # is:ipre is:spre is:3pl
SFX iC rir rais/ [vf]rir # is:iimp is:1sg is:2sg
SFX iC rir rait/ [vf]rir # is:iimp is:3sg
SFX iC rir rions/ [vf]rir # is:iimp is:spre is:1pl
SFX iC rir riez/ [vf]rir # is:iimp is:spre is:2pl
SFX iC rir raient/ [vf]rir # is:iimp is:3pl
SFX iC rir ris/ [vf]rir # is:ipsi is:1sg is:2sg
SFX iC rir rit/ [vf]rir # is:ipsi is:3sg
SFX iC rir rîmes/ [vf]rir # is:ipsi is:1pl
SFX iC rir rîtes/ [vf]rir # is:ipsi is:2pl
SFX iC rir rirent/ [vf]rir # is:ipsi is:3pl!
SFX iC rir rirai/ [vf]rir # is:ifut is:1sg
SFX iC rir riras/ [vf]rir # is:ifut is:2sg
SFX iC rir rira/ [vf]rir # is:ifut is:3sg
SFX iC rir rirons/ [vf]rir # is:ifut is:1pl
SFX iC rir rirez/ [vf]rir # is:ifut is:2pl
SFX iC rir riront/ [vf]rir # is:ifut is:3pl!
SFX iC rir rirais/ [vf]rir # is:cnd is:1sg is:2sg
SFX iC rir rirait/ [vf]rir # is:cnd is:3sg
SFX iC rir ririons/ [vf]rir # is:cnd is:1pl
SFX iC rir ririez/ [vf]rir # is:cnd is:2pl
SFX iC rir riraient/ [vf]rir # is:cnd is:3pl
SFX iC rir risse/ [vf]rir # is:simp is:1sg
SFX iC rir risses/ [vf]rir # is:simp is:2sg
SFX iC rir rît/ [vf]rir # is:simp is:3sg
SFX iC rir rissions/ [vf]rir # is:simp is:1pl
SFX iC rir rissiez/ [vf]rir # is:simp is:2pl
SFX iC rir rissent/ [vf]rir # is:simp is:3pl
SFX iC rir re/ [vf]rir # is:impe is:2sg
SFX iC rir rons/ [vf]rir # is:impe is:1pl
SFX iC rir rez/ [vf]rir # is:impe is:2pl
SFX iC rir ert-e/ [vf]rir # is:ppas po:adj is:incl is:sg
SFX iC rir ert-es/ [vf]rir # is:ppas po:adj is:incl is:pl
SFX iC rir ert·e·s/ [vf]rir # is:ppas po:adj is:incl is:pl
SFX iC rir ert-e-s/ [vf]rir # is:ppas po:adj is:incl is:pl

SFX iD Y 49
SFX iD courir courir/ courir # is:infi
SFX iD courir courant/ courir # is:ppre
SFX iD courir couru/ courir # is:ppas po:adj is:mas is:sg
SFX iD courir courus/ courir # is:ppas po:adj is:mas is:pl
SFX iD courir courue/ courir # is:ppas po:adj is:fem is:sg
SFX iD courir couru·e/ courir # is:ppas po:adj is:incl is:sg
SFX iD courir courues/ courir # is:ppas po:adj is:fem is:pl
SFX iD courir couru·es/ courir # is:ppas po:adj is:incl is:pl
SFX iD courir cours/ courir # is:ipre is:1sg is:2sg
SFX iD courir court/ courir # is:ipre is:3sg
SFX iD courir courons/ courir # is:ipre is:1pl
SFX iD courir courez/ courir # is:ipre is:2pl
SFX iD courir courent/ courir # is:ipre is:spre is:3pl
SFX iD courir courais/ courir # is:iimp is:1sg is:2sg
SFX iD courir courait/ courir # is:iimp is:3sg
SFX iD courir courions/ courir # is:iimp is:spre is:1pl
SFX iD courir couriez/ courir # is:iimp is:spre is:2pl
SFX iD courir couraient/ courir # is:iimp is:3pl
SFX iD courir courus/ courir # is:ipsi is:1sg is:2sg
SFX iD courir courut/ courir # is:ipsi is:3sg
SFX iD courir courûmes/ courir # is:ipsi is:1pl
SFX iD courir courûtes/ courir # is:ipsi is:2pl
SFX iD courir coururent/ courir # is:ipsi is:3pl!
SFX iD courir courrai/ courir # is:ifut is:1sg
SFX iD courir courras/ courir # is:ifut is:2sg
SFX iD courir courra/ courir # is:ifut is:3sg
SFX iD courir courrons/ courir # is:ifut is:1pl
SFX iD courir courrez/ courir # is:ifut is:2pl
SFX iD courir courront/ courir # is:ifut is:3pl!
SFX iD courir courrais/ courir # is:cnd is:1sg is:2sg
SFX iD courir courrait/ courir # is:cnd is:3sg
SFX iD courir courrions/ courir # is:cnd is:1pl
SFX iD courir courriez/ courir # is:cnd is:2pl
SFX iD courir courraient/ courir # is:cnd is:3pl
SFX iD courir coure/ courir # is:spre is:1sg is:3sg
SFX iD courir coures/ courir # is:spre is:2sg
SFX iD courir courusse/ courir # is:simp is:1sg
SFX iD courir courusses/ courir # is:simp is:2sg
SFX iD courir courût/ courir # is:simp is:3sg
SFX iD courir courussions/ courir # is:simp is:1pl
SFX iD courir courussiez/ courir # is:simp is:2pl
SFX iD courir courussent/ courir # is:simp is:3pl
SFX iD courir cours/ courir # is:impe is:2sg
SFX iD courir courons/ courir # is:impe is:1pl
SFX iD courir courez/ courir # is:impe is:2pl
SFX iD courir couru-e/ courir # is:ppas po:adj is:incl is:sg
SFX iD courir couru-es/ courir # is:ppas po:adj is:incl is:pl
SFX iD courir couru·e·s/ courir # is:ppas po:adj is:incl is:pl
SFX iD courir couru-e-s/ courir # is:ppas po:adj is:incl is:pl

SFX iE Y 49
SFX iE ourir ourir/ courir # is:infi
SFX iE ourir ourant/ courir # is:ppre
SFX iE ourir ouru/ courir # is:ppas po:adj is:mas is:sg
SFX iE ourir ourus/ courir # is:ppas po:adj is:mas is:pl
SFX iE ourir ourue/ courir # is:ppas po:adj is:fem is:sg
SFX iE ourir ouru·e/ courir # is:ppas po:adj is:incl is:sg
SFX iE ourir ourues/ courir # is:ppas po:adj is:fem is:pl
SFX iE ourir ouru·es/ courir # is:ppas po:adj is:incl is:pl
SFX iE ourir ours/ courir # is:ipre is:1sg is:2sg
SFX iE ourir ourt/ courir # is:ipre is:3sg
SFX iE ourir ourons/ courir # is:ipre is:1pl
SFX iE ourir ourez/ courir # is:ipre is:2pl
SFX iE ourir ourent/ courir # is:ipre is:spre is:3pl
SFX iE ourir ourais/ courir # is:iimp is:1sg is:2sg
SFX iE ourir ourait/ courir # is:iimp is:3sg
SFX iE ourir ourions/ courir # is:iimp is:spre is:1pl
SFX iE ourir ouriez/ courir # is:iimp is:spre is:2pl
SFX iE ourir ouraient/ courir # is:iimp is:3pl
SFX iE ourir ourus/ courir # is:ipsi is:1sg is:2sg
SFX iE ourir ourut/ courir # is:ipsi is:3sg
SFX iE ourir ourûmes/ courir # is:ipsi is:1pl
SFX iE ourir ourûtes/ courir # is:ipsi is:2pl
SFX iE ourir oururent/ courir # is:ipsi is:3pl!
SFX iE ourir ourrai/ courir # is:ifut is:1sg
SFX iE ourir ourras/ courir # is:ifut is:2sg
SFX iE ourir ourra/ courir # is:ifut is:3sg
SFX iE ourir ourrons/ courir # is:ifut is:1pl
SFX iE ourir ourrez/ courir # is:ifut is:2pl
SFX iE ourir ourront/ courir # is:ifut is:3pl!
SFX iE ourir ourrais/ courir # is:cnd is:1sg is:2sg
SFX iE ourir ourrait/ courir # is:cnd is:3sg
SFX iE ourir ourrions/ courir # is:cnd is:1pl
SFX iE ourir ourriez/ courir # is:cnd is:2pl
SFX iE ourir ourraient/ courir # is:cnd is:3pl
SFX iE ourir oure/ courir # is:spre is:1sg is:3sg
SFX iE ourir oures/ courir # is:spre is:2sg
SFX iE ourir ourusse/ courir # is:simp is:1sg
SFX iE ourir ourusses/ courir # is:simp is:2sg
SFX iE ourir ourût/ courir # is:simp is:3sg
SFX iE ourir ourussions/ courir # is:simp is:1pl
SFX iE ourir ourussiez/ courir # is:simp is:2pl
SFX iE ourir ourussent/ courir # is:simp is:3pl
SFX iE ourir ours/ courir # is:impe is:2sg
SFX iE ourir ourons/ courir # is:impe is:1pl
SFX iE ourir ourez/ courir # is:impe is:2pl
SFX iE ourir ouru-e/ courir # is:ppas po:adj is:incl is:sg
SFX iE ourir ouru-es/ courir # is:ppas po:adj is:incl is:pl
SFX iE ourir ouru·e·s/ courir # is:ppas po:adj is:incl is:pl
SFX iE ourir ouru-e-s/ courir # is:ppas po:adj is:incl is:pl

SFX iF Y 49
SFX iF ervir ervir/ servir # is:infi
SFX iF ervir ervant/ servir # is:ppre
SFX iF ervir ervi/ servir # is:ppas po:adj is:mas is:sg
SFX iF ervir ervis/ servir # is:ppas po:adj is:mas is:pl
SFX iF ervir ervie/ servir # is:ppas po:adj is:fem is:sg
SFX iF ervir ervi·e/ servir # is:ppas po:adj is:incl is:sg
SFX iF ervir ervies/ servir # is:ppas po:adj is:fem is:pl
SFX iF ervir ervi·es/ servir # is:ppas po:adj is:incl is:pl
SFX iF ervir ers/ servir # is:ipre is:1sg is:2sg
SFX iF ervir ert/ servir # is:ipre is:3sg
SFX iF ervir ervons/ servir # is:ipre is:1pl
SFX iF ervir ervez/ servir # is:ipre is:2pl
SFX iF ervir ervent/ servir # is:ipre is:spre is:3pl
SFX iF ervir ervais/ servir # is:iimp is:1sg is:2sg
SFX iF ervir ervait/ servir # is:iimp is:3sg
SFX iF ervir ervions/ servir # is:iimp is:spre is:1pl
SFX iF ervir erviez/ servir # is:iimp is:spre is:2pl
SFX iF ervir ervaient/ servir # is:iimp is:3pl
SFX iF ervir ervis/ servir # is:ipsi is:1sg is:2sg
SFX iF ervir ervit/ servir # is:ipsi is:3sg
SFX iF ervir ervîmes/ servir # is:ipsi is:1pl
SFX iF ervir ervîtes/ servir # is:ipsi is:2pl
SFX iF ervir ervirent/ servir # is:ipsi is:3pl!
SFX iF ervir ervirai/ servir # is:ifut is:1sg
SFX iF ervir erviras/ servir # is:ifut is:2sg
SFX iF ervir ervira/ servir # is:ifut is:3sg
SFX iF ervir ervirons/ servir # is:ifut is:1pl
SFX iF ervir ervirez/ servir # is:ifut is:2pl
SFX iF ervir erviront/ servir # is:ifut is:3pl!
SFX iF ervir ervirais/ servir # is:cnd is:1sg is:2sg
SFX iF ervir ervirait/ servir # is:cnd is:3sg
SFX iF ervir ervirions/ servir # is:cnd is:1pl
SFX iF ervir erviriez/ servir # is:cnd is:2pl
SFX iF ervir erviraient/ servir # is:cnd is:3pl
SFX iF ervir erve/ servir # is:spre is:1sg is:3sg
SFX iF ervir erves/ servir # is:spre is:2sg
SFX iF ervir ervisse/ servir # is:simp is:1sg
SFX iF ervir ervisses/ servir # is:simp is:2sg
SFX iF ervir ervît/ servir # is:simp is:3sg
SFX iF ervir ervissions/ servir # is:simp is:1pl
SFX iF ervir ervissiez/ servir # is:simp is:2pl
SFX iF ervir ervissent/ servir # is:simp is:3pl
SFX iF ervir ers/ servir # is:impe is:2sg
SFX iF ervir ervons/ servir # is:impe is:1pl
SFX iF ervir ervez/ servir # is:impe is:2pl
SFX iF ervir ervi-e/ servir # is:ppas po:adj is:incl is:sg
SFX iF ervir ervi-es/ servir # is:ppas po:adj is:incl is:pl
SFX iF ervir ervi·e·s/ servir # is:ppas po:adj is:incl is:pl
SFX iF ervir ervi-e-s/ servir # is:ppas po:adj is:incl is:pl

SFX iG Y 49
SFX iG êtir êtir/ vêtir # is:infi
SFX iG êtir êtant/ vêtir # is:ppre
SFX iG êtir êtu/ vêtir # is:ppas po:adj is:mas is:sg
SFX iG êtir êtus/ vêtir # is:ppas po:adj is:mas is:pl
SFX iG êtir êtue/ vêtir # is:ppas po:adj is:fem is:sg
SFX iG êtir êtu·e/ vêtir # is:ppas po:adj is:incl is:sg
SFX iG êtir êtues/ vêtir # is:ppas po:adj is:fem is:pl
SFX iG êtir êtu·es/ vêtir # is:ppas po:adj is:incl is:pl
SFX iG êtir êts/ vêtir # is:ipre is:1sg is:2sg
SFX iG êtir êt/ vêtir # is:ipre is:3sg
SFX iG êtir êtons/ vêtir # is:ipre is:1pl
SFX iG êtir êtez/ vêtir # is:ipre is:2pl
SFX iG êtir êtent/ vêtir # is:ipre is:spre is:3pl
SFX iG êtir êtais/ vêtir # is:iimp is:1sg is:2sg
SFX iG êtir êtait/ vêtir # is:iimp is:3sg
SFX iG êtir êtions/ vêtir # is:iimp is:spre is:1pl
SFX iG êtir êtiez/ vêtir # is:iimp is:spre is:2pl
SFX iG êtir êtaient/ vêtir # is:iimp is:3pl
SFX iG êtir êtis/ vêtir # is:ipsi is:1sg is:2sg
SFX iG êtir êtit/ vêtir # is:ipsi is:3sg
SFX iG êtir êtîmes/ vêtir # is:ipsi is:1pl
SFX iG êtir êtîtes/ vêtir # is:ipsi is:2pl
SFX iG êtir êtirent/ vêtir # is:ipsi is:3pl!
SFX iG êtir êtirai/ vêtir # is:ifut is:1sg
SFX iG êtir êtiras/ vêtir # is:ifut is:2sg
SFX iG êtir êtira/ vêtir # is:ifut is:3sg
SFX iG êtir êtirons/ vêtir # is:ifut is:1pl
SFX iG êtir êtirez/ vêtir # is:ifut is:2pl
SFX iG êtir êtiront/ vêtir # is:ifut is:3pl!
SFX iG êtir êtirais/ vêtir # is:cnd is:1sg is:2sg
SFX iG êtir êtirait/ vêtir # is:cnd is:3sg
SFX iG êtir êtirions/ vêtir # is:cnd is:1pl
SFX iG êtir êtiriez/ vêtir # is:cnd is:2pl
SFX iG êtir êtiraient/ vêtir # is:cnd is:3pl
SFX iG êtir ête/ vêtir # is:spre is:1sg is:3sg
SFX iG êtir êtes/ vêtir # is:spre is:2sg
SFX iG êtir êtisse/ vêtir # is:simp is:1sg
SFX iG êtir êtisses/ vêtir # is:simp is:2sg
SFX iG êtir êtît/ vêtir # is:simp is:3sg
SFX iG êtir êtissions/ vêtir # is:simp is:1pl
SFX iG êtir êtissiez/ vêtir # is:simp is:2pl
SFX iG êtir êtissent/ vêtir # is:simp is:3pl
SFX iG êtir êts/ vêtir # is:impe is:2sg
SFX iG êtir êtons/ vêtir # is:impe is:1pl
SFX iG êtir êtez/ vêtir # is:impe is:2pl
SFX iG êtir êtu-e/ vêtir # is:ppas po:adj is:incl is:sg
SFX iG êtir êtu-es/ vêtir # is:ppas po:adj is:incl is:pl
SFX iG êtir êtu·e·s/ vêtir # is:ppas po:adj is:incl is:pl
SFX iG êtir êtu-e-s/ vêtir # is:ppas po:adj is:incl is:pl

SFX iI Y 40
SFX iI ormir ormir/ dormir # is:infi
SFX iI ormir ormant/ dormir # is:ppre
SFX iI ormir ormi/ dormir # is:ppas is:epi is:inv
SFX iI ormir ors/ dormir # is:ipre is:1sg is:2sg
SFX iI ormir ort/ dormir # is:ipre is:3sg
SFX iI ormir ormons/ dormir # is:ipre is:1pl
SFX iI ormir ormez/ dormir # is:ipre is:2pl
SFX iI ormir orment/ dormir # is:ipre is:spre is:3pl
SFX iI ormir ormais/ dormir # is:iimp is:1sg is:2sg
SFX iI ormir ormait/ dormir # is:iimp is:3sg
SFX iI ormir ormions/ dormir # is:iimp is:spre is:1pl
SFX iI ormir ormiez/ dormir # is:iimp is:spre is:2pl
SFX iI ormir ormaient/ dormir # is:iimp is:3pl
SFX iI ormir ormis/ dormir # is:ipsi is:1sg is:2sg
SFX iI ormir ormit/ dormir # is:ipsi is:3sg
SFX iI ormir ormîmes/ dormir # is:ipsi is:1pl
SFX iI ormir ormîtes/ dormir # is:ipsi is:2pl
SFX iI ormir ormirent/ dormir # is:ipsi is:3pl!
SFX iI ormir ormirai/ dormir # is:ifut is:1sg
SFX iI ormir ormiras/ dormir # is:ifut is:2sg
SFX iI ormir ormira/ dormir # is:ifut is:3sg
SFX iI ormir ormirons/ dormir # is:ifut is:1pl
SFX iI ormir ormirez/ dormir # is:ifut is:2pl
SFX iI ormir ormiront/ dormir # is:ifut is:3pl!
SFX iI ormir ormirais/ dormir # is:cnd is:1sg is:2sg
SFX iI ormir ormirait/ dormir # is:cnd is:3sg
SFX iI ormir ormirions/ dormir # is:cnd is:1pl
SFX iI ormir ormiriez/ dormir # is:cnd is:2pl
SFX iI ormir ormiraient/ dormir # is:cnd is:3pl
SFX iI ormir orme/ dormir # is:spre is:1sg is:3sg
SFX iI ormir ormes/ dormir # is:spre is:2sg
SFX iI ormir ormisse/ dormir # is:simp is:1sg
SFX iI ormir ormisses/ dormir # is:simp is:2sg
SFX iI ormir ormît/ dormir # is:simp is:3sg
SFX iI ormir ormissions/ dormir # is:simp is:1pl
SFX iI ormir ormissiez/ dormir # is:simp is:2pl
SFX iI ormir ormissent/ dormir # is:simp is:3pl
SFX iI ormir ors/ dormir # is:impe is:2sg
SFX iI ormir ormons/ dormir # is:impe is:1pl
SFX iI ormir ormez/ dormir # is:impe is:2pl

SFX iJ Y 49
SFX iJ dormir dormir/ dormir # is:infi
SFX iJ dormir dormant/ dormir # is:ppre
SFX iJ dormir dormi/ dormir # is:ppas po:adj is:mas is:sg
SFX iJ dormir dormis/ dormir # is:ppas po:adj is:mas is:pl
SFX iJ dormir dormie/ dormir # is:ppas po:adj is:fem is:sg
SFX iJ dormir dormi·e/ dormir # is:ppas po:adj is:incl is:sg
SFX iJ dormir dormies/ dormir # is:ppas po:adj is:fem is:pl
SFX iJ dormir dormi·es/ dormir # is:ppas po:adj is:incl is:pl
SFX iJ dormir dors/ dormir # is:ipre is:1sg is:2sg
SFX iJ dormir dort/ dormir # is:ipre is:3sg
SFX iJ dormir dormons/ dormir # is:ipre is:1pl
SFX iJ dormir dormez/ dormir # is:ipre is:2pl
SFX iJ dormir dorment/ dormir # is:ipre is:spre is:3pl
SFX iJ dormir dormais/ dormir # is:iimp is:1sg is:2sg
SFX iJ dormir dormait/ dormir # is:iimp is:3sg
SFX iJ dormir dormions/ dormir # is:iimp is:spre is:1pl
SFX iJ dormir dormiez/ dormir # is:iimp is:spre is:2pl
SFX iJ dormir dormaient/ dormir # is:iimp is:3pl
SFX iJ dormir dormis/ dormir # is:ipsi is:1sg is:2sg
SFX iJ dormir dormit/ dormir # is:ipsi is:3sg
SFX iJ dormir dormîmes/ dormir # is:ipsi is:1pl
SFX iJ dormir dormîtes/ dormir # is:ipsi is:2pl
SFX iJ dormir dormirent/ dormir # is:ipsi is:3pl!
SFX iJ dormir dormirai/ dormir # is:ifut is:1sg
SFX iJ dormir dormiras/ dormir # is:ifut is:2sg
SFX iJ dormir dormira/ dormir # is:ifut is:3sg
SFX iJ dormir dormirons/ dormir # is:ifut is:1pl
SFX iJ dormir dormirez/ dormir # is:ifut is:2pl
SFX iJ dormir dormiront/ dormir # is:ifut is:3pl!
SFX iJ dormir dormirais/ dormir # is:cnd is:1sg is:2sg
SFX iJ dormir dormirait/ dormir # is:cnd is:3sg
SFX iJ dormir dormirions/ dormir # is:cnd is:1pl
SFX iJ dormir dormiriez/ dormir # is:cnd is:2pl
SFX iJ dormir dormiraient/ dormir # is:cnd is:3pl
SFX iJ dormir dorme/ dormir # is:spre is:1sg is:3sg
SFX iJ dormir dormes/ dormir # is:spre is:2sg
SFX iJ dormir dormisse/ dormir # is:simp is:1sg
SFX iJ dormir dormisses/ dormir # is:simp is:2sg
SFX iJ dormir dormît/ dormir # is:simp is:3sg
SFX iJ dormir dormissions/ dormir # is:simp is:1pl
SFX iJ dormir dormissiez/ dormir # is:simp is:2pl
SFX iJ dormir dormissent/ dormir # is:simp is:3pl
SFX iJ dormir dors/ dormir # is:impe is:2sg
SFX iJ dormir dormons/ dormir # is:impe is:1pl
SFX iJ dormir dormez/ dormir # is:impe is:2pl
SFX iJ dormir dormi-e/ dormir # is:ppas po:adj is:incl is:sg
SFX iJ dormir dormi-es/ dormir # is:ppas po:adj is:incl is:pl
SFX iJ dormir dormi·e·s/ dormir # is:ppas po:adj is:incl is:pl
SFX iJ dormir dormi-e-s/ dormir # is:ppas po:adj is:incl is:pl

SFX iK Y 48
SFX iK quérir quérir/ quérir # is:infi
SFX iK quérir quérant/ quérir # is:ppre
SFX iK quérir quis/ quérir # is:ppas po:adj is:mas is:inv
SFX iK quérir quise/ quérir # is:ppas po:adj is:fem is:sg
SFX iK quérir quis·e/ quérir # is:ppas po:adj is:incl is:sg
SFX iK quérir quises/ quérir # is:ppas po:adj is:fem is:pl
SFX iK quérir quis·es/ quérir # is:ppas po:adj is:incl is:pl
SFX iK quérir quiers/ quérir # is:ipre is:1sg is:2sg
SFX iK quérir quiert/ quérir # is:ipre is:3sg
SFX iK quérir quérons/ quérir # is:ipre is:1pl
SFX iK quérir quérez/ quérir # is:ipre is:2pl
SFX iK quérir quièrent/ quérir # is:ipre is:spre is:3pl
SFX iK quérir quérais/ quérir # is:iimp is:1sg is:2sg
SFX iK quérir quérait/ quérir # is:iimp is:3sg
SFX iK quérir quérions/ quérir # is:iimp is:spre is:1pl
SFX iK quérir quériez/ quérir # is:iimp is:spre is:2pl
SFX iK quérir quéraient/ quérir # is:iimp is:3pl
SFX iK quérir quis/ quérir # is:ipsi is:1sg is:2sg
SFX iK quérir quit/ quérir # is:ipsi is:3sg
SFX iK quérir quîmes/ quérir # is:ipsi is:1pl
SFX iK quérir quîtes/ quérir # is:ipsi is:2pl
SFX iK quérir quirent/ quérir # is:ipsi is:3pl!
SFX iK quérir querrai/ quérir # is:ifut is:1sg
SFX iK quérir querras/ quérir # is:ifut is:2sg
SFX iK quérir querra/ quérir # is:ifut is:3sg
SFX iK quérir querrons/ quérir # is:ifut is:1pl
SFX iK quérir querrez/ quérir # is:ifut is:2pl
SFX iK quérir querront/ quérir # is:ifut is:3pl!
SFX iK quérir querrais/ quérir # is:cnd is:1sg is:2sg
SFX iK quérir querrait/ quérir # is:cnd is:3sg
SFX iK quérir querrions/ quérir # is:cnd is:1pl
SFX iK quérir querriez/ quérir # is:cnd is:2pl
SFX iK quérir querraient/ quérir # is:cnd is:3pl
SFX iK quérir quière/ quérir # is:spre is:1sg is:3sg
SFX iK quérir quières/ quérir # is:spre is:2sg
SFX iK quérir quisse/ quérir # is:simp is:1sg
SFX iK quérir quisses/ quérir # is:simp is:2sg
SFX iK quérir quît/ quérir # is:simp is:3sg
SFX iK quérir quissions/ quérir # is:simp is:1pl
SFX iK quérir quissiez/ quérir # is:simp is:2pl
SFX iK quérir quissent/ quérir # is:simp is:3pl
SFX iK quérir quiers/ quérir # is:impe is:2sg
SFX iK quérir quérons/ quérir # is:impe is:1pl
SFX iK quérir quérez/ quérir # is:impe is:2pl
SFX iK quérir quis-e/ quérir # is:ppas po:adj is:incl is:sg
SFX iK quérir quis-es/ quérir # is:ppas po:adj is:incl is:pl
SFX iK quérir quis·e·s/ quérir # is:ppas po:adj is:incl is:pl
SFX iK quérir quis-e-s/ quérir # is:ppas po:adj is:incl is:pl

SFX iM Y 48
SFX iM quérir quérir/ quérir # is:infi
SFX iM quérir quérant/ quérir # is:ppre
SFX iM quérir quis/ quérir # is:ppas po:adj is:mas is:inv
SFX iM quérir quise/ quérir # is:ppas po:adj is:fem is:sg
SFX iM quérir quis·e/ quérir # is:ppas po:adj is:incl is:sg
SFX iM quérir quises/ quérir # is:ppas po:adj is:fem is:pl
SFX iM quérir quis·es/ quérir # is:ppas po:adj is:incl is:pl
SFX iM quérir quiers/ quérir # is:ipre is:1sg is:2sg
SFX iM quérir quiert/ quérir # is:ipre is:3sg
SFX iM quérir quérons/ quérir # is:ipre is:1pl
SFX iM quérir quérez/ quérir # is:ipre is:2pl
SFX iM quérir quièrent/ quérir # is:ipre is:spre is:3pl
SFX iM quérir quérais/ quérir # is:iimp is:1sg is:2sg
SFX iM quérir quérait/ quérir # is:iimp is:3sg
SFX iM quérir quérions/ quérir # is:iimp is:spre is:1pl
SFX iM quérir quériez/ quérir # is:iimp is:spre is:2pl
SFX iM quérir quéraient/ quérir # is:iimp is:3pl
SFX iM quérir quis/ quérir # is:ipsi is:1sg is:2sg
SFX iM quérir quit/ quérir # is:ipsi is:3sg
SFX iM quérir quîmes/ quérir # is:ipsi is:1pl
SFX iM quérir quîtes/ quérir # is:ipsi is:2pl
SFX iM quérir quirent/ quérir # is:ipsi is:3pl!
SFX iM quérir querrai/ quérir # is:ifut is:1sg
SFX iM quérir querras/ quérir # is:ifut is:2sg
SFX iM quérir querra/ quérir # is:ifut is:3sg
SFX iM quérir querrons/ quérir # is:ifut is:1pl
SFX iM quérir querrez/ quérir # is:ifut is:2pl
SFX iM quérir querront/ quérir # is:ifut is:3pl!
SFX iM quérir querrais/ quérir # is:cnd is:1sg is:2sg
SFX iM quérir querrait/ quérir # is:cnd is:3sg
SFX iM quérir querrions/ quérir # is:cnd is:1pl
SFX iM quérir querriez/ quérir # is:cnd is:2pl
SFX iM quérir querraient/ quérir # is:cnd is:3pl
SFX iM quérir quière/ quérir # is:spre is:1sg is:3sg
SFX iM quérir quières/ quérir # is:spre is:2sg
SFX iM quérir quisse/ quérir # is:simp is:1sg
SFX iM quérir quisses/ quérir # is:simp is:2sg
SFX iM quérir quît/ quérir # is:simp is:3sg
SFX iM quérir quissions/ quérir # is:simp is:1pl
SFX iM quérir quissiez/ quérir # is:simp is:2pl
SFX iM quérir quissent/ quérir # is:simp is:3pl
SFX iM quérir quiers/ quérir # is:impe is:2sg
SFX iM quérir quérons/ quérir # is:impe is:1pl
SFX iM quérir quérez/ quérir # is:impe is:2pl
SFX iM quérir quis-e/ quérir # is:ppas po:adj is:incl is:sg
SFX iM quérir quis-es/ quérir # is:ppas po:adj is:incl is:pl
SFX iM quérir quis·e·s/ quérir # is:ppas po:adj is:incl is:pl
SFX iM quérir quis-e-s/ quérir # is:ppas po:adj is:incl is:pl

SFX iN Y 47
SFX iN uir uir/ fuir # is:infi
SFX iN uir uyant/ fuir # is:ppre
SFX iN uir ui/ fuir # is:ppas po:adj is:mas is:sg
SFX iN uir uis/ fuir # is:ppas po:adj is:mas is:pl
SFX iN uir uie/ fuir # is:ppas po:adj is:fem is:sg
SFX iN uir ui·e/ fuir # is:ppas po:adj is:incl is:sg
SFX iN uir uies/ fuir # is:ppas po:adj is:fem is:pl
SFX iN uir ui·es/ fuir # is:ppas po:adj is:incl is:pl
SFX iN uir uis/ fuir # is:ipre is:ipsi is:1sg is:2sg
SFX iN uir uit/ fuir # is:ipre is:ipsi is:3sg
SFX iN uir uyons/ fuir # is:ipre is:1pl
SFX iN uir uyez/ fuir # is:ipre is:2pl
SFX iN uir uient/ fuir # is:ipre is:spre is:3pl
SFX iN uir uyais/ fuir # is:iimp is:1sg is:2sg
SFX iN uir uyait/ fuir # is:iimp is:3sg
SFX iN uir uyions/ fuir # is:iimp is:spre is:1pl
SFX iN uir uyiez/ fuir # is:iimp is:spre is:2pl
SFX iN uir uyaient/ fuir # is:iimp is:3pl
SFX iN uir uîmes/ fuir # is:ipsi is:1pl
SFX iN uir uîtes/ fuir # is:ipsi is:2pl
SFX iN uir uirent/ fuir # is:ipsi is:3pl!
SFX iN uir uirai/ fuir # is:ifut is:1sg
SFX iN uir uiras/ fuir # is:ifut is:2sg
SFX iN uir uira/ fuir # is:ifut is:3sg
SFX iN uir uirons/ fuir # is:ifut is:1pl
SFX iN uir uirez/ fuir # is:ifut is:2pl
SFX iN uir uiront/ fuir # is:ifut is:3pl!
SFX iN uir uirais/ fuir # is:cnd is:1sg is:2sg
SFX iN uir uirait/ fuir # is:cnd is:3sg
SFX iN uir uirions/ fuir # is:cnd is:1pl
SFX iN uir uiriez/ fuir # is:cnd is:2pl
SFX iN uir uiraient/ fuir # is:cnd is:3pl
SFX iN uir uie/ fuir # is:spre is:1sg is:3sg
SFX iN uir uies/ fuir # is:spre is:2sg
SFX iN uir uisse/ fuir # is:simp is:1sg
SFX iN uir uisses/ fuir # is:simp is:2sg
SFX iN uir uît/ fuir # is:simp is:3sg
SFX iN uir uissions/ fuir # is:simp is:1pl
SFX iN uir uissiez/ fuir # is:simp is:2pl
SFX iN uir uissent/ fuir # is:simp is:3pl
SFX iN uir uis/ fuir # is:impe is:2sg
SFX iN uir uyons/ fuir # is:impe is:1pl
SFX iN uir uyez/ fuir # is:impe is:2pl
SFX iN uir ui-e/ fuir # is:ppas po:adj is:incl is:sg
SFX iN uir ui-es/ fuir # is:ppas po:adj is:incl is:pl
SFX iN uir ui·e·s/ fuir # is:ppas po:adj is:incl is:pl
SFX iN uir ui-e-s/ fuir # is:ppas po:adj is:incl is:pl

SFX iO Y 47
SFX iO fuir fuir/ enfuir # is:infi
SFX iO fuir fuyant/ enfuir # is:ppre
SFX iO fuir fui/ enfuir # is:ppas po:adj is:mas is:sg
SFX iO fuir fuis/ enfuir # is:ppas po:adj is:mas is:pl
SFX iO fuir fuie/ enfuir # is:ppas po:adj is:fem is:sg
SFX iO fuir fui·e/ enfuir # is:ppas po:adj is:incl is:sg
SFX iO fuir fuies/ enfuir # is:ppas po:adj is:fem is:pl
SFX iO fuir fui·es/ enfuir # is:ppas po:adj is:incl is:pl
SFX iO fuir fuis/ enfuir # is:ipre is:ipsi is:1sg is:2sg
SFX iO fuir fuit/ enfuir # is:ipre is:ipsi is:3sg
SFX iO fuir fuyons/ enfuir # is:ipre is:1pl
SFX iO fuir fuyez/ enfuir # is:ipre is:2pl
SFX iO fuir fuient/ enfuir # is:ipre is:spre is:3pl
SFX iO fuir fuyais/ enfuir # is:iimp is:1sg is:2sg
SFX iO fuir fuyait/ enfuir # is:iimp is:3sg
SFX iO fuir fuyions/ enfuir # is:iimp is:spre is:1pl
SFX iO fuir fuyiez/ enfuir # is:iimp is:spre is:2pl
SFX iO fuir fuyaient/ enfuir # is:iimp is:3pl
SFX iO fuir fuîmes/ enfuir # is:ipsi is:1pl
SFX iO fuir fuîtes/ enfuir # is:ipsi is:2pl
SFX iO fuir fuirent/ enfuir # is:ipsi is:3pl!
SFX iO fuir fuirai/ enfuir # is:ifut is:1sg
SFX iO fuir fuiras/ enfuir # is:ifut is:2sg
SFX iO fuir fuira/ enfuir # is:ifut is:3sg
SFX iO fuir fuirons/ enfuir # is:ifut is:1pl
SFX iO fuir fuirez/ enfuir # is:ifut is:2pl
SFX iO fuir fuiront/ enfuir # is:ifut is:3pl!
SFX iO fuir fuirais/ enfuir # is:cnd is:1sg is:2sg
SFX iO fuir fuirait/ enfuir # is:cnd is:3sg
SFX iO fuir fuirions/ enfuir # is:cnd is:1pl
SFX iO fuir fuiriez/ enfuir # is:cnd is:2pl
SFX iO fuir fuiraient/ enfuir # is:cnd is:3pl
SFX iO fuir fuie/ enfuir # is:spre is:1sg is:3sg
SFX iO fuir fuies/ enfuir # is:spre is:2sg
SFX iO fuir fuisse/ enfuir # is:simp is:1sg
SFX iO fuir fuisses/ enfuir # is:simp is:2sg
SFX iO fuir fuît/ enfuir # is:simp is:3sg
SFX iO fuir fuissions/ enfuir # is:simp is:1pl
SFX iO fuir fuissiez/ enfuir # is:simp is:2pl
SFX iO fuir fuissent/ enfuir # is:simp is:3pl
SFX iO fuir fuis/ enfuir # is:impe is:2sg
SFX iO fuir fuyons/ enfuir # is:impe is:1pl
SFX iO fuir fuyez/ enfuir # is:impe is:2pl
SFX iO fuir fui-e/ enfuir # is:ppas po:adj is:incl is:sg
SFX iO fuir fui-es/ enfuir # is:ppas po:adj is:incl is:pl
SFX iO fuir fui·e·s/ enfuir # is:ppas po:adj is:incl is:pl
SFX iO fuir fui-e-s/ enfuir # is:ppas po:adj is:incl is:pl

SFX iP Y 49
SFX iP ourir ourir/ mourir # is:infi
SFX iP ourir ourant/ mourir # is:ppre
SFX iP ourir ort/ mourir # is:ppas po:adj is:mas is:sg
SFX iP ourir orts/ mourir # is:ppas po:adj is:mas is:pl
SFX iP ourir orte/ mourir # is:ppas po:adj is:fem is:sg
SFX iP ourir ort·e/ mourir # is:ppas po:adj is:incl is:sg
SFX iP ourir ortes/ mourir # is:ppas po:adj is:fem is:pl
SFX iP ourir ort·es/ mourir # is:ppas po:adj is:incl is:pl
SFX iP ourir eurs/ mourir # is:ipre is:1sg is:2sg
SFX iP ourir eurt/ mourir # is:ipre is:3sg
SFX iP ourir ourons/ mourir # is:ipre is:1pl
SFX iP ourir ourez/ mourir # is:ipre is:2pl
SFX iP ourir eurent/ mourir # is:ipre is:spre is:3pl
SFX iP ourir ourais/ mourir # is:iimp is:1sg is:2sg
SFX iP ourir ourait/ mourir # is:iimp is:3sg
SFX iP ourir ourions/ mourir # is:iimp is:spre is:1pl
SFX iP ourir ouriez/ mourir # is:iimp is:spre is:2pl
SFX iP ourir ouraient/ mourir # is:iimp is:3pl
SFX iP ourir ourus/ mourir # is:ipsi is:1sg is:2sg
SFX iP ourir ourut/ mourir # is:ipsi is:3sg
SFX iP ourir ourûmes/ mourir # is:ipsi is:1pl
SFX iP ourir ourûtes/ mourir # is:ipsi is:2pl
SFX iP ourir oururent/ mourir # is:ipsi is:3pl!
SFX iP ourir ourrai/ mourir # is:ifut is:1sg
SFX iP ourir ourras/ mourir # is:ifut is:2sg
SFX iP ourir ourra/ mourir # is:ifut is:3sg
SFX iP ourir ourrons/ mourir # is:ifut is:1pl
SFX iP ourir ourrez/ mourir # is:ifut is:2pl
SFX iP ourir ourront/ mourir # is:ifut is:3pl!
SFX iP ourir ourrais/ mourir # is:cnd is:1sg is:2sg
SFX iP ourir ourrait/ mourir # is:cnd is:3sg
SFX iP ourir ourrions/ mourir # is:cnd is:1pl
SFX iP ourir ourriez/ mourir # is:cnd is:2pl
SFX iP ourir ourraient/ mourir # is:cnd is:3pl
SFX iP ourir eure/ mourir # is:spre is:1sg is:3sg
SFX iP ourir eures/ mourir # is:spre is:2sg
SFX iP ourir ourusse/ mourir # is:simp is:1sg
SFX iP ourir ourusses/ mourir # is:simp is:2sg
SFX iP ourir ourût/ mourir # is:simp is:3sg
SFX iP ourir ourussions/ mourir # is:simp is:1pl
SFX iP ourir ourussiez/ mourir # is:simp is:2pl
SFX iP ourir ourussent/ mourir # is:simp is:3pl
SFX iP ourir eurs/ mourir # is:impe is:2sg
SFX iP ourir ourons/ mourir # is:impe is:1pl
SFX iP ourir ourez/ mourir # is:impe is:2pl
SFX iP ourir ort-e/ mourir # is:ppas po:adj is:incl is:sg
SFX iP ourir ort-es/ mourir # is:ppas po:adj is:incl is:pl
SFX iP ourir ort·e·s/ mourir # is:ppas po:adj is:incl is:pl
SFX iP ourir ort-e-s/ mourir # is:ppas po:adj is:incl is:pl

SFX iQ Y 49
SFX iQ ouillir ouillir/ bouillir # is:infi
SFX iQ ouillir ouillant/ bouillir # is:ppre
SFX iQ ouillir ouilli/ bouillir # is:ppas po:adj is:mas is:sg
SFX iQ ouillir ouillis/ bouillir # is:ppas po:adj is:mas is:pl
SFX iQ ouillir ouillie/ bouillir # is:ppas po:adj is:fem is:sg
SFX iQ ouillir ouilli·e/ bouillir # is:ppas po:adj is:incl is:sg
SFX iQ ouillir ouillies/ bouillir # is:ppas po:adj is:fem is:pl
SFX iQ ouillir ouilli·es/ bouillir # is:ppas po:adj is:incl is:pl
SFX iQ ouillir ous/ bouillir # is:ipre is:1sg is:2sg
SFX iQ ouillir out/ bouillir # is:ipre is:3sg
SFX iQ ouillir ouillons/ bouillir # is:ipre is:1pl
SFX iQ ouillir ouillez/ bouillir # is:ipre is:2pl
SFX iQ ouillir ouillent/ bouillir # is:ipre is:spre is:3pl
SFX iQ ouillir ouillais/ bouillir # is:iimp is:1sg is:2sg
SFX iQ ouillir ouillait/ bouillir # is:iimp is:3sg
SFX iQ ouillir ouillions/ bouillir # is:iimp is:spre is:1pl
SFX iQ ouillir ouilliez/ bouillir # is:iimp is:spre is:2pl
SFX iQ ouillir ouillaient/ bouillir # is:iimp is:3pl
SFX iQ ouillir ouillis/ bouillir # is:ipsi is:1sg is:2sg
SFX iQ ouillir ouillit/ bouillir # is:ipsi is:3sg
SFX iQ ouillir ouillîmes/ bouillir # is:ipsi is:1pl
SFX iQ ouillir ouillîtes/ bouillir # is:ipsi is:2pl
SFX iQ ouillir ouillirent/ bouillir # is:ipsi is:3pl!
SFX iQ ouillir ouillirai/ bouillir # is:ifut is:1sg
SFX iQ ouillir ouilliras/ bouillir # is:ifut is:2sg
SFX iQ ouillir ouillira/ bouillir # is:ifut is:3sg
SFX iQ ouillir ouillirons/ bouillir # is:ifut is:1pl
SFX iQ ouillir ouillirez/ bouillir # is:ifut is:2pl
SFX iQ ouillir ouilliront/ bouillir # is:ifut is:3pl!
SFX iQ ouillir ouillirais/ bouillir # is:cnd is:1sg is:2sg
SFX iQ ouillir ouillirait/ bouillir # is:cnd is:3sg
SFX iQ ouillir ouillirions/ bouillir # is:cnd is:1pl
SFX iQ ouillir ouilliriez/ bouillir # is:cnd is:2pl
SFX iQ ouillir ouilliraient/ bouillir # is:cnd is:3pl
SFX iQ ouillir ouille/ bouillir # is:spre is:1sg is:3sg
SFX iQ ouillir ouilles/ bouillir # is:spre is:2sg
SFX iQ ouillir ouillisse/ bouillir # is:simp is:1sg
SFX iQ ouillir ouillisses/ bouillir # is:simp is:2sg
SFX iQ ouillir ouillît/ bouillir # is:simp is:3sg
SFX iQ ouillir ouillissions/ bouillir # is:simp is:1pl
SFX iQ ouillir ouillissiez/ bouillir # is:simp is:2pl
SFX iQ ouillir ouillissent/ bouillir # is:simp is:3pl
SFX iQ ouillir ous/ bouillir # is:impe is:2sg
SFX iQ ouillir ouillons/ bouillir # is:impe is:1pl
SFX iQ ouillir ouillez/ bouillir # is:impe is:2pl
SFX iQ ouillir ouilli-e/ bouillir # is:ppas po:adj is:incl is:sg
SFX iQ ouillir ouilli-es/ bouillir # is:ppas po:adj is:incl is:pl
SFX iQ ouillir ouilli·e·s/ bouillir # is:ppas po:adj is:incl is:pl
SFX iQ ouillir ouilli-e-s/ bouillir # is:ppas po:adj is:incl is:pl

SFX iR Y 47
SFX iR ueillir ueillir/ cueillir # is:infi
SFX iR ueillir ueillant/ cueillir # is:ppre
SFX iR ueillir ueilli/ cueillir # is:ppas po:adj is:mas is:sg
SFX iR ueillir ueillis/ cueillir # is:ppas po:adj is:mas is:pl
SFX iR ueillir ueillie/ cueillir # is:ppas po:adj is:fem is:sg
SFX iR ueillir ueilli·e/ cueillir # is:ppas po:adj is:incl is:sg
SFX iR ueillir ueillies/ cueillir # is:ppas po:adj is:fem is:pl
SFX iR ueillir ueilli·es/ cueillir # is:ppas po:adj is:incl is:pl
SFX iR ueillir ueille/ cueillir # is:ipre is:spre is:1sg is:3sg
SFX iR ueillir ueilles/ cueillir # is:ipre is:spre is:2sg
SFX iR ueillir ueillons/ cueillir # is:ipre is:1pl
SFX iR ueillir ueillez/ cueillir # is:ipre is:2pl
SFX iR ueillir ueillent/ cueillir # is:ipre is:spre is:3pl
SFX iR ueillir ueillais/ cueillir # is:iimp is:1sg is:2sg
SFX iR ueillir ueillait/ cueillir # is:iimp is:3sg
SFX iR ueillir ueillions/ cueillir # is:iimp is:spre is:1pl
SFX iR ueillir ueilliez/ cueillir # is:iimp is:spre is:2pl
SFX iR ueillir ueillaient/ cueillir # is:iimp is:3pl
SFX iR ueillir ueillis/ cueillir # is:ipsi is:1sg is:2sg
SFX iR ueillir ueillit/ cueillir # is:ipsi is:3sg
SFX iR ueillir ueillîmes/ cueillir # is:ipsi is:1pl
SFX iR ueillir ueillîtes/ cueillir # is:ipsi is:2pl
SFX iR ueillir ueillirent/ cueillir # is:ipsi is:3pl!
SFX iR ueillir ueillerai/ cueillir # is:ifut is:1sg
SFX iR ueillir ueilleras/ cueillir # is:ifut is:2sg
SFX iR ueillir ueillera/ cueillir # is:ifut is:3sg
SFX iR ueillir ueillerons/ cueillir # is:ifut is:1pl
SFX iR ueillir ueillerez/ cueillir # is:ifut is:2pl
SFX iR ueillir ueilleront/ cueillir # is:ifut is:3pl!
SFX iR ueillir ueillerais/ cueillir # is:cnd is:1sg is:2sg
SFX iR ueillir ueillerait/ cueillir # is:cnd is:3sg
SFX iR ueillir ueillerions/ cueillir # is:cnd is:1pl
SFX iR ueillir ueilleriez/ cueillir # is:cnd is:2pl
SFX iR ueillir ueilleraient/ cueillir # is:cnd is:3pl
SFX iR ueillir ueillisse/ cueillir # is:simp is:1sg
SFX iR ueillir ueillisses/ cueillir # is:simp is:2sg
SFX iR ueillir ueillît/ cueillir # is:simp is:3sg
SFX iR ueillir ueillissions/ cueillir # is:simp is:1pl
SFX iR ueillir ueillissiez/ cueillir # is:simp is:2pl
SFX iR ueillir ueillissent/ cueillir # is:simp is:3pl
SFX iR ueillir ueille/ cueillir # is:impe is:2sg
SFX iR ueillir ueillons/ cueillir # is:impe is:1pl
SFX iR ueillir ueillez/ cueillir # is:impe is:2pl
SFX iR ueillir ueilli-e/ cueillir # is:ppas po:adj is:incl is:sg
SFX iR ueillir ueilli-es/ cueillir # is:ppas po:adj is:incl is:pl
SFX iR ueillir ueilli·e·s/ cueillir # is:ppas po:adj is:incl is:pl
SFX iR ueillir ueilli-e-s/ cueillir # is:ppas po:adj is:incl is:pl

SFX iS Y 38
SFX iS aillir aillir/ aillir # is:infi
SFX iS aillir aillant/ aillir # is:ppre
SFX iS aillir ailli/ aillir # is:ppas is:epi is:inv
SFX iS aillir aille/ aillir # is:ipre is:spre is:1sg is:3sg
SFX iS aillir ailles/ aillir # is:ipre is:spre is:2sg
SFX iS aillir aillons/ aillir # is:ipre is:1pl
SFX iS aillir aillez/ aillir # is:ipre is:2pl
SFX iS aillir aillent/ aillir # is:ipre is:spre is:3pl
SFX iS aillir aillais/ aillir # is:iimp is:1sg is:2sg
SFX iS aillir aillait/ aillir # is:iimp is:3sg
SFX iS aillir aillions/ aillir # is:iimp is:spre is:1pl
SFX iS aillir ailliez/ aillir # is:iimp is:spre is:2pl
SFX iS aillir aillaient/ aillir # is:iimp is:3pl
SFX iS aillir aillis/ aillir # is:ipsi is:1sg is:2sg
SFX iS aillir aillit/ aillir # is:ipsi is:3sg
SFX iS aillir aillîmes/ aillir # is:ipsi is:1pl
SFX iS aillir aillîtes/ aillir # is:ipsi is:2pl
SFX iS aillir aillirent/ aillir # is:ipsi is:3pl!
SFX iS aillir aillirai/ aillir # is:ifut is:1sg
SFX iS aillir ailliras/ aillir # is:ifut is:2sg
SFX iS aillir aillira/ aillir # is:ifut is:3sg
SFX iS aillir aillirons/ aillir # is:ifut is:1pl
SFX iS aillir aillirez/ aillir # is:ifut is:2pl
SFX iS aillir ailliront/ aillir # is:ifut is:3pl!
SFX iS aillir aillirais/ aillir # is:cnd is:1sg is:2sg
SFX iS aillir aillirait/ aillir # is:cnd is:3sg
SFX iS aillir aillirions/ aillir # is:cnd is:1pl
SFX iS aillir ailliriez/ aillir # is:cnd is:2pl
SFX iS aillir ailliraient/ aillir # is:cnd is:3pl
SFX iS aillir aillisse/ aillir # is:simp is:1sg
SFX iS aillir aillisses/ aillir # is:simp is:2sg
SFX iS aillir aillît/ aillir # is:simp is:3sg
SFX iS aillir aillissions/ aillir # is:simp is:1pl
SFX iS aillir aillissiez/ aillir # is:simp is:2pl
SFX iS aillir aillissent/ aillir # is:simp is:3pl
SFX iS aillir aille/ aillir # is:impe is:2sg
SFX iS aillir aillons/ aillir # is:impe is:1pl
SFX iS aillir aillez/ aillir # is:impe is:2pl

SFX iT Y 47
SFX iT saillir saillir/ aillir # is:infi
SFX iT saillir saillant/ aillir # is:ppre
SFX iT saillir sailli/ aillir # is:ppas po:adj is:mas is:sg
SFX iT saillir saillis/ aillir # is:ppas po:adj is:mas is:pl
SFX iT saillir saillie/ aillir # is:ppas po:adj is:fem is:sg
SFX iT saillir sailli·e/ aillir # is:ppas po:adj is:incl is:sg
SFX iT saillir saillies/ aillir # is:ppas po:adj is:fem is:pl
SFX iT saillir sailli·es/ aillir # is:ppas po:adj is:incl is:pl
SFX iT saillir saille/ aillir # is:ipre is:spre is:1sg is:3sg
SFX iT saillir sailles/ aillir # is:ipre is:spre is:2sg
SFX iT saillir saillons/ aillir # is:ipre is:1pl
SFX iT saillir saillez/ aillir # is:ipre is:2pl
SFX iT saillir saillent/ aillir # is:ipre is:spre is:3pl
SFX iT saillir saillais/ aillir # is:iimp is:1sg is:2sg
SFX iT saillir saillait/ aillir # is:iimp is:3sg
SFX iT saillir saillions/ aillir # is:iimp is:spre is:1pl
SFX iT saillir sailliez/ aillir # is:iimp is:spre is:2pl
SFX iT saillir saillaient/ aillir # is:iimp is:3pl
SFX iT saillir saillis/ aillir # is:ipsi is:1sg is:2sg
SFX iT saillir saillit/ aillir # is:ipsi is:3sg
SFX iT saillir saillîmes/ aillir # is:ipsi is:1pl
SFX iT saillir saillîtes/ aillir # is:ipsi is:2pl
SFX iT saillir saillirent/ aillir # is:ipsi is:3pl!
SFX iT saillir saillirai/ aillir # is:ifut is:1sg
SFX iT saillir sailliras/ aillir # is:ifut is:2sg
SFX iT saillir saillira/ aillir # is:ifut is:3sg
SFX iT saillir saillirons/ aillir # is:ifut is:1pl
SFX iT saillir saillirez/ aillir # is:ifut is:2pl
SFX iT saillir sailliront/ aillir # is:ifut is:3pl!
SFX iT saillir saillirais/ aillir # is:cnd is:1sg is:2sg
SFX iT saillir saillirait/ aillir # is:cnd is:3sg
SFX iT saillir saillirions/ aillir # is:cnd is:1pl
SFX iT saillir sailliriez/ aillir # is:cnd is:2pl
SFX iT saillir sailliraient/ aillir # is:cnd is:3pl
SFX iT saillir saillisse/ aillir # is:simp is:1sg
SFX iT saillir saillisses/ aillir # is:simp is:2sg
SFX iT saillir saillît/ aillir # is:simp is:3sg
SFX iT saillir saillissions/ aillir # is:simp is:1pl
SFX iT saillir saillissiez/ aillir # is:simp is:2pl
SFX iT saillir saillissent/ aillir # is:simp is:3pl
SFX iT saillir saille/ aillir # is:impe is:2sg
SFX iT saillir saillons/ aillir # is:impe is:1pl
SFX iT saillir saillez/ aillir # is:impe is:2pl
SFX iT saillir sailli-e/ aillir # is:ppas po:adj is:incl is:sg
SFX iT saillir sailli-es/ aillir # is:ppas po:adj is:incl is:pl
SFX iT saillir sailli·e·s/ aillir # is:ppas po:adj is:incl is:pl
SFX iT saillir sailli-e-s/ aillir # is:ppas po:adj is:incl is:pl

SFX iU Y 37
SFX iU aillir aillir/ faillir # is:infi
SFX iU aillir aillant/ faillir # is:ppre
SFX iU aillir ailli/ faillir # is:ppas is:epi is:inv
SFX iU aillir aux/ faillir # is:ipre is:1sg is:2sg
SFX iU aillir aut/ faillir # is:ipre is:3sg
SFX iU aillir aillons/ faillir # is:ipre is:1pl
SFX iU aillir aillez/ faillir # is:ipre is:2pl
SFX iU aillir aillent/ faillir # is:ipre is:spre is:3pl
SFX iU aillir aillais/ faillir # is:iimp is:1sg is:2sg
SFX iU aillir aillait/ faillir # is:iimp is:3sg
SFX iU aillir aillions/ faillir # is:iimp is:spre is:1pl
SFX iU aillir ailliez/ faillir # is:iimp is:spre is:2pl
SFX iU aillir aillaient/ faillir # is:iimp is:3pl
SFX iU aillir aillis/ faillir # is:ipsi is:1sg is:2sg
SFX iU aillir aillit/ faillir # is:ipsi is:3sg
SFX iU aillir aillîmes/ faillir # is:ipsi is:1pl
SFX iU aillir aillîtes/ faillir # is:ipsi is:2pl
SFX iU aillir aillirent/ faillir # is:ipsi is:3pl!
SFX iU aillir aillirai/ faillir # is:ifut is:1sg
SFX iU aillir ailliras/ faillir # is:ifut is:2sg
SFX iU aillir aillira/ faillir # is:ifut is:3sg
SFX iU aillir aillirons/ faillir # is:ifut is:1pl
SFX iU aillir aillirez/ faillir # is:ifut is:2pl
SFX iU aillir ailliront/ faillir # is:ifut is:3pl!
SFX iU aillir aillirais/ faillir # is:cnd is:1sg is:2sg
SFX iU aillir aillirait/ faillir # is:cnd is:3sg
SFX iU aillir aillirions/ faillir # is:cnd is:1pl
SFX iU aillir ailliriez/ faillir # is:cnd is:2pl
SFX iU aillir ailliraient/ faillir # is:cnd is:3pl
SFX iU aillir aille/ faillir # is:spre is:1sg is:3sg
SFX iU aillir ailles/ faillir # is:spre is:2sg
SFX iU aillir aillisse/ faillir # is:simp is:1sg
SFX iU aillir aillisses/ faillir # is:simp is:2sg
SFX iU aillir aillît/ faillir # is:simp is:3sg
SFX iU aillir aillissions/ faillir # is:simp is:1pl
SFX iU aillir aillissiez/ faillir # is:simp is:2pl
SFX iU aillir aillissent/ faillir # is:simp is:3pl

SFX iV Y 13
SFX iV ésir ésir/ gésir # is:infi
SFX iV ésir isant/ gésir # is:ppre
SFX iV ésir is/ gésir # is:ipre is:1sg is:2sg
SFX iV ésir ît/ gésir # is:ipre is:3sg
SFX iV ésir it/ gésir # is:ipre is:3sg
SFX iV ésir isons/ gésir # is:ipre is:1pl
SFX iV ésir isez/ gésir # is:ipre is:2pl
SFX iV ésir isent/ gésir # is:ipre is:3pl
SFX iV ésir isais/ gésir # is:iimp is:1sg is:2sg
SFX iV ésir isait/ gésir # is:iimp is:3sg
SFX iV ésir isions/ gésir # is:iimp is:1pl
SFX iV ésir isiez/ gésir # is:iimp is:2pl
SFX iV ésir isaient/ gésir # is:iimp is:3pl

SFX iW Y 60
SFX iW uïr uïr/ ouïr # is:infi
SFX iW uïr yant/ ouïr # is:ppre
SFX iW uïr uï/ ouïr # is:ppas po:adj is:mas is:sg
SFX iW uïr uïs/ ouïr # is:ppas po:adj is:mas is:pl
SFX iW uïr uïe/ ouïr # is:ppas po:adj is:fem is:sg
SFX iW uïr uï·e/ ouïr # is:ppas po:adj is:incl is:sg
SFX iW uïr uïes/ ouïr # is:ppas po:adj is:fem is:pl
SFX iW uïr uï·es/ ouïr # is:ppas po:adj is:incl is:pl
SFX iW uïr is/ ouïr # is:ipre is:1sg is:2sg
SFX iW uïr it/ ouïr # is:ipre is:3sg
SFX iW uïr yons/ ouïr # is:ipre is:1pl
SFX iW uïr yez/ ouïr # is:ipre is:2pl
SFX iW uïr ient/ ouïr # is:ipre is:spre is:3pl
SFX iW uïr yais/ ouïr # is:iimp is:1sg is:2sg
SFX iW uïr yait/ ouïr # is:iimp is:3sg
SFX iW uïr yions/ ouïr # is:iimp is:spre is:1pl
SFX iW uïr yiez/ ouïr # is:iimp is:spre is:2pl
SFX iW uïr yaient/ ouïr # is:iimp is:3pl
SFX iW uïr uïs/ ouïr # is:ipsi is:1sg is:2sg
SFX iW uïr uït/ ouïr # is:ipsi is:3sg
SFX iW uïr uïmes/ ouïr # is:ipsi is:1pl
SFX iW uïr uïtes/ ouïr # is:ipsi is:2pl
SFX iW uïr uïrent/ ouïr # is:ipsi is:3pl!
SFX iW uïr uïrai/ ouïr # is:ifut is:1sg
SFX iW uïr rrai/ ouïr # is:ifut is:1sg
SFX iW uïr uïras/ ouïr # is:ifut is:2sg
SFX iW uïr rras/ ouïr # is:ifut is:2sg
SFX iW uïr uïra/ ouïr # is:ifut is:3sg
SFX iW uïr rra/ ouïr # is:ifut is:3sg
SFX iW uïr uïrons/ ouïr # is:ifut is:1pl
SFX iW uïr rrons/ ouïr # is:ifut is:1pl
SFX iW uïr uïrez/ ouïr # is:ifut is:2pl
SFX iW uïr rrez/ ouïr # is:ifut is:2pl
SFX iW uïr uïront/ ouïr # is:ifut is:3pl!
SFX iW uïr rront/ ouïr # is:ifut is:3pl!
SFX iW uïr uïrais/ ouïr # is:cnd is:1sg is:2sg
SFX iW uïr rrais/ ouïr # is:cnd is:1sg is:2sg
SFX iW uïr uïrait/ ouïr # is:cnd is:3sg
SFX iW uïr rrait/ ouïr # is:cnd is:3sg
SFX iW uïr uïrions/ ouïr # is:cnd is:1pl
SFX iW uïr rrions/ ouïr # is:cnd is:1pl
SFX iW uïr uïriez/ ouïr # is:cnd is:2pl
SFX iW uïr rriez/ ouïr # is:cnd is:2pl
SFX iW uïr uïraient/ ouïr # is:cnd is:3pl
SFX iW uïr rraient/ ouïr # is:cnd is:3pl
SFX iW uïr ie/ ouïr # is:spre is:1sg is:3sg
SFX iW uïr ies/ ouïr # is:spre is:2sg
SFX iW uïr uïsse/ ouïr # is:simp is:1sg
SFX iW uïr uïsses/ ouïr # is:simp is:2sg
SFX iW uïr uït/ ouïr # is:simp is:3sg
SFX iW uïr uïssions/ ouïr # is:simp is:1pl
SFX iW uïr uïssiez/ ouïr # is:simp is:2pl
SFX iW uïr uïssent/ ouïr # is:simp is:3pl
SFX iW uïr is/ ouïr # is:impe is:2sg
SFX iW uïr yons/ ouïr # is:impe is:1pl
SFX iW uïr yez/ ouïr # is:impe is:2pl
SFX iW uïr uï-e/ ouïr # is:ppas po:adj is:incl is:sg
SFX iW uïr uï-es/ ouïr # is:ppas po:adj is:incl is:pl
SFX iW uïr uï·e·s/ ouïr # is:ppas po:adj is:incl is:pl
SFX iW uïr uï-e-s/ ouïr # is:ppas po:adj is:incl is:pl

SFX iX Y 11
SFX iX érir érir/ férir # is:infi
SFX iX érir éru/ férir # is:ppas po:adj is:mas is:sg
SFX iX érir érus/ férir # is:ppas po:adj is:mas is:pl
SFX iX érir érue/ férir # is:ppas po:adj is:fem is:sg
SFX iX érir éru·e/ férir # is:ppas po:adj is:incl is:sg
SFX iX érir érues/ férir # is:ppas po:adj is:fem is:pl
SFX iX érir éru·es/ férir # is:ppas po:adj is:incl is:pl
SFX iX érir éru-e/ férir # is:ppas po:adj is:incl is:sg
SFX iX érir éru-es/ férir # is:ppas po:adj is:incl is:pl
SFX iX érir éru·e·s/ férir # is:ppas po:adj is:incl is:pl
SFX iX érir éru-e-s/ férir # is:ppas po:adj is:incl is:pl

SFX iY Y 11
SFX iY ssir ssir/ issir # is:infi
SFX iY ssir ssu/ issir # is:ppas po:adj is:mas is:sg
SFX iY ssir ssus/ issir # is:ppas po:adj is:mas is:pl
SFX iY ssir ssue/ issir # is:ppas po:adj is:fem is:sg
SFX iY ssir ssu·e/ issir # is:ppas po:adj is:incl is:sg
SFX iY ssir ssues/ issir # is:ppas po:adj is:fem is:pl
SFX iY ssir ssu·es/ issir # is:ppas po:adj is:incl is:pl
SFX iY ssir ssu-e/ issir # is:ppas po:adj is:incl is:sg
SFX iY ssir ssu-es/ issir # is:ppas po:adj is:incl is:pl
SFX iY ssir ssu·e·s/ issir # is:ppas po:adj is:incl is:pl
SFX iY ssir ssu-e-s/ issir # is:ppas po:adj is:incl is:pl

SFX pA Y 45
SFX pA ouvoir ouvoir/ pouvoir # is:infi
SFX pA ouvoir ouvant/ pouvoir # is:ppre
SFX pA ouvoir u/ pouvoir # is:ppas is:epi is:inv
SFX pA ouvoir eux/ pouvoir # is:ipre is:1sg is:2sg
SFX pA ouvoir uis/ pouvoir # is:ipre is:1sg
SFX pA ouvoir eut/ pouvoir # is:ipre is:3sg
SFX pA ouvoir ouvons/ pouvoir # is:ipre is:1pl
SFX pA ouvoir ouvez/ pouvoir # is:ipre is:2pl
SFX pA ouvoir euvent/ pouvoir # is:ipre is:3pl!
SFX pA ouvoir ouvais/ pouvoir # is:iimp is:1sg is:2sg
SFX pA ouvoir ouvait/ pouvoir # is:iimp is:3sg
SFX pA ouvoir ouvions/ pouvoir # is:iimp is:1pl
SFX pA ouvoir ouviez/ pouvoir # is:iimp is:2pl
SFX pA ouvoir ouvaient/ pouvoir # is:iimp is:3pl
SFX pA ouvoir us/ pouvoir # is:ipsi is:1sg is:2sg
SFX pA ouvoir ut/ pouvoir # is:ipsi is:3sg
SFX pA ouvoir ûmes/ pouvoir # is:ipsi is:1pl
SFX pA ouvoir ûtes/ pouvoir # is:ipsi is:2pl
SFX pA ouvoir urent/ pouvoir # is:ipsi is:3pl!
SFX pA ouvoir ourrai/ pouvoir # is:ifut is:1sg
SFX pA ouvoir ourras/ pouvoir # is:ifut is:2sg
SFX pA ouvoir ourra/ pouvoir # is:ifut is:3sg
SFX pA ouvoir ourrons/ pouvoir # is:ifut is:1pl
SFX pA ouvoir ourrez/ pouvoir # is:ifut is:2pl
SFX pA ouvoir ourront/ pouvoir # is:ifut is:3pl!
SFX pA ouvoir ourrais/ pouvoir # is:cnd is:1sg is:2sg
SFX pA ouvoir ourrait/ pouvoir # is:cnd is:3sg
SFX pA ouvoir ourrions/ pouvoir # is:cnd is:1pl
SFX pA ouvoir ourriez/ pouvoir # is:cnd is:2pl
SFX pA ouvoir ourraient/ pouvoir # is:cnd is:3pl
SFX pA ouvoir uisse/ pouvoir # is:spre is:1sg is:3sg
SFX pA ouvoir uissé/ pouvoir # is:spre is:1isg
SFX pA ouvoir uissè/ pouvoir # is:spre is:1isg
SFX pA ouvoir uisses/ pouvoir # is:spre is:2sg
SFX pA ouvoir uissions/ pouvoir # is:spre is:1pl
SFX pA ouvoir uissiez/ pouvoir # is:spre is:2pl
SFX pA ouvoir uissent/ pouvoir # is:spre is:3pl
SFX pA ouvoir usse/ pouvoir # is:simp is:1sg
SFX pA ouvoir ussé/ pouvoir # is:simp is:1isg
SFX pA ouvoir ussè/ pouvoir # is:simp is:1isg
SFX pA ouvoir usses/ pouvoir # is:simp is:2sg
SFX pA ouvoir ût/ pouvoir # is:simp is:3sg
SFX pA ouvoir ussions/ pouvoir # is:simp is:1pl
SFX pA ouvoir ussiez/ pouvoir # is:simp is:2pl
SFX pA ouvoir ussent/ pouvoir # is:simp is:3pl

SFX pB Y 55
SFX pB ouloir ouloir/ vouloir # is:infi
SFX pB ouloir oulant/ vouloir # is:ppre
SFX pB ouloir oulu/ vouloir # is:ppas po:adj is:mas is:sg
SFX pB ouloir oulus/ vouloir # is:ppas po:adj is:mas is:pl
SFX pB ouloir oulue/ vouloir # is:ppas po:adj is:fem is:sg
SFX pB ouloir oulu·e/ vouloir # is:ppas po:adj is:incl is:sg
SFX pB ouloir oulues/ vouloir # is:ppas po:adj is:fem is:pl
SFX pB ouloir oulu·es/ vouloir # is:ppas po:adj is:incl is:pl
SFX pB ouloir eux/ vouloir # is:ipre is:1sg is:2sg
SFX pB ouloir eut/ vouloir # is:ipre is:3sg
SFX pB ouloir oulons/ vouloir # is:ipre is:1pl
SFX pB ouloir oulez/ vouloir # is:ipre is:2pl
SFX pB ouloir eulent/ vouloir # is:ipre is:3pl!
SFX pB ouloir oulais/ vouloir # is:iimp is:1sg is:2sg
SFX pB ouloir oulait/ vouloir # is:iimp is:3sg
SFX pB ouloir oulions/ vouloir # is:iimp is:spre is:1pl
SFX pB ouloir ouliez/ vouloir # is:iimp is:spre is:2pl
SFX pB ouloir oulaient/ vouloir # is:iimp is:3pl
SFX pB ouloir oulus/ vouloir # is:ipsi is:1sg is:2sg
SFX pB ouloir oulut/ vouloir # is:ipsi is:3sg
SFX pB ouloir oulûmes/ vouloir # is:ipsi is:1pl
SFX pB ouloir oulûtes/ vouloir # is:ipsi is:2pl
SFX pB ouloir oulurent/ vouloir # is:ipsi is:3pl!
SFX pB ouloir oudrai/ vouloir # is:ifut is:1sg
SFX pB ouloir oudras/ vouloir # is:ifut is:2sg
SFX pB ouloir oudra/ vouloir # is:ifut is:3sg
SFX pB ouloir oudrons/ vouloir # is:ifut is:1pl
SFX pB ouloir oudrez/ vouloir # is:ifut is:2pl
SFX pB ouloir oudront/ vouloir # is:ifut is:3pl!
SFX pB ouloir oudrais/ vouloir # is:cnd is:1sg is:2sg
SFX pB ouloir oudrait/ vouloir # is:cnd is:3sg
SFX pB ouloir oudrions/ vouloir # is:cnd is:1pl
SFX pB ouloir oudriez/ vouloir # is:cnd is:2pl
SFX pB ouloir oudraient/ vouloir # is:cnd is:3pl
SFX pB ouloir euille/ vouloir # is:spre is:1sg is:3sg
SFX pB ouloir euillé/ vouloir # is:spre is:1isg
SFX pB ouloir euillè/ vouloir # is:spre is:1isg
SFX pB ouloir euilles/ vouloir # is:spre is:2sg
SFX pB ouloir euillent/ vouloir # is:spre is:3pl
SFX pB ouloir oulusse/ vouloir # is:simp is:1sg
SFX pB ouloir oulusses/ vouloir # is:simp is:2sg
SFX pB ouloir oulût/ vouloir # is:simp is:3sg
SFX pB ouloir oulussions/ vouloir # is:simp is:1pl
SFX pB ouloir oulussiez/ vouloir # is:simp is:2pl
SFX pB ouloir oulussent/ vouloir # is:simp is:3pl
SFX pB ouloir euille/ vouloir # is:impe is:2sg
SFX pB ouloir eux/ vouloir # is:impe is:2sg
SFX pB ouloir euillons/ vouloir # is:impe is:1pl
SFX pB ouloir oulons/ vouloir # is:impe is:1pl
SFX pB ouloir euillez/ vouloir # is:impe is:2pl
SFX pB ouloir oulez/ vouloir # is:impe is:2pl
SFX pB ouloir oulu-e/ vouloir # is:ppas po:adj is:incl is:sg
SFX pB ouloir oulu-es/ vouloir # is:ppas po:adj is:incl is:pl
SFX pB ouloir oulu·e·s/ vouloir # is:ppas po:adj is:incl is:pl
SFX pB ouloir oulu-e-s/ vouloir # is:ppas po:adj is:incl is:pl

SFX pC Y 52
SFX pC evoir evoir/ devoir # is:infi
SFX pC evoir evant/ devoir # is:ppre
SFX pC evoir û/ redevoir # is:ppas po:adj is:epi is:inv
SFX pC evoir u/ redevoir # is:ppas po:adj is:epi is:inv
SFX pC evoir us/ devoir # is:ppas po:adj is:mas is:pl
SFX pC evoir ue/ devoir # is:ppas po:adj is:fem is:sg
SFX pC evoir u·e/ devoir # is:ppas po:adj is:incl is:sg
SFX pC evoir ues/ devoir # is:ppas po:adj is:fem is:pl
SFX pC evoir u·es/ devoir # is:ppas po:adj is:incl is:pl
SFX pC evoir ois/ devoir # is:ipre is:1sg is:2sg
SFX pC evoir oit/ devoir # is:ipre is:3sg
SFX pC evoir evons/ devoir # is:ipre is:1pl
SFX pC evoir evez/ devoir # is:ipre is:2pl
SFX pC evoir oivent/ devoir # is:ipre is:spre is:3pl
SFX pC evoir evais/ devoir # is:iimp is:1sg is:2sg
SFX pC evoir evait/ devoir # is:iimp is:3sg
SFX pC evoir evions/ devoir # is:iimp is:spre is:1pl
SFX pC evoir eviez/ devoir # is:iimp is:spre is:2pl
SFX pC evoir evaient/ devoir # is:iimp is:3pl
SFX pC evoir us/ devoir # is:ipsi is:1sg is:2sg
SFX pC evoir ut/ devoir # is:ipsi is:3sg
SFX pC evoir ûmes/ devoir # is:ipsi is:1pl
SFX pC evoir ûtes/ devoir # is:ipsi is:2pl
SFX pC evoir urent/ devoir # is:ipsi is:3pl!
SFX pC evoir evrai/ devoir # is:ifut is:1sg
SFX pC evoir evras/ devoir # is:ifut is:2sg
SFX pC evoir evra/ devoir # is:ifut is:3sg
SFX pC evoir evrons/ devoir # is:ifut is:1pl
SFX pC evoir evrez/ devoir # is:ifut is:2pl
SFX pC evoir evront/ devoir # is:ifut is:3pl!
SFX pC evoir evrais/ devoir # is:cnd is:1sg is:2sg
SFX pC evoir evrait/ devoir # is:cnd is:3sg
SFX pC evoir evrions/ devoir # is:cnd is:1pl
SFX pC evoir evriez/ devoir # is:cnd is:2pl
SFX pC evoir evraient/ devoir # is:cnd is:3pl
SFX pC evoir oive/ devoir # is:spre is:1sg is:3sg
SFX pC evoir oives/ devoir # is:spre is:2sg
SFX pC evoir usse/ devoir # is:simp is:1sg
SFX pC evoir ussé/ devoir # is:simp is:1isg
SFX pC evoir ussè/ devoir # is:simp is:1isg
SFX pC evoir usses/ devoir # is:simp is:2sg
SFX pC evoir ût/ devoir # is:simp is:3sg
SFX pC evoir ussions/ devoir # is:simp is:1pl
SFX pC evoir ussiez/ devoir # is:simp is:2pl
SFX pC evoir ussent/ devoir # is:simp is:3pl
SFX pC evoir ois/ devoir # is:impe is:2sg
SFX pC evoir evons/ devoir # is:impe is:1pl
SFX pC evoir evez/ devoir # is:impe is:2pl
SFX pC evoir u-e/ devoir # is:ppas po:adj is:incl is:sg
SFX pC evoir u-es/ devoir # is:ppas po:adj is:incl is:pl
SFX pC evoir u·e·s/ devoir # is:ppas po:adj is:incl is:pl
SFX pC evoir u-e-s/ devoir # is:ppas po:adj is:incl is:pl

SFX pD Y 1
SFX pD evoir û devoir # is:ppas po:adj is:mas is:sg

SFX pE Y 52
SFX pE avoir avoir/ savoir # is:infi
SFX pE avoir achant/ savoir # is:ppre
SFX pE avoir u/ savoir # is:ppas po:adj is:mas is:sg
SFX pE avoir us/ savoir # is:ppas po:adj is:mas is:pl
SFX pE avoir ue/ savoir # is:ppas po:adj is:fem is:sg
SFX pE avoir u·e/ savoir # is:ppas po:adj is:incl is:sg
SFX pE avoir ues/ savoir # is:ppas po:adj is:fem is:pl
SFX pE avoir u·es/ savoir # is:ppas po:adj is:incl is:pl
SFX pE avoir ais/ savoir # is:ipre is:1sg is:2sg
SFX pE avoir ait/ savoir # is:ipre is:3sg
SFX pE avoir avons/ savoir # is:ipre is:1pl
SFX pE avoir avez/ savoir # is:ipre is:2pl
SFX pE avoir avent/ savoir # is:ipre is:3pl!
SFX pE avoir avais/ savoir # is:iimp is:1sg is:2sg
SFX pE avoir avait/ savoir # is:iimp is:3sg
SFX pE avoir avions/ savoir # is:iimp is:1pl
SFX pE avoir aviez/ savoir # is:iimp is:2pl
SFX pE avoir avaient/ savoir # is:iimp is:3pl
SFX pE avoir us/ savoir # is:ipsi is:1sg is:2sg
SFX pE avoir ut/ savoir # is:ipsi is:3sg
SFX pE avoir ûmes/ savoir # is:ipsi is:1pl
SFX pE avoir ûtes/ savoir # is:ipsi is:2pl
SFX pE avoir urent/ savoir # is:ipsi is:3pl!
SFX pE avoir aurai/ savoir # is:ifut is:1sg
SFX pE avoir auras/ savoir # is:ifut is:2sg
SFX pE avoir aura/ savoir # is:ifut is:3sg
SFX pE avoir aurons/ savoir # is:ifut is:1pl
SFX pE avoir aurez/ savoir # is:ifut is:2pl
SFX pE avoir auront/ savoir # is:ifut is:3pl!
SFX pE avoir aurais/ savoir # is:cnd is:1sg is:2sg
SFX pE avoir aurait/ savoir # is:cnd is:3sg
SFX pE avoir aurions/ savoir # is:cnd is:1pl
SFX pE avoir auriez/ savoir # is:cnd is:2pl
SFX pE avoir auraient/ savoir # is:cnd is:3pl
SFX pE avoir ache/ savoir # is:spre is:1sg is:3sg
SFX pE avoir aches/ savoir # is:spre is:2sg
SFX pE avoir achions/ savoir # is:spre is:1pl
SFX pE avoir achiez/ savoir # is:spre is:2pl
SFX pE avoir achent/ savoir # is:spre is:3pl
SFX pE avoir usse/ savoir # is:simp is:1sg
SFX pE avoir usses/ savoir # is:simp is:2sg
SFX pE avoir ût/ savoir # is:simp is:3sg
SFX pE avoir ussions/ savoir # is:simp is:1pl
SFX pE avoir ussiez/ savoir # is:simp is:2pl
SFX pE avoir ussent/ savoir # is:simp is:3pl
SFX pE avoir ache/ savoir # is:impe is:2sg
SFX pE avoir achons/ savoir # is:impe is:1pl
SFX pE avoir achez/ savoir # is:impe is:2pl
SFX pE avoir u-e/ savoir # is:ppas po:adj is:incl is:sg
SFX pE avoir u-es/ savoir # is:ppas po:adj is:incl is:pl
SFX pE avoir u·e·s/ savoir # is:ppas po:adj is:incl is:pl
SFX pE avoir u-e-s/ savoir # is:ppas po:adj is:incl is:pl

SFX pF Y 60
SFX pF oir oir/ voir # is:infi
SFX pF oir oyant/ voir # is:ppre
SFX pF oir u/ voir # is:ppas po:adj is:mas is:sg
SFX pF oir us/ voir # is:ppas po:adj is:mas is:pl
SFX pF oir ue/ voir # is:ppas po:adj is:fem is:sg
SFX pF oir u·e/ voir # is:ppas po:adj is:incl is:sg
SFX pF oir ues/ voir # is:ppas po:adj is:fem is:pl
SFX pF oir u·es/ voir # is:ppas po:adj is:incl is:pl
SFX pF oir ois/ voir # is:ipre is:1sg is:2sg
SFX pF oir oit/ voir # is:ipre is:3sg
SFX pF oir oyons/ voir # is:ipre is:1pl
SFX pF oir oyez/ voir # is:ipre is:2pl
SFX pF oir oient/ voir # is:ipre is:spre is:3pl
SFX pF oir oyais/ voir # is:iimp is:1sg is:2sg
SFX pF oir oyait/ voir # is:iimp is:3sg
SFX pF oir oyions/ voir # is:iimp is:spre is:1pl
SFX pF oir oyiez/ voir # is:iimp is:spre is:2pl
SFX pF oir oyaient/ voir # is:iimp is:3pl
SFX pF oir is/ voir # is:ipsi is:1sg is:2sg
SFX pF oir it/ voir # is:ipsi is:3sg
SFX pF oir îmes/ voir # is:ipsi is:1pl
SFX pF oir îtes/ voir # is:ipsi is:2pl
SFX pF oir irent/ voir # is:ipsi is:3pl!
SFX pF oir errai/ [^é]voir # is:ifut is:1sg
SFX pF oir oirai/ évoir # is:ifut is:1sg
SFX pF oir erras/ [^é]voir # is:ifut is:2sg
SFX pF oir oiras/ évoir # is:ifut is:2sg
SFX pF oir erra/ [^é]voir # is:ifut is:3sg
SFX pF oir oira/ évoir # is:ifut is:3sg
SFX pF oir errons/ [^é]voir # is:ifut is:1pl
SFX pF oir oirons/ évoir # is:ifut is:1pl
SFX pF oir errez/ [^é]voir # is:ifut is:2pl
SFX pF oir oirez/ évoir # is:ifut is:2pl
SFX pF oir erront/ [^é]voir # is:ifut is:3pl!
SFX pF oir oiront/ évoir # is:ifut is:3pl!
SFX pF oir errais/ [^é]voir # is:cnd is:1sg is:2sg
SFX pF oir oirais/ évoir # is:cnd is:1sg is:2sg
SFX pF oir errait/ [^é]voir # is:cnd is:3sg
SFX pF oir oirait/ évoir # is:cnd is:3sg
SFX pF oir errions/ [^é]voir # is:cnd is:1pl
SFX pF oir oirions/ évoir # is:cnd is:1pl
SFX pF oir erriez/ [^é]voir # is:cnd is:2pl
SFX pF oir oiriez/ évoir # is:cnd is:2pl
SFX pF oir erraient/ [^é]voir # is:cnd is:3pl
SFX pF oir oiraient/ évoir # is:cnd is:3pl
SFX pF oir oie/ voir # is:spre is:1sg is:3sg
SFX pF oir oies/ voir # is:spre is:2sg
SFX pF oir isse/ voir # is:simp is:1sg
SFX pF oir isses/ voir # is:simp is:2sg
SFX pF oir ît/ voir # is:simp is:3sg
SFX pF oir issions/ voir # is:simp is:1pl
SFX pF oir issiez/ voir # is:simp is:2pl
SFX pF oir issent/ voir # is:simp is:3pl
SFX pF oir ois/ voir # is:impe is:2sg
SFX pF oir oyons/ voir # is:impe is:1pl
SFX pF oir oyez/ voir # is:impe is:2pl
SFX pF oir u-e/ voir # is:ppas po:adj is:incl is:sg
SFX pF oir u-es/ voir # is:ppas po:adj is:incl is:pl
SFX pF oir u·e·s/ voir # is:ppas po:adj is:incl is:pl
SFX pF oir u-e-s/ voir # is:ppas po:adj is:incl is:pl

SFX pG Y 11
SFX pG oir errai/ voir # is:ifut is:1sg
SFX pG oir erras/ voir # is:ifut is:2sg
SFX pG oir erra/ voir # is:ifut is:3sg
SFX pG oir errons/ voir # is:ifut is:1pl
SFX pG oir errez/ voir # is:ifut is:2pl
SFX pG oir erront/ voir # is:ifut is:3pl!
SFX pG oir errais/ voir # is:cnd is:1sg is:2sg
SFX pG oir errait/ voir # is:cnd is:3sg
SFX pG oir errions/ voir # is:cnd is:1pl
SFX pG oir erriez/ voir # is:cnd is:2pl
SFX pG oir erraient/ voir # is:cnd is:3pl

SFX pH Y 49
SFX pH ouvoir ouvoir/ mouvoir # is:infi
SFX pH ouvoir ouvant/ mouvoir # is:ppre
SFX pH ouvoir u/ .mouvoir # is:ppas po:adj is:mas is:sg
SFX pH ouvoir us/ mouvoir # is:ppas po:adj is:mas is:pl
SFX pH ouvoir ue/ mouvoir # is:ppas po:adj is:fem is:sg
SFX pH ouvoir u·e/ mouvoir # is:ppas po:adj is:incl is:sg
SFX pH ouvoir ues/ mouvoir # is:ppas po:adj is:fem is:pl
SFX pH ouvoir u·es/ mouvoir # is:ppas po:adj is:incl is:pl
SFX pH ouvoir eus/ mouvoir # is:ipre is:1sg is:2sg
SFX pH ouvoir eut/ mouvoir # is:ipre is:3sg
SFX pH ouvoir ouvons/ mouvoir # is:ipre is:1pl
SFX pH ouvoir ouvez/ mouvoir # is:ipre is:2pl
SFX pH ouvoir euvent/ mouvoir # is:ipre is:spre is:3pl
SFX pH ouvoir ouvais/ mouvoir # is:iimp is:1sg is:2sg
SFX pH ouvoir ouvait/ mouvoir # is:iimp is:3sg
SFX pH ouvoir ouvions/ mouvoir # is:iimp is:spre is:1pl
SFX pH ouvoir ouviez/ mouvoir # is:iimp is:spre is:2pl
SFX pH ouvoir ouvaient/ mouvoir # is:iimp is:3pl
SFX pH ouvoir us/ mouvoir # is:ipsi is:1sg is:2sg
SFX pH ouvoir ut/ mouvoir # is:ipsi is:3sg
SFX pH ouvoir ûmes/ mouvoir # is:ipsi is:1pl
SFX pH ouvoir ûtes/ mouvoir # is:ipsi is:2pl
SFX pH ouvoir urent/ mouvoir # is:ipsi is:3pl!
SFX pH ouvoir ouvrai/ mouvoir # is:ifut is:1sg
SFX pH ouvoir ouvras/ mouvoir # is:ifut is:2sg
SFX pH ouvoir ouvra/ mouvoir # is:ifut is:3sg
SFX pH ouvoir ouvrons/ mouvoir # is:ifut is:1pl
SFX pH ouvoir ouvrez/ mouvoir # is:ifut is:2pl
SFX pH ouvoir ouvront/ mouvoir # is:ifut is:3pl!
SFX pH ouvoir ouvrais/ mouvoir # is:cnd is:1sg is:2sg
SFX pH ouvoir ouvrait/ mouvoir # is:cnd is:3sg
SFX pH ouvoir ouvrions/ mouvoir # is:cnd is:1pl
SFX pH ouvoir ouvriez/ mouvoir # is:cnd is:2pl
SFX pH ouvoir ouvraient/ mouvoir # is:cnd is:3pl
SFX pH ouvoir euve/ mouvoir # is:spre is:1sg is:3sg
SFX pH ouvoir euves/ mouvoir # is:spre is:2sg
SFX pH ouvoir usse/ mouvoir # is:simp is:1sg
SFX pH ouvoir usses/ mouvoir # is:simp is:2sg
SFX pH ouvoir ût/ mouvoir # is:simp is:3sg
SFX pH ouvoir ussions/ mouvoir # is:simp is:1pl
SFX pH ouvoir ussiez/ mouvoir # is:simp is:2pl
SFX pH ouvoir ussent/ mouvoir # is:simp is:3pl
SFX pH ouvoir eus/ mouvoir # is:impe is:2sg
SFX pH ouvoir ouvons/ mouvoir # is:impe is:1pl
SFX pH ouvoir ouvez/ mouvoir # is:impe is:2pl
SFX pH ouvoir u-e/ mouvoir # is:ppas po:adj is:incl is:sg
SFX pH ouvoir u-es/ mouvoir # is:ppas po:adj is:incl is:pl
SFX pH ouvoir u·e·s/ mouvoir # is:ppas po:adj is:incl is:pl
SFX pH ouvoir u-e-s/ mouvoir # is:ppas po:adj is:incl is:pl

SFX pI Y 2
SFX pI ouvoir û/ mouvoir # is:ppas po:adj is:mas is:sg
SFX pI ouvoir u/ mouvoir # is:ppas po:adj is:mas is:sg

SFX pJ Y 49
SFX pJ ourvoir ourvoir/ pourvoir # is:infi
SFX pJ ourvoir ourvoyant/ pourvoir # is:ppre
SFX pJ ourvoir ourvu/ pourvoir # is:ppas po:adj is:mas is:sg
SFX pJ ourvoir ourvus/ pourvoir # is:ppas po:adj is:mas is:pl
SFX pJ ourvoir ourvue/ pourvoir # is:ppas po:adj is:fem is:sg
SFX pJ ourvoir ourvu·e/ pourvoir # is:ppas po:adj is:incl is:sg
SFX pJ ourvoir ourvues/ pourvoir # is:ppas po:adj is:fem is:pl
SFX pJ ourvoir ourvu·es/ pourvoir # is:ppas po:adj is:incl is:pl
SFX pJ ourvoir ourvois/ pourvoir # is:ipre is:1sg is:2sg
SFX pJ ourvoir ourvoit/ pourvoir # is:ipre is:3sg
SFX pJ ourvoir ourvoyons/ pourvoir # is:ipre is:1pl
SFX pJ ourvoir ourvoyez/ pourvoir # is:ipre is:2pl
SFX pJ ourvoir ourvoient/ pourvoir # is:ipre is:spre is:3pl
SFX pJ ourvoir ourvoyais/ pourvoir # is:iimp is:1sg is:2sg
SFX pJ ourvoir ourvoyait/ pourvoir # is:iimp is:3sg
SFX pJ ourvoir ourvoyions/ pourvoir # is:iimp is:spre is:1pl
SFX pJ ourvoir ourvoyiez/ pourvoir # is:iimp is:spre is:2pl
SFX pJ ourvoir ourvoyaient/ pourvoir # is:iimp is:3pl
SFX pJ ourvoir ourvus/ pourvoir # is:ipsi is:1sg is:2sg
SFX pJ ourvoir ourvut/ pourvoir # is:ipsi is:3sg
SFX pJ ourvoir ourvûmes/ pourvoir # is:ipsi is:1pl
SFX pJ ourvoir ourvûtes/ pourvoir # is:ipsi is:2pl
SFX pJ ourvoir ourvurent/ pourvoir # is:ipsi is:3pl!
SFX pJ ourvoir ourvoirai/ pourvoir # is:ifut is:1sg
SFX pJ ourvoir ourvoiras/ pourvoir # is:ifut is:2sg
SFX pJ ourvoir ourvoira/ pourvoir # is:ifut is:3sg
SFX pJ ourvoir ourvoirons/ pourvoir # is:ifut is:1pl
SFX pJ ourvoir ourvoirez/ pourvoir # is:ifut is:2pl
SFX pJ ourvoir ourvoiront/ pourvoir # is:ifut is:3pl!
SFX pJ ourvoir ourvoirais/ pourvoir # is:cnd is:1sg is:2sg
SFX pJ ourvoir ourvoirait/ pourvoir # is:cnd is:3sg
SFX pJ ourvoir ourvoirions/ pourvoir # is:cnd is:1pl
SFX pJ ourvoir ourvoiriez/ pourvoir # is:cnd is:2pl
SFX pJ ourvoir ourvoiraient/ pourvoir # is:cnd is:3pl
SFX pJ ourvoir ourvoie/ pourvoir # is:spre is:1sg is:3sg
SFX pJ ourvoir ourvoies/ pourvoir # is:spre is:2sg
SFX pJ ourvoir ourvusse/ pourvoir # is:simp is:1sg
SFX pJ ourvoir ourvusses/ pourvoir # is:simp is:2sg
SFX pJ ourvoir ourvût/ pourvoir # is:simp is:3sg
SFX pJ ourvoir ourvussions/ pourvoir # is:simp is:1pl
SFX pJ ourvoir ourvussiez/ pourvoir # is:simp is:2pl
SFX pJ ourvoir ourvussent/ pourvoir # is:simp is:3pl
SFX pJ ourvoir ourvois/ pourvoir # is:impe is:2sg
SFX pJ ourvoir ourvoyons/ pourvoir # is:impe is:1pl
SFX pJ ourvoir ourvoyez/ pourvoir # is:impe is:2pl
SFX pJ ourvoir ourvu-e/ pourvoir # is:ppas po:adj is:incl is:sg
SFX pJ ourvoir ourvu-es/ pourvoir # is:ppas po:adj is:incl is:pl
SFX pJ ourvoir ourvu·e·s/ pourvoir # is:ppas po:adj is:incl is:pl
SFX pJ ourvoir ourvu-e-s/ pourvoir # is:ppas po:adj is:incl is:pl

SFX pK Y 49
SFX pK cevoir cevoir/ cevoir # is:infi
SFX pK cevoir cevant/ cevoir # is:ppre
SFX pK cevoir çu/ cevoir # is:ppas po:adj is:mas is:sg
SFX pK cevoir çus/ cevoir # is:ppas po:adj is:mas is:pl
SFX pK cevoir çue/ cevoir # is:ppas po:adj is:fem is:sg
SFX pK cevoir çu·e/ cevoir # is:ppas po:adj is:incl is:sg
SFX pK cevoir çues/ cevoir # is:ppas po:adj is:fem is:pl
SFX pK cevoir çu·es/ cevoir # is:ppas po:adj is:incl is:pl
SFX pK cevoir çois/ cevoir # is:ipre is:1sg is:2sg
SFX pK cevoir çoit/ cevoir # is:ipre is:3sg
SFX pK cevoir cevons/ cevoir # is:ipre is:1pl
SFX pK cevoir cevez/ cevoir # is:ipre is:2pl
SFX pK cevoir çoivent/ cevoir # is:ipre is:spre is:3pl
SFX pK cevoir cevais/ cevoir # is:iimp is:1sg is:2sg
SFX pK cevoir cevait/ cevoir # is:iimp is:3sg
SFX pK cevoir cevions/ cevoir # is:iimp is:spre is:1pl
SFX pK cevoir ceviez/ cevoir # is:iimp is:spre is:2pl
SFX pK cevoir cevaient/ cevoir # is:iimp is:3pl
SFX pK cevoir çus/ cevoir # is:ipsi is:1sg is:2sg
SFX pK cevoir çut/ cevoir # is:ipsi is:3sg
SFX pK cevoir çûmes/ cevoir # is:ipsi is:1pl
SFX pK cevoir çûtes/ cevoir # is:ipsi is:2pl
SFX pK cevoir çurent/ cevoir # is:ipsi is:3pl!
SFX pK cevoir cevrai/ cevoir # is:ifut is:1sg
SFX pK cevoir cevras/ cevoir # is:ifut is:2sg
SFX pK cevoir cevra/ cevoir # is:ifut is:3sg
SFX pK cevoir cevrons/ cevoir # is:ifut is:1pl
SFX pK cevoir cevrez/ cevoir # is:ifut is:2pl
SFX pK cevoir cevront/ cevoir # is:ifut is:3pl!
SFX pK cevoir cevrais/ cevoir # is:cnd is:1sg is:2sg
SFX pK cevoir cevrait/ cevoir # is:cnd is:3sg
SFX pK cevoir cevrions/ cevoir # is:cnd is:1pl
SFX pK cevoir cevriez/ cevoir # is:cnd is:2pl
SFX pK cevoir cevraient/ cevoir # is:cnd is:3pl
SFX pK cevoir çoive/ cevoir # is:spre is:1sg is:3sg
SFX pK cevoir çoives/ cevoir # is:spre is:2sg
SFX pK cevoir çusse/ cevoir # is:simp is:1sg
SFX pK cevoir çusses/ cevoir # is:simp is:2sg
SFX pK cevoir çût/ cevoir # is:simp is:3sg
SFX pK cevoir çussions/ cevoir # is:simp is:1pl
SFX pK cevoir çussiez/ cevoir # is:simp is:2pl
SFX pK cevoir çussent/ cevoir # is:simp is:3pl
SFX pK cevoir çois/ cevoir # is:impe is:2sg
SFX pK cevoir cevons/ cevoir # is:impe is:1pl
SFX pK cevoir cevez/ cevoir # is:impe is:2pl
SFX pK cevoir çu-e/ cevoir # is:ppas po:adj is:incl is:sg
SFX pK cevoir çu-es/ cevoir # is:ppas po:adj is:incl is:pl
SFX pK cevoir çu·e·s/ cevoir # is:ppas po:adj is:incl is:pl
SFX pK cevoir çu-e-s/ cevoir # is:ppas po:adj is:incl is:pl

SFX pM Y 50
SFX pM aloir aloir/ valoir # is:infi
SFX pM aloir alant/ valoir # is:ppre
SFX pM aloir alu/ valoir # is:ppas is:epi is:inv
SFX pM aloir alus/ valoir # is:ppas is:mas is:pl
SFX pM aloir alue/ valoir # is:ppas is:fem is:sg
SFX pM aloir alu·e/ valoir # is:ppas is:incl is:sg
SFX pM aloir alues/ valoir # is:ppas is:fem is:pl
SFX pM aloir alu·es/ valoir # is:ppas is:incl is:pl
SFX pM aloir aux/ valoir # is:ipre is:1sg is:2sg
SFX pM aloir aut/ valoir # is:ipre is:3sg
SFX pM aloir alons/ valoir # is:ipre is:1pl
SFX pM aloir alez/ valoir # is:ipre is:2pl
SFX pM aloir alent/ valoir # is:ipre is:3pl!
SFX pM aloir alais/ valoir # is:iimp is:1sg is:2sg
SFX pM aloir alait/ valoir # is:iimp is:3sg
SFX pM aloir alions/ valoir # is:iimp is:spre is:1pl
SFX pM aloir aliez/ valoir # is:iimp is:spre is:2pl
SFX pM aloir alaient/ valoir # is:iimp is:3pl
SFX pM aloir alus/ valoir # is:ipsi is:1sg is:2sg
SFX pM aloir alut/ valoir # is:ipsi is:3sg
SFX pM aloir alûmes/ valoir # is:ipsi is:1pl
SFX pM aloir alûtes/ valoir # is:ipsi is:2pl
SFX pM aloir alurent/ valoir # is:ipsi is:3pl!
SFX pM aloir audrai/ valoir # is:ifut is:1sg
SFX pM aloir audras/ valoir # is:ifut is:2sg
SFX pM aloir audra/ valoir # is:ifut is:3sg
SFX pM aloir audrons/ valoir # is:ifut is:1pl
SFX pM aloir audrez/ valoir # is:ifut is:2pl
SFX pM aloir audront/ valoir # is:ifut is:3pl!
SFX pM aloir audrais/ valoir # is:cnd is:1sg is:2sg
SFX pM aloir audrait/ valoir # is:cnd is:3sg
SFX pM aloir audrions/ valoir # is:cnd is:1pl
SFX pM aloir audriez/ valoir # is:cnd is:2pl
SFX pM aloir audraient/ valoir # is:cnd is:3pl
SFX pM aloir aille/ valoir # is:spre is:1sg is:3sg
SFX pM aloir ailles/ valoir # is:spre is:2sg
SFX pM aloir aillent/ valoir # is:spre is:3pl
SFX pM aloir alusse/ valoir # is:simp is:1sg
SFX pM aloir alusses/ valoir # is:simp is:2sg
SFX pM aloir alût/ valoir # is:simp is:3sg
SFX pM aloir alussions/ valoir # is:simp is:1pl
SFX pM aloir alussiez/ valoir # is:simp is:2pl
SFX pM aloir alussent/ valoir # is:simp is:3pl
SFX pM aloir aux/ valoir # is:impe is:2sg
SFX pM aloir alons/ valoir # is:impe is:1pl
SFX pM aloir alez/ valoir # is:impe is:2pl
SFX pM aloir alu-e/ valoir # is:ppas is:incl is:sg
SFX pM aloir alu-es/ valoir # is:ppas is:incl is:pl
SFX pM aloir alu·e·s/ valoir # is:ppas is:incl is:pl
SFX pM aloir alu-e-s/ valoir # is:ppas is:incl is:pl

SFX pN Y 43
SFX pN valoir valoir/ valoir # is:infi
SFX pN valoir valant/ valoir # is:ppre
SFX pN valoir vaux/ valoir # is:ipre is:1sg is:2sg
SFX pN valoir vaut/ valoir # is:ipre is:3sg
SFX pN valoir valons/ valoir # is:ipre is:1pl
SFX pN valoir valez/ valoir # is:ipre is:2pl
SFX pN valoir valent/ quivaloir # is:ipre is:3pl
SFX pN valoir valent/ révaloir # is:ipre is:spre is:3pl
SFX pN valoir valais/ valoir # is:iimp is:1sg is:2sg
SFX pN valoir valait/ valoir # is:iimp is:3sg
SFX pN valoir valions/ valoir # is:iimp is:spre is:1pl
SFX pN valoir valiez/ valoir # is:iimp is:spre is:2pl
SFX pN valoir valaient/ valoir # is:iimp is:3pl
SFX pN valoir valus/ valoir # is:ipsi is:1sg is:2sg
SFX pN valoir valut/ valoir # is:ipsi is:3sg
SFX pN valoir valûmes/ valoir # is:ipsi is:1pl
SFX pN valoir valûtes/ valoir # is:ipsi is:2pl
SFX pN valoir valurent/ valoir # is:ipsi is:3pl!
SFX pN valoir vaudrai/ valoir # is:ifut is:1sg
SFX pN valoir vaudras/ valoir # is:ifut is:2sg
SFX pN valoir vaudra/ valoir # is:ifut is:3sg
SFX pN valoir vaudrons/ valoir # is:ifut is:1pl
SFX pN valoir vaudrez/ valoir # is:ifut is:2pl
SFX pN valoir vaudront/ valoir # is:ifut is:3pl!
SFX pN valoir vaudrais/ valoir # is:cnd is:1sg is:2sg
SFX pN valoir vaudrait/ valoir # is:cnd is:3sg
SFX pN valoir vaudrions/ valoir # is:cnd is:1pl
SFX pN valoir vaudriez/ valoir # is:cnd is:2pl
SFX pN valoir vaudraient/ valoir # is:cnd is:3pl
SFX pN valoir vaille/ quivaloir # is:spre is:1sg is:3sg
SFX pN valoir vale/ révaloir # is:spre is:1sg is:3sg
SFX pN valoir vailles/ quivaloir # is:spre is:2sg
SFX pN valoir vales/ révaloir # is:spre is:2sg
SFX pN valoir vaillent/ quivaloir # is:spre is:3pl
SFX pN valoir valusse/ valoir # is:simp is:1sg
SFX pN valoir valusses/ valoir # is:simp is:2sg
SFX pN valoir valût/ valoir # is:simp is:3sg
SFX pN valoir valussions/ valoir # is:simp is:1pl
SFX pN valoir valussiez/ valoir # is:simp is:2pl
SFX pN valoir valussent/ valoir # is:simp is:3pl
SFX pN valoir vaux/ valoir # is:impe is:2sg
SFX pN valoir valons/ valoir # is:impe is:1pl
SFX pN valoir valez/ valoir # is:impe is:2pl

SFX pO Y 23
SFX pO valoir valoir/ revaloir # is:infi
SFX pO valoir valant/ revaloir # is:ppre
SFX pO valoir valu/ revaloir # is:ppas po:adj is:mas is:sg
SFX pO valoir valus/ revaloir # is:ppas po:adj is:mas is:pl
SFX pO valoir value/ revaloir # is:ppas po:adj is:fem is:sg
SFX pO valoir valu·e/ revaloir # is:ppas po:adj is:incl is:sg
SFX pO valoir values/ revaloir # is:ppas po:adj is:fem is:pl
SFX pO valoir valu·es/ revaloir # is:ppas po:adj is:incl is:pl
SFX pO valoir vaudrai/ revaloir # is:ifut is:1sg
SFX pO valoir vaudras/ revaloir # is:ifut is:2sg
SFX pO valoir vaudra/ revaloir # is:ifut is:3sg
SFX pO valoir vaudrons/ revaloir # is:ifut is:1pl
SFX pO valoir vaudrez/ revaloir # is:ifut is:2pl
SFX pO valoir vaudront/ revaloir # is:ifut is:3pl!
SFX pO valoir vaudrais/ revaloir # is:cnd is:1sg is:2sg
SFX pO valoir vaudrait/ revaloir # is:cnd is:3sg
SFX pO valoir vaudrions/ revaloir # is:cnd is:1pl
SFX pO valoir vaudriez/ revaloir # is:cnd is:2pl
SFX pO valoir vaudraient/ revaloir # is:cnd is:3pl
SFX pO valoir valu-e/ revaloir # is:ppas po:adj is:incl is:sg
SFX pO valoir valu-es/ revaloir # is:ppas po:adj is:incl is:pl
SFX pO valoir valu·e·s/ revaloir # is:ppas po:adj is:incl is:pl
SFX pO valoir valu-e-s/ revaloir # is:ppas po:adj is:incl is:pl

SFX pP Y 2
SFX pP paroir paroir/ comparoir # is:infi
SFX pP paroir parant/ comparoir # is:ppre

SFX pQ Y 2
SFX pQ haloir haloir/ chaloir # is:infi
SFX pQ haloir haut/ chaloir # is:ipre is:3sg

SFX pR Y 2
SFX pR pparoir pparoir/ apparoir # is:infi
SFX pR pparoir ppert/ apparoir # is:ipre is:3sg

SFX pS Y 149
SFX pS oir oir/ oir # is:infi
SFX pS sseoir sseyant/ seoir # is:ppre
SFX pS ssoir sseyant/ soir # is:ppre
SFX pS sseoir ssoyant/ seoir # is:ppre
SFX pS ssoir ssoyant/ soir # is:ppre
SFX pS sseoir ssis/ seoir # is:ppas po:adj is:mas is:inv
SFX pS sseoir ssise/ seoir # is:ppas po:adj is:fem is:sg
SFX pS sseoir ssis·e/ seoir # is:ppas po:adj is:incl is:sg
SFX pS sseoir ssises/ seoir # is:ppas po:adj is:fem is:pl
SFX pS sseoir ssis·es/ seoir # is:ppas po:adj is:incl is:pl
SFX pS ssoir ssis/ soir # is:ppas po:adj is:mas is:inv
SFX pS ssoir ssise/ soir # is:ppas po:adj is:fem is:sg
SFX pS ssoir ssis·e/ soir # is:ppas po:adj is:incl is:sg
SFX pS ssoir ssises/ soir # is:ppas po:adj is:fem is:pl
SFX pS ssoir ssis·es/ soir # is:ppas po:adj is:incl is:pl
SFX pS sseoir ssieds/ seoir # is:ipre is:1sg is:2sg
SFX pS sseoir ssied/ seoir # is:ipre is:3sg
SFX pS sseoir sseyons/ seoir # is:ipre is:1pl
SFX pS sseoir sseyez/ seoir # is:ipre is:2pl
SFX pS sseoir sseyent/ seoir # is:ipre is:spre is:3pl
SFX pS sseoir ssois/ seoir # is:ipre is:1sg is:2sg
SFX pS sseoir ssoit/ seoir # is:ipre is:3sg
SFX pS sseoir ssoyons/ seoir # is:ipre is:1pl
SFX pS sseoir ssoyez/ seoir # is:ipre is:2pl
SFX pS sseoir ssoient/ seoir # is:ipre is:spre is:3pl
SFX pS ssoir ssieds/ soir # is:ipre is:1sg is:2sg
SFX pS ssoir ssied/ soir # is:ipre is:3sg
SFX pS ssoir sseyons/ soir # is:ipre is:1pl
SFX pS ssoir sseyez/ soir # is:ipre is:2pl
SFX pS ssoir sseyent/ soir # is:ipre is:spre is:3pl
SFX pS ssoir ssois/ soir # is:ipre is:1sg is:2sg
SFX pS ssoir ssoit/ soir # is:ipre is:3sg
SFX pS ssoir ssoyons/ soir # is:ipre is:1pl
SFX pS ssoir ssoyez/ soir # is:ipre is:2pl
SFX pS ssoir ssoient/ soir # is:ipre is:spre is:3pl
SFX pS sseoir sseyais/ seoir # is:iimp is:1sg is:2sg
SFX pS sseoir sseyait/ seoir # is:iimp is:3sg
SFX pS sseoir sseyions/ seoir # is:iimp is:spre is:1pl
SFX pS sseoir sseyiez/ seoir # is:iimp is:spre is:2pl
SFX pS sseoir sseyaient/ seoir # is:iimp is:3pl
SFX pS sseoir ssoyais/ seoir # is:iimp is:1sg is:2sg
SFX pS sseoir ssoyait/ seoir # is:iimp is:3sg
SFX pS sseoir ssoyions/ seoir # is:iimp is:spre is:1pl
SFX pS sseoir ssoyiez/ seoir # is:iimp is:spre is:2pl
SFX pS sseoir ssoyaient/ seoir # is:iimp is:3pl
SFX pS ssoir sseyais/ soir # is:iimp is:1sg is:2sg
SFX pS ssoir sseyait/ soir # is:iimp is:3sg
SFX pS ssoir sseyions/ soir # is:iimp is:spre is:1pl
SFX pS ssoir sseyiez/ soir # is:iimp is:spre is:2pl
SFX pS ssoir sseyaient/ soir # is:iimp is:3pl
SFX pS ssoir ssoyais/ soir # is:iimp is:1sg is:2sg
SFX pS ssoir ssoyait/ soir # is:iimp is:3sg
SFX pS ssoir ssoyions/ soir # is:iimp is:spre is:1pl
SFX pS ssoir ssoyiez/ soir # is:iimp is:spre is:2pl
SFX pS ssoir ssoyaient/ soir # is:iimp is:3pl
SFX pS sseoir ssis/ seoir # is:ipsi is:1sg is:2sg
SFX pS sseoir ssit/ seoir # is:ipsi is:3sg
SFX pS sseoir ssîmes/ seoir # is:ipsi is:1pl
SFX pS sseoir ssîtes/ seoir # is:ipsi is:2pl
SFX pS sseoir ssirent/ seoir # is:ipsi is:3pl!
SFX pS ssoir ssis/ soir # is:ipsi is:1sg is:2sg
SFX pS ssoir ssit/ soir # is:ipsi is:3sg
SFX pS ssoir ssîmes/ soir # is:ipsi is:1pl
SFX pS ssoir ssîtes/ soir # is:ipsi is:2pl
SFX pS ssoir ssirent/ soir # is:ipsi is:3pl!
SFX pS sseoir ssiérai/ seoir # is:ifut is:1sg
SFX pS sseoir ssiéras/ seoir # is:ifut is:2sg
SFX pS sseoir ssiéra/ seoir # is:ifut is:3sg
SFX pS sseoir ssiérons/ seoir # is:ifut is:1pl
SFX pS sseoir ssiérez/ seoir # is:ifut is:2pl
SFX pS sseoir ssiéront/ seoir # is:ifut is:3pl
SFX pS sseoir ssoirai/ seoir # is:ifut is:1sg
SFX pS sseoir ssoiras/ seoir # is:ifut is:2sg
SFX pS sseoir ssoira/ seoir # is:ifut is:3sg
SFX pS sseoir ssoirons/ seoir # is:ifut is:1pl
SFX pS sseoir ssoirez/ seoir # is:ifut is:2pl
SFX pS sseoir ssoiront/ seoir # is:ifut is:3pl!
SFX pS ssoir ssiérai/ soir # is:ifut is:1sg
SFX pS ssoir ssiéras/ soir # is:ifut is:2sg
SFX pS ssoir ssiéra/ soir # is:ifut is:3sg
SFX pS ssoir ssiérons/ soir # is:ifut is:1pl
SFX pS ssoir ssiérez/ soir # is:ifut is:2pl
SFX pS ssoir ssiéront/ soir # is:ifut is:3pl!
SFX pS ssoir ssoirai/ soir # is:ifut is:1sg
SFX pS ssoir ssoiras/ soir # is:ifut is:2sg
SFX pS ssoir ssoira/ soir # is:ifut is:3sg
SFX pS ssoir ssoirons/ soir # is:ifut is:1pl
SFX pS ssoir ssoirez/ soir # is:ifut is:2pl
SFX pS ssoir ssoiront/ soir # is:ifut is:3pl
SFX pS sseoir ssiérais/ seoir # is:cnd is:1sg is:2sg
SFX pS sseoir ssiérait/ seoir # is:cnd is:3sg
SFX pS sseoir ssiérions/ seoir # is:cnd is:1pl
SFX pS sseoir ssiériez/ seoir # is:cnd is:2pl
SFX pS sseoir ssiéraient/ seoir # is:cnd is:3pl
SFX pS sseoir ssoirais/ seoir # is:cnd is:1sg is:2sg
SFX pS sseoir ssoirait/ seoir # is:cnd is:3sg
SFX pS sseoir ssoirions/ seoir # is:cnd is:1pl
SFX pS sseoir ssoiriez/ seoir # is:cnd is:2pl
SFX pS sseoir ssoiraient/ seoir # is:cnd is:3pl
SFX pS ssoir ssiérais/ soir # is:cnd is:1sg is:2sg
SFX pS ssoir ssiérait/ soir # is:cnd is:3sg
SFX pS ssoir ssiérions/ soir # is:cnd is:1pl
SFX pS ssoir ssiériez/ soir # is:cnd is:2pl
SFX pS ssoir ssiéraient/ soir # is:cnd is:3pl
SFX pS ssoir ssoirais/ soir # is:cnd is:1sg is:2sg
SFX pS ssoir ssoirait/ soir # is:cnd is:3sg
SFX pS ssoir ssoirions/ soir # is:cnd is:1pl
SFX pS ssoir ssoiriez/ soir # is:cnd is:2pl
SFX pS ssoir ssoiraient/ soir # is:cnd is:3pl
SFX pS sseoir sseye/ seoir # is:spre is:1sg is:3sg
SFX pS sseoir sseyes/ seoir # is:spre is:2sg
SFX pS sseoir ssoie/ seoir # is:spre is:1sg is:3sg
SFX pS sseoir ssoies/ seoir # is:spre is:2sg
SFX pS ssoir sseye/ soir # is:spre is:1sg is:3sg
SFX pS ssoir sseyes/ soir # is:spre is:2sg
SFX pS ssoir ssoie/ soir # is:spre is:1sg is:3sg
SFX pS ssoir ssoies/ soir # is:spre is:2sg
SFX pS sseoir ssisse/ seoir # is:simp is:1sg
SFX pS sseoir ssisses/ seoir # is:simp is:2sg
SFX pS sseoir ssît/ seoir # is:simp is:3sg
SFX pS sseoir ssissions/ seoir # is:simp is:1pl
SFX pS sseoir ssissiez/ seoir # is:simp is:2pl
SFX pS sseoir ssissent/ seoir # is:simp is:3pl
SFX pS ssoir ssisse/ soir # is:simp is:1sg
SFX pS ssoir ssisses/ soir # is:simp is:2sg
SFX pS ssoir ssît/ soir # is:simp is:3sg
SFX pS ssoir ssissions/ soir # is:simp is:1pl
SFX pS ssoir ssissiez/ soir # is:simp is:2pl
SFX pS ssoir ssissent/ soir # is:simp is:3pl
SFX pS sseoir ssieds/ seoir # is:impe is:2sg
SFX pS sseoir sseyons/ seoir # is:impe is:1pl
SFX pS sseoir sseyez/ seoir # is:impe is:2pl
SFX pS sseoir ssois/ seoir # is:impe is:2sg
SFX pS sseoir ssoyons/ seoir # is:impe is:1pl
SFX pS sseoir ssoyez/ seoir # is:impe is:2pl
SFX pS ssoir ssieds/ soir # is:impe is:2sg
SFX pS ssoir sseyons/ soir # is:impe is:1pl
SFX pS ssoir sseyez/ soir # is:impe is:2pl
SFX pS ssoir ssois/ soir # is:impe is:2sg
SFX pS ssoir ssoyons/ soir # is:impe is:1pl
SFX pS ssoir ssoyez/ soir # is:impe is:2pl
SFX pS sseoir ssis-e/ seoir # is:ppas po:adj is:incl is:sg
SFX pS sseoir ssis-es/ seoir # is:ppas po:adj is:incl is:pl
SFX pS ssoir ssis-e/ soir # is:ppas po:adj is:incl is:sg
SFX pS ssoir ssis-es/ soir # is:ppas po:adj is:incl is:pl
SFX pS sseoir ssis·e·s/ seoir # is:ppas po:adj is:incl is:pl
SFX pS ssoir ssis·e·s/ soir # is:ppas po:adj is:incl is:pl
SFX pS sseoir ssis-e-s/ seoir # is:ppas po:adj is:incl is:pl
SFX pS ssoir ssis-e-s/ soir # is:ppas po:adj is:incl is:pl

SFX pT Y 95
SFX pT oir oir/ oir # is:infi
SFX pT urseoir ursoyant/ seoir # is:ppre
SFX pT ursoir ursoyant/ soir # is:ppre
SFX pT urseoir ursis/ seoir # is:ppas po:adj is:mas is:inv
SFX pT urseoir ursise/ seoir # is:ppas po:adj is:fem is:sg
SFX pT urseoir ursis·e/ seoir # is:ppas po:adj is:incl is:sg
SFX pT urseoir ursises/ seoir # is:ppas po:adj is:fem is:pl
SFX pT urseoir ursis·es/ seoir # is:ppas po:adj is:incl is:pl
SFX pT ursoir ursis/ soir # is:ppas po:adj is:mas is:inv
SFX pT ursoir ursise/ soir # is:ppas po:adj is:fem is:sg
SFX pT ursoir ursis·e/ soir # is:ppas po:adj is:incl is:sg
SFX pT ursoir ursises/ soir # is:ppas po:adj is:fem is:pl
SFX pT ursoir ursis·es/ soir # is:ppas po:adj is:incl is:pl
SFX pT urseoir ursois/ seoir # is:ipre is:1sg is:2sg
SFX pT urseoir ursoit/ seoir # is:ipre is:3sg
SFX pT urseoir ursoyons/ seoir # is:ipre is:1pl
SFX pT urseoir ursoyez/ seoir # is:ipre is:2pl
SFX pT urseoir ursoient/ seoir # is:ipre is:spre is:3pl
SFX pT ursoir ursois/ soir # is:ipre is:1sg is:2sg
SFX pT ursoir ursoit/ soir # is:ipre is:3sg
SFX pT ursoir ursoyons/ soir # is:ipre is:1pl
SFX pT ursoir ursoyez/ soir # is:ipre is:2pl
SFX pT ursoir ursoient/ soir # is:ipre is:spre is:3pl
SFX pT urseoir ursoyais/ seoir # is:iimp is:1sg is:2sg
SFX pT urseoir ursoyait/ seoir # is:iimp is:3sg
SFX pT urseoir ursoyions/ seoir # is:iimp is:spre is:1pl
SFX pT urseoir ursoyiez/ seoir # is:iimp is:spre is:2pl
SFX pT urseoir ursoyaient/ seoir # is:iimp is:3pl
SFX pT ursoir ursoyais/ soir # is:iimp is:1sg is:2sg
SFX pT ursoir ursoyait/ soir # is:iimp is:3sg
SFX pT ursoir ursoyions/ soir # is:iimp is:spre is:1pl
SFX pT ursoir ursoyiez/ soir # is:iimp is:spre is:2pl
SFX pT ursoir ursoyaient/ soir # is:iimp is:3pl
SFX pT urseoir ursis/ seoir # is:ipsi is:1sg is:2sg
SFX pT urseoir ursit/ seoir # is:ipsi is:3sg
SFX pT urseoir ursîmes/ seoir # is:ipsi is:1pl
SFX pT urseoir ursîtes/ seoir # is:ipsi is:2pl
SFX pT urseoir ursirent/ seoir # is:ipsi is:3pl!
SFX pT ursoir ursis/ soir # is:ipsi is:1sg is:2sg
SFX pT ursoir ursit/ soir # is:ipsi is:3sg
SFX pT ursoir ursîmes/ soir # is:ipsi is:1pl
SFX pT ursoir ursîtes/ soir # is:ipsi is:2pl
SFX pT ursoir ursirent/ soir # is:ipsi is:3pl
SFX pT urseoir urseoirai/ seoir # is:ifut is:1sg
SFX pT urseoir urseoiras/ seoir # is:ifut is:2sg
SFX pT urseoir urseoira/ seoir # is:ifut is:3sg
SFX pT urseoir urseoirons/ seoir # is:ifut is:1pl
SFX pT urseoir urseoirez/ seoir # is:ifut is:2pl
SFX pT urseoir urseoiront/ seoir # is:ifut is:3pl
SFX pT ursoir ursoirai/ soir # is:ifut is:1sg
SFX pT ursoir ursoiras/ soir # is:ifut is:2sg
SFX pT ursoir ursoira/ soir # is:ifut is:3sg
SFX pT ursoir ursoirons/ soir # is:ifut is:1pl
SFX pT ursoir ursoirez/ soir # is:ifut is:2pl
SFX pT ursoir ursoiront/ soir # is:ifut is:3pl!
SFX pT urseoir urseoirais/ seoir # is:cnd is:1sg is:2sg
SFX pT urseoir urseoirait/ seoir # is:cnd is:3sg
SFX pT urseoir urseoirions/ seoir # is:cnd is:1pl
SFX pT urseoir urseoiriez/ seoir # is:cnd is:2pl
SFX pT urseoir urseoiraient/ seoir # is:cnd is:3pl
SFX pT ursoir ursoirais/ soir # is:cnd is:1sg is:2sg
SFX pT ursoir ursoirait/ soir # is:cnd is:3sg
SFX pT ursoir ursoirions/ soir # is:cnd is:1pl
SFX pT ursoir ursoiriez/ soir # is:cnd is:2pl
SFX pT ursoir ursoiraient/ soir # is:cnd is:3pl
SFX pT urseoir ursoie/ seoir # is:spre is:1sg is:3sg
SFX pT urseoir ursoies/ seoir # is:spre is:2sg
SFX pT ursoir ursoie/ soir # is:spre is:1sg is:3sg
SFX pT ursoir ursoies/ soir # is:spre is:2sg
SFX pT urseoir ursisse/ seoir # is:simp is:1sg
SFX pT urseoir ursisses/ seoir # is:simp is:2sg
SFX pT urseoir ursît/ seoir # is:simp is:3sg
SFX pT urseoir ursissions/ seoir # is:simp is:1pl
SFX pT urseoir ursissiez/ seoir # is:simp is:2pl
SFX pT urseoir ursissent/ seoir # is:simp is:3pl
SFX pT ursoir ursisse/ soir # is:simp is:1sg
SFX pT ursoir ursisses/ soir # is:simp is:2sg
SFX pT ursoir ursît/ soir # is:simp is:3sg
SFX pT ursoir ursissions/ soir # is:simp is:1pl
SFX pT ursoir ursissiez/ soir # is:simp is:2pl
SFX pT ursoir ursissent/ soir # is:simp is:3pl
SFX pT urseoir ursois/ seoir # is:impe is:2sg
SFX pT urseoir ursoyons/ seoir # is:impe is:1pl
SFX pT urseoir ursoyez/ seoir # is:impe is:2pl
SFX pT ursoir ursois/ soir # is:impe is:2sg
SFX pT ursoir ursoyons/ soir # is:impe is:1pl
SFX pT ursoir ursoyez/ soir # is:impe is:2pl
SFX pT urseoir ursis-e/ seoir # is:ppas po:adj is:incl is:sg
SFX pT urseoir ursis-es/ seoir # is:ppas po:adj is:incl is:pl
SFX pT ursoir ursis-e/ soir # is:ppas po:adj is:incl is:sg
SFX pT ursoir ursis-es/ soir # is:ppas po:adj is:incl is:pl
SFX pT urseoir ursis·e·s/ seoir # is:ppas po:adj is:incl is:pl
SFX pT ursoir ursis·e·s/ soir # is:ppas po:adj is:incl is:pl
SFX pT urseoir ursis-e-s/ seoir # is:ppas po:adj is:incl is:pl
SFX pT ursoir ursis-e-s/ soir # is:ppas po:adj is:incl is:pl

SFX pU Y 11
SFX pU eoir eoir/ seoir # is:infi
SFX pU eoir éant/ seoir # is:ppre
SFX pU eoir is/ seoir # is:ppas po:adj is:mas is:inv
SFX pU eoir ise/ seoir # is:ppas po:adj is:fem is:sg
SFX pU eoir is·e/ seoir # is:ppas po:adj is:incl is:sg
SFX pU eoir ises/ seoir # is:ppas po:adj is:fem is:pl
SFX pU eoir is·es/ seoir # is:ppas po:adj is:incl is:pl
SFX pU eoir is-e/ seoir # is:ppas po:adj is:incl is:sg
SFX pU eoir is-es/ seoir # is:ppas po:adj is:incl is:pl
SFX pU eoir is·e·s/ seoir # is:ppas po:adj is:incl is:pl
SFX pU eoir is-e-s/ seoir # is:ppas po:adj is:incl is:pl

SFX pV Y 14
SFX pV eoir eoir/ seoir # is:infi
SFX pV eoir éant/ seoir # is:ppre
SFX pV eoir eyant/ seoir # is:ppre
SFX pV eoir is/ seoir # is:ppas is:epi is:inv
SFX pV eoir ied/ seoir # is:ipre is:3sg
SFX pV eoir iéent/ seoir # is:ipre is:3pl
SFX pV eoir eyait/ seoir # is:iimp is:3sg
SFX pV eoir eyaient/ seoir # is:iimp is:3pl
SFX pV eoir iéra/ seoir # is:ifut is:3sg
SFX pV eoir iéront/ seoir # is:ifut is:3pl!
SFX pV eoir iérait/ seoir # is:cnd is:3sg
SFX pV eoir iéraient/ seoir # is:cnd is:3pl
SFX pV eoir iée/ seoir # is:spre is:3sg
SFX pV eoir iéent/ seoir # is:spre is:3pl

SFX pW Y 23
SFX pW oir oir/ oir # is:infi
SFX pW sseoir sséant/ seoir # is:ppre
SFX pW ssoir sséant/ soir # is:ppre
SFX pW sseoir ssied/ seoir # is:ipre is:3sg
SFX pW sseoir ssiéent/ seoir # is:ipre is:3pl
SFX pW ssoir ssied/ soir # is:ipre is:3sg
SFX pW ssoir ssiéent/ soir # is:ipre is:3pl
SFX pW sseoir sseyait/ seoir # is:iimp is:3sg
SFX pW sseoir sseyaient/ seoir # is:iimp is:3pl
SFX pW ssoir sseyait/ soir # is:iimp is:3sg
SFX pW ssoir sseyaient/ soir # is:iimp is:3pl
SFX pW sseoir ssiéra/ seoir # is:ifut is:3sg
SFX pW sseoir ssiéront/ seoir # is:ifut is:3pl!
SFX pW ssoir ssiéra/ soir # is:ifut is:3sg
SFX pW ssoir ssiéront/ soir # is:ifut is:3pl!
SFX pW sseoir ssiérait/ seoir # is:cnd is:3sg
SFX pW sseoir ssiéraient/ seoir # is:cnd is:3pl
SFX pW ssoir ssiérait/ soir # is:cnd is:3sg
SFX pW ssoir ssiéraient/ soir # is:cnd is:3pl
SFX pW sseoir ssiée/ seoir # is:spre is:3sg
SFX pW sseoir ssiéent/ seoir # is:spre is:3pl
SFX pW ssoir ssiée/ soir # is:spre is:3sg
SFX pW ssoir ssiéent/ soir # is:spre is:3pl

SFX pX Y 59
SFX pX hoir hoir/ choir # is:infi
SFX pX hoir hu/ choir # is:ppas po:adj is:mas is:sg
SFX pX hoir hus/ choir # is:ppas po:adj is:mas is:pl
SFX pX hoir hue/ choir # is:ppas po:adj is:fem is:sg
SFX pX hoir hu·e/ choir # is:ppas po:adj is:incl is:sg
SFX pX hoir hues/ choir # is:ppas po:adj is:fem is:pl
SFX pX hoir hu·es/ choir # is:ppas po:adj is:incl is:pl
SFX pX hoir hois/ choir # is:ipre is:1sg is:2sg
SFX pX hoir hoit/ choir # is:ipre is:3sg
SFX pX hoir hoyons/ choir # is:ipre is:1pl
SFX pX hoir hoyez/ choir # is:ipre is:2pl
SFX pX hoir hoient/ choir # is:ipre is:spre is:3pl
SFX pX hoir hoyais/ déchoir # is:iimp is:1sg is:2sg
SFX pX hoir hoyait/ déchoir # is:iimp is:3sg
SFX pX hoir hoyions/ déchoir # is:iimp is:spre is:1pl
SFX pX hoir hoyiez/ déchoir # is:iimp is:spre is:2pl
SFX pX hoir hoyaient/ déchoir # is:iimp is:3pl
SFX pX hoir hus/ choir # is:ipsi is:1sg is:2sg
SFX pX hoir hut/ choir # is:ipsi is:3sg
SFX pX hoir hûmes/ choir # is:ipsi is:1pl
SFX pX hoir hûtes/ choir # is:ipsi is:2pl
SFX pX hoir hurent/ choir # is:ipsi is:3pl!
SFX pX hoir hoirai/ choir # is:ifut is:1sg
SFX pX hoir herrai/ choir # is:ifut is:1sg
SFX pX hoir hoiras/ choir # is:ifut is:2sg
SFX pX hoir herras/ choir # is:ifut is:2sg
SFX pX hoir hoira/ choir # is:ifut is:3sg
SFX pX hoir herra/ choir # is:ifut is:3sg
SFX pX hoir hoirons/ choir # is:ifut is:1pl
SFX pX hoir herrons/ choir # is:ifut is:1pl
SFX pX hoir hoirez/ choir # is:ifut is:2pl
SFX pX hoir herrez/ choir # is:ifut is:2pl
SFX pX hoir hoiront/ choir # is:ifut is:3pl!
SFX pX hoir herront/ choir # is:ifut is:3pl!
SFX pX hoir hoirais/ choir # is:cnd is:1sg is:2sg
SFX pX hoir herrais/ choir # is:cnd is:1sg is:2sg
SFX pX hoir hoirait/ choir # is:cnd is:3sg
SFX pX hoir herrait/ choir # is:cnd is:3sg
SFX pX hoir hoirions/ choir # is:cnd is:1pl
SFX pX hoir herrions/ choir # is:cnd is:1pl
SFX pX hoir hoiriez/ choir # is:cnd is:2pl
SFX pX hoir herriez/ choir # is:cnd is:2pl
SFX pX hoir hoiraient/ choir # is:cnd is:3pl
SFX pX hoir herraient/ choir # is:cnd is:3pl
SFX pX hoir hoie/ choir # is:spre is:1sg is:3sg
SFX pX hoir hoies/ choir # is:spre is:2sg
SFX pX hoir husse/ choir # is:simp is:1sg
SFX pX hoir husses/ choir # is:simp is:2sg
SFX pX hoir hût/ choir # is:simp is:3sg
SFX pX hoir hussions/ choir # is:simp is:1pl
SFX pX hoir hussiez/ choir # is:simp is:2pl
SFX pX hoir hussent/ choir # is:simp is:3pl
SFX pX hoir hois/ déchoir # is:impe is:2sg
SFX pX hoir hoyons/ déchoir # is:impe is:1pl
SFX pX hoir hoyez/ déchoir # is:impe is:2pl
SFX pX hoir hu-e/ choir # is:ppas po:adj is:incl is:sg
SFX pX hoir hu-es/ choir # is:ppas po:adj is:incl is:pl
SFX pX hoir hu·e·s/ choir # is:ppas po:adj is:incl is:pl
SFX pX hoir hu-e-s/ choir # is:ppas po:adj is:incl is:pl

SFX pY Y 32
SFX pY choir choir/ échoir # is:infi
SFX pY choir chéant/ échoir # is:ppre
SFX pY choir chu/ échoir # is:ppas po:adj is:mas is:sg
SFX pY choir chus/ échoir # is:ppas po:adj is:mas is:pl
SFX pY choir chue/ échoir # is:ppas po:adj is:fem is:sg
SFX pY choir chu·e/ échoir # is:ppas po:adj is:incl is:sg
SFX pY choir chues/ échoir # is:ppas po:adj is:fem is:pl
SFX pY choir chu·es/ échoir # is:ppas po:adj is:incl is:pl
SFX pY choir choit/ échoir # is:ipre is:3sg
SFX pY choir chet/ échoir # is:ipre is:3sg
SFX pY choir choient/ échoir # is:ipre is:3pl
SFX pY choir chéent/ échoir # is:ipre is:3pl
SFX pY choir choyait/ échoir # is:iimp is:3sg
SFX pY choir choyaient/ échoir # is:iimp is:3pl
SFX pY choir chut/ échoir # is:ipsi is:3sg
SFX pY choir churent/ échoir # is:ipsi is:3pl!
SFX pY choir choira/ échoir # is:ifut is:3sg
SFX pY choir cherra/ échoir # is:ifut is:3sg
SFX pY choir choiront/ échoir # is:ifut is:3pl!
SFX pY choir cherront/ échoir # is:ifut is:3pl!
SFX pY choir choirait/ échoir # is:cnd is:3sg
SFX pY choir cherrait/ échoir # is:cnd is:3sg
SFX pY choir choiraient/ échoir # is:cnd is:3pl
SFX pY choir cherraient/ échoir # is:cnd is:3pl
SFX pY choir choie/ échoir # is:spre is:3sg
SFX pY choir choient/ échoir # is:spre is:3pl
SFX pY choir chût/ échoir # is:simp is:3sg
SFX pY choir chussent/ échoir # is:simp is:3pl
SFX pY choir chu-e/ échoir # is:ppas po:adj is:incl is:sg
SFX pY choir chu-es/ échoir # is:ppas po:adj is:incl is:pl
SFX pY choir chu·e·s/ échoir # is:ppas po:adj is:incl is:pl
SFX pY choir chu-e-s/ échoir # is:ppas po:adj is:incl is:pl

SFX pZ Y 19
SFX pZ euvoir euvoir/ pleuvoir # is:infi
SFX pZ euvoir euvant/ pleuvoir # is:ppre
SFX pZ euvoir u/ pleuvoir # is:ppas is:epi is:inv
SFX pZ euvoir eut/ pleuvoir # is:ipre is:3sg
SFX pZ euvoir euvent/ pleuvoir # is:ipre is:spre is:3pl
SFX pZ euvoir euvait/ pleuvoir # is:iimp is:3sg
SFX pZ euvoir euvaient/ pleuvoir # is:iimp is:3pl
SFX pZ euvoir ut/ pleuvoir # is:ipsi is:3sg
SFX pZ euvoir urent/ pleuvoir # is:ipsi is:3pl!
SFX pZ euvoir euvra/ pleuvoir # is:ifut is:3sg
SFX pZ euvoir euvront/ pleuvoir # is:ifut is:3pl!
SFX pZ euvoir euvrait/ pleuvoir # is:cnd is:3sg
SFX pZ euvoir euvraient/ pleuvoir # is:cnd is:3pl
SFX pZ euvoir euve/ pleuvoir # is:spre is:3sg
SFX pZ euvoir ût/ pleuvoir # is:simp is:3sg
SFX pZ euvoir ussent/ pleuvoir # is:simp is:3pl!
SFX pZ euvoir eus/ pleuvoir # is:impe is:2sg
SFX pZ euvoir euvons/ pleuvoir # is:impe is:1pl
SFX pZ euvoir euvez/ pleuvoir # is:impe is:2pl

SFX qA Y 9
SFX qA alloir alloir/ falloir # is:infi
SFX qA alloir allu/ falloir # is:ppas is:epi is:inv
SFX qA alloir aut/ falloir # is:ipre is:3sg
SFX qA alloir allait/ falloir # is:iimp is:3sg
SFX qA alloir allut/ falloir # is:ipsi is:3sg
SFX qA alloir audra/ falloir # is:ifut is:3sg
SFX qA alloir audrait/ falloir # is:cnd is:3sg
SFX qA alloir aille/ falloir # is:spre is:3sg
SFX qA alloir allût/ falloir # is:simp is:3sg

SFX rA Y 34
SFX rA lore lore/ clore # is:infi
SFX rA lore losant/ clore # is:ppre
SFX rA lore los/ clore # is:ppas po:adj is:mas is:inv
SFX rA lore lose/ clore # is:ppas po:adj is:fem is:sg
SFX rA lore los·e/ clore # is:ppas po:adj is:incl is:sg
SFX rA lore loses/ clore # is:ppas po:adj is:fem is:pl
SFX rA lore los·es/ clore # is:ppas po:adj is:incl is:pl
SFX rA lore los/ clore # is:ipre is:1sg is:2sg
SFX rA lore lot/ .clore # is:ipre is:3sg
SFX rA lore losons/ clore # is:ipre is:1pl
SFX rA lore losez/ clore # is:ipre is:2pl
SFX rA lore losent/ clore # is:ipre is:spre is:3pl
SFX rA lore lorai/ clore # is:ifut is:1sg
SFX rA lore loras/ clore # is:ifut is:2sg
SFX rA lore lora/ clore # is:ifut is:3sg
SFX rA lore lorons/ clore # is:ifut is:1pl
SFX rA lore lorez/ clore # is:ifut is:2pl
SFX rA lore loront/ clore # is:ifut is:3pl!
SFX rA lore lorais/ clore # is:cnd is:1sg is:2sg
SFX rA lore lorait/ clore # is:cnd is:3sg
SFX rA lore lorions/ clore # is:cnd is:1pl
SFX rA lore loriez/ clore # is:cnd is:2pl
SFX rA lore loraient/ clore # is:cnd is:3pl
SFX rA lore lose/ clore # is:spre is:1sg is:3sg
SFX rA lore loses/ clore # is:spre is:2sg
SFX rA lore losions/ clore # is:spre is:1pl
SFX rA lore losiez/ clore # is:spre is:2pl
SFX rA lore los/ clore # is:impe is:2sg
SFX rA lore losons/ clore # is:impe is:1pl
SFX rA lore losez/ clore # is:impe is:2pl
SFX rA lore los-e/ clore # is:ppas po:adj is:incl is:sg
SFX rA lore los-es/ clore # is:ppas po:adj is:incl is:pl
SFX rA lore los·e·s/ clore # is:ppas po:adj is:incl is:pl
SFX rA lore los-e-s/ clore # is:ppas po:adj is:incl is:pl

SFX rB Y 1
SFX rB lore lôt/ clore # is:ipre is:3sg

SFX rC Y 34
SFX rC clore clore/ clore # is:infi
SFX rC clore closant/ clore # is:ppre
SFX rC clore clos/ clore # is:ppas po:adj is:mas is:inv
SFX rC clore close/ clore # is:ppas po:adj is:fem is:sg
SFX rC clore clos·e/ clore # is:ppas po:adj is:incl is:sg
SFX rC clore closes/ clore # is:ppas po:adj is:fem is:pl
SFX rC clore clos·es/ clore # is:ppas po:adj is:incl is:pl
SFX rC clore clos/ clore # is:ipre is:1sg is:2sg
SFX rC clore clot/ clore # is:ipre is:3sg
SFX rC clore closons/ clore # is:ipre is:1pl
SFX rC clore closez/ clore # is:ipre is:2pl
SFX rC clore closent/ clore # is:ipre is:spre is:3pl
SFX rC clore clorai/ clore # is:ifut is:1sg
SFX rC clore cloras/ clore # is:ifut is:2sg
SFX rC clore clora/ clore # is:ifut is:3sg
SFX rC clore clorons/ clore # is:ifut is:1pl
SFX rC clore clorez/ clore # is:ifut is:2pl
SFX rC clore cloront/ clore # is:ifut is:3pl!
SFX rC clore clorais/ clore # is:cnd is:1sg is:2sg
SFX rC clore clorait/ clore # is:cnd is:3sg
SFX rC clore clorions/ clore # is:cnd is:1pl
SFX rC clore cloriez/ clore # is:cnd is:2pl
SFX rC clore cloraient/ clore # is:cnd is:3pl
SFX rC clore close/ clore # is:spre is:1sg is:3sg
SFX rC clore closes/ clore # is:spre is:2sg
SFX rC clore closions/ clore # is:spre is:1pl
SFX rC clore closiez/ clore # is:spre is:2pl
SFX rC clore clos/ clore # is:impe is:2sg
SFX rC clore closons/ clore # is:impe is:1pl
SFX rC clore closez/ clore # is:impe is:2pl
SFX rC clore clos-e/ clore # is:ppas po:adj is:incl is:sg
SFX rC clore clos-es/ clore # is:ppas po:adj is:incl is:pl
SFX rC clore clos·e·s/ clore # is:ppas po:adj is:incl is:pl
SFX rC clore clos-e-s/ clore # is:ppas po:adj is:incl is:pl

SFX rD Y 10
SFX rD clore clore/ clore # is:infi
SFX rD clore clos/ clore # is:ppas po:adj is:mas is:inv
SFX rD clore close/ clore # is:ppas po:adj is:fem is:sg
SFX rD clore clos·e/ clore # is:ppas po:adj is:incl is:sg
SFX rD clore closes/ clore # is:ppas po:adj is:fem is:pl
SFX rD clore clos·es/ clore # is:ppas po:adj is:incl is:pl
SFX rD clore clos-e/ clore # is:ppas po:adj is:incl is:sg
SFX rD clore clos-es/ clore # is:ppas po:adj is:incl is:pl
SFX rD clore clos·e·s/ clore # is:ppas po:adj is:incl is:pl
SFX rD clore clos-e-s/ clore # is:ppas po:adj is:incl is:pl

SFX tA Y 50
SFX tA re re/ [dp]re # is:infi
SFX tA re ant/ [dp]re # is:ppre
SFX tA re u/ [dp]re # is:ppas po:adj is:mas is:sg
SFX tA re us/ [dp]re # is:ppas po:adj is:mas is:pl
SFX tA re ue/ [dp]re # is:ppas po:adj is:fem is:sg
SFX tA re u·e/ [dp]re # is:ppas po:adj is:incl is:sg
SFX tA re ues/ [dp]re # is:ppas po:adj is:fem is:pl
SFX tA re u·es/ [dp]re # is:ppas po:adj is:incl is:pl
SFX tA re s/ [dp]re # is:ipre is:1sg is:2sg
SFX tA dre d/ dre # is:ipre is:3sg
SFX tA pre pt/ pre # is:ipre is:3sg
SFX tA re ons/ [dp]re # is:ipre is:1pl
SFX tA re ez/ [dp]re # is:ipre is:2pl
SFX tA re ent/ [dp]re # is:ipre is:spre is:3pl
SFX tA re ais/ [dp]re # is:iimp is:1sg is:2sg
SFX tA re ait/ [dp]re # is:iimp is:3sg
SFX tA re ions/ [dp]re # is:iimp is:spre is:1pl
SFX tA re iez/ [dp]re # is:iimp is:spre is:2pl
SFX tA re aient/ [dp]re # is:iimp is:3pl
SFX tA re is/ [dp]re # is:ipsi is:1sg is:2sg
SFX tA re it/ [dp]re # is:ipsi is:3sg
SFX tA re îmes/ [dp]re # is:ipsi is:1pl
SFX tA re îtes/ [dp]re # is:ipsi is:2pl
SFX tA re irent/ [dp]re # is:ipsi is:3pl!
SFX tA re rai/ [dp]re # is:ifut is:1sg
SFX tA re ras/ [dp]re # is:ifut is:2sg
SFX tA re ra/ [dp]re # is:ifut is:3sg
SFX tA re rons/ [dp]re # is:ifut is:1pl
SFX tA re rez/ [dp]re # is:ifut is:2pl
SFX tA re ront/ [dp]re # is:ifut is:3pl!
SFX tA re rais/ [dp]re # is:cnd is:1sg is:2sg
SFX tA re rait/ [dp]re # is:cnd is:3sg
SFX tA re rions/ [dp]re # is:cnd is:1pl
SFX tA re riez/ [dp]re # is:cnd is:2pl
SFX tA re raient/ [dp]re # is:cnd is:3pl
SFX tA re e/ [dp]re # is:spre is:1sg is:3sg
SFX tA re es/ [dp]re # is:spre is:2sg
SFX tA re isse/ [dp]re # is:simp is:1sg
SFX tA re isses/ [dp]re # is:simp is:2sg
SFX tA re ît/ [dp]re # is:simp is:3sg
SFX tA re issions/ [dp]re # is:simp is:1pl
SFX tA re issiez/ [dp]re # is:simp is:2pl
SFX tA re issent/ [dp]re # is:simp is:3pl
SFX tA re s/ [dp]re # is:impe is:2sg
SFX tA re ons/ [dp]re # is:impe is:1pl
SFX tA re ez/ [dp]re # is:impe is:2pl
SFX tA re u-e/ [dp]re # is:ppas po:adj is:incl is:sg
SFX tA re u-es/ [dp]re # is:ppas po:adj is:incl is:pl
SFX tA re u·e·s/ [dp]re # is:ppas po:adj is:incl is:pl
SFX tA re u-e-s/ [dp]re # is:ppas po:adj is:incl is:pl

SFX tD Y 49
SFX tD perdre perdre/ perdre # is:infi
SFX tD perdre perdant/ perdre # is:ppre
SFX tD perdre perdu/ perdre # is:ppas po:adj is:mas is:sg
SFX tD perdre perdus/ perdre # is:ppas po:adj is:mas is:pl
SFX tD perdre perdue/ perdre # is:ppas po:adj is:fem is:sg
SFX tD perdre perdu·e/ perdre # is:ppas po:adj is:incl is:sg
SFX tD perdre perdues/ perdre # is:ppas po:adj is:fem is:pl
SFX tD perdre perdu·es/ perdre # is:ppas po:adj is:incl is:pl
SFX tD perdre perds/ perdre # is:ipre is:1sg is:2sg
SFX tD perdre perd/ perdre # is:ipre is:3sg
SFX tD perdre perdons/ perdre # is:ipre is:1pl
SFX tD perdre perdez/ perdre # is:ipre is:2pl
SFX tD perdre perdent/ perdre # is:ipre is:spre is:3pl
SFX tD perdre perdais/ perdre # is:iimp is:1sg is:2sg
SFX tD perdre perdait/ perdre # is:iimp is:3sg
SFX tD perdre perdions/ perdre # is:iimp is:spre is:1pl
SFX tD perdre perdiez/ perdre # is:iimp is:spre is:2pl
SFX tD perdre perdaient/ perdre # is:iimp is:3pl
SFX tD perdre perdis/ perdre # is:ipsi is:1sg is:2sg
SFX tD perdre perdit/ perdre # is:ipsi is:3sg
SFX tD perdre perdîmes/ perdre # is:ipsi is:1pl
SFX tD perdre perdîtes/ perdre # is:ipsi is:2pl
SFX tD perdre perdirent/ perdre # is:ipsi is:3pl!
SFX tD perdre perdrai/ perdre # is:ifut is:1sg
SFX tD perdre perdras/ perdre # is:ifut is:2sg
SFX tD perdre perdra/ perdre # is:ifut is:3sg
SFX tD perdre perdrons/ perdre # is:ifut is:1pl
SFX tD perdre perdrez/ perdre # is:ifut is:2pl
SFX tD perdre perdront/ perdre # is:ifut is:3pl!
SFX tD perdre perdrais/ perdre # is:cnd is:1sg is:2sg
SFX tD perdre perdrait/ perdre # is:cnd is:3sg
SFX tD perdre perdrions/ perdre # is:cnd is:1pl
SFX tD perdre perdriez/ perdre # is:cnd is:2pl
SFX tD perdre perdraient/ perdre # is:cnd is:3pl
SFX tD perdre perde/ perdre # is:spre is:1sg is:3sg
SFX tD perdre perdes/ perdre # is:spre is:2sg
SFX tD perdre perdisse/ perdre # is:simp is:1sg
SFX tD perdre perdisses/ perdre # is:simp is:2sg
SFX tD perdre perdît/ perdre # is:simp is:3sg
SFX tD perdre perdissions/ perdre # is:simp is:1pl
SFX tD perdre perdissiez/ perdre # is:simp is:2pl
SFX tD perdre perdissent/ perdre # is:simp is:3pl
SFX tD perdre perds/ perdre # is:impe is:2sg
SFX tD perdre perdons/ perdre # is:impe is:1pl
SFX tD perdre perdez/ perdre # is:impe is:2pl
SFX tD perdre perdu-e/ perdre # is:ppas po:adj is:incl is:sg
SFX tD perdre perdu-es/ perdre # is:ppas po:adj is:incl is:pl
SFX tD perdre perdu·e·s/ perdre # is:ppas po:adj is:incl is:pl
SFX tD perdre perdu-e-s/ perdre # is:ppas po:adj is:incl is:pl

SFX tE Y 39
SFX tE dre dre/ dre # is:infi
SFX tE dre dant/ dre # is:ppre
SFX tE dre ds/ dre # is:ipre is:1sg is:2sg
SFX tE dre d/ dre # is:ipre is:3sg
SFX tE dre dons/ dre # is:ipre is:1pl
SFX tE dre dez/ dre # is:ipre is:2pl
SFX tE dre dent/ dre # is:ipre is:spre is:3pl
SFX tE dre dais/ dre # is:iimp is:1sg is:2sg
SFX tE dre dait/ dre # is:iimp is:3sg
SFX tE dre dions/ dre # is:iimp is:spre is:1pl
SFX tE dre diez/ dre # is:iimp is:spre is:2pl
SFX tE dre daient/ dre # is:iimp is:3pl
SFX tE dre dis/ dre # is:ipsi is:1sg is:2sg
SFX tE dre dit/ dre # is:ipsi is:3sg
SFX tE dre dîmes/ dre # is:ipsi is:1pl
SFX tE dre dîtes/ dre # is:ipsi is:2pl
SFX tE dre dirent/ dre # is:ipsi is:3pl!
SFX tE dre drai/ dre # is:ifut is:1sg
SFX tE dre dras/ dre # is:ifut is:2sg
SFX tE dre dra/ dre # is:ifut is:3sg
SFX tE dre drons/ dre # is:ifut is:1pl
SFX tE dre drez/ dre # is:ifut is:2pl
SFX tE dre dront/ dre # is:ifut is:3pl!
SFX tE dre drais/ dre # is:cnd is:1sg is:2sg
SFX tE dre drait/ dre # is:cnd is:3sg
SFX tE dre drions/ dre # is:cnd is:1pl
SFX tE dre driez/ dre # is:cnd is:2pl
SFX tE dre draient/ dre # is:cnd is:3pl
SFX tE dre de/ dre # is:spre is:1sg is:3sg
SFX tE dre des/ dre # is:spre is:2sg
SFX tE dre disse/ dre # is:simp is:1sg
SFX tE dre disses/ dre # is:simp is:2sg
SFX tE dre dît/ dre # is:simp is:3sg
SFX tE dre dissions/ dre # is:simp is:1pl
SFX tE dre dissiez/ dre # is:simp is:2pl
SFX tE dre dissent/ dre # is:simp is:3pl
SFX tE dre ds/ dre # is:impe is:2sg
SFX tE dre dons/ dre # is:impe is:1pl
SFX tE dre dez/ dre # is:impe is:2pl

SFX tF Y 48
SFX tF rendre rendre/ prendre # is:infi
SFX tF rendre renant/ prendre # is:ppre
SFX tF rendre ris/ prendre # is:ppas po:adj is:mas is:inv
SFX tF rendre rise/ prendre # is:ppas po:adj is:fem is:sg
SFX tF rendre ris·e/ prendre # is:ppas po:adj is:incl is:sg
SFX tF rendre rises/ prendre # is:ppas po:adj is:fem is:pl
SFX tF rendre ris·es/ prendre # is:ppas po:adj is:incl is:pl
SFX tF rendre rends/ prendre # is:ipre is:1sg is:2sg
SFX tF rendre rend/ prendre # is:ipre is:3sg
SFX tF rendre renons/ prendre # is:ipre is:1pl
SFX tF rendre renez/ prendre # is:ipre is:2pl
SFX tF rendre rennent/ prendre # is:ipre is:spre is:3pl
SFX tF rendre renais/ prendre # is:iimp is:1sg is:2sg
SFX tF rendre renait/ prendre # is:iimp is:3sg
SFX tF rendre renions/ prendre # is:iimp is:spre is:1pl
SFX tF rendre reniez/ prendre # is:iimp is:spre is:2pl
SFX tF rendre renaient/ prendre # is:iimp is:3pl
SFX tF rendre ris/ prendre # is:ipsi is:1sg is:2sg
SFX tF rendre rit/ prendre # is:ipsi is:3sg
SFX tF rendre rîmes/ prendre # is:ipsi is:1pl
SFX tF rendre rîtes/ prendre # is:ipsi is:2pl
SFX tF rendre rirent/ prendre # is:ipsi is:3pl!
SFX tF rendre rendrai/ prendre # is:ifut is:1sg
SFX tF rendre rendras/ prendre # is:ifut is:2sg
SFX tF rendre rendra/ prendre # is:ifut is:3sg
SFX tF rendre rendrons/ prendre # is:ifut is:1pl
SFX tF rendre rendrez/ prendre # is:ifut is:2pl
SFX tF rendre rendront/ prendre # is:ifut is:3pl!
SFX tF rendre rendrais/ prendre # is:cnd is:1sg is:2sg
SFX tF rendre rendrait/ prendre # is:cnd is:3sg
SFX tF rendre rendrions/ prendre # is:cnd is:1pl
SFX tF rendre rendriez/ prendre # is:cnd is:2pl
SFX tF rendre rendraient/ prendre # is:cnd is:3pl
SFX tF rendre renne/ prendre # is:spre is:1sg is:3sg
SFX tF rendre rennes/ prendre # is:spre is:2sg
SFX tF rendre risse/ prendre # is:simp is:1sg
SFX tF rendre risses/ prendre # is:simp is:2sg
SFX tF rendre rît/ prendre # is:simp is:3sg
SFX tF rendre rissions/ prendre # is:simp is:1pl
SFX tF rendre rissiez/ prendre # is:simp is:2pl
SFX tF rendre rissent/ prendre # is:simp is:3pl
SFX tF rendre rends/ prendre # is:impe is:2sg
SFX tF rendre renons/ prendre # is:impe is:1pl
SFX tF rendre renez/ prendre # is:impe is:2pl
SFX tF rendre ris-e/ prendre # is:ppas po:adj is:incl is:sg
SFX tF rendre ris-es/ prendre # is:ppas po:adj is:incl is:pl
SFX tF rendre ris·e·s/ prendre # is:ppas po:adj is:incl is:pl
SFX tF rendre ris-e-s/ prendre # is:ppas po:adj is:incl is:pl

SFX tG Y 48
SFX tG prendre prendre/ prendre # is:infi
SFX tG prendre prenant/ prendre # is:ppre
SFX tG prendre pris/ prendre # is:ppas po:adj is:mas is:inv
SFX tG prendre prise/ prendre # is:ppas po:adj is:fem is:sg
SFX tG prendre pris·e/ prendre # is:ppas po:adj is:incl is:sg
SFX tG prendre prises/ prendre # is:ppas po:adj is:fem is:pl
SFX tG prendre pris·es/ prendre # is:ppas po:adj is:incl is:pl
SFX tG prendre prends/ prendre # is:ipre is:1sg is:2sg
SFX tG prendre prend/ prendre # is:ipre is:3sg
SFX tG prendre prenons/ prendre # is:ipre is:1pl
SFX tG prendre prenez/ prendre # is:ipre is:2pl
SFX tG prendre prennent/ prendre # is:ipre is:spre is:3pl
SFX tG prendre prenais/ prendre # is:iimp is:1sg is:2sg
SFX tG prendre prenait/ prendre # is:iimp is:3sg
SFX tG prendre prenions/ prendre # is:iimp is:spre is:1pl
SFX tG prendre preniez/ prendre # is:iimp is:spre is:2pl
SFX tG prendre prenaient/ prendre # is:iimp is:3pl
SFX tG prendre pris/ prendre # is:ipsi is:1sg is:2sg
SFX tG prendre prit/ prendre # is:ipsi is:3sg
SFX tG prendre prîmes/ prendre # is:ipsi is:1pl
SFX tG prendre prîtes/ prendre # is:ipsi is:2pl
SFX tG prendre prirent/ prendre # is:ipsi is:3pl!
SFX tG prendre prendrai/ prendre # is:ifut is:1sg
SFX tG prendre prendras/ prendre # is:ifut is:2sg
SFX tG prendre prendra/ prendre # is:ifut is:3sg
SFX tG prendre prendrons/ prendre # is:ifut is:1pl
SFX tG prendre prendrez/ prendre # is:ifut is:2pl
SFX tG prendre prendront/ prendre # is:ifut is:3pl!
SFX tG prendre prendrais/ prendre # is:cnd is:1sg is:2sg
SFX tG prendre prendrait/ prendre # is:cnd is:3sg
SFX tG prendre prendrions/ prendre # is:cnd is:1pl
SFX tG prendre prendriez/ prendre # is:cnd is:2pl
SFX tG prendre prendraient/ prendre # is:cnd is:3pl
SFX tG prendre prenne/ prendre # is:spre is:1sg is:3sg
SFX tG prendre prennes/ prendre # is:spre is:2sg
SFX tG prendre prisse/ prendre # is:simp is:1sg
SFX tG prendre prisses/ prendre # is:simp is:2sg
SFX tG prendre prît/ prendre # is:simp is:3sg
SFX tG prendre prissions/ prendre # is:simp is:1pl
SFX tG prendre prissiez/ prendre # is:simp is:2pl
SFX tG prendre prissent/ prendre # is:simp is:3pl
SFX tG prendre prends/ prendre # is:impe is:2sg
SFX tG prendre prenons/ prendre # is:impe is:1pl
SFX tG prendre prenez/ prendre # is:impe is:2pl
SFX tG prendre pris-e/ prendre # is:ppas po:adj is:incl is:sg
SFX tG prendre pris-es/ prendre # is:ppas po:adj is:incl is:pl
SFX tG prendre pris·e·s/ prendre # is:ppas po:adj is:incl is:pl
SFX tG prendre pris-e-s/ prendre # is:ppas po:adj is:incl is:pl

SFX tM Y 38
SFX tM outre outre/ foutre # is:infi
SFX tM outre outant/ foutre # is:ppre
SFX tM outre outu/ foutre # is:ppas po:adj is:mas is:sg
SFX tM outre outus/ foutre # is:ppas po:adj is:mas is:pl
SFX tM outre outue/ foutre # is:ppas po:adj is:fem is:sg
SFX tM outre outu·e/ foutre # is:ppas po:adj is:incl is:sg
SFX tM outre outues/ foutre # is:ppas po:adj is:fem is:pl
SFX tM outre outu·es/ foutre # is:ppas po:adj is:incl is:pl
SFX tM outre ous/ foutre # is:ipre is:1sg is:2sg
SFX tM outre out/ foutre # is:ipre is:3sg
SFX tM outre outons/ foutre # is:ipre is:1pl
SFX tM outre outez/ foutre # is:ipre is:2pl
SFX tM outre outent/ foutre # is:ipre is:spre is:3pl
SFX tM outre outais/ foutre # is:iimp is:1sg is:2sg
SFX tM outre outait/ foutre # is:iimp is:3sg
SFX tM outre outions/ foutre # is:iimp is:spre is:1pl
SFX tM outre outiez/ foutre # is:iimp is:spre is:2pl
SFX tM outre outaient/ foutre # is:iimp is:3pl
SFX tM outre outrai/ foutre # is:ifut is:1sg
SFX tM outre outras/ foutre # is:ifut is:2sg
SFX tM outre outra/ foutre # is:ifut is:3sg
SFX tM outre outrons/ foutre # is:ifut is:1pl
SFX tM outre outrez/ foutre # is:ifut is:2pl
SFX tM outre outront/ foutre # is:ifut is:3pl!
SFX tM outre outrais/ foutre # is:cnd is:1sg is:2sg
SFX tM outre outrait/ foutre # is:cnd is:3sg
SFX tM outre outrions/ foutre # is:cnd is:1pl
SFX tM outre outriez/ foutre # is:cnd is:2pl
SFX tM outre outraient/ foutre # is:cnd is:3pl
SFX tM outre oute/ foutre # is:spre is:1sg is:3sg
SFX tM outre outes/ foutre # is:spre is:2sg
SFX tM outre ous/ foutre # is:impe is:2sg
SFX tM outre outons/ foutre # is:impe is:1pl
SFX tM outre outez/ foutre # is:impe is:2pl
SFX tM outre outu-e/ foutre # is:ppas po:adj is:incl is:sg
SFX tM outre outu-es/ foutre # is:ppas po:adj is:incl is:pl
SFX tM outre outu·e·s/ foutre # is:ppas po:adj is:incl is:pl
SFX tM outre outu-e-s/ foutre # is:ppas po:adj is:incl is:pl

SFX tU Y 11
SFX tU istre istre/ tistre # is:infi
SFX tU istre issu/ tistre # is:ppas po:adj is:mas is:sg
SFX tU istre issus/ tistre # is:ppas po:adj is:mas is:pl
SFX tU istre issue/ tistre # is:ppas po:adj is:fem is:sg
SFX tU istre issu·e/ tistre # is:ppas po:adj is:incl is:sg
SFX tU istre issues/ tistre # is:ppas po:adj is:fem is:pl
SFX tU istre issu·es/ tistre # is:ppas po:adj is:incl is:pl
SFX tU istre issu-e/ tistre # is:ppas po:adj is:incl is:sg
SFX tU istre issu-es/ tistre # is:ppas po:adj is:incl is:pl
SFX tU istre issu·e·s/ tistre # is:ppas po:adj is:incl is:pl
SFX tU istre issu-e-s/ tistre # is:ppas po:adj is:incl is:pl

SFX uA Y 52
SFX uA tre tre/ tre # is:infi
SFX uA tre tant/ tre # is:ppre
SFX uA tre tu/ tre # is:ppas po:adj is:mas is:sg
SFX uA tre tus/ tre # is:ppas po:adj is:mas is:pl
SFX uA tre tue/ tre # is:ppas po:adj is:fem is:sg
SFX uA tre tu·e/ tre # is:ppas po:adj is:incl is:sg
SFX uA tre tues/ tre # is:ppas po:adj is:fem is:pl
SFX uA tre tu·es/ tre # is:ppas po:adj is:incl is:pl
SFX uA ttre ts/ ttre # is:ipre is:1sg is:2sg
SFX uA ttre t/ ttre # is:ipre is:3sg
SFX uA tre ts/ embatre # is:ipre is:1sg is:2sg
SFX uA tre t/ embatre # is:ipre is:3sg
SFX uA tre tons/ tre # is:ipre is:1pl
SFX uA tre tez/ tre # is:ipre is:2pl
SFX uA tre tent/ tre # is:ipre is:spre is:3pl
SFX uA tre tais/ tre # is:iimp is:1sg is:2sg
SFX uA tre tait/ tre # is:iimp is:3sg
SFX uA tre tions/ tre # is:iimp is:spre is:1pl
SFX uA tre tiez/ tre # is:iimp is:spre is:2pl
SFX uA tre taient/ tre # is:iimp is:3pl
SFX uA tre tis/ tre # is:ipsi is:1sg is:2sg
SFX uA tre tit/ tre # is:ipsi is:3sg
SFX uA tre tîmes/ tre # is:ipsi is:1pl
SFX uA tre tîtes/ tre # is:ipsi is:2pl
SFX uA tre tirent/ tre # is:ipsi is:3pl!
SFX uA tre trai/ tre # is:ifut is:1sg
SFX uA tre tras/ tre # is:ifut is:2sg
SFX uA tre tra/ tre # is:ifut is:3sg
SFX uA tre trons/ tre # is:ifut is:1pl
SFX uA tre trez/ tre # is:ifut is:2pl
SFX uA tre tront/ tre # is:ifut is:3pl!
SFX uA tre trais/ tre # is:cnd is:1sg is:2sg
SFX uA tre trait/ tre # is:cnd is:3sg
SFX uA tre trions/ tre # is:cnd is:1pl
SFX uA tre triez/ tre # is:cnd is:2pl
SFX uA tre traient/ tre # is:cnd is:3pl
SFX uA tre te/ tre # is:spre is:1sg is:3sg
SFX uA tre tes/ tre # is:spre is:2sg
SFX uA tre tisse/ tre # is:simp is:1sg
SFX uA tre tisses/ tre # is:simp is:2sg
SFX uA tre tît/ tre # is:simp is:3sg
SFX uA tre tissions/ tre # is:simp is:1pl
SFX uA tre tissiez/ tre # is:simp is:2pl
SFX uA tre tissent/ tre # is:simp is:3pl
SFX uA tre s/ tre # is:impe is:2sg
SFX uA tre ts/ embatre # is:impe is:2sg
SFX uA tre tons/ tre # is:impe is:1pl
SFX uA tre tez/ tre # is:impe is:2pl
SFX uA tre tu-e/ tre # is:ppas po:adj is:incl is:sg
SFX uA tre tu-es/ tre # is:ppas po:adj is:incl is:pl
SFX uA tre tu·e·s/ tre # is:ppas po:adj is:incl is:pl
SFX uA tre tu-e-s/ tre # is:ppas po:adj is:incl is:pl

SFX uC Y 49
SFX uC battre battre/ battre # is:infi
SFX uC battre battant/ battre # is:ppre
SFX uC battre battu/ battre # is:ppas po:adj is:mas is:sg
SFX uC battre battus/ battre # is:ppas po:adj is:mas is:pl
SFX uC battre battue/ battre # is:ppas po:adj is:fem is:sg
SFX uC battre battu·e/ battre # is:ppas po:adj is:incl is:sg
SFX uC battre battues/ battre # is:ppas po:adj is:fem is:pl
SFX uC battre battu·es/ battre # is:ppas po:adj is:incl is:pl
SFX uC battre bats/ battre # is:ipre is:1sg is:2sg
SFX uC battre bat/ battre # is:ipre is:3sg
SFX uC battre battons/ battre # is:ipre is:1pl
SFX uC battre battez/ battre # is:ipre is:2pl
SFX uC battre battent/ battre # is:ipre is:spre is:3pl
SFX uC battre battais/ battre # is:iimp is:1sg is:2sg
SFX uC battre battait/ battre # is:iimp is:3sg
SFX uC battre battions/ battre # is:iimp is:spre is:1pl
SFX uC battre battiez/ battre # is:iimp is:spre is:2pl
SFX uC battre battaient/ battre # is:iimp is:3pl
SFX uC battre battis/ battre # is:ipsi is:1sg is:2sg
SFX uC battre battit/ battre # is:ipsi is:3sg
SFX uC battre battîmes/ battre # is:ipsi is:1pl
SFX uC battre battîtes/ battre # is:ipsi is:2pl
SFX uC battre battirent/ battre # is:ipsi is:3pl!
SFX uC battre battrai/ battre # is:ifut is:1sg
SFX uC battre battras/ battre # is:ifut is:2sg
SFX uC battre battra/ battre # is:ifut is:3sg
SFX uC battre battrons/ battre # is:ifut is:1pl
SFX uC battre battrez/ battre # is:ifut is:2pl
SFX uC battre battront/ battre # is:ifut is:3pl!
SFX uC battre battrais/ battre # is:cnd is:1sg is:2sg
SFX uC battre battrait/ battre # is:cnd is:3sg
SFX uC battre battrions/ battre # is:cnd is:1pl
SFX uC battre battriez/ battre # is:cnd is:2pl
SFX uC battre battraient/ battre # is:cnd is:3pl
SFX uC battre batte/ battre # is:spre is:1sg is:3sg
SFX uC battre battes/ battre # is:spre is:2sg
SFX uC battre battisse/ battre # is:simp is:1sg
SFX uC battre battisses/ battre # is:simp is:2sg
SFX uC battre battît/ battre # is:simp is:3sg
SFX uC battre battissions/ battre # is:simp is:1pl
SFX uC battre battissiez/ battre # is:simp is:2pl
SFX uC battre battissent/ battre # is:simp is:3pl
SFX uC battre bats/ battre # is:impe is:2sg
SFX uC battre battons/ battre # is:impe is:1pl
SFX uC battre battez/ battre # is:impe is:2pl
SFX uC battre battu-e/ battre # is:ppas po:adj is:incl is:sg
SFX uC battre battu-es/ battre # is:ppas po:adj is:incl is:pl
SFX uC battre battu·e·s/ battre # is:ppas po:adj is:incl is:pl
SFX uC battre battu-e-s/ battre # is:ppas po:adj is:incl is:pl

SFX uD Y 37
SFX uD battre battre/ battre # is:infi
SFX uD battre battant/ battre # is:ppre
SFX uD battre battu/ battre # is:ppas po:adj is:mas is:sg
SFX uD battre battus/ battre # is:ppas po:adj is:mas is:pl
SFX uD battre battue/ battre # is:ppas po:adj is:fem is:sg
SFX uD battre battu·e/ battre # is:ppas po:adj is:incl is:sg
SFX uD battre battues/ battre # is:ppas po:adj is:fem is:pl
SFX uD battre battu·es/ battre # is:ppas po:adj is:incl is:pl
SFX uD battre bat/ battre # is:ipre is:3sg
SFX uD battre battons/ battre # is:ipre is:1pl
SFX uD battre battez/ battre # is:ipre is:2pl
SFX uD battre battent/ battre # is:ipre is:spre is:3pl
SFX uD battre battait/ battre # is:iimp is:3sg
SFX uD battre battions/ battre # is:iimp is:spre is:1pl
SFX uD battre battiez/ battre # is:iimp is:spre is:2pl
SFX uD battre battaient/ battre # is:iimp is:3pl
SFX uD battre battit/ battre # is:ipsi is:3sg
SFX uD battre battîmes/ battre # is:ipsi is:1pl
SFX uD battre battîtes/ battre # is:ipsi is:2pl
SFX uD battre battirent/ battre # is:ipsi is:3pl!
SFX uD battre battra/ battre # is:ifut is:3sg
SFX uD battre battrons/ battre # is:ifut is:1pl
SFX uD battre battrez/ battre # is:ifut is:2pl
SFX uD battre battront/ battre # is:ifut is:3pl!
SFX uD battre battrait/ battre # is:cnd is:3sg
SFX uD battre battrions/ battre # is:cnd is:1pl
SFX uD battre battriez/ battre # is:cnd is:2pl
SFX uD battre battraient/ battre # is:cnd is:3pl
SFX uD battre batte/ battre # is:spre is:3sg
SFX uD battre battît/ battre # is:simp is:3sg
SFX uD battre battissions/ battre # is:simp is:1pl
SFX uD battre battissiez/ battre # is:simp is:2pl
SFX uD battre battissent/ battre # is:simp is:3pl
SFX uD battre battu-e/ battre # is:ppas po:adj is:incl is:sg
SFX uD battre battu-es/ battre # is:ppas po:adj is:incl is:pl
SFX uD battre battu·e·s/ battre # is:ppas po:adj is:incl is:pl
SFX uD battre battu-e-s/ battre # is:ppas po:adj is:incl is:pl

SFX vA Y 48
SFX vA ettre ettre/ mettre # is:infi
SFX vA ettre ettant/ mettre # is:ppre
SFX vA ettre is/ mettre # is:ppas po:adj is:mas is:inv
SFX vA ettre ise/ mettre # is:ppas po:adj is:fem is:sg
SFX vA ettre is·e/ mettre # is:ppas po:adj is:incl is:sg
SFX vA ettre ises/ mettre # is:ppas po:adj is:fem is:pl
SFX vA ettre is·es/ mettre # is:ppas po:adj is:incl is:pl
SFX vA ettre ets/ mettre # is:ipre is:1sg is:2sg
SFX vA ettre et/ mettre # is:ipre is:3sg
SFX vA ettre ettons/ mettre # is:ipre is:1pl
SFX vA ettre ettez/ mettre # is:ipre is:2pl
SFX vA ettre ettent/ mettre # is:ipre is:spre is:3pl
SFX vA ettre ettais/ mettre # is:iimp is:1sg is:2sg
SFX vA ettre ettait/ mettre # is:iimp is:3sg
SFX vA ettre ettions/ mettre # is:iimp is:spre is:1pl
SFX vA ettre ettiez/ mettre # is:iimp is:spre is:2pl
SFX vA ettre ettaient/ mettre # is:iimp is:3pl
SFX vA ettre is/ mettre # is:ipsi is:1sg is:2sg
SFX vA ettre it/ mettre # is:ipsi is:3sg
SFX vA ettre îmes/ mettre # is:ipsi is:1pl
SFX vA ettre îtes/ mettre # is:ipsi is:2pl
SFX vA ettre irent/ mettre # is:ipsi is:3pl!
SFX vA ettre ettrai/ mettre # is:ifut is:1sg
SFX vA ettre ettras/ mettre # is:ifut is:2sg
SFX vA ettre ettra/ mettre # is:ifut is:3sg
SFX vA ettre ettrons/ mettre # is:ifut is:1pl
SFX vA ettre ettrez/ mettre # is:ifut is:2pl
SFX vA ettre ettront/ mettre # is:ifut is:3pl!
SFX vA ettre ettrais/ mettre # is:cnd is:1sg is:2sg
SFX vA ettre ettrait/ mettre # is:cnd is:3sg
SFX vA ettre ettrions/ mettre # is:cnd is:1pl
SFX vA ettre ettriez/ mettre # is:cnd is:2pl
SFX vA ettre ettraient/ mettre # is:cnd is:3pl
SFX vA ettre ette/ mettre # is:spre is:1sg is:3sg
SFX vA ettre ettes/ mettre # is:spre is:2sg
SFX vA ettre isse/ mettre # is:simp is:1sg
SFX vA ettre isses/ mettre # is:simp is:2sg
SFX vA ettre ît/ mettre # is:simp is:3sg
SFX vA ettre issions/ mettre # is:simp is:1pl
SFX vA ettre issiez/ mettre # is:simp is:2pl
SFX vA ettre issent/ mettre # is:simp is:3pl
SFX vA ettre ets/ mettre # is:impe is:2sg
SFX vA ettre ettons/ mettre # is:impe is:1pl
SFX vA ettre ettez/ mettre # is:impe is:2pl
SFX vA ettre is-e/ mettre # is:ppas po:adj is:incl is:sg
SFX vA ettre is-es/ mettre # is:ppas po:adj is:incl is:pl
SFX vA ettre is·e·s/ mettre # is:ppas po:adj is:incl is:pl
SFX vA ettre is-e-s/ mettre # is:ppas po:adj is:incl is:pl

SFX vC Y 48
SFX vC mettre mettre/ mettre # is:infi
SFX vC mettre mettant/ mettre # is:ppre
SFX vC mettre mis/ mettre # is:ppas po:adj is:mas is:inv
SFX vC mettre mise/ mettre # is:ppas po:adj is:fem is:sg
SFX vC mettre mis·e/ mettre # is:ppas po:adj is:incl is:sg
SFX vC mettre mises/ mettre # is:ppas po:adj is:fem is:pl
SFX vC mettre mis·es/ mettre # is:ppas po:adj is:incl is:pl
SFX vC mettre mets/ mettre # is:ipre is:1sg is:2sg
SFX vC mettre met/ mettre # is:ipre is:3sg
SFX vC mettre mettons/ mettre # is:ipre is:1pl
SFX vC mettre mettez/ mettre # is:ipre is:2pl
SFX vC mettre mettent/ mettre # is:ipre is:spre is:3pl
SFX vC mettre mettais/ mettre # is:iimp is:1sg is:2sg
SFX vC mettre mettait/ mettre # is:iimp is:3sg
SFX vC mettre mettions/ mettre # is:iimp is:spre is:1pl
SFX vC mettre mettiez/ mettre # is:iimp is:spre is:2pl
SFX vC mettre mettaient/ mettre # is:iimp is:3pl
SFX vC mettre mis/ mettre # is:ipsi is:1sg is:2sg
SFX vC mettre mit/ mettre # is:ipsi is:3sg
SFX vC mettre mîmes/ mettre # is:ipsi is:1pl
SFX vC mettre mîtes/ mettre # is:ipsi is:2pl
SFX vC mettre mirent/ mettre # is:ipsi is:3pl!
SFX vC mettre mettrai/ mettre # is:ifut is:1sg
SFX vC mettre mettras/ mettre # is:ifut is:2sg
SFX vC mettre mettra/ mettre # is:ifut is:3sg
SFX vC mettre mettrons/ mettre # is:ifut is:1pl
SFX vC mettre mettrez/ mettre # is:ifut is:2pl
SFX vC mettre mettront/ mettre # is:ifut is:3pl!
SFX vC mettre mettrais/ mettre # is:cnd is:1sg is:2sg
SFX vC mettre mettrait/ mettre # is:cnd is:3sg
SFX vC mettre mettrions/ mettre # is:cnd is:1pl
SFX vC mettre mettriez/ mettre # is:cnd is:2pl
SFX vC mettre mettraient/ mettre # is:cnd is:3pl
SFX vC mettre mette/ mettre # is:spre is:1sg is:3sg
SFX vC mettre mettes/ mettre # is:spre is:2sg
SFX vC mettre misse/ mettre # is:simp is:1sg
SFX vC mettre misses/ mettre # is:simp is:2sg
SFX vC mettre mît/ mettre # is:simp is:3sg
SFX vC mettre missions/ mettre # is:simp is:1pl
SFX vC mettre missiez/ mettre # is:simp is:2pl
SFX vC mettre missent/ mettre # is:simp is:3pl
SFX vC mettre mets/ mettre # is:impe is:2sg
SFX vC mettre mettons/ mettre # is:impe is:1pl
SFX vC mettre mettez/ mettre # is:impe is:2pl
SFX vC mettre mis-e/ mettre # is:ppas po:adj is:incl is:sg
SFX vC mettre mis-es/ mettre # is:ppas po:adj is:incl is:pl
SFX vC mettre mis·e·s/ mettre # is:ppas po:adj is:incl is:pl
SFX vC mettre mis-e-s/ mettre # is:ppas po:adj is:incl is:pl

SFX wA Y 49
SFX wA eindre eindre/ eindre # is:infi
SFX wA eindre eignant/ eindre # is:ppre
SFX wA eindre eint/ eindre # is:ppas po:adj is:mas is:sg
SFX wA eindre eints/ eindre # is:ppas po:adj is:mas is:pl
SFX wA eindre einte/ eindre # is:ppas po:adj is:fem is:sg
SFX wA eindre eint·e/ eindre # is:ppas po:adj is:incl is:sg
SFX wA eindre eintes/ eindre # is:ppas po:adj is:fem is:pl
SFX wA eindre eint·es/ eindre # is:ppas po:adj is:incl is:pl
SFX wA eindre eins/ eindre # is:ipre is:1sg is:2sg
SFX wA eindre eint/ eindre # is:ipre is:3sg
SFX wA eindre eignons/ eindre # is:ipre is:1pl
SFX wA eindre eignez/ eindre # is:ipre is:2pl
SFX wA eindre eignent/ eindre # is:ipre is:spre is:3pl
SFX wA eindre eignais/ eindre # is:iimp is:1sg is:2sg
SFX wA eindre eignait/ eindre # is:iimp is:3sg
SFX wA eindre eignions/ eindre # is:iimp is:spre is:1pl
SFX wA eindre eigniez/ eindre # is:iimp is:spre is:2pl
SFX wA eindre eignaient/ eindre # is:iimp is:3pl
SFX wA eindre eignis/ eindre # is:ipsi is:1sg is:2sg
SFX wA eindre eignit/ eindre # is:ipsi is:3sg
SFX wA eindre eignîmes/ eindre # is:ipsi is:1pl
SFX wA eindre eignîtes/ eindre # is:ipsi is:2pl
SFX wA eindre eignirent/ eindre # is:ipsi is:3pl!
SFX wA eindre eindrai/ eindre # is:ifut is:1sg
SFX wA eindre eindras/ eindre # is:ifut is:2sg
SFX wA eindre eindra/ eindre # is:ifut is:3sg
SFX wA eindre eindrons/ eindre # is:ifut is:1pl
SFX wA eindre eindrez/ eindre # is:ifut is:2pl
SFX wA eindre eindront/ eindre # is:ifut is:3pl!
SFX wA eindre eindrais/ eindre # is:cnd is:1sg is:2sg
SFX wA eindre eindrait/ eindre # is:cnd is:3sg
SFX wA eindre eindrions/ eindre # is:cnd is:1pl
SFX wA eindre eindriez/ eindre # is:cnd is:2pl
SFX wA eindre eindraient/ eindre # is:cnd is:3pl
SFX wA eindre eigne/ eindre # is:spre is:1sg is:3sg
SFX wA eindre eignes/ eindre # is:spre is:2sg
SFX wA eindre eignisse/ eindre # is:simp is:1sg
SFX wA eindre eignisses/ eindre # is:simp is:2sg
SFX wA eindre eignît/ eindre # is:simp is:3sg
SFX wA eindre eignissions/ eindre # is:simp is:1pl
SFX wA eindre eignissiez/ eindre # is:simp is:2pl
SFX wA eindre eignissent/ eindre # is:simp is:3pl
SFX wA eindre eins/ eindre # is:impe is:2sg
SFX wA eindre eignons/ eindre # is:impe is:1pl
SFX wA eindre eignez/ eindre # is:impe is:2pl
SFX wA eindre eint-e/ eindre # is:ppas po:adj is:incl is:sg
SFX wA eindre eint-es/ eindre # is:ppas po:adj is:incl is:pl
SFX wA eindre eint·e·s/ eindre # is:ppas po:adj is:incl is:pl
SFX wA eindre eint-e-s/ eindre # is:ppas po:adj is:incl is:pl

SFX wB Y 49
SFX wB indre indre/ indre # is:infi
SFX wB indre ignant/ indre # is:ppre
SFX wB indre int/ indre # is:ppas po:adj is:mas is:sg
SFX wB indre ints/ indre # is:ppas po:adj is:mas is:pl
SFX wB indre inte/ indre # is:ppas po:adj is:fem is:sg
SFX wB indre int·e/ indre # is:ppas po:adj is:incl is:sg
SFX wB indre intes/ indre # is:ppas po:adj is:fem is:pl
SFX wB indre int·es/ indre # is:ppas po:adj is:incl is:pl
SFX wB indre ins/ indre # is:ipre is:1sg is:2sg
SFX wB indre int/ indre # is:ipre is:3sg
SFX wB indre ignons/ indre # is:ipre is:1pl
SFX wB indre ignez/ indre # is:ipre is:2pl
SFX wB indre ignent/ indre # is:ipre is:spre is:3pl
SFX wB indre ignais/ indre # is:iimp is:1sg is:2sg
SFX wB indre ignait/ indre # is:iimp is:3sg
SFX wB indre ignions/ indre # is:iimp is:spre is:1pl
SFX wB indre igniez/ indre # is:iimp is:spre is:2pl
SFX wB indre ignaient/ indre # is:iimp is:3pl
SFX wB indre ignis/ indre # is:ipsi is:1sg is:2sg
SFX wB indre ignit/ indre # is:ipsi is:3sg
SFX wB indre ignîmes/ indre # is:ipsi is:1pl
SFX wB indre ignîtes/ indre # is:ipsi is:2pl
SFX wB indre ignirent/ indre # is:ipsi is:3pl!
SFX wB indre indrai/ indre # is:ifut is:1sg
SFX wB indre indras/ indre # is:ifut is:2sg
SFX wB indre indra/ indre # is:ifut is:3sg
SFX wB indre indrons/ indre # is:ifut is:1pl
SFX wB indre indrez/ indre # is:ifut is:2pl
SFX wB indre indront/ indre # is:ifut is:3pl!
SFX wB indre indrais/ indre # is:cnd is:1sg is:2sg
SFX wB indre indrait/ indre # is:cnd is:3sg
SFX wB indre indrions/ indre # is:cnd is:1pl
SFX wB indre indriez/ indre # is:cnd is:2pl
SFX wB indre indraient/ indre # is:cnd is:3pl
SFX wB indre igne/ indre # is:spre is:1sg is:3sg
SFX wB indre ignes/ indre # is:spre is:2sg
SFX wB indre ignisse/ indre # is:simp is:1sg
SFX wB indre ignisses/ indre # is:simp is:2sg
SFX wB indre ignît/ indre # is:simp is:3sg
SFX wB indre ignissions/ indre # is:simp is:1pl
SFX wB indre ignissiez/ indre # is:simp is:2pl
SFX wB indre ignissent/ indre # is:simp is:3pl
SFX wB indre ins/ indre # is:impe is:2sg
SFX wB indre ignons/ indre # is:impe is:1pl
SFX wB indre ignez/ indre # is:impe is:2pl
SFX wB indre int-e/ indre # is:ppas po:adj is:incl is:sg
SFX wB indre int-es/ indre # is:ppas po:adj is:incl is:pl
SFX wB indre int·e·s/ indre # is:ppas po:adj is:incl is:pl
SFX wB indre int-e-s/ indre # is:ppas po:adj is:incl is:pl

SFX wD Y 52
SFX wD aire aire/ faire # is:infi
SFX wD aire aisant/ faire # is:ppre
SFX wD aire ait/ faire # is:ppas po:adj is:mas is:sg
SFX wD aire aits/ faire # is:ppas po:adj is:mas is:pl
SFX wD aire aite/ faire # is:ppas po:adj is:fem is:sg
SFX wD aire ait·e/ faire # is:ppas po:adj is:incl is:sg
SFX wD aire aites/ faire # is:ppas po:adj is:fem is:pl
SFX wD aire ait·es/ faire # is:ppas po:adj is:incl is:pl
SFX wD aire ais/ faire # is:ipre is:1sg is:2sg
SFX wD aire ait/ faire # is:ipre is:3sg
SFX wD aire aisons/ faire # is:ipre is:1pl
SFX wD aire aites/ faire # is:ipre is:2pl
SFX wD aire ont/ faire # is:ipre is:3pl!
SFX wD aire aisais/ faire # is:iimp is:1sg is:2sg
SFX wD aire aisait/ faire # is:iimp is:3sg
SFX wD aire aisions/ faire # is:iimp is:1pl
SFX wD aire aisiez/ faire # is:iimp is:2pl
SFX wD aire aisaient/ faire # is:iimp is:3pl
SFX wD aire is/ faire # is:ipsi is:1sg is:2sg
SFX wD aire it/ faire # is:ipsi is:3sg
SFX wD aire îmes/ faire # is:ipsi is:1pl
SFX wD aire îtes/ faire # is:ipsi is:2pl
SFX wD aire irent/ faire # is:ipsi is:3pl!
SFX wD aire erai/ faire # is:ifut is:1sg
SFX wD aire eras/ faire # is:ifut is:2sg
SFX wD aire era/ faire # is:ifut is:3sg
SFX wD aire erons/ faire # is:ifut is:1pl
SFX wD aire erez/ faire # is:ifut is:2pl
SFX wD aire eront/ faire # is:ifut is:3pl!
SFX wD aire erais/ faire # is:cnd is:1sg is:2sg
SFX wD aire erait/ faire # is:cnd is:3sg
SFX wD aire erions/ faire # is:cnd is:1pl
SFX wD aire eriez/ faire # is:cnd is:2pl
SFX wD aire eraient/ faire # is:cnd is:3pl
SFX wD aire asse/ faire # is:spre is:1sg is:3sg
SFX wD aire asses/ faire # is:spre is:2sg
SFX wD aire assions/ faire # is:spre is:1pl
SFX wD aire assiez/ faire # is:spre is:2pl
SFX wD aire assent/ faire # is:spre is:3pl
SFX wD aire isse/ faire # is:simp is:1sg
SFX wD aire isses/ faire # is:simp is:2sg
SFX wD aire ît/ faire # is:simp is:3sg
SFX wD aire issions/ faire # is:simp is:1pl
SFX wD aire issiez/ faire # is:simp is:2pl
SFX wD aire issent/ faire # is:simp is:3pl
SFX wD aire ais/ faire # is:impe is:2sg
SFX wD aire aisons/ faire # is:impe is:1pl
SFX wD aire aites/ faire # is:impe is:2pl
SFX wD aire ait-e/ faire # is:ppas po:adj is:incl is:sg
SFX wD aire ait-es/ faire # is:ppas po:adj is:incl is:pl
SFX wD aire ait·e·s/ faire # is:ppas po:adj is:incl is:pl
SFX wD aire ait-e-s/ faire # is:ppas po:adj is:incl is:pl

SFX wF Y 20
SFX wF faire faire/ faire # is:infi
SFX wF faire faisant/ faire # is:ppre
SFX wF faire fait/ faire # is:ppas po:adj is:mas is:sg
SFX wF faire faits/ faire # is:ppas po:adj is:mas is:pl
SFX wF faire faite/ faire # is:ppas po:adj is:fem is:sg
SFX wF faire fait·e/ faire # is:ppas po:adj is:incl is:sg
SFX wF faire faites/ faire # is:ppas po:adj is:fem is:pl
SFX wF faire fait·es/ faire # is:ppas po:adj is:incl is:pl
SFX wF faire fais/ faire # is:ipre is:1sg is:2sg
SFX wF faire fait/ faire # is:ipre is:3sg
SFX wF faire faisons/ faire # is:ipre is:1pl
SFX wF faire faites/ faire # is:ipre is:2pl
SFX wF faire font/ faire # is:ipre is:3pl!
SFX wF faire fais/ faire # is:impe is:2sg
SFX wF faire faisons/ faire # is:impe is:1pl
SFX wF faire faites/ faire # is:impe is:2pl
SFX wF faire fait-e/ faire # is:ppas po:adj is:incl is:sg
SFX wF faire fait-es/ faire # is:ppas po:adj is:incl is:pl
SFX wF faire fait·e·s/ faire # is:ppas po:adj is:incl is:pl
SFX wF faire fait-e-s/ faire # is:ppas po:adj is:incl is:pl

SFX wG Y 12
SFX wG aire aire/ faire # is:infi
SFX wG aire aisant/ faire # is:ppre
SFX wG aire ait/ faire # is:ppas po:adj is:mas is:sg
SFX wG aire aits/ faire # is:ppas po:adj is:mas is:pl
SFX wG aire aite/ faire # is:ppas po:adj is:fem is:sg
SFX wG aire ait·e/ faire # is:ppas po:adj is:incl is:sg
SFX wG aire aites/ faire # is:ppas po:adj is:fem is:pl
SFX wG aire ait·es/ faire # is:ppas po:adj is:incl is:pl
SFX wG aire ait-e/ faire # is:ppas po:adj is:incl is:sg
SFX wG aire ait-es/ faire # is:ppas po:adj is:incl is:pl
SFX wG aire ait·e·s/ faire # is:ppas po:adj is:incl is:pl
SFX wG aire ait-e-s/ faire # is:ppas po:adj is:incl is:pl

SFX wL Y 38
SFX wL raire raire/ traire # is:infi
SFX wL raire rayant/ traire # is:ppre
SFX wL raire rait/ traire # is:ppas po:adj is:mas is:sg
SFX wL raire raits/ traire # is:ppas po:adj is:mas is:pl
SFX wL raire raite/ traire # is:ppas po:adj is:fem is:sg
SFX wL raire rait·e/ traire # is:ppas po:adj is:incl is:sg
SFX wL raire raites/ traire # is:ppas po:adj is:fem is:pl
SFX wL raire rait·es/ traire # is:ppas po:adj is:incl is:pl
SFX wL raire rais/ traire # is:ipre is:1sg is:2sg
SFX wL raire rait/ traire # is:ipre is:3sg
SFX wL raire rayons/ traire # is:ipre is:1pl
SFX wL raire rayez/ traire # is:ipre is:2pl
SFX wL raire raient/ traire # is:ipre is:spre is:3pl
SFX wL raire rayais/ traire # is:iimp is:1sg is:2sg
SFX wL raire rayait/ traire # is:iimp is:3sg
SFX wL raire rayions/ traire # is:iimp is:spre is:1pl
SFX wL raire rayiez/ traire # is:iimp is:spre is:2pl
SFX wL raire rayaient/ traire # is:iimp is:3pl
SFX wL raire rairai/ traire # is:ifut is:1sg
SFX wL raire rairas/ traire # is:ifut is:2sg
SFX wL raire raira/ traire # is:ifut is:3sg
SFX wL raire rairons/ traire # is:ifut is:1pl
SFX wL raire rairez/ traire # is:ifut is:2pl
SFX wL raire rairont/ traire # is:ifut is:3pl!
SFX wL raire rairais/ traire # is:cnd is:1sg is:2sg
SFX wL raire rairait/ traire # is:cnd is:3sg
SFX wL raire rairions/ traire # is:cnd is:1pl
SFX wL raire rairiez/ traire # is:cnd is:2pl
SFX wL raire rairaient/ traire # is:cnd is:3pl
SFX wL raire raie/ traire # is:spre is:1sg is:3sg
SFX wL raire raies/ traire # is:spre is:2sg
SFX wL raire rais/ traire # is:impe is:2sg
SFX wL raire rayons/ traire # is:impe is:1pl
SFX wL raire rayez/ traire # is:impe is:2pl
SFX wL raire rait-e/ traire # is:ppas po:adj is:incl is:sg
SFX wL raire rait-es/ traire # is:ppas po:adj is:incl is:pl
SFX wL raire rait·e·s/ traire # is:ppas po:adj is:incl is:pl
SFX wL raire rait-e-s/ traire # is:ppas po:adj is:incl is:pl

SFX wM Y 29
SFX wM aire aire/ raire # is:infi
SFX wM aire ayant/ raire # is:ppre
SFX wM aire ait/ raire # is:ppas is:epi is:inv
SFX wM aire ais/ raire # is:ipre is:1sg is:2sg
SFX wM aire ait/ raire # is:ipre is:3sg
SFX wM aire ayons/ raire # is:ipre is:1pl
SFX wM aire ayez/ raire # is:ipre is:2pl
SFX wM aire aient/ raire # is:ipre is:spre is:3pl
SFX wM aire ayais/ raire # is:iimp is:1sg is:2sg
SFX wM aire ayait/ raire # is:iimp is:3sg
SFX wM aire ayions/ raire # is:iimp is:spre is:1pl
SFX wM aire ayiez/ raire # is:iimp is:spre is:2pl
SFX wM aire ayaient/ raire # is:iimp is:3pl
SFX wM aire airai/ raire # is:ifut is:1sg
SFX wM aire airas/ raire # is:ifut is:2sg
SFX wM aire aira/ raire # is:ifut is:3sg
SFX wM aire airons/ raire # is:ifut is:1pl
SFX wM aire airez/ raire # is:ifut is:2pl
SFX wM aire airont/ raire # is:ifut is:3pl!
SFX wM aire airais/ raire # is:cnd is:1sg is:2sg
SFX wM aire airait/ raire # is:cnd is:3sg
SFX wM aire airions/ raire # is:cnd is:1pl
SFX wM aire airiez/ raire # is:cnd is:2pl
SFX wM aire airaient/ raire # is:cnd is:3pl
SFX wM aire aie/ raire # is:spre is:1sg is:3sg
SFX wM aire aies/ raire # is:spre is:2sg
SFX wM aire ais/ raire # is:impe is:2sg
SFX wM aire ayons/ raire # is:impe is:1pl
SFX wM aire ayez/ raire # is:impe is:2pl

SFX wN Y 41
SFX wN aire aire/ aire # is:infi
SFX wN aire aisant/ aire # is:ppre
SFX wN aire ais/ aire # is:ipre is:1sg is:2sg
SFX wN aire ait/ taire # is:ipre is:3sg
SFX wN aire aît/ plaire # is:ipre is:3sg
SFX wN aire ait/ plaire # is:ipre is:3sg
SFX wN aire aisons/ aire # is:ipre is:1pl
SFX wN aire aisez/ aire # is:ipre is:2pl
SFX wN aire aisent/ aire # is:ipre is:spre is:3pl
SFX wN aire aisais/ aire # is:iimp is:1sg is:2sg
SFX wN aire aisait/ aire # is:iimp is:3sg
SFX wN aire aisions/ aire # is:iimp is:spre is:1pl
SFX wN aire aisiez/ aire # is:iimp is:spre is:2pl
SFX wN aire aisaient/ aire # is:iimp is:3pl
SFX wN aire us/ aire # is:ipsi is:1sg is:2sg
SFX wN aire ut/ aire # is:ipsi is:3sg
SFX wN aire ûmes/ aire # is:ipsi is:1pl
SFX wN aire ûtes/ aire # is:ipsi is:2pl
SFX wN aire urent/ aire # is:ipsi is:3pl!
SFX wN aire airai/ aire # is:ifut is:1sg
SFX wN aire airas/ aire # is:ifut is:2sg
SFX wN aire aira/ aire # is:ifut is:3sg
SFX wN aire airons/ aire # is:ifut is:1pl
SFX wN aire airez/ aire # is:ifut is:2pl
SFX wN aire airont/ aire # is:ifut is:3pl!
SFX wN aire airais/ aire # is:cnd is:1sg is:2sg
SFX wN aire airait/ aire # is:cnd is:3sg
SFX wN aire airions/ aire # is:cnd is:1pl
SFX wN aire airiez/ aire # is:cnd is:2pl
SFX wN aire airaient/ aire # is:cnd is:3pl
SFX wN aire aise/ aire # is:spre is:1sg is:3sg
SFX wN aire aises/ aire # is:spre is:2sg
SFX wN aire usse/ aire # is:simp is:1sg
SFX wN aire usses/ aire # is:simp is:2sg
SFX wN aire ût/ aire # is:simp is:3sg
SFX wN aire ussions/ aire # is:simp is:1pl
SFX wN aire ussiez/ aire # is:simp is:2pl
SFX wN aire ussent/ aire # is:simp is:3pl
SFX wN aire ais/ aire # is:impe is:2sg
SFX wN aire aisons/ aire # is:impe is:1pl
SFX wN aire aisez/ aire # is:impe is:2pl

SFX wO Y 49
SFX wO aindre aindre/ aindre # is:infi
SFX wO aindre aignant/ aindre # is:ppre
SFX wO aindre aint/ aindre # is:ppas po:adj is:mas is:sg
SFX wO aindre aints/ aindre # is:ppas po:adj is:mas is:pl
SFX wO aindre ainte/ aindre # is:ppas po:adj is:fem is:sg
SFX wO aindre aint·e/ aindre # is:ppas po:adj is:incl is:sg
SFX wO aindre aintes/ aindre # is:ppas po:adj is:fem is:pl
SFX wO aindre aint·es/ aindre # is:ppas po:adj is:incl is:pl
SFX wO aindre ains/ aindre # is:ipre is:1sg is:2sg
SFX wO aindre aint/ aindre # is:ipre is:3sg
SFX wO aindre aignons/ aindre # is:ipre is:1pl
SFX wO aindre aignez/ aindre # is:ipre is:2pl
SFX wO aindre aignent/ aindre # is:ipre is:spre is:3pl
SFX wO aindre aignais/ aindre # is:iimp is:1sg is:2sg
SFX wO aindre aignait/ aindre # is:iimp is:3sg
SFX wO aindre aignions/ aindre # is:iimp is:spre is:1pl
SFX wO aindre aigniez/ aindre # is:iimp is:spre is:2pl
SFX wO aindre aignaient/ aindre # is:iimp is:3pl
SFX wO aindre aignis/ aindre # is:ipsi is:1sg is:2sg
SFX wO aindre aignit/ aindre # is:ipsi is:3sg
SFX wO aindre aignîmes/ aindre # is:ipsi is:1pl
SFX wO aindre aignîtes/ aindre # is:ipsi is:2pl
SFX wO aindre aignirent/ aindre # is:ipsi is:3pl!
SFX wO aindre aindrai/ aindre # is:ifut is:1sg
SFX wO aindre aindras/ aindre # is:ifut is:2sg
SFX wO aindre aindra/ aindre # is:ifut is:3sg
SFX wO aindre aindrons/ aindre # is:ifut is:1pl
SFX wO aindre aindrez/ aindre # is:ifut is:2pl
SFX wO aindre aindront/ aindre # is:ifut is:3pl!
SFX wO aindre aindrais/ aindre # is:cnd is:1sg is:2sg
SFX wO aindre aindrait/ aindre # is:cnd is:3sg
SFX wO aindre aindrions/ aindre # is:cnd is:1pl
SFX wO aindre aindriez/ aindre # is:cnd is:2pl
SFX wO aindre aindraient/ aindre # is:cnd is:3pl
SFX wO aindre aigne/ aindre # is:spre is:1sg is:3sg
SFX wO aindre aignes/ aindre # is:spre is:2sg
SFX wO aindre aignisse/ aindre # is:simp is:1sg
SFX wO aindre aignisses/ aindre # is:simp is:2sg
SFX wO aindre aignît/ aindre # is:simp is:3sg
SFX wO aindre aignissions/ aindre # is:simp is:1pl
SFX wO aindre aignissiez/ aindre # is:simp is:2pl
SFX wO aindre aignissent/ aindre # is:simp is:3pl
SFX wO aindre ains/ aindre # is:impe is:2sg
SFX wO aindre aignons/ aindre # is:impe is:1pl
SFX wO aindre aignez/ aindre # is:impe is:2pl
SFX wO aindre aint-e/ aindre # is:ppas po:adj is:incl is:sg
SFX wO aindre aint-es/ aindre # is:ppas po:adj is:incl is:pl
SFX wO aindre aint·e·s/ aindre # is:ppas po:adj is:incl is:pl
SFX wO aindre aint-e-s/ aindre # is:ppas po:adj is:incl is:pl

SFX wP Y 49
SFX wP aincre aincre/ vaincre # is:infi
SFX wP aincre ainquant/ vaincre # is:ppre
SFX wP aincre aincu/ vaincre # is:ppas po:adj is:mas is:sg
SFX wP aincre aincus/ vaincre # is:ppas po:adj is:mas is:pl
SFX wP aincre aincue/ vaincre # is:ppas po:adj is:fem is:sg
SFX wP aincre aincu·e/ vaincre # is:ppas po:adj is:incl is:sg
SFX wP aincre aincues/ vaincre # is:ppas po:adj is:fem is:pl
SFX wP aincre aincu·es/ vaincre # is:ppas po:adj is:incl is:pl
SFX wP aincre aincs/ vaincre # is:ipre is:1sg is:2sg
SFX wP aincre ainc/ vaincre # is:ipre is:3sg
SFX wP aincre ainquons/ vaincre # is:ipre is:1pl
SFX wP aincre ainquez/ vaincre # is:ipre is:2pl
SFX wP aincre ainquent/ vaincre # is:ipre is:spre is:3pl
SFX wP aincre ainquais/ vaincre # is:iimp is:1sg is:2sg
SFX wP aincre ainquait/ vaincre # is:iimp is:3sg
SFX wP aincre ainquions/ vaincre # is:iimp is:spre is:1pl
SFX wP aincre ainquiez/ vaincre # is:iimp is:spre is:2pl
SFX wP aincre ainquaient/ vaincre # is:iimp is:3pl
SFX wP aincre ainquis/ vaincre # is:ipsi is:1sg is:2sg
SFX wP aincre ainquit/ vaincre # is:ipsi is:3sg
SFX wP aincre ainquîmes/ vaincre # is:ipsi is:1pl
SFX wP aincre ainquîtes/ vaincre # is:ipsi is:2pl
SFX wP aincre ainquirent/ vaincre # is:ipsi is:3pl!
SFX wP aincre aincrai/ vaincre # is:ifut is:1sg
SFX wP aincre aincras/ vaincre # is:ifut is:2sg
SFX wP aincre aincra/ vaincre # is:ifut is:3sg
SFX wP aincre aincrons/ vaincre # is:ifut is:1pl
SFX wP aincre aincrez/ vaincre # is:ifut is:2pl
SFX wP aincre aincront/ vaincre # is:ifut is:3pl!
SFX wP aincre aincrais/ vaincre # is:cnd is:1sg is:2sg
SFX wP aincre aincrait/ vaincre # is:cnd is:3sg
SFX wP aincre aincrions/ vaincre # is:cnd is:1pl
SFX wP aincre aincriez/ vaincre # is:cnd is:2pl
SFX wP aincre aincraient/ vaincre # is:cnd is:3pl
SFX wP aincre ainque/ vaincre # is:spre is:1sg is:3sg
SFX wP aincre ainques/ vaincre # is:spre is:2sg
SFX wP aincre ainquisse/ vaincre # is:simp is:1sg
SFX wP aincre ainquisses/ vaincre # is:simp is:2sg
SFX wP aincre ainquît/ vaincre # is:simp is:3sg
SFX wP aincre ainquissions/ vaincre # is:simp is:1pl
SFX wP aincre ainquissiez/ vaincre # is:simp is:2pl
SFX wP aincre ainquissent/ vaincre # is:simp is:3pl
SFX wP aincre aincs/ vaincre # is:impe is:2sg
SFX wP aincre ainquons/ vaincre # is:impe is:1pl
SFX wP aincre ainquez/ vaincre # is:impe is:2pl
SFX wP aincre aincu-e/ vaincre # is:ppas po:adj is:incl is:sg
SFX wP aincre aincu-es/ vaincre # is:ppas po:adj is:incl is:pl
SFX wP aincre aincu·e·s/ vaincre # is:ppas po:adj is:incl is:pl
SFX wP aincre aincu-e-s/ vaincre # is:ppas po:adj is:incl is:pl

SFX wQ Y 73
SFX wQ tre tre/ tre # is:infi
SFX wQ aître aissant/ aître # is:ppre
SFX wQ aitre aissant/ aitre # is:ppre
SFX wQ aître ais/ aître # is:ipre is:1sg is:2sg
SFX wQ aître aîs/ aître # is:ipre is:1sg is:2sg
SFX wQ aître aît/ aître # is:ipre is:3sg
SFX wQ aître aissons/ aître # is:ipre is:1pl
SFX wQ aître aissez/ aître # is:ipre is:2pl
SFX wQ aître aissent/ aître # is:ipre is:spre is:3pl
SFX wQ aitre ais/ aitre # is:ipre is:1sg is:2sg
SFX wQ aitre ait/ aitre # is:ipre is:3sg
SFX wQ aitre aissons/ aitre # is:ipre is:1pl
SFX wQ aitre aissez/ aitre # is:ipre is:2pl
SFX wQ aitre aissent/ aitre # is:ipre is:spre is:3pl
SFX wQ aître aissais/ aître # is:iimp is:1sg is:2sg
SFX wQ aître aissait/ aître # is:iimp is:3sg
SFX wQ aître aissions/ aître # is:iimp is:spre is:1pl
SFX wQ aître aissiez/ aître # is:iimp is:spre is:2pl
SFX wQ aître aissaient/ aître # is:iimp is:3pl
SFX wQ aitre aissais/ aitre # is:iimp is:1sg is:2sg
SFX wQ aitre aissait/ aitre # is:iimp is:3sg
SFX wQ aitre aissions/ aitre # is:iimp is:spre is:1pl
SFX wQ aitre aissiez/ aitre # is:iimp is:spre is:2pl
SFX wQ aitre aissaient/ aitre # is:iimp is:3pl
SFX wQ aître us/ aître # is:ipsi is:1sg is:2sg
SFX wQ aître ut/ aître # is:ipsi is:3sg
SFX wQ aître ûmes/ aître # is:ipsi is:1pl
SFX wQ aître ûtes/ aître # is:ipsi is:2pl
SFX wQ aître urent/ aître # is:ipsi is:3pl!
SFX wQ aitre us/ aitre # is:ipsi is:1sg is:2sg
SFX wQ aitre ut/ aitre # is:ipsi is:3sg
SFX wQ aitre ûmes/ aitre # is:ipsi is:1pl
SFX wQ aitre ûtes/ aitre # is:ipsi is:2pl
SFX wQ aitre urent/ aitre # is:ipsi is:3pl!
SFX wQ tre trai/ tre # is:ifut is:1sg
SFX wQ tre tras/ tre # is:ifut is:2sg
SFX wQ tre tra/ tre # is:ifut is:3sg
SFX wQ tre trons/ tre # is:ifut is:1pl
SFX wQ tre trez/ tre # is:ifut is:2pl
SFX wQ tre tront/ tre # is:ifut is:3pl!
SFX wQ tre trais/ tre # is:cnd is:1sg is:2sg
SFX wQ tre trait/ tre # is:cnd is:3sg
SFX wQ tre trions/ tre # is:cnd is:1pl
SFX wQ tre triez/ tre # is:cnd is:2pl
SFX wQ tre traient/ tre # is:cnd is:3pl
SFX wQ aître aisse/ aître # is:spre is:1sg is:3sg
SFX wQ aître aisses/ aître # is:spre is:2sg
SFX wQ aitre aisse/ aitre # is:spre is:1sg is:3sg
SFX wQ aitre aisses/ aitre # is:spre is:2sg
SFX wQ aître usse/ aître # is:simp is:1sg
SFX wQ aître usses/ aître # is:simp is:2sg
SFX wQ aître ût/ aître # is:simp is:3sg
SFX wQ aître ussions/ aître # is:simp is:1pl
SFX wQ aître ussiez/ aître # is:simp is:2pl
SFX wQ aître ussent/ aître # is:simp is:3pl
SFX wQ aitre usse/ aitre # is:simp is:1sg
SFX wQ aitre usses/ aitre # is:simp is:2sg
SFX wQ aitre ût/ aitre # is:simp is:3sg
SFX wQ aitre ussions/ aitre # is:simp is:1pl
SFX wQ aitre ussiez/ aitre # is:simp is:2pl
SFX wQ aitre ussent/ aitre # is:simp is:3pl
SFX wQ aître ais/ paraître # is:impe is:2sg
SFX wQ aître ais/ connaître # is:impe is:2sg
SFX wQ aître aissons/ paraître # is:impe is:1pl
SFX wQ aître aissons/ connaître # is:impe is:1pl
SFX wQ aître aissez/ paraître # is:impe is:2pl
SFX wQ aître aissez/ connaître # is:impe is:2pl
SFX wQ aitre ais/ paraitre # is:impe is:2sg
SFX wQ aitre ais/ connaitre # is:impe is:2sg
SFX wQ aitre aissons/ paraitre # is:impe is:1pl
SFX wQ aitre aissons/ connaitre # is:impe is:1pl
SFX wQ aitre aissez/ paraitre # is:impe is:2pl
SFX wQ aitre aissez/ connaitre # is:impe is:2pl

SFX wR Y 86
SFX wR tre tre/ tre # is:infi
SFX wR aître aissant/ naître # is:ppre
SFX wR aitre aissant/ naitre # is:ppre
SFX wR aître é/ naître # is:ppas po:adj is:mas is:sg
SFX wR aître és/ naître # is:ppas po:adj is:mas is:pl
SFX wR aître ée/ naître # is:ppas po:adj is:fem is:sg
SFX wR aître é·e/ naître # is:ppas po:adj is:incl is:sg
SFX wR aître ées/ naître # is:ppas po:adj is:fem is:pl
SFX wR aître é·es/ naître # is:ppas po:adj is:incl is:pl
SFX wR aitre é/ naitre # is:ppas po:adj is:mas is:sg
SFX wR aitre és/ naitre # is:ppas po:adj is:mas is:pl
SFX wR aitre ée/ naitre # is:ppas po:adj is:fem is:sg
SFX wR aitre é·e/ naitre # is:ppas po:adj is:incl is:sg
SFX wR aitre ées/ naitre # is:ppas po:adj is:fem is:pl
SFX wR aitre é·es/ naitre # is:ppas po:adj is:incl is:pl
SFX wR aître ais/ naître # is:ipre is:1sg is:2sg
SFX wR aître aît/ naître # is:ipre is:3sg
SFX wR aître aissons/ naître # is:ipre is:1pl
SFX wR aître aissez/ naître # is:ipre is:2pl
SFX wR aître aissent/ naître # is:ipre is:spre is:3pl
SFX wR aitre ais/ naitre # is:ipre is:1sg is:2sg
SFX wR aitre ait/ naitre # is:ipre is:3sg
SFX wR aitre aissons/ naitre # is:ipre is:1pl
SFX wR aitre aissez/ naitre # is:ipre is:2pl
SFX wR aitre aissent/ naitre # is:ipre is:spre is:3pl
SFX wR aître aissais/ naître # is:iimp is:1sg is:2sg
SFX wR aître aissait/ naître # is:iimp is:3sg
SFX wR aître aissions/ naître # is:iimp is:spre is:1pl
SFX wR aître aissiez/ naître # is:iimp is:spre is:2pl
SFX wR aître aissaient/ naître # is:iimp is:3pl
SFX wR aitre aissais/ naitre # is:iimp is:1sg is:2sg
SFX wR aitre aissait/ naitre # is:iimp is:3sg
SFX wR aitre aissions/ naitre # is:iimp is:spre is:1pl
SFX wR aitre aissiez/ naitre # is:iimp is:spre is:2pl
SFX wR aitre aissaient/ naitre # is:iimp is:3pl
SFX wR aître aquis/ naître # is:ipsi is:1sg is:2sg
SFX wR aître aquit/ naître # is:ipsi is:3sg
SFX wR aître aquîmes/ naître # is:ipsi is:1pl
SFX wR aître aquîtes/ naître # is:ipsi is:2pl
SFX wR aître aquirent/ naître # is:ipsi is:3pl!
SFX wR aitre aquis/ naitre # is:ipsi is:1sg is:2sg
SFX wR aitre aquit/ naitre # is:ipsi is:3sg
SFX wR aitre aquîmes/ naitre # is:ipsi is:1pl
SFX wR aitre aquîtes/ naitre # is:ipsi is:2pl
SFX wR aitre aquirent/ naitre # is:ipsi is:3pl!
SFX wR tre trai/ tre # is:ifut is:1sg
SFX wR tre tras/ tre # is:ifut is:2sg
SFX wR tre tra/ tre # is:ifut is:3sg
SFX wR tre trons/ tre # is:ifut is:1pl
SFX wR tre trez/ tre # is:ifut is:2pl
SFX wR tre tront/ tre # is:ifut is:3pl!
SFX wR tre trais/ tre # is:cnd is:1sg is:2sg
SFX wR tre trait/ tre # is:cnd is:3sg
SFX wR tre trions/ tre # is:cnd is:1pl
SFX wR tre triez/ tre # is:cnd is:2pl
SFX wR tre traient/ tre # is:cnd is:3pl
SFX wR aître aisse/ naître # is:spre is:1sg is:3sg
SFX wR aître aisses/ naître # is:spre is:2sg
SFX wR aitre aisse/ naitre # is:spre is:1sg is:3sg
SFX wR aitre aisses/ naitre # is:spre is:2sg
SFX wR aître aquisse/ naître # is:simp is:1sg
SFX wR aître aquisses/ naître # is:simp is:2sg
SFX wR aître aquît/ naître # is:simp is:3sg
SFX wR aître aquissions/ naître # is:simp is:1pl
SFX wR aître aquissiez/ naître # is:simp is:2pl
SFX wR aître aquissent/ naître # is:simp is:3pl
SFX wR aitre aquisse/ naitre # is:simp is:1sg
SFX wR aitre aquisses/ naitre # is:simp is:2sg
SFX wR aitre aquît/ naitre # is:simp is:3sg
SFX wR aitre aquissions/ naitre # is:simp is:1pl
SFX wR aitre aquissiez/ naitre # is:simp is:2pl
SFX wR aitre aquissent/ naitre # is:simp is:3pl
SFX wR aître ais/ naître # is:impe is:2sg
SFX wR aître aissons/ naître # is:impe is:1pl
SFX wR aître aissez/ naître # is:impe is:2pl
SFX wR aitre ais/ naitre # is:impe is:2sg
SFX wR aitre aissons/ naitre # is:impe is:1pl
SFX wR aitre aissez/ naitre # is:impe is:2pl
SFX wR aître é-e/ naître # is:ppas po:adj is:incl is:sg
SFX wR aître é-es/ naître # is:ppas po:adj is:incl is:pl
SFX wR aitre é-e/ naitre # is:ppas po:adj is:incl is:sg
SFX wR aitre é-es/ naitre # is:ppas po:adj is:incl is:pl
SFX wR aître é·e·s/ naître # is:ppas po:adj is:incl is:pl
SFX wR aitre é·e·s/ naitre # is:ppas po:adj is:incl is:pl
SFX wR aître é-e-s/ naître # is:ppas po:adj is:incl is:pl
SFX wR aitre é-e-s/ naitre # is:ppas po:adj is:incl is:pl

SFX wS Y 86
SFX wS tre tre/ tre # is:infi
SFX wS aître aissant/ paître # is:ppre
SFX wS aitre aissant/ paitre # is:ppre
SFX wS aître u/ repaître # is:ppas po:adj is:mas is:sg
SFX wS aître us/ repaître # is:ppas po:adj is:mas is:pl
SFX wS aître ue/ repaître # is:ppas po:adj is:fem is:sg
SFX wS aître u·e/ repaître # is:ppas po:adj is:incl is:sg
SFX wS aître ues/ repaître # is:ppas po:adj is:fem is:pl
SFX wS aître u·es/ repaître # is:ppas po:adj is:incl is:pl
SFX wS aitre u/ repaitre # is:ppas po:adj is:mas is:sg
SFX wS aitre us/ repaitre # is:ppas po:adj is:mas is:pl
SFX wS aitre ue/ repaitre # is:ppas po:adj is:fem is:sg
SFX wS aitre u·e/ repaitre # is:ppas po:adj is:incl is:sg
SFX wS aitre ues/ repaitre # is:ppas po:adj is:fem is:pl
SFX wS aitre u·es/ repaitre # is:ppas po:adj is:incl is:pl
SFX wS aître ais/ paître # is:ipre is:1sg is:2sg
SFX wS aître aît/ paître # is:ipre is:3sg
SFX wS aître aissons/ paître # is:ipre is:1pl
SFX wS aître aissez/ paître # is:ipre is:2pl
SFX wS aître aissent/ paître # is:ipre is:spre is:3pl
SFX wS aitre ais/ paitre # is:ipre is:1sg is:2sg
SFX wS aitre ait/ paitre # is:ipre is:3sg
SFX wS aitre aissons/ paitre # is:ipre is:1pl
SFX wS aitre aissez/ paitre # is:ipre is:2pl
SFX wS aitre aissent/ paitre # is:ipre is:spre is:3pl
SFX wS aître aissais/ paître # is:iimp is:1sg is:2sg
SFX wS aître aissait/ paître # is:iimp is:3sg
SFX wS aître aissions/ paître # is:iimp is:spre is:1pl
SFX wS aître aissiez/ paître # is:iimp is:spre is:2pl
SFX wS aître aissaient/ paître # is:iimp is:3pl
SFX wS aitre aissais/ paitre # is:iimp is:1sg is:2sg
SFX wS aitre aissait/ paitre # is:iimp is:3sg
SFX wS aitre aissions/ paitre # is:iimp is:spre is:1pl
SFX wS aitre aissiez/ paitre # is:iimp is:spre is:2pl
SFX wS aitre aissaient/ paitre # is:iimp is:3pl
SFX wS aître us/ repaître # is:ipsi is:1sg is:2sg
SFX wS aître ut/ repaître # is:ipsi is:3sg
SFX wS aître ûmes/ repaître # is:ipsi is:1pl
SFX wS aître ûtes/ repaître # is:ipsi is:2pl
SFX wS aître urent/ repaître # is:ipsi is:3pl!
SFX wS aitre us/ repaitre # is:ipsi is:1sg is:2sg
SFX wS aitre ut/ repaitre # is:ipsi is:3sg
SFX wS aitre ûmes/ repaitre # is:ipsi is:1pl
SFX wS aitre ûtes/ repaitre # is:ipsi is:2pl
SFX wS aitre urent/ repaitre # is:ipsi is:3pl!
SFX wS tre trai/ tre # is:ifut is:1sg
SFX wS tre tras/ tre # is:ifut is:2sg
SFX wS tre tra/ tre # is:ifut is:3sg
SFX wS tre trons/ tre # is:ifut is:1pl
SFX wS tre trez/ tre # is:ifut is:2pl
SFX wS tre tront/ tre # is:ifut is:3pl!
SFX wS tre trais/ tre # is:cnd is:1sg is:2sg
SFX wS tre trait/ tre # is:cnd is:3sg
SFX wS tre trions/ tre # is:cnd is:1pl
SFX wS tre triez/ tre # is:cnd is:2pl
SFX wS tre traient/ tre # is:cnd is:3pl
SFX wS aître aisse/ paître # is:spre is:1sg is:3sg
SFX wS aître aisses/ paître # is:spre is:2sg
SFX wS aitre aisse/ paitre # is:spre is:1sg is:3sg
SFX wS aitre aisses/ paitre # is:spre is:2sg
SFX wS aître usse/ repaître # is:simp is:1sg
SFX wS aître usses/ repaître # is:simp is:2sg
SFX wS aître ût/ repaître # is:simp is:3sg
SFX wS aître ussions/ repaître # is:simp is:1pl
SFX wS aître ussiez/ repaître # is:simp is:2pl
SFX wS aître ussent/ repaître # is:simp is:3pl
SFX wS aitre usse/ repaitre # is:simp is:1sg
SFX wS aitre usses/ repaitre # is:simp is:2sg
SFX wS aitre ût/ repaitre # is:simp is:3sg
SFX wS aitre ussions/ repaitre # is:simp is:1pl
SFX wS aitre ussiez/ repaitre # is:simp is:2pl
SFX wS aitre ussent/ repaitre # is:simp is:3pl
SFX wS aître ais/ paître # is:impe is:2sg
SFX wS aître aissons/ paître # is:impe is:1pl
SFX wS aître aissez/ paître # is:impe is:2pl
SFX wS aitre ais/ paitre # is:impe is:2sg
SFX wS aitre aissons/ paitre # is:impe is:1pl
SFX wS aitre aissez/ paitre # is:impe is:2pl
SFX wS aître u-e/ repaître # is:ppas po:adj is:incl is:sg
SFX wS aître u-es/ repaître # is:ppas po:adj is:incl is:pl
SFX wS aitre u-e/ repaitre # is:ppas po:adj is:incl is:sg
SFX wS aitre u-es/ repaitre # is:ppas po:adj is:incl is:pl
SFX wS aître u·e·s/ repaître # is:ppas po:adj is:incl is:pl
SFX wS aitre u·e·s/ repaitre # is:ppas po:adj is:incl is:pl
SFX wS aître u-e-s/ repaître # is:ppas po:adj is:incl is:pl
SFX wS aitre u-e-s/ repaitre # is:ppas po:adj is:incl is:pl

SFX wT Y 96
SFX wT tre tre/ tre # is:infi
SFX wT roître roissant/ croître # is:ppre
SFX wT roitre roissant/ croitre # is:ppre
SFX wT roître rû/ recroître # is:ppas po:adj is:mas is:sg
SFX wT roître rûs/ recroître # is:ppas po:adj is:mas is:pl
SFX wT roître rûe/ recroître # is:ppas po:adj is:fem is:sg
SFX wT roître rû·e/ recroître # is:ppas po:adj is:incl is:sg
SFX wT roître rûes/ recroître # is:ppas po:adj is:fem is:pl
SFX wT roître rû·es/ recroître # is:ppas po:adj is:incl is:pl
SFX wT roître ru/ décroître # is:ppas po:adj is:mas is:sg
SFX wT roître rus/ décroître # is:ppas po:adj is:mas is:pl
SFX wT roître rue/ décroître # is:ppas po:adj is:fem is:sg
SFX wT roître ru·e/ décroître # is:ppas po:adj is:incl is:sg
SFX wT roître rues/ décroître # is:ppas po:adj is:fem is:pl
SFX wT roître ru·es/ décroître # is:ppas po:adj is:incl is:pl
SFX wT roitre ru/ .croitre # is:ppas po:adj is:mas is:sg
SFX wT roitre rus/ .croitre # is:ppas po:adj is:mas is:pl
SFX wT roitre rue/ .croitre # is:ppas po:adj is:fem is:sg
SFX wT roitre ru·e/ .croitre # is:ppas po:adj is:incl is:sg
SFX wT roitre rues/ .croitre # is:ppas po:adj is:fem is:pl
SFX wT roitre ru·es/ .croitre # is:ppas po:adj is:incl is:pl
SFX wT roître rois/ .croître # is:ipre is:1sg is:2sg
SFX wT roître roît/ .croître # is:ipre is:3sg
SFX wT roître roissons/ croître # is:ipre is:1pl
SFX wT roître roissez/ croître # is:ipre is:2pl
SFX wT roître roissent/ croître # is:ipre is:spre is:3pl
SFX wT roitre rois/ .croitre # is:ipre is:1sg is:2sg
SFX wT roitre roit/ .croitre # is:ipre is:3sg
SFX wT roitre roissons/ croitre # is:ipre is:1pl
SFX wT roitre roissez/ croitre # is:ipre is:2pl
SFX wT roitre roissent/ croitre # is:ipre is:spre is:3pl
SFX wT roître roissais/ croître # is:iimp is:1sg is:2sg
SFX wT roître roissait/ croître # is:iimp is:3sg
SFX wT roître roissions/ croître # is:iimp is:spre is:1pl
SFX wT roître roissiez/ croître # is:iimp is:spre is:2pl
SFX wT roître roissaient/ croître # is:iimp is:3pl
SFX wT roitre roissais/ croitre # is:iimp is:1sg is:2sg
SFX wT roitre roissait/ croitre # is:iimp is:3sg
SFX wT roitre roissions/ croitre # is:iimp is:spre is:1pl
SFX wT roitre roissiez/ croitre # is:iimp is:spre is:2pl
SFX wT roitre roissaient/ croitre # is:iimp is:3pl
SFX wT roître rus/ .croître # is:ipsi is:1sg is:2sg
SFX wT roître rut/ .croître # is:ipsi is:3sg
SFX wT roître rûmes/ croître # is:ipsi is:1pl
SFX wT roître rûtes/ croître # is:ipsi is:2pl
SFX wT roître rurent/ .croître # is:ipsi is:3pl!
SFX wT roitre rus/ .croitre # is:ipsi is:1sg is:2sg
SFX wT roitre rut/ .croitre # is:ipsi is:3sg
SFX wT roitre rûmes/ croitre # is:ipsi is:1pl
SFX wT roitre rûtes/ croitre # is:ipsi is:2pl
SFX wT roitre rurent/ .croitre # is:ipsi is:3pl!
SFX wT tre trai/ tre # is:ifut is:1sg
SFX wT tre tras/ tre # is:ifut is:2sg
SFX wT tre tra/ tre # is:ifut is:3sg
SFX wT tre trons/ tre # is:ifut is:1pl
SFX wT tre trez/ tre # is:ifut is:2pl
SFX wT tre tront/ tre # is:ifut is:3pl!
SFX wT tre trais/ tre # is:cnd is:1sg is:2sg
SFX wT tre trait/ tre # is:cnd is:3sg
SFX wT tre trions/ tre # is:cnd is:1pl
SFX wT tre triez/ tre # is:cnd is:2pl
SFX wT tre traient/ tre # is:cnd is:3pl
SFX wT roître roisse/ croître # is:spre is:1sg is:3sg
SFX wT roître roisses/ croître # is:spre is:2sg
SFX wT roitre roisse/ croitre # is:spre is:1sg is:3sg
SFX wT roitre roisses/ croitre # is:spre is:2sg
SFX wT roître russe/ .croître # is:simp is:1sg
SFX wT roître russes/ .croître # is:simp is:2sg
SFX wT roître rût/ croître # is:simp is:3sg
SFX wT roître russions/ .croître # is:simp is:1pl
SFX wT roître russiez/ .croître # is:simp is:2pl
SFX wT roître russent/ .croître # is:simp is:3pl
SFX wT roitre russe/ .croitre # is:simp is:1sg
SFX wT roitre russes/ .croitre # is:simp is:2sg
SFX wT roitre rût/ croitre # is:simp is:3sg
SFX wT roitre russions/ .croitre # is:simp is:1pl
SFX wT roitre russiez/ .croitre # is:simp is:2pl
SFX wT roitre russent/ .croitre # is:simp is:3pl
SFX wT roître rois/ .croître # is:impe is:2sg
SFX wT roître roissons/ croître # is:impe is:1pl
SFX wT roître roissez/ croître # is:impe is:2pl
SFX wT roitre rois/ .croitre # is:impe is:2sg
SFX wT roitre roissons/ croitre # is:impe is:1pl
SFX wT roitre roissez/ croitre # is:impe is:2pl
SFX wT roître rû-e/ recroître # is:ppas po:adj is:incl is:sg
SFX wT roître rû-es/ recroître # is:ppas po:adj is:incl is:pl
SFX wT roître ru-e/ décroître # is:ppas po:adj is:incl is:sg
SFX wT roître ru-es/ décroître # is:ppas po:adj is:incl is:pl
SFX wT roitre ru-e/ .croitre # is:ppas po:adj is:incl is:sg
SFX wT roitre ru-es/ .croitre # is:ppas po:adj is:incl is:pl
SFX wT roître rû·e·s/ recroître # is:ppas po:adj is:incl is:pl
SFX wT roître ru·e·s/ décroître # is:ppas po:adj is:incl is:pl
SFX wT roitre ru·e·s/ .croitre # is:ppas po:adj is:incl is:pl
SFX wT roître rû-e-s/ recroître # is:ppas po:adj is:incl is:pl
SFX wT roître ru-e-s/ décroître # is:ppas po:adj is:incl is:pl
SFX wT roitre ru-e-s/ .croitre # is:ppas po:adj is:incl is:pl

SFX wU Y 42
SFX wU roître rû/ croître # is:ppas po:adj is:mas is:sg
SFX wU roître rûs/ croître # is:ppas po:adj is:mas is:pl
SFX wU roître rûe/ croître # is:ppas po:adj is:fem is:sg
SFX wU roître rû·e/ croître # is:ppas po:adj is:incl is:sg
SFX wU roître rûes/ croître # is:ppas po:adj is:fem is:pl
SFX wU roître rû·es/ croître # is:ppas po:adj is:incl is:pl
SFX wU roitre rû/ croitre # is:ppas po:adj is:mas is:sg
SFX wU roitre rûs/ croitre # is:ppas po:adj is:mas is:pl
SFX wU roitre rûe/ croitre # is:ppas po:adj is:fem is:sg
SFX wU roitre rû·e/ croitre # is:ppas po:adj is:incl is:sg
SFX wU roitre rûes/ croitre # is:ppas po:adj is:fem is:pl
SFX wU roitre rû·es/ croitre # is:ppas po:adj is:incl is:pl
SFX wU roître roîs/ croître # is:ipre is:1sg is:2sg
SFX wU roître roît/ croître # is:ipre is:3sg
SFX wU roitre roîs/ croitre # is:ipre is:1sg is:2sg
SFX wU roitre roît/ croitre # is:ipre is:3sg
SFX wU roître rûs/ croître # is:ipsi is:1sg is:2sg
SFX wU roître rût/ croître # is:ipsi is:3sg
SFX wU roître rûrent/ croître # is:ipsi is:3pl!
SFX wU roitre rûs/ croitre # is:ipsi is:1sg is:2sg
SFX wU roitre rût/ croitre # is:ipsi is:3sg
SFX wU roitre rûrent/ croitre # is:ipsi is:3pl!
SFX wU roître rûsse/ croître # is:simp is:1sg
SFX wU roître rûsses/ croître # is:simp is:2sg
SFX wU roître rûssions/ croître # is:simp is:1pl
SFX wU roître rûssiez/ croître # is:simp is:2pl
SFX wU roître rûssent/ croître # is:simp is:3pl
SFX wU roitre rûsse/ croitre # is:simp is:1sg
SFX wU roitre rûsses/ croitre # is:simp is:2sg
SFX wU roitre rûssions/ croitre # is:simp is:1pl
SFX wU roitre rûssiez/ croitre # is:simp is:2pl
SFX wU roitre rûssent/ croitre # is:simp is:3pl
SFX wU roître roîs/ croître # is:impe is:2sg
SFX wU roitre roîs/ croitre # is:impe is:2sg
SFX wU roître rû-e/ croître # is:ppas po:adj is:incl is:sg
SFX wU roître rû-es/ croître # is:ppas po:adj is:incl is:pl
SFX wU roitre rû-e/ croitre # is:ppas po:adj is:incl is:sg
SFX wU roitre rû-es/ croitre # is:ppas po:adj is:incl is:pl
SFX wU roître rû·e·s/ croître # is:ppas po:adj is:incl is:pl
SFX wU roitre rû·e·s/ croitre # is:ppas po:adj is:incl is:pl
SFX wU roître rû-e-s/ croître # is:ppas po:adj is:incl is:pl
SFX wU roitre rû-e-s/ croitre # is:ppas po:adj is:incl is:pl

SFX wV Y 86
SFX wV tre tre/ tre # is:infi
SFX wV croître croissant/ croître # is:ppre
SFX wV croitre croissant/ croitre # is:ppre
SFX wV croître cru/ croître # is:ppas po:adj is:mas is:sg
SFX wV croître crus/ croître # is:ppas po:adj is:mas is:pl
SFX wV croître crue/ croître # is:ppas po:adj is:fem is:sg
SFX wV croître cru·e/ croître # is:ppas po:adj is:incl is:sg
SFX wV croître crues/ croître # is:ppas po:adj is:fem is:pl
SFX wV croître cru·es/ croître # is:ppas po:adj is:incl is:pl
SFX wV croitre cru/ croitre # is:ppas po:adj is:mas is:sg
SFX wV croitre crus/ croitre # is:ppas po:adj is:mas is:pl
SFX wV croitre crue/ croitre # is:ppas po:adj is:fem is:sg
SFX wV croitre cru·e/ croitre # is:ppas po:adj is:incl is:sg
SFX wV croitre crues/ croitre # is:ppas po:adj is:fem is:pl
SFX wV croitre cru·es/ croitre # is:ppas po:adj is:incl is:pl
SFX wV croître crois/ croître # is:ipre is:1sg is:2sg
SFX wV croître croît/ croître # is:ipre is:3sg
SFX wV croître croissons/ croître # is:ipre is:1pl
SFX wV croître croissez/ croître # is:ipre is:2pl
SFX wV croître croissent/ croître # is:ipre is:spre is:3pl
SFX wV croitre crois/ croitre # is:ipre is:1sg is:2sg
SFX wV croitre croit/ croitre # is:ipre is:3sg
SFX wV croitre croissons/ croitre # is:ipre is:1pl
SFX wV croitre croissez/ croitre # is:ipre is:2pl
SFX wV croitre croissent/ croitre # is:ipre is:spre is:3pl
SFX wV croître croissais/ croître # is:iimp is:1sg is:2sg
SFX wV croître croissait/ croître # is:iimp is:3sg
SFX wV croître croissions/ croître # is:iimp is:spre is:1pl
SFX wV croître croissiez/ croître # is:iimp is:spre is:2pl
SFX wV croître croissaient/ croître # is:iimp is:3pl
SFX wV croitre croissais/ croitre # is:iimp is:1sg is:2sg
SFX wV croitre croissait/ croitre # is:iimp is:3sg
SFX wV croitre croissions/ croitre # is:iimp is:spre is:1pl
SFX wV croitre croissiez/ croitre # is:iimp is:spre is:2pl
SFX wV croitre croissaient/ croitre # is:iimp is:3pl
SFX wV croître crus/ croître # is:ipsi is:1sg is:2sg
SFX wV croître crut/ croître # is:ipsi is:3sg
SFX wV croître crûmes/ croître # is:ipsi is:1pl
SFX wV croître crûtes/ croître # is:ipsi is:2pl
SFX wV croître crurent/ croître # is:ipsi is:3pl!
SFX wV croitre crus/ croitre # is:ipsi is:1sg is:2sg
SFX wV croitre crut/ croitre # is:ipsi is:3sg
SFX wV croitre crûmes/ croitre # is:ipsi is:1pl
SFX wV croitre crûtes/ croitre # is:ipsi is:2pl
SFX wV croitre crurent/ croitre # is:ipsi is:3pl!
SFX wV tre trai/ tre # is:ifut is:1sg
SFX wV tre tras/ tre # is:ifut is:2sg
SFX wV tre tra/ tre # is:ifut is:3sg
SFX wV tre trons/ tre # is:ifut is:1pl
SFX wV tre trez/ tre # is:ifut is:2pl
SFX wV tre tront/ tre # is:ifut is:3pl!
SFX wV tre trais/ tre # is:cnd is:1sg is:2sg
SFX wV tre trait/ tre # is:cnd is:3sg
SFX wV tre trions/ tre # is:cnd is:1pl
SFX wV tre triez/ tre # is:cnd is:2pl
SFX wV tre traient/ tre # is:cnd is:3pl
SFX wV croître croisse/ croître # is:spre is:1sg is:3sg
SFX wV croître croisses/ croître # is:spre is:2sg
SFX wV croitre croisse/ croitre # is:spre is:1sg is:3sg
SFX wV croitre croisses/ croitre # is:spre is:2sg
SFX wV croître crusse/ croître # is:simp is:1sg
SFX wV croître crusses/ croître # is:simp is:2sg
SFX wV croître crût/ croître # is:simp is:3sg
SFX wV croître crussions/ croître # is:simp is:1pl
SFX wV croître crussiez/ croître # is:simp is:2pl
SFX wV croître crussent/ croître # is:simp is:3pl
SFX wV croitre crusse/ croitre # is:simp is:1sg
SFX wV croitre crusses/ croitre # is:simp is:2sg
SFX wV croitre crût/ croitre # is:simp is:3sg
SFX wV croitre crussions/ croitre # is:simp is:1pl
SFX wV croitre crussiez/ croitre # is:simp is:2pl
SFX wV croitre crussent/ croitre # is:simp is:3pl
SFX wV croître crois/ croître # is:impe is:2sg
SFX wV croître croissons/ croître # is:impe is:1pl
SFX wV croître croissez/ croître # is:impe is:2pl
SFX wV croitre crois/ croitre # is:impe is:2sg
SFX wV croitre croissons/ croitre # is:impe is:1pl
SFX wV croitre croissez/ croitre # is:impe is:2pl
SFX wV croître cru-e/ croître # is:ppas po:adj is:incl is:sg
SFX wV croître cru-es/ croître # is:ppas po:adj is:incl is:pl
SFX wV croitre cru-e/ croitre # is:ppas po:adj is:incl is:sg
SFX wV croitre cru-es/ croitre # is:ppas po:adj is:incl is:pl
SFX wV croître cru·e·s/ croître # is:ppas po:adj is:incl is:pl
SFX wV croitre cru·e·s/ croitre # is:ppas po:adj is:incl is:pl
SFX wV croître cru-e-s/ croître # is:ppas po:adj is:incl is:pl
SFX wV croitre cru-e-s/ croitre # is:ppas po:adj is:incl is:pl

SFX xA Y 49
SFX xA roire roire/ croire # is:infi
SFX xA roire royant/ croire # is:ppre
SFX xA roire ru/ croire # is:ppas po:adj is:mas is:sg
SFX xA roire rus/ croire # is:ppas po:adj is:mas is:pl
SFX xA roire rue/ croire # is:ppas po:adj is:fem is:sg
SFX xA roire ru·e/ croire # is:ppas po:adj is:incl is:sg
SFX xA roire rues/ croire # is:ppas po:adj is:fem is:pl
SFX xA roire ru·es/ croire # is:ppas po:adj is:incl is:pl
SFX xA roire rois/ croire # is:ipre is:1sg is:2sg
SFX xA roire roit/ croire # is:ipre is:3sg
SFX xA roire royons/ croire # is:ipre is:1pl
SFX xA roire royez/ croire # is:ipre is:2pl
SFX xA roire roient/ croire # is:ipre is:spre is:3pl
SFX xA roire royais/ croire # is:iimp is:1sg is:2sg
SFX xA roire royait/ croire # is:iimp is:3sg
SFX xA roire royions/ croire # is:iimp is:spre is:1pl
SFX xA roire royiez/ croire # is:iimp is:spre is:2pl
SFX xA roire royaient/ croire # is:iimp is:3pl
SFX xA roire rus/ croire # is:ipsi is:1sg is:2sg
SFX xA roire rut/ croire # is:ipsi is:3sg
SFX xA roire rûmes/ croire # is:ipsi is:1pl
SFX xA roire rûtes/ croire # is:ipsi is:2pl
SFX xA roire rurent/ croire # is:ipsi is:3pl!
SFX xA roire roirai/ croire # is:ifut is:1sg
SFX xA roire roiras/ croire # is:ifut is:2sg
SFX xA roire roira/ croire # is:ifut is:3sg
SFX xA roire roirons/ croire # is:ifut is:1pl
SFX xA roire roirez/ croire # is:ifut is:2pl
SFX xA roire roiront/ croire # is:ifut is:3pl!
SFX xA roire roirais/ croire # is:cnd is:1sg is:2sg
SFX xA roire roirait/ croire # is:cnd is:3sg
SFX xA roire roirions/ croire # is:cnd is:1pl
SFX xA roire roiriez/ croire # is:cnd is:2pl
SFX xA roire roiraient/ croire # is:cnd is:3pl
SFX xA roire roie/ croire # is:spre is:1sg is:3sg
SFX xA roire roies/ croire # is:spre is:2sg
SFX xA roire russe/ croire # is:simp is:1sg
SFX xA roire russes/ croire # is:simp is:2sg
SFX xA roire rût/ croire # is:simp is:3sg
SFX xA roire russions/ croire # is:simp is:1pl
SFX xA roire russiez/ croire # is:simp is:2pl
SFX xA roire russent/ croire # is:simp is:3pl
SFX xA roire rois/ croire # is:impe is:2sg
SFX xA roire royons/ croire # is:impe is:1pl
SFX xA roire royez/ croire # is:impe is:2pl
SFX xA roire ru-e/ croire # is:ppas po:adj is:incl is:sg
SFX xA roire ru-es/ croire # is:ppas po:adj is:incl is:pl
SFX xA roire ru·e·s/ croire # is:ppas po:adj is:incl is:pl
SFX xA roire ru-e-s/ croire # is:ppas po:adj is:incl is:pl

SFX xC Y 49
SFX xC oire oire/ boire # is:infi
SFX xC oire uvant/ boire # is:ppre
SFX xC oire u/ boire # is:ppas po:adj is:mas is:sg
SFX xC oire us/ boire # is:ppas po:adj is:mas is:pl
SFX xC oire ue/ boire # is:ppas po:adj is:fem is:sg
SFX xC oire u·e/ boire # is:ppas po:adj is:incl is:sg
SFX xC oire ues/ boire # is:ppas po:adj is:fem is:pl
SFX xC oire u·es/ boire # is:ppas po:adj is:incl is:pl
SFX xC oire ois/ boire # is:ipre is:1sg is:2sg
SFX xC oire oit/ boire # is:ipre is:3sg
SFX xC oire uvons/ boire # is:ipre is:1pl
SFX xC oire uvez/ boire # is:ipre is:2pl
SFX xC oire oivent/ boire # is:ipre is:spre is:3pl
SFX xC oire uvais/ boire # is:iimp is:1sg is:2sg
SFX xC oire uvait/ boire # is:iimp is:3sg
SFX xC oire uvions/ boire # is:iimp is:spre is:1pl
SFX xC oire uviez/ boire # is:iimp is:spre is:2pl
SFX xC oire uvaient/ boire # is:iimp is:3pl
SFX xC oire us/ boire # is:ipsi is:1sg is:2sg
SFX xC oire ut/ boire # is:ipsi is:3sg
SFX xC oire ûmes/ boire # is:ipsi is:1pl
SFX xC oire ûtes/ boire # is:ipsi is:2pl
SFX xC oire urent/ boire # is:ipsi is:3pl!
SFX xC oire oirai/ boire # is:ifut is:1sg
SFX xC oire oiras/ boire # is:ifut is:2sg
SFX xC oire oira/ boire # is:ifut is:3sg
SFX xC oire oirons/ boire # is:ifut is:1pl
SFX xC oire oirez/ boire # is:ifut is:2pl
SFX xC oire oiront/ boire # is:ifut is:3pl!
SFX xC oire oirais/ boire # is:cnd is:1sg is:2sg
SFX xC oire oirait/ boire # is:cnd is:3sg
SFX xC oire oirions/ boire # is:cnd is:1pl
SFX xC oire oiriez/ boire # is:cnd is:2pl
SFX xC oire oiraient/ boire # is:cnd is:3pl
SFX xC oire oive/ boire # is:spre is:1sg is:3sg
SFX xC oire oives/ boire # is:spre is:2sg
SFX xC oire usse/ boire # is:simp is:1sg
SFX xC oire usses/ boire # is:simp is:2sg
SFX xC oire ût/ boire # is:simp is:3sg
SFX xC oire ussions/ boire # is:simp is:1pl
SFX xC oire ussiez/ boire # is:simp is:2pl
SFX xC oire ussent/ boire # is:simp is:3pl
SFX xC oire ois/ boire # is:impe is:2sg
SFX xC oire uvons/ boire # is:impe is:1pl
SFX xC oire uvez/ boire # is:impe is:2pl
SFX xC oire u-e/ boire # is:ppas po:adj is:incl is:sg
SFX xC oire u-es/ boire # is:ppas po:adj is:incl is:pl
SFX xC oire u·e·s/ boire # is:ppas po:adj is:incl is:pl
SFX xC oire u-e-s/ boire # is:ppas po:adj is:incl is:pl

SFX xJ Y 10
SFX xJ clure clure/ clure # is:infi
SFX xJ clure clus/ clure # is:ppas po:adj is:mas is:inv
SFX xJ clure cluse/ clure # is:ppas po:adj is:fem is:sg
SFX xJ clure clus·e/ clure # is:ppas po:adj is:incl is:sg
SFX xJ clure cluses/ clure # is:ppas po:adj is:fem is:pl
SFX xJ clure clus·es/ clure # is:ppas po:adj is:incl is:pl
SFX xJ clure clus-e/ clure # is:ppas po:adj is:incl is:sg
SFX xJ clure clus-es/ clure # is:ppas po:adj is:incl is:pl
SFX xJ clure clus·e·s/ clure # is:ppas po:adj is:incl is:pl
SFX xJ clure clus-e-s/ clure # is:ppas po:adj is:incl is:pl

SFX xK Y 46
SFX xK clure clure/ clure # is:infi
SFX xK clure cluant/ clure # is:ppre
SFX xK clure clus/ clure # is:ppas po:adj is:mas is:inv
SFX xK clure cluse/ clure # is:ppas po:adj is:fem is:sg
SFX xK clure clus·e/ clure # is:ppas po:adj is:incl is:sg
SFX xK clure cluses/ clure # is:ppas po:adj is:fem is:pl
SFX xK clure clus·es/ clure # is:ppas po:adj is:incl is:pl
SFX xK clure clus/ clure # is:ipre is:ipsi is:1sg is:2sg
SFX xK clure clut/ clure # is:ipre is:ipsi is:3sg
SFX xK clure cluons/ clure # is:ipre is:1pl
SFX xK clure cluez/ clure # is:ipre is:2pl
SFX xK clure cluent/ clure # is:ipre is:spre is:3pl
SFX xK clure cluais/ clure # is:iimp is:1sg is:2sg
SFX xK clure cluait/ clure # is:iimp is:3sg
SFX xK clure cluions/ clure # is:iimp is:spre is:1pl
SFX xK clure cluiez/ clure # is:iimp is:spre is:2pl
SFX xK clure cluaient/ clure # is:iimp is:3pl
SFX xK clure clûmes/ clure # is:ipsi is:1pl
SFX xK clure clûtes/ clure # is:ipsi is:2pl
SFX xK clure clurent/ clure # is:ipsi is:3pl!
SFX xK clure clurai/ clure # is:ifut is:1sg
SFX xK clure cluras/ clure # is:ifut is:2sg
SFX xK clure clura/ clure # is:ifut is:3sg
SFX xK clure clurons/ clure # is:ifut is:1pl
SFX xK clure clurez/ clure # is:ifut is:2pl
SFX xK clure cluront/ clure # is:ifut is:3pl!
SFX xK clure clurais/ clure # is:cnd is:1sg is:2sg
SFX xK clure clurait/ clure # is:cnd is:3sg
SFX xK clure clurions/ clure # is:cnd is:1pl
SFX xK clure cluriez/ clure # is:cnd is:2pl
SFX xK clure cluraient/ clure # is:cnd is:3pl
SFX xK clure clue/ clure # is:spre is:1sg is:3sg
SFX xK clure clues/ clure # is:spre is:2sg
SFX xK clure clusse/ clure # is:simp is:1sg
SFX xK clure clusses/ clure # is:simp is:2sg
SFX xK clure clût/ clure # is:simp is:3sg
SFX xK clure clussions/ clure # is:simp is:1pl
SFX xK clure clussiez/ clure # is:simp is:2pl
SFX xK clure clussent/ clure # is:simp is:3pl
SFX xK clure clus/ clure # is:impe is:2sg
SFX xK clure cluons/ clure # is:impe is:1pl
SFX xK clure cluez/ clure # is:impe is:2pl
SFX xK clure clus-e/ clure # is:ppas po:adj is:incl is:sg
SFX xK clure clus-es/ clure # is:ppas po:adj is:incl is:pl
SFX xK clure clus·e·s/ clure # is:ppas po:adj is:incl is:pl
SFX xK clure clus-e-s/ clure # is:ppas po:adj is:incl is:pl

SFX xL Y 56
SFX xL clure clure/ clure # is:infi
SFX xL clure cluant/ clure # is:ppre
SFX xL clure clus/ inclure # is:ppas po:adj is:mas is:inv
SFX xL clure cluse/ inclure # is:ppas po:adj is:fem is:sg
SFX xL clure clus·e/ inclure # is:ppas po:adj is:incl is:sg
SFX xL clure cluses/ inclure # is:ppas po:adj is:fem is:pl
SFX xL clure clus·es/ inclure # is:ppas po:adj is:incl is:pl
SFX xL clure clu/ [eo].clure # is:ppas po:adj is:mas is:sg
SFX xL clure clus/ [eo].clure # is:ppas po:adj is:mas is:pl
SFX xL clure clue/ [eo].clure # is:ppas po:adj is:fem is:sg
SFX xL clure clu·e/ [eo].clure # is:ppas po:adj is:incl is:sg
SFX xL clure clues/ [eo].clure # is:ppas po:adj is:fem is:pl
SFX xL clure clu·es/ [eo].clure # is:ppas po:adj is:incl is:pl
SFX xL clure clus/ clure # is:ipre is:ipsi is:1sg is:2sg
SFX xL clure clut/ clure # is:ipre is:ipsi is:3sg
SFX xL clure cluons/ clure # is:ipre is:1pl
SFX xL clure cluez/ clure # is:ipre is:2pl
SFX xL clure cluent/ clure # is:ipre is:spre is:3pl
SFX xL clure cluais/ clure # is:iimp is:1sg is:2sg
SFX xL clure cluait/ clure # is:iimp is:3sg
SFX xL clure cluions/ clure # is:iimp is:spre is:1pl
SFX xL clure cluiez/ clure # is:iimp is:spre is:2pl
SFX xL clure cluaient/ clure # is:iimp is:3pl
SFX xL clure clûmes/ clure # is:ipsi is:1pl
SFX xL clure clûtes/ clure # is:ipsi is:2pl
SFX xL clure clurent/ clure # is:ipsi is:3pl!
SFX xL clure clurai/ clure # is:ifut is:1sg
SFX xL clure cluras/ clure # is:ifut is:2sg
SFX xL clure clura/ clure # is:ifut is:3sg
SFX xL clure clurons/ clure # is:ifut is:1pl
SFX xL clure clurez/ clure # is:ifut is:2pl
SFX xL clure cluront/ clure # is:ifut is:3pl!
SFX xL clure clurais/ clure # is:cnd is:1sg is:2sg
SFX xL clure clurait/ clure # is:cnd is:3sg
SFX xL clure clurions/ clure # is:cnd is:1pl
SFX xL clure cluriez/ clure # is:cnd is:2pl
SFX xL clure cluraient/ clure # is:cnd is:3pl
SFX xL clure clue/ clure # is:spre is:1sg is:3sg
SFX xL clure clues/ clure # is:spre is:2sg
SFX xL clure clusse/ clure # is:simp is:1sg
SFX xL clure clusses/ clure # is:simp is:2sg
SFX xL clure clût/ clure # is:simp is:3sg
SFX xL clure clussions/ clure # is:simp is:1pl
SFX xL clure clussiez/ clure # is:simp is:2pl
SFX xL clure clussent/ clure # is:simp is:3pl
SFX xL clure clus/ clure # is:impe is:2sg
SFX xL clure cluons/ clure # is:impe is:1pl
SFX xL clure cluez/ clure # is:impe is:2pl
SFX xL clure clus-e/ inclure # is:ppas po:adj is:incl is:sg
SFX xL clure clus-es/ inclure # is:ppas po:adj is:incl is:pl
SFX xL clure clu-e/ [eo].clure # is:ppas po:adj is:incl is:sg
SFX xL clure clu-es/ [eo].clure # is:ppas po:adj is:incl is:pl
SFX xL clure clus·e·s/ inclure # is:ppas po:adj is:incl is:pl
SFX xL clure clu·e·s/ [eo].clure # is:ppas po:adj is:incl is:pl
SFX xL clure clus-e-s/ inclure # is:ppas po:adj is:incl is:pl
SFX xL clure clu-e-s/ [eo].clure # is:ppas po:adj is:incl is:pl

SFX xM Y 15
SFX xM ourdre ourdre/ sourdre # is:infi
SFX xM ourdre ourdant/ sourdre # is:ppre
SFX xM ourdre ourd/ sourdre # is:ipre is:3sg
SFX xM ourdre ourdent/ sourdre # is:ipre is:spre is:3pl
SFX xM ourdre ourdait/ sourdre # is:iimp is:3sg
SFX xM ourdre ourdaient/ sourdre # is:iimp is:3pl
SFX xM ourdre ourdit/ sourdre # is:ipsi is:3sg
SFX xM ourdre ourdirent/ sourdre # is:ipsi is:3pl!
SFX xM ourdre ourdra/ sourdre # is:ifut is:3sg
SFX xM ourdre ourdront/ sourdre # is:ifut is:3pl!
SFX xM ourdre ourdrait/ sourdre # is:cnd is:3sg
SFX xM ourdre ourdraient/ sourdre # is:cnd is:3pl
SFX xM ourdre ourde/ sourdre # is:spre is:3sg
SFX xM ourdre ourdît/ sourdre # is:simp is:3sg
SFX xM ourdre ourdissent/ sourdre # is:simp is:3pl

SFX xN Y 60
SFX xN soudre soudre/ soudre # is:infi
SFX xN soudre solvant/ soudre # is:ppre
SFX xN soudre solu/ résoudre # is:ppas po:adj is:mas is:sg
SFX xN soudre solus/ résoudre # is:ppas po:adj is:mas is:pl
SFX xN soudre solue/ résoudre # is:ppas po:adj is:fem is:sg
SFX xN soudre solu·e/ résoudre # is:ppas po:adj is:incl is:sg
SFX xN soudre solues/ résoudre # is:ppas po:adj is:fem is:pl
SFX xN soudre solu·es/ résoudre # is:ppas po:adj is:incl is:pl
SFX xN soudre sous/ soudre # is:ppas po:adj is:mas is:inv
SFX xN soudre sout/ soudre # is:ppas po:adj is:mas is:sg
SFX xN soudre souts/ soudre # is:ppas po:adj is:mas is:pl
SFX xN soudre soute/ soudre # is:ppas po:adj is:fem is:sg
SFX xN soudre sout·e/ soudre # is:ppas po:adj is:incl is:sg
SFX xN soudre soutes/ soudre # is:ppas po:adj is:fem is:pl
SFX xN soudre sout·es/ soudre # is:ppas po:adj is:incl is:pl
SFX xN soudre sous/ soudre # is:ipre is:1sg is:2sg
SFX xN soudre sout/ soudre # is:ipre is:3sg
SFX xN soudre solvons/ soudre # is:ipre is:1pl
SFX xN soudre solvez/ soudre # is:ipre is:2pl
SFX xN soudre solvent/ soudre # is:ipre is:spre is:3pl
SFX xN soudre solvais/ soudre # is:iimp is:1sg is:2sg
SFX xN soudre solvait/ soudre # is:iimp is:3sg
SFX xN soudre solvions/ soudre # is:iimp is:spre is:1pl
SFX xN soudre solviez/ soudre # is:iimp is:spre is:2pl
SFX xN soudre solvaient/ soudre # is:iimp is:3pl
SFX xN soudre solus/ soudre # is:ipsi is:1sg is:2sg
SFX xN soudre solut/ soudre # is:ipsi is:3sg
SFX xN soudre solûmes/ soudre # is:ipsi is:1pl
SFX xN soudre solûtes/ soudre # is:ipsi is:2pl
SFX xN soudre solurent/ soudre # is:ipsi is:3pl!
SFX xN soudre soudrai/ soudre # is:ifut is:1sg
SFX xN soudre soudras/ soudre # is:ifut is:2sg
SFX xN soudre soudra/ soudre # is:ifut is:3sg
SFX xN soudre soudrons/ soudre # is:ifut is:1pl
SFX xN soudre soudrez/ soudre # is:ifut is:2pl
SFX xN soudre soudront/ soudre # is:ifut is:3pl!
SFX xN soudre soudrais/ soudre # is:cnd is:1sg is:2sg
SFX xN soudre soudrait/ soudre # is:cnd is:3sg
SFX xN soudre soudrions/ soudre # is:cnd is:1pl
SFX xN soudre soudriez/ soudre # is:cnd is:2pl
SFX xN soudre soudraient/ soudre # is:cnd is:3pl
SFX xN soudre solve/ soudre # is:spre is:1sg is:3sg
SFX xN soudre solves/ soudre # is:spre is:2sg
SFX xN soudre solusse/ soudre # is:simp is:1sg
SFX xN soudre solusses/ soudre # is:simp is:2sg
SFX xN soudre solût/ soudre # is:simp is:3sg
SFX xN soudre solussions/ soudre # is:simp is:1pl
SFX xN soudre solussiez/ soudre # is:simp is:2pl
SFX xN soudre solussent/ soudre # is:simp is:3pl
SFX xN soudre sous/ soudre # is:impe is:2sg
SFX xN soudre solvons/ soudre # is:impe is:1pl
SFX xN soudre solvez/ soudre # is:impe is:2pl
SFX xN soudre solu-e/ résoudre # is:ppas po:adj is:incl is:sg
SFX xN soudre solu-es/ résoudre # is:ppas po:adj is:incl is:pl
SFX xN soudre sout-e/ soudre # is:ppas po:adj is:incl is:sg
SFX xN soudre sout-es/ soudre # is:ppas po:adj is:incl is:pl
SFX xN soudre solu·e·s/ résoudre # is:ppas po:adj is:incl is:pl
SFX xN soudre sout·e·s/ soudre # is:ppas po:adj is:incl is:pl
SFX xN soudre solu-e-s/ résoudre # is:ppas po:adj is:incl is:pl
SFX xN soudre sout-e-s/ soudre # is:ppas po:adj is:incl is:pl

SFX xO Y 49
SFX xO oudre oudre/ coudre # is:infi
SFX xO oudre ousant/ coudre # is:ppre
SFX xO oudre ousu/ coudre # is:ppas po:adj is:mas is:sg
SFX xO oudre ousus/ coudre # is:ppas po:adj is:mas is:pl
SFX xO oudre ousue/ coudre # is:ppas po:adj is:fem is:sg
SFX xO oudre ousu·e/ coudre # is:ppas po:adj is:incl is:sg
SFX xO oudre ousues/ coudre # is:ppas po:adj is:fem is:pl
SFX xO oudre ousu·es/ coudre # is:ppas po:adj is:incl is:pl
SFX xO oudre ouds/ coudre # is:ipre is:1sg is:2sg
SFX xO oudre oud/ coudre # is:ipre is:3sg
SFX xO oudre ousons/ coudre # is:ipre is:1pl
SFX xO oudre ousez/ coudre # is:ipre is:2pl
SFX xO oudre ousent/ coudre # is:ipre is:spre is:3pl
SFX xO oudre ousais/ coudre # is:iimp is:1sg is:2sg
SFX xO oudre ousait/ coudre # is:iimp is:3sg
SFX xO oudre ousions/ coudre # is:iimp is:spre is:1pl
SFX xO oudre ousiez/ coudre # is:iimp is:spre is:2pl
SFX xO oudre ousaient/ coudre # is:iimp is:3pl
SFX xO oudre ousis/ coudre # is:ipsi is:1sg is:2sg
SFX xO oudre ousit/ coudre # is:ipsi is:3sg
SFX xO oudre ousîmes/ coudre # is:ipsi is:1pl
SFX xO oudre ousîtes/ coudre # is:ipsi is:2pl
SFX xO oudre ousirent/ coudre # is:ipsi is:3pl!
SFX xO oudre oudrai/ coudre # is:ifut is:1sg
SFX xO oudre oudras/ coudre # is:ifut is:2sg
SFX xO oudre oudra/ coudre # is:ifut is:3sg
SFX xO oudre oudrons/ coudre # is:ifut is:1pl
SFX xO oudre oudrez/ coudre # is:ifut is:2pl
SFX xO oudre oudront/ coudre # is:ifut is:3pl!
SFX xO oudre oudrais/ coudre # is:cnd is:1sg is:2sg
SFX xO oudre oudrait/ coudre # is:cnd is:3sg
SFX xO oudre oudrions/ coudre # is:cnd is:1pl
SFX xO oudre oudriez/ coudre # is:cnd is:2pl
SFX xO oudre oudraient/ coudre # is:cnd is:3pl
SFX xO oudre ouse/ coudre # is:spre is:1sg is:3sg
SFX xO oudre ouses/ coudre # is:spre is:2sg
SFX xO oudre ousisse/ coudre # is:simp is:1sg
SFX xO oudre ousisses/ coudre # is:simp is:2sg
SFX xO oudre ousît/ coudre # is:simp is:3sg
SFX xO oudre ousissions/ coudre # is:simp is:1pl
SFX xO oudre ousissiez/ coudre # is:simp is:2pl
SFX xO oudre ousissent/ coudre # is:simp is:3pl
SFX xO oudre ouds/ coudre # is:impe is:2sg
SFX xO oudre ousons/ coudre # is:impe is:1pl
SFX xO oudre ousez/ coudre # is:impe is:2pl
SFX xO oudre ousu-e/ coudre # is:ppas po:adj is:incl is:sg
SFX xO oudre ousu-es/ coudre # is:ppas po:adj is:incl is:pl
SFX xO oudre ousu·e·s/ coudre # is:ppas po:adj is:incl is:pl
SFX xO oudre ousu-e-s/ coudre # is:ppas po:adj is:incl is:pl

SFX xP Y 49
SFX xP oudre oudre/ moudre # is:infi
SFX xP oudre oulant/ moudre # is:ppre
SFX xP oudre oulu/ moudre # is:ppas po:adj is:mas is:sg
SFX xP oudre oulus/ moudre # is:ppas po:adj is:mas is:pl
SFX xP oudre oulue/ moudre # is:ppas po:adj is:fem is:sg
SFX xP oudre oulu·e/ moudre # is:ppas po:adj is:incl is:sg
SFX xP oudre oulues/ moudre # is:ppas po:adj is:fem is:pl
SFX xP oudre oulu·es/ moudre # is:ppas po:adj is:incl is:pl
SFX xP oudre ouds/ moudre # is:ipre is:1sg is:2sg
SFX xP oudre oud/ moudre # is:ipre is:3sg
SFX xP oudre oulons/ moudre # is:ipre is:1pl
SFX xP oudre oulez/ moudre # is:ipre is:2pl
SFX xP oudre oulent/ moudre # is:ipre is:spre is:3pl
SFX xP oudre oulais/ moudre # is:iimp is:1sg is:2sg
SFX xP oudre oulait/ moudre # is:iimp is:3sg
SFX xP oudre oulions/ moudre # is:iimp is:spre is:1pl
SFX xP oudre ouliez/ moudre # is:iimp is:spre is:2pl
SFX xP oudre oulaient/ moudre # is:iimp is:3pl
SFX xP oudre oulus/ moudre # is:ipsi is:1sg is:2sg
SFX xP oudre oulut/ moudre # is:ipsi is:3sg
SFX xP oudre oulûmes/ moudre # is:ipsi is:1pl
SFX xP oudre oulûtes/ moudre # is:ipsi is:2pl
SFX xP oudre oulurent/ moudre # is:ipsi is:3pl!
SFX xP oudre oudrai/ moudre # is:ifut is:1sg
SFX xP oudre oudras/ moudre # is:ifut is:2sg
SFX xP oudre oudra/ moudre # is:ifut is:3sg
SFX xP oudre oudrons/ moudre # is:ifut is:1pl
SFX xP oudre oudrez/ moudre # is:ifut is:2pl
SFX xP oudre oudront/ moudre # is:ifut is:3pl!
SFX xP oudre oudrais/ moudre # is:cnd is:1sg is:2sg
SFX xP oudre oudrait/ moudre # is:cnd is:3sg
SFX xP oudre oudrions/ moudre # is:cnd is:1pl
SFX xP oudre oudriez/ moudre # is:cnd is:2pl
SFX xP oudre oudraient/ moudre # is:cnd is:3pl
SFX xP oudre oule/ moudre # is:spre is:1sg is:3sg
SFX xP oudre oules/ moudre # is:spre is:2sg
SFX xP oudre oulusse/ moudre # is:simp is:1sg
SFX xP oudre oulusses/ moudre # is:simp is:2sg
SFX xP oudre oulût/ moudre # is:simp is:3sg
SFX xP oudre oulussions/ moudre # is:simp is:1pl
SFX xP oudre oulussiez/ moudre # is:simp is:2pl
SFX xP oudre oulussent/ moudre # is:simp is:3pl
SFX xP oudre ouds/ moudre # is:impe is:2sg
SFX xP oudre oulons/ moudre # is:impe is:1pl
SFX xP oudre oulez/ moudre # is:impe is:2pl
SFX xP oudre oulu-e/ moudre # is:ppas po:adj is:incl is:sg
SFX xP oudre oulu-es/ moudre # is:ppas po:adj is:incl is:pl
SFX xP oudre oulu·e·s/ moudre # is:ppas po:adj is:incl is:pl
SFX xP oudre oulu-e-s/ moudre # is:ppas po:adj is:incl is:pl

SFX xQ Y 49
SFX xQ uivre uivre/ suivre # is:infi
SFX xQ uivre uivant/ suivre # is:ppre
SFX xQ uivre uivi/ suivre # is:ppas po:adj is:mas is:sg
SFX xQ uivre uivis/ suivre # is:ppas po:adj is:mas is:pl
SFX xQ uivre uivie/ suivre # is:ppas po:adj is:fem is:sg
SFX xQ uivre uivi·e/ suivre # is:ppas po:adj is:incl is:sg
SFX xQ uivre uivies/ suivre # is:ppas po:adj is:fem is:pl
SFX xQ uivre uivi·es/ suivre # is:ppas po:adj is:incl is:pl
SFX xQ uivre uis/ suivre # is:ipre is:1sg is:2sg
SFX xQ uivre uit/ suivre # is:ipre is:3sg
SFX xQ uivre uivons/ suivre # is:ipre is:1pl
SFX xQ uivre uivez/ suivre # is:ipre is:2pl
SFX xQ uivre uivent/ suivre # is:ipre is:spre is:3pl
SFX xQ uivre uivais/ suivre # is:iimp is:1sg is:2sg
SFX xQ uivre uivait/ suivre # is:iimp is:3sg
SFX xQ uivre uivions/ suivre # is:iimp is:spre is:1pl
SFX xQ uivre uiviez/ suivre # is:iimp is:spre is:2pl
SFX xQ uivre uivaient/ suivre # is:iimp is:3pl
SFX xQ uivre uivis/ suivre # is:ipsi is:1sg is:2sg
SFX xQ uivre uivit/ suivre # is:ipsi is:3sg
SFX xQ uivre uivîmes/ suivre # is:ipsi is:1pl
SFX xQ uivre uivîtes/ suivre # is:ipsi is:2pl
SFX xQ uivre uivirent/ suivre # is:ipsi is:3pl!
SFX xQ uivre uivrai/ suivre # is:ifut is:1sg
SFX xQ uivre uivras/ suivre # is:ifut is:2sg
SFX xQ uivre uivra/ suivre # is:ifut is:3sg
SFX xQ uivre uivrons/ suivre # is:ifut is:1pl
SFX xQ uivre uivrez/ suivre # is:ifut is:2pl
SFX xQ uivre uivront/ suivre # is:ifut is:3pl!
SFX xQ uivre uivrais/ suivre # is:cnd is:1sg is:2sg
SFX xQ uivre uivrait/ suivre # is:cnd is:3sg
SFX xQ uivre uivrions/ suivre # is:cnd is:1pl
SFX xQ uivre uivriez/ suivre # is:cnd is:2pl
SFX xQ uivre uivraient/ suivre # is:cnd is:3pl
SFX xQ uivre uive/ suivre # is:spre is:1sg is:3sg
SFX xQ uivre uives/ suivre # is:spre is:2sg
SFX xQ uivre uivisse/ suivre # is:simp is:1sg
SFX xQ uivre uivisses/ suivre # is:simp is:2sg
SFX xQ uivre uivît/ suivre # is:simp is:3sg
SFX xQ uivre uivissions/ suivre # is:simp is:1pl
SFX xQ uivre uivissiez/ suivre # is:simp is:2pl
SFX xQ uivre uivissent/ suivre # is:simp is:3pl
SFX xQ uivre uis/ suivre # is:impe is:2sg
SFX xQ uivre uivons/ suivre # is:impe is:1pl
SFX xQ uivre uivez/ suivre # is:impe is:2pl
SFX xQ uivre uivi-e/ suivre # is:ppas po:adj is:incl is:sg
SFX xQ uivre uivi-es/ suivre # is:ppas po:adj is:incl is:pl
SFX xQ uivre uivi·e·s/ suivre # is:ppas po:adj is:incl is:pl
SFX xQ uivre uivi-e-s/ suivre # is:ppas po:adj is:incl is:pl

SFX xR Y 16
SFX xR suivre suivre/ suivre # is:infi
SFX xR suivre suivant/ suivre # is:ppre
SFX xR suivre suivi/ suivre # is:ppas is:epi is:inv
SFX xR suivre suit/ suivre # is:ipre is:3sg
SFX xR suivre suivent/ suivre # is:ipre is:spre is:3pl
SFX xR suivre suivait/ suivre # is:iimp is:3sg
SFX xR suivre suivaient/ suivre # is:iimp is:3pl
SFX xR suivre suivit/ suivre # is:ipsi is:3sg
SFX xR suivre suivirent/ suivre # is:ipsi is:3pl!
SFX xR suivre suivra/ suivre # is:ifut is:3sg
SFX xR suivre suivront/ suivre # is:ifut is:3pl!
SFX xR suivre suivrait/ suivre # is:cnd is:3sg
SFX xR suivre suivraient/ suivre # is:cnd is:3pl
SFX xR suivre suive/ suivre # is:spre is:3sg
SFX xR suivre suivît/ suivre # is:simp is:3sg
SFX xR suivre suivissent/ suivre # is:simp is:3pl!

SFX xS Y 39
SFX xS ivre ivre/ vivre # is:infi
SFX xS ivre ivant/ vivre # is:ppre
SFX xS ivre is/ vivre # is:ipre is:1sg is:2sg
SFX xS ivre it/ vivre # is:ipre is:3sg
SFX xS ivre ivons/ vivre # is:ipre is:1pl
SFX xS ivre ivez/ vivre # is:ipre is:2pl
SFX xS ivre ivent/ vivre # is:ipre is:spre is:3pl
SFX xS ivre ivais/ vivre # is:iimp is:1sg is:2sg
SFX xS ivre ivait/ vivre # is:iimp is:3sg
SFX xS ivre ivions/ vivre # is:iimp is:spre is:1pl
SFX xS ivre iviez/ vivre # is:iimp is:spre is:2pl
SFX xS ivre ivaient/ vivre # is:iimp is:3pl
SFX xS ivre écus/ vivre # is:ipsi is:1sg is:2sg
SFX xS ivre écut/ vivre # is:ipsi is:3sg
SFX xS ivre écûmes/ vivre # is:ipsi is:1pl
SFX xS ivre écûtes/ vivre # is:ipsi is:2pl
SFX xS ivre écurent/ vivre # is:ipsi is:3pl!
SFX xS ivre ivrai/ vivre # is:ifut is:1sg
SFX xS ivre ivras/ vivre # is:ifut is:2sg
SFX xS ivre ivra/ vivre # is:ifut is:3sg
SFX xS ivre ivrons/ vivre # is:ifut is:1pl
SFX xS ivre ivrez/ vivre # is:ifut is:2pl
SFX xS ivre ivront/ vivre # is:ifut is:3pl!
SFX xS ivre ivrais/ vivre # is:cnd is:1sg is:2sg
SFX xS ivre ivrait/ vivre # is:cnd is:3sg
SFX xS ivre ivrions/ vivre # is:cnd is:1pl
SFX xS ivre ivriez/ vivre # is:cnd is:2pl
SFX xS ivre ivraient/ vivre # is:cnd is:3pl
SFX xS ivre ive/ vivre # is:spre is:1sg is:3sg
SFX xS ivre ives/ vivre # is:spre is:2sg
SFX xS ivre écusse/ vivre # is:simp is:1sg
SFX xS ivre écusses/ vivre # is:simp is:2sg
SFX xS ivre écût/ vivre # is:simp is:3sg
SFX xS ivre écussions/ vivre # is:simp is:1pl
SFX xS ivre écussiez/ vivre # is:simp is:2pl
SFX xS ivre écussent/ vivre # is:simp is:3pl
SFX xS ivre is/ vivre # is:impe is:2sg
SFX xS ivre ivons/ vivre # is:impe is:1pl
SFX xS ivre ivez/ vivre # is:impe is:2pl

SFX y1 Y 49
SFX y1 crire crire/ crire # is:infi
SFX y1 crire crivant/ crire # is:ppre
SFX y1 crire crit/ crire # is:ppas po:adj is:mas is:sg
SFX y1 crire crits/ crire # is:ppas po:adj is:mas is:pl
SFX y1 crire crite/ crire # is:ppas po:adj is:fem is:sg
SFX y1 crire crit·e/ crire # is:ppas po:adj is:incl is:sg
SFX y1 crire crites/ crire # is:ppas po:adj is:fem is:pl
SFX y1 crire crit·es/ crire # is:ppas po:adj is:incl is:pl
SFX y1 crire cris/ crire # is:ipre is:1sg is:2sg
SFX y1 crire crit/ crire # is:ipre is:3sg
SFX y1 crire crivons/ crire # is:ipre is:1pl
SFX y1 crire crivez/ crire # is:ipre is:2pl
SFX y1 crire crivent/ crire # is:ipre is:spre is:3pl
SFX y1 crire crivais/ crire # is:iimp is:1sg is:2sg
SFX y1 crire crivait/ crire # is:iimp is:3sg
SFX y1 crire crivions/ crire # is:iimp is:spre is:1pl
SFX y1 crire criviez/ crire # is:iimp is:spre is:2pl
SFX y1 crire crivaient/ crire # is:iimp is:3pl
SFX y1 crire crivis/ crire # is:ipsi is:1sg is:2sg
SFX y1 crire crivit/ crire # is:ipsi is:3sg
SFX y1 crire crivîmes/ crire # is:ipsi is:1pl
SFX y1 crire crivîtes/ crire # is:ipsi is:2pl
SFX y1 crire crivirent/ crire # is:ipsi is:3pl!
SFX y1 crire crirai/ crire # is:ifut is:1sg
SFX y1 crire criras/ crire # is:ifut is:2sg
SFX y1 crire crira/ crire # is:ifut is:3sg
SFX y1 crire crirons/ crire # is:ifut is:1pl
SFX y1 crire crirez/ crire # is:ifut is:2pl
SFX y1 crire criront/ crire # is:ifut is:3pl!
SFX y1 crire crirais/ crire # is:cnd is:1sg is:2sg
SFX y1 crire crirait/ crire # is:cnd is:3sg
SFX y1 crire cririons/ crire # is:cnd is:1pl
SFX y1 crire cririez/ crire # is:cnd is:2pl
SFX y1 crire criraient/ crire # is:cnd is:3pl
SFX y1 crire crive/ crire # is:spre is:1sg is:3sg
SFX y1 crire crives/ crire # is:spre is:2sg
SFX y1 crire crivisse/ crire # is:simp is:1sg
SFX y1 crire crivisses/ crire # is:simp is:2sg
SFX y1 crire crivît/ crire # is:simp is:3sg
SFX y1 crire crivissions/ crire # is:simp is:1pl
SFX y1 crire crivissiez/ crire # is:simp is:2pl
SFX y1 crire crivissent/ crire # is:simp is:3pl
SFX y1 crire cris/ crire # is:impe is:2sg
SFX y1 crire crivons/ crire # is:impe is:1pl
SFX y1 crire crivez/ crire # is:impe is:2pl
SFX y1 crire crit-e/ crire # is:ppas po:adj is:incl is:sg
SFX y1 crire crit-es/ crire # is:ppas po:adj is:incl is:pl
SFX y1 crire crit·e·s/ crire # is:ppas po:adj is:incl is:pl
SFX y1 crire crit-e-s/ crire # is:ppas po:adj is:incl is:pl

SFX yA Y 49
SFX yA ire ire/ lire # is:infi
SFX yA ire isant/ lire # is:ppre
SFX yA ire u/ lire # is:ppas po:adj is:mas is:sg
SFX yA ire us/ lire # is:ppas po:adj is:mas is:pl
SFX yA ire ue/ lire # is:ppas po:adj is:fem is:sg
SFX yA ire u·e/ lire # is:ppas po:adj is:incl is:sg
SFX yA ire ues/ lire # is:ppas po:adj is:fem is:pl
SFX yA ire u·es/ lire # is:ppas po:adj is:incl is:pl
SFX yA ire is/ lire # is:ipre is:1sg is:2sg
SFX yA ire it/ lire # is:ipre is:3sg
SFX yA ire isons/ lire # is:ipre is:1pl
SFX yA ire isez/ lire # is:ipre is:2pl
SFX yA ire isent/ lire # is:ipre is:spre is:3pl
SFX yA ire isais/ lire # is:iimp is:1sg is:2sg
SFX yA ire isait/ lire # is:iimp is:3sg
SFX yA ire isions/ lire # is:iimp is:spre is:1pl
SFX yA ire isiez/ lire # is:iimp is:spre is:2pl
SFX yA ire isaient/ lire # is:iimp is:3pl
SFX yA ire us/ lire # is:ipsi is:1sg is:2sg
SFX yA ire ut/ lire # is:ipsi is:3sg
SFX yA ire ûmes/ lire # is:ipsi is:1pl
SFX yA ire ûtes/ lire # is:ipsi is:2pl
SFX yA ire urent/ lire # is:ipsi is:3pl!
SFX yA ire irai/ lire # is:ifut is:1sg
SFX yA ire iras/ lire # is:ifut is:2sg
SFX yA ire ira/ lire # is:ifut is:3sg
SFX yA ire irons/ lire # is:ifut is:1pl
SFX yA ire irez/ lire # is:ifut is:2pl
SFX yA ire iront/ lire # is:ifut is:3pl!
SFX yA ire irais/ lire # is:cnd is:1sg is:2sg
SFX yA ire irait/ lire # is:cnd is:3sg
SFX yA ire irions/ lire # is:cnd is:1pl
SFX yA ire iriez/ lire # is:cnd is:2pl
SFX yA ire iraient/ lire # is:cnd is:3pl
SFX yA ire ise/ lire # is:spre is:1sg is:3sg
SFX yA ire ises/ lire # is:spre is:2sg
SFX yA ire usse/ lire # is:simp is:1sg
SFX yA ire usses/ lire # is:simp is:2sg
SFX yA ire ût/ lire # is:simp is:3sg
SFX yA ire ussions/ lire # is:simp is:1pl
SFX yA ire ussiez/ lire # is:simp is:2pl
SFX yA ire ussent/ lire # is:simp is:3pl
SFX yA ire is/ lire # is:impe is:2sg
SFX yA ire isons/ lire # is:impe is:1pl
SFX yA ire isez/ lire # is:impe is:2pl
SFX yA ire u-e/ lire # is:ppas po:adj is:incl is:sg
SFX yA ire u-es/ lire # is:ppas po:adj is:incl is:pl
SFX yA ire u·e·s/ lire # is:ppas po:adj is:incl is:pl
SFX yA ire u-e-s/ lire # is:ppas po:adj is:incl is:pl

SFX yB Y 49
SFX yB lire lire/ lire # is:infi
SFX yB lire lisant/ lire # is:ppre
SFX yB lire lu/ lire # is:ppas po:adj is:mas is:sg
SFX yB lire lus/ lire # is:ppas po:adj is:mas is:pl
SFX yB lire lue/ lire # is:ppas po:adj is:fem is:sg
SFX yB lire lu·e/ lire # is:ppas po:adj is:incl is:sg
SFX yB lire lues/ lire # is:ppas po:adj is:fem is:pl
SFX yB lire lu·es/ lire # is:ppas po:adj is:incl is:pl
SFX yB lire lis/ lire # is:ipre is:1sg is:2sg
SFX yB lire lit/ lire # is:ipre is:3sg
SFX yB lire lisons/ lire # is:ipre is:1pl
SFX yB lire lisez/ lire # is:ipre is:2pl
SFX yB lire lisent/ lire # is:ipre is:spre is:3pl
SFX yB lire lisais/ lire # is:iimp is:1sg is:2sg
SFX yB lire lisait/ lire # is:iimp is:3sg
SFX yB lire lisions/ lire # is:iimp is:spre is:1pl
SFX yB lire lisiez/ lire # is:iimp is:spre is:2pl
SFX yB lire lisaient/ lire # is:iimp is:3pl
SFX yB lire lus/ lire # is:ipsi is:1sg is:2sg
SFX yB lire lut/ lire # is:ipsi is:3sg
SFX yB lire lûmes/ lire # is:ipsi is:1pl
SFX yB lire lûtes/ lire # is:ipsi is:2pl
SFX yB lire lurent/ lire # is:ipsi is:3pl!
SFX yB lire lirai/ lire # is:ifut is:1sg
SFX yB lire liras/ lire # is:ifut is:2sg
SFX yB lire lira/ lire # is:ifut is:3sg
SFX yB lire lirons/ lire # is:ifut is:1pl
SFX yB lire lirez/ lire # is:ifut is:2pl
SFX yB lire liront/ lire # is:ifut is:3pl!
SFX yB lire lirais/ lire # is:cnd is:1sg is:2sg
SFX yB lire lirait/ lire # is:cnd is:3sg
SFX yB lire lirions/ lire # is:cnd is:1pl
SFX yB lire liriez/ lire # is:cnd is:2pl
SFX yB lire liraient/ lire # is:cnd is:3pl
SFX yB lire lise/ lire # is:spre is:1sg is:3sg
SFX yB lire lises/ lire # is:spre is:2sg
SFX yB lire lusse/ lire # is:simp is:1sg
SFX yB lire lusses/ lire # is:simp is:2sg
SFX yB lire lût/ lire # is:simp is:3sg
SFX yB lire lussions/ lire # is:simp is:1pl
SFX yB lire lussiez/ lire # is:simp is:2pl
SFX yB lire lussent/ lire # is:simp is:3pl
SFX yB lire lis/ lire # is:impe is:2sg
SFX yB lire lisons/ lire # is:impe is:1pl
SFX yB lire lisez/ lire # is:impe is:2pl
SFX yB lire lu-e/ lire # is:ppas po:adj is:incl is:sg
SFX yB lire lu-es/ lire # is:ppas po:adj is:incl is:pl
SFX yB lire lu·e·s/ lire # is:ppas po:adj is:incl is:pl
SFX yB lire lu-e-s/ lire # is:ppas po:adj is:incl is:pl

SFX yC Y 47
SFX yC ire ire/ dire # is:infi
SFX yC ire isant/ dire # is:ppre
SFX yC ire it/ dire # is:ppas po:adj is:mas is:sg
SFX yC ire its/ dire # is:ppas po:adj is:mas is:pl
SFX yC ire ite/ dire # is:ppas po:adj is:fem is:sg
SFX yC ire it·e/ dire # is:ppas po:adj is:incl is:sg
SFX yC ire ites/ dire # is:ppas po:adj is:fem is:pl
SFX yC ire it·es/ dire # is:ppas po:adj is:incl is:pl
SFX yC ire is/ dire # is:ipre is:ipsi is:1sg is:2sg
SFX yC ire it/ dire # is:ipre is:ipsi is:3sg
SFX yC ire isons/ dire # is:ipre is:1pl
SFX yC ire ites/ dire # is:ipre is:2pl
SFX yC ire isent/ dire # is:ipre is:spre is:3pl
SFX yC ire isais/ dire # is:iimp is:1sg is:2sg
SFX yC ire isait/ dire # is:iimp is:3sg
SFX yC ire isions/ dire # is:iimp is:spre is:1pl
SFX yC ire isiez/ dire # is:iimp is:spre is:2pl
SFX yC ire isaient/ dire # is:iimp is:3pl
SFX yC ire îmes/ dire # is:ipsi is:1pl
SFX yC ire îtes/ dire # is:ipsi is:2pl
SFX yC ire irent/ dire # is:ipsi is:3pl!
SFX yC ire irai/ dire # is:ifut is:1sg
SFX yC ire iras/ dire # is:ifut is:2sg
SFX yC ire ira/ dire # is:ifut is:3sg
SFX yC ire irons/ dire # is:ifut is:1pl
SFX yC ire irez/ dire # is:ifut is:2pl
SFX yC ire iront/ dire # is:ifut is:3pl!
SFX yC ire irais/ dire # is:cnd is:1sg is:2sg
SFX yC ire irait/ dire # is:cnd is:3sg
SFX yC ire irions/ dire # is:cnd is:1pl
SFX yC ire iriez/ dire # is:cnd is:2pl
SFX yC ire iraient/ dire # is:cnd is:3pl
SFX yC ire ise/ dire # is:spre is:1sg is:3sg
SFX yC ire ises/ dire # is:spre is:2sg
SFX yC ire isse/ dire # is:simp is:1sg
SFX yC ire isses/ dire # is:simp is:2sg
SFX yC ire ît/ dire # is:simp is:3sg
SFX yC ire issions/ dire # is:simp is:1pl
SFX yC ire issiez/ dire # is:simp is:2pl
SFX yC ire issent/ dire # is:simp is:3pl
SFX yC ire is/ dire # is:impe is:2sg
SFX yC ire isons/ dire # is:impe is:1pl
SFX yC ire ites/ dire # is:impe is:2pl
SFX yC ire it-e/ dire # is:ppas po:adj is:incl is:sg
SFX yC ire it-es/ dire # is:ppas po:adj is:incl is:pl
SFX yC ire it·e·s/ dire # is:ppas po:adj is:incl is:pl
SFX yC ire it-e-s/ dire # is:ppas po:adj is:incl is:pl

SFX yD Y 47
SFX yD dire dire/ dire # is:infi
SFX yD dire disant/ dire # is:ppre
SFX yD dire dit/ dire # is:ppas po:adj is:mas is:sg
SFX yD dire dits/ dire # is:ppas po:adj is:mas is:pl
SFX yD dire dite/ dire # is:ppas po:adj is:fem is:sg
SFX yD dire dit·e/ dire # is:ppas po:adj is:incl is:sg
SFX yD dire dites/ dire # is:ppas po:adj is:fem is:pl
SFX yD dire dit·es/ dire # is:ppas po:adj is:incl is:pl
SFX yD dire dis/ dire # is:ipre is:ipsi is:1sg is:2sg
SFX yD dire dit/ dire # is:ipre is:ipsi is:3sg
SFX yD dire disons/ dire # is:ipre is:1pl
SFX yD dire disez/ dire # is:ipre is:2pl
SFX yD dire disent/ dire # is:ipre is:spre is:3pl
SFX yD dire disais/ dire # is:iimp is:1sg is:2sg
SFX yD dire disait/ dire # is:iimp is:3sg
SFX yD dire disions/ dire # is:iimp is:spre is:1pl
SFX yD dire disiez/ dire # is:iimp is:spre is:2pl
SFX yD dire disaient/ dire # is:iimp is:3pl
SFX yD dire dîmes/ dire # is:ipsi is:1pl
SFX yD dire dîtes/ dire # is:ipsi is:2pl
SFX yD dire dirent/ dire # is:ipsi is:3pl!
SFX yD dire dirai/ dire # is:ifut is:1sg
SFX yD dire diras/ dire # is:ifut is:2sg
SFX yD dire dira/ dire # is:ifut is:3sg
SFX yD dire dirons/ dire # is:ifut is:1pl
SFX yD dire direz/ dire # is:ifut is:2pl
SFX yD dire diront/ dire # is:ifut is:3pl!
SFX yD dire dirais/ dire # is:cnd is:1sg is:2sg
SFX yD dire dirait/ dire # is:cnd is:3sg
SFX yD dire dirions/ dire # is:cnd is:1pl
SFX yD dire diriez/ dire # is:cnd is:2pl
SFX yD dire diraient/ dire # is:cnd is:3pl
SFX yD dire dise/ dire # is:spre is:1sg is:3sg
SFX yD dire dises/ dire # is:spre is:2sg
SFX yD dire disse/ dire # is:simp is:1sg
SFX yD dire disses/ dire # is:simp is:2sg
SFX yD dire dît/ dire # is:simp is:3sg
SFX yD dire dissions/ dire # is:simp is:1pl
SFX yD dire dissiez/ dire # is:simp is:2pl
SFX yD dire dissent/ dire # is:simp is:3pl
SFX yD dire dis/ dire # is:impe is:2sg
SFX yD dire disons/ dire # is:impe is:1pl
SFX yD dire disez/ dire # is:impe is:2pl
SFX yD dire dit-e/ dire # is:ppas po:adj is:incl is:sg
SFX yD dire dit-es/ dire # is:ppas po:adj is:incl is:pl
SFX yD dire dit·e·s/ dire # is:ppas po:adj is:incl is:pl
SFX yD dire dit-e-s/ dire # is:ppas po:adj is:incl is:pl

SFX yE Y 38
SFX yE édire édire/ édire # is:infi
SFX yE édire édisant/ édire # is:ppre
SFX yE édire édit/ édire # is:ppas is:epi is:inv
SFX yE édire édis/ édire # is:ipre is:ipsi is:1sg is:2sg
SFX yE édire édit/ édire # is:ipre is:ipsi is:3sg
SFX yE édire édisons/ édire # is:ipre is:1pl
SFX yE édire édisez/ édire # is:ipre is:2pl
SFX yE édire édisent/ édire # is:ipre is:spre is:3pl
SFX yE édire édisais/ édire # is:iimp is:1sg is:2sg
SFX yE édire édisait/ édire # is:iimp is:3sg
SFX yE édire édisions/ édire # is:iimp is:spre is:1pl
SFX yE édire édisiez/ édire # is:iimp is:spre is:2pl
SFX yE édire édisaient/ édire # is:iimp is:3pl
SFX yE édire édîmes/ édire # is:ipsi is:1pl
SFX yE édire édîtes/ édire # is:ipsi is:2pl
SFX yE édire édirent/ édire # is:ipsi is:3pl!
SFX yE édire édirai/ édire # is:ifut is:1sg
SFX yE édire édiras/ édire # is:ifut is:2sg
SFX yE édire édira/ édire # is:ifut is:3sg
SFX yE édire édirons/ édire # is:ifut is:1pl
SFX yE édire édirez/ édire # is:ifut is:2pl
SFX yE édire édiront/ édire # is:ifut is:3pl!
SFX yE édire édirais/ édire # is:cnd is:1sg is:2sg
SFX yE édire édirait/ édire # is:cnd is:3sg
SFX yE édire édirions/ édire # is:cnd is:1pl
SFX yE édire édiriez/ édire # is:cnd is:2pl
SFX yE édire édiraient/ édire # is:cnd is:3pl
SFX yE édire édise/ édire # is:spre is:1sg is:3sg
SFX yE édire édises/ édire # is:spre is:2sg
SFX yE édire édisse/ édire # is:simp is:1sg
SFX yE édire édisses/ édire # is:simp is:2sg
SFX yE édire édît/ édire # is:simp is:3sg
SFX yE édire édissions/ édire # is:simp is:1pl
SFX yE édire édissiez/ édire # is:simp is:2pl
SFX yE édire édissent/ édire # is:simp is:3pl
SFX yE édire édis/ édire # is:impe is:2sg
SFX yE édire édisons/ édire # is:impe is:1pl
SFX yE édire édisez/ édire # is:impe is:2pl

SFX yF Y 43
SFX yF audire audire/ udire # is:infi
SFX yF audire audissant/ udire # is:ppre
SFX yF audire audit/ udire # is:ppas po:adj is:mas is:sg
SFX yF audire audits/ udire # is:ppas po:adj is:mas is:pl
SFX yF audire audite/ udire # is:ppas po:adj is:fem is:sg
SFX yF audire audit·e/ udire # is:ppas po:adj is:incl is:sg
SFX yF audire audites/ udire # is:ppas po:adj is:fem is:pl
SFX yF audire audit·es/ udire # is:ppas po:adj is:incl is:pl
SFX yF audire audis/ udire # is:ipre is:ipsi is:1sg is:2sg
SFX yF audire audit/ udire # is:ipre is:ipsi is:3sg
SFX yF audire audissons/ udire # is:ipre is:1pl
SFX yF audire audissez/ udire # is:ipre is:2pl
SFX yF audire audissent/ udire # is:ipre is:spre is:simp is:3pl
SFX yF audire audissais/ udire # is:iimp is:1sg is:2sg
SFX yF audire audissait/ udire # is:iimp is:3sg
SFX yF audire audissions/ udire # is:iimp is:spre is:simp is:1pl
SFX yF audire audissiez/ udire # is:iimp is:spre is:simp is:2pl
SFX yF audire audissaient/ udire # is:iimp is:3pl
SFX yF audire audîmes/ udire # is:ipsi is:1pl
SFX yF audire audîtes/ udire # is:ipsi is:2pl
SFX yF audire audirent/ udire # is:ipsi is:3pl!
SFX yF audire audirai/ udire # is:ifut is:1sg
SFX yF audire audiras/ udire # is:ifut is:2sg
SFX yF audire audira/ udire # is:ifut is:3sg
SFX yF audire audirons/ udire # is:ifut is:1pl
SFX yF audire audirez/ udire # is:ifut is:2pl
SFX yF audire audiront/ udire # is:ifut is:3pl!
SFX yF audire audirais/ udire # is:cnd is:1sg is:2sg
SFX yF audire audirait/ udire # is:cnd is:3sg
SFX yF audire audirions/ udire # is:cnd is:1pl
SFX yF audire audiriez/ udire # is:cnd is:2pl
SFX yF audire audiraient/ udire # is:cnd is:3pl
SFX yF audire audisse/ udire # is:spre is:simp is:1sg
SFX yF audire audisses/ udire # is:spre is:simp is:2sg
SFX yF audire audisse/ udire # is:spre is:3sg
SFX yF audire audît/ udire # is:simp is:3sg
SFX yF audire audis/ udire # is:impe is:2sg
SFX yF audire audissons/ udire # is:impe is:1pl
SFX yF audire audissez/ udire # is:impe is:2pl
SFX yF audire audit-e/ udire # is:ppas po:adj is:incl is:sg
SFX yF audire audit-es/ udire # is:ppas po:adj is:incl is:pl
SFX yF audire audit·e·s/ udire # is:ppas po:adj is:incl is:pl
SFX yF audire audit-e-s/ udire # is:ppas po:adj is:incl is:pl

SFX yG Y 38
SFX yG dire dire/ dire # is:infi
SFX yG dire disant/ dire # is:ppre
SFX yG dire dit/ dire # is:ppas is:epi is:inv
SFX yG dire dis/ dire # is:ipre is:ipsi is:1sg is:2sg
SFX yG dire dit/ dire # is:ipre is:ipsi is:3sg
SFX yG dire disons/ dire # is:ipre is:1pl
SFX yG dire disez/ dire # is:ipre is:2pl
SFX yG dire disent/ dire # is:ipre is:spre is:3pl
SFX yG dire disais/ dire # is:iimp is:1sg is:2sg
SFX yG dire disait/ dire # is:iimp is:3sg
SFX yG dire disions/ dire # is:iimp is:spre is:1pl
SFX yG dire disiez/ dire # is:iimp is:spre is:2pl
SFX yG dire disaient/ dire # is:iimp is:3pl
SFX yG dire dîmes/ dire # is:ipsi is:1pl
SFX yG dire dîtes/ dire # is:ipsi is:2pl
SFX yG dire dirent/ dire # is:ipsi is:3pl!
SFX yG dire dirai/ dire # is:ifut is:1sg
SFX yG dire diras/ dire # is:ifut is:2sg
SFX yG dire dira/ dire # is:ifut is:3sg
SFX yG dire dirons/ dire # is:ifut is:1pl
SFX yG dire direz/ dire # is:ifut is:2pl
SFX yG dire diront/ dire # is:ifut is:3pl!
SFX yG dire dirais/ dire # is:cnd is:1sg is:2sg
SFX yG dire dirait/ dire # is:cnd is:3sg
SFX yG dire dirions/ dire # is:cnd is:1pl
SFX yG dire diriez/ dire # is:cnd is:2pl
SFX yG dire diraient/ dire # is:cnd is:3pl
SFX yG dire dise/ dire # is:spre is:1sg is:3sg
SFX yG dire dises/ dire # is:spre is:2sg
SFX yG dire disse/ dire # is:simp is:1sg
SFX yG dire disses/ dire # is:simp is:2sg
SFX yG dire dît/ dire # is:simp is:3sg
SFX yG dire dissions/ dire # is:simp is:1pl
SFX yG dire dissiez/ dire # is:simp is:2pl
SFX yG dire dissent/ dire # is:simp is:3pl
SFX yG dire dis/ dire # is:impe is:2sg
SFX yG dire disons/ dire # is:impe is:1pl
SFX yG dire disez/ dire # is:impe is:2pl

SFX yJ Y 8
SFX yJ ruire ruire/ uire # is:infi
SFX yJ ruire ruissant/ uire # is:ppre
SFX yJ ruire rui/ uire # is:ppas is:epi is:inv
SFX yJ ruire ruit/ uire # is:ipre is:3sg
SFX yJ ruire ruissent/ uire # is:ipre is:spre is:3pl
SFX yJ ruire ruissait/ uire # is:iimp is:3sg
SFX yJ ruire ruissaient/ uire # is:iimp is:3pl
SFX yJ ruire ruisse/ uire # is:spre is:3sg

SFX yK Y 11
SFX yK bduire bduire/ uire # is:infi
SFX yK bduire bduit/ uire # is:ppas po:adj is:mas is:sg
SFX yK bduire bduits/ uire # is:ppas po:adj is:mas is:pl
SFX yK bduire bduite/ uire # is:ppas po:adj is:fem is:sg
SFX yK bduire bduit·e/ uire # is:ppas po:adj is:incl is:sg
SFX yK bduire bduites/ uire # is:ppas po:adj is:fem is:pl
SFX yK bduire bduit·es/ uire # is:ppas po:adj is:incl is:pl
SFX yK bduire bduit-e/ uire # is:ppas po:adj is:incl is:sg
SFX yK bduire bduit-es/ uire # is:ppas po:adj is:incl is:pl
SFX yK bduire bduit·e·s/ uire # is:ppas po:adj is:incl is:pl
SFX yK bduire bduit-e-s/ uire # is:ppas po:adj is:incl is:pl

SFX yL Y 49
SFX yL uire uire/ uire # is:infi
SFX yL uire uisant/ uire # is:ppre
SFX yL uire uit/ uire # is:ppas po:adj is:mas is:sg
SFX yL uire uits/ uire # is:ppas po:adj is:mas is:pl
SFX yL uire uite/ uire # is:ppas po:adj is:fem is:sg
SFX yL uire uit·e/ uire # is:ppas po:adj is:incl is:sg
SFX yL uire uites/ uire # is:ppas po:adj is:fem is:pl
SFX yL uire uit·es/ uire # is:ppas po:adj is:incl is:pl
SFX yL uire uis/ uire # is:ipre is:1sg is:2sg
SFX yL uire uit/ uire # is:ipre is:3sg
SFX yL uire uisons/ uire # is:ipre is:1pl
SFX yL uire uisez/ uire # is:ipre is:2pl
SFX yL uire uisent/ uire # is:ipre is:spre is:3pl
SFX yL uire uisais/ uire # is:iimp is:1sg is:2sg
SFX yL uire uisait/ uire # is:iimp is:3sg
SFX yL uire uisions/ uire # is:iimp is:spre is:1pl
SFX yL uire uisiez/ uire # is:iimp is:spre is:2pl
SFX yL uire uisaient/ uire # is:iimp is:3pl
SFX yL uire uisis/ uire # is:ipsi is:1sg is:2sg
SFX yL uire uisit/ uire # is:ipsi is:3sg
SFX yL uire uisîmes/ uire # is:ipsi is:1pl
SFX yL uire uisîtes/ uire # is:ipsi is:2pl
SFX yL uire uisirent/ uire # is:ipsi is:3pl!
SFX yL uire uirai/ uire # is:ifut is:1sg
SFX yL uire uiras/ uire # is:ifut is:2sg
SFX yL uire uira/ uire # is:ifut is:3sg
SFX yL uire uirons/ uire # is:ifut is:1pl
SFX yL uire uirez/ uire # is:ifut is:2pl
SFX yL uire uiront/ uire # is:ifut is:3pl!
SFX yL uire uirais/ uire # is:cnd is:1sg is:2sg
SFX yL uire uirait/ uire # is:cnd is:3sg
SFX yL uire uirions/ uire # is:cnd is:1pl
SFX yL uire uiriez/ uire # is:cnd is:2pl
SFX yL uire uiraient/ uire # is:cnd is:3pl
SFX yL uire uise/ uire # is:spre is:1sg is:3sg
SFX yL uire uises/ uire # is:spre is:2sg
SFX yL uire uisisse/ uire # is:simp is:1sg
SFX yL uire uisisses/ uire # is:simp is:2sg
SFX yL uire uisît/ uire # is:simp is:3sg
SFX yL uire uisissions/ uire # is:simp is:1pl
SFX yL uire uisissiez/ uire # is:simp is:2pl
SFX yL uire uisissent/ uire # is:simp is:3pl
SFX yL uire uis/ uire # is:impe is:2sg
SFX yL uire uisons/ uire # is:impe is:1pl
SFX yL uire uisez/ uire # is:impe is:2pl
SFX yL uire uit-e/ uire # is:ppas po:adj is:incl is:sg
SFX yL uire uit-es/ uire # is:ppas po:adj is:incl is:pl
SFX yL uire uit·e·s/ uire # is:ppas po:adj is:incl is:pl
SFX yL uire uit-e-s/ uire # is:ppas po:adj is:incl is:pl

SFX yM Y 49
SFX yM uire uire/ uire # is:infi
SFX yM uire uisant/ uire # is:ppre
SFX yM uire uit/ uire # is:ppas po:adj is:mas is:sg
SFX yM uire uits/ uire # is:ppas po:adj is:mas is:pl
SFX yM uire uite/ uire # is:ppas po:adj is:fem is:sg
SFX yM uire uit·e/ uire # is:ppas po:adj is:incl is:sg
SFX yM uire uites/ uire # is:ppas po:adj is:fem is:pl
SFX yM uire uit·es/ uire # is:ppas po:adj is:incl is:pl
SFX yM uire uis/ uire # is:ipre is:1sg is:2sg
SFX yM uire uit/ uire # is:ipre is:3sg
SFX yM uire uisons/ uire # is:ipre is:1pl
SFX yM uire uisez/ uire # is:ipre is:2pl
SFX yM uire uisent/ uire # is:ipre is:spre is:3pl
SFX yM uire uisais/ uire # is:iimp is:1sg is:2sg
SFX yM uire uisait/ uire # is:iimp is:3sg
SFX yM uire uisions/ uire # is:iimp is:spre is:1pl
SFX yM uire uisiez/ uire # is:iimp is:spre is:2pl
SFX yM uire uisaient/ uire # is:iimp is:3pl
SFX yM uire uisis/ uire # is:ipsi is:1sg is:2sg
SFX yM uire uisit/ uire # is:ipsi is:3sg
SFX yM uire uisîmes/ uire # is:ipsi is:1pl
SFX yM uire uisîtes/ uire # is:ipsi is:2pl
SFX yM uire uisirent/ uire # is:ipsi is:3pl!
SFX yM uire uirai/ uire # is:ifut is:1sg
SFX yM uire uiras/ uire # is:ifut is:2sg
SFX yM uire uira/ uire # is:ifut is:3sg
SFX yM uire uirons/ uire # is:ifut is:1pl
SFX yM uire uirez/ uire # is:ifut is:2pl
SFX yM uire uiront/ uire # is:ifut is:3pl!
SFX yM uire uirais/ uire # is:cnd is:1sg is:2sg
SFX yM uire uirait/ uire # is:cnd is:3sg
SFX yM uire uirions/ uire # is:cnd is:1pl
SFX yM uire uiriez/ uire # is:cnd is:2pl
SFX yM uire uiraient/ uire # is:cnd is:3pl
SFX yM uire uise/ uire # is:spre is:1sg is:3sg
SFX yM uire uises/ uire # is:spre is:2sg
SFX yM uire uisisse/ uire # is:simp is:1sg
SFX yM uire uisisses/ uire # is:simp is:2sg
SFX yM uire uisît/ uire # is:simp is:3sg
SFX yM uire uisissions/ uire # is:simp is:1pl
SFX yM uire uisissiez/ uire # is:simp is:2pl
SFX yM uire uisissent/ uire # is:simp is:3pl
SFX yM uire uis/ uire # is:impe is:2sg
SFX yM uire uisons/ uire # is:impe is:1pl
SFX yM uire uisez/ uire # is:impe is:2pl
SFX yM uire uit-e/ uire # is:ppas po:adj is:incl is:sg
SFX yM uire uit-es/ uire # is:ppas po:adj is:incl is:pl
SFX yM uire uit·e·s/ uire # is:ppas po:adj is:incl is:pl
SFX yM uire uit-e-s/ uire # is:ppas po:adj is:incl is:pl

SFX yN Y 37
SFX yN truire truire/ uire # is:infi
SFX yN truire truisant/ uire # is:ppre
SFX yN truire truit/ uire # is:ppas po:adj is:mas is:sg
SFX yN truire truits/ uire # is:ppas po:adj is:mas is:pl
SFX yN truire truite/ uire # is:ppas po:adj is:fem is:sg
SFX yN truire truit·e/ uire # is:ppas po:adj is:incl is:sg
SFX yN truire truites/ uire # is:ppas po:adj is:fem is:pl
SFX yN truire truit·es/ uire # is:ppas po:adj is:incl is:pl
SFX yN truire truit/ uire # is:ipre is:3sg
SFX yN truire truisons/ uire # is:ipre is:1pl
SFX yN truire truisez/ uire # is:ipre is:2pl
SFX yN truire truisent/ uire # is:ipre is:spre is:3pl
SFX yN truire truisait/ uire # is:iimp is:3sg
SFX yN truire truisions/ uire # is:iimp is:spre is:1pl
SFX yN truire truisiez/ uire # is:iimp is:spre is:2pl
SFX yN truire truisaient/ uire # is:iimp is:3pl
SFX yN truire truisit/ uire # is:ipsi is:3sg
SFX yN truire truisîmes/ uire # is:ipsi is:1pl
SFX yN truire truisîtes/ uire # is:ipsi is:2pl
SFX yN truire truisirent/ uire # is:ipsi is:3pl!
SFX yN truire truira/ uire # is:ifut is:3sg
SFX yN truire truirons/ uire # is:ifut is:1pl
SFX yN truire truirez/ uire # is:ifut is:2pl
SFX yN truire truiront/ uire # is:ifut is:3pl!
SFX yN truire truirait/ uire # is:cnd is:3sg
SFX yN truire truirions/ uire # is:cnd is:1pl
SFX yN truire truiriez/ uire # is:cnd is:2pl
SFX yN truire truiraient/ uire # is:cnd is:3pl
SFX yN truire truise/ uire # is:spre is:3sg
SFX yN truire truisît/ uire # is:simp is:3sg
SFX yN truire truisissions/ uire # is:simp is:1pl
SFX yN truire truisissiez/ uire # is:simp is:2pl
SFX yN truire truisissent/ uire # is:simp is:3pl!
SFX yN truire truit-e/ uire # is:ppas po:adj is:incl is:sg
SFX yN truire truit-es/ uire # is:ppas po:adj is:incl is:pl
SFX yN truire truit·e·s/ uire # is:ppas po:adj is:incl is:pl
SFX yN truire truit-e-s/ uire # is:ppas po:adj is:incl is:pl

SFX yO Y 49
SFX yO détruire détruire/ détruire # is:infi
SFX yO détruire détruisant/ détruire # is:ppre
SFX yO détruire détruit/ détruire # is:ppas po:adj is:mas is:sg
SFX yO détruire détruits/ détruire # is:ppas po:adj is:mas is:pl
SFX yO détruire détruite/ détruire # is:ppas po:adj is:fem is:sg
SFX yO détruire détruit·e/ détruire # is:ppas po:adj is:incl is:sg
SFX yO détruire détruites/ détruire # is:ppas po:adj is:fem is:pl
SFX yO détruire détruit·es/ détruire # is:ppas po:adj is:incl is:pl
SFX yO détruire détruis/ détruire # is:ipre is:1sg is:2sg
SFX yO détruire détruit/ détruire # is:ipre is:3sg
SFX yO détruire détruisons/ détruire # is:ipre is:1pl
SFX yO détruire détruisez/ détruire # is:ipre is:2pl
SFX yO détruire détruisent/ détruire # is:ipre is:spre is:3pl
SFX yO détruire détruisais/ détruire # is:iimp is:1sg is:2sg
SFX yO détruire détruisait/ détruire # is:iimp is:3sg
SFX yO détruire détruisions/ détruire # is:iimp is:spre is:1pl
SFX yO détruire détruisiez/ détruire # is:iimp is:spre is:2pl
SFX yO détruire détruisaient/ détruire # is:iimp is:3pl
SFX yO détruire détruisis/ détruire # is:ipsi is:1sg is:2sg
SFX yO détruire détruisit/ détruire # is:ipsi is:3sg
SFX yO détruire détruisîmes/ détruire # is:ipsi is:1pl
SFX yO détruire détruisîtes/ détruire # is:ipsi is:2pl
SFX yO détruire détruisirent/ détruire # is:ipsi is:3pl!
SFX yO détruire détruirai/ détruire # is:ifut is:1sg
SFX yO détruire détruiras/ détruire # is:ifut is:2sg
SFX yO détruire détruira/ détruire # is:ifut is:3sg
SFX yO détruire détruirons/ détruire # is:ifut is:1pl
SFX yO détruire détruirez/ détruire # is:ifut is:2pl
SFX yO détruire détruiront/ détruire # is:ifut is:3pl!
SFX yO détruire détruirais/ détruire # is:cnd is:1sg is:2sg
SFX yO détruire détruirait/ détruire # is:cnd is:3sg
SFX yO détruire détruirions/ détruire # is:cnd is:1pl
SFX yO détruire détruiriez/ détruire # is:cnd is:2pl
SFX yO détruire détruiraient/ détruire # is:cnd is:3pl
SFX yO détruire détruise/ détruire # is:spre is:1sg is:3sg
SFX yO détruire détruises/ détruire # is:spre is:2sg
SFX yO détruire détruisisse/ détruire # is:simp is:1sg
SFX yO détruire détruisisses/ détruire # is:simp is:2sg
SFX yO détruire détruisît/ détruire # is:simp is:3sg
SFX yO détruire détruisissions/ détruire # is:simp is:1pl
SFX yO détruire détruisissiez/ détruire # is:simp is:2pl
SFX yO détruire détruisissent/ détruire # is:simp is:3pl
SFX yO détruire détruis/ détruire # is:impe is:2sg
SFX yO détruire détruisons/ détruire # is:impe is:1pl
SFX yO détruire détruisez/ détruire # is:impe is:2pl
SFX yO détruire détruit-e/ détruire # is:ppas po:adj is:incl is:sg
SFX yO détruire détruit-es/ détruire # is:ppas po:adj is:incl is:pl
SFX yO détruire détruit·e·s/ détruire # is:ppas po:adj is:incl is:pl
SFX yO détruire détruit-e-s/ détruire # is:ppas po:adj is:incl is:pl

SFX yU Y 40
SFX yU uire uire/ uire # is:infi
SFX yU uire uisant/ uire # is:ppre
SFX yU uire ui/ uire # is:ppas is:epi is:inv
SFX yU uire uis/ uire # is:ipre is:1sg is:2sg
SFX yU uire uit/ uire # is:ipre is:3sg
SFX yU uire uisons/ uire # is:ipre is:1pl
SFX yU uire uisez/ uire # is:ipre is:2pl
SFX yU uire uisent/ uire # is:ipre is:spre is:3pl
SFX yU uire uisais/ uire # is:iimp is:1sg is:2sg
SFX yU uire uisait/ uire # is:iimp is:3sg
SFX yU uire uisions/ uire # is:iimp is:spre is:1pl
SFX yU uire uisiez/ uire # is:iimp is:spre is:2pl
SFX yU uire uisaient/ uire # is:iimp is:3pl
SFX yU uire uisis/ uire # is:ipsi is:1sg is:2sg
SFX yU uire uisit/ uire # is:ipsi is:3sg
SFX yU uire uisîmes/ uire # is:ipsi is:1pl
SFX yU uire uisîtes/ uire # is:ipsi is:2pl
SFX yU uire uisirent/ uire # is:ipsi is:3pl!
SFX yU uire uirai/ uire # is:ifut is:1sg
SFX yU uire uiras/ uire # is:ifut is:2sg
SFX yU uire uira/ uire # is:ifut is:3sg
SFX yU uire uirons/ uire # is:ifut is:1pl
SFX yU uire uirez/ uire # is:ifut is:2pl
SFX yU uire uiront/ uire # is:ifut is:3pl!
SFX yU uire uirais/ uire # is:cnd is:1sg is:2sg
SFX yU uire uirait/ uire # is:cnd is:3sg
SFX yU uire uirions/ uire # is:cnd is:1pl
SFX yU uire uiriez/ uire # is:cnd is:2pl
SFX yU uire uiraient/ uire # is:cnd is:3pl
SFX yU uire uise/ uire # is:spre is:1sg is:3sg
SFX yU uire uises/ uire # is:spre is:2sg
SFX yU uire uisisse/ uire # is:simp is:1sg
SFX yU uire uisisses/ uire # is:simp is:2sg
SFX yU uire uisît/ uire # is:simp is:3sg
SFX yU uire uisissions/ uire # is:simp is:1pl
SFX yU uire uisissiez/ uire # is:simp is:2pl
SFX yU uire uisissent/ uire # is:simp is:3pl
SFX yU uire uis/ uire # is:impe is:2sg
SFX yU uire uisons/ uire # is:impe is:1pl
SFX yU uire uisez/ uire # is:impe is:2pl

SFX yV Y 57
SFX yV ire ire/ ire # is:infi
SFX yV ire isant/ ire # is:ppre
SFX yV ire it/ nfire # is:ppas po:adj is:mas is:sg
SFX yV ire its/ nfire # is:ppas po:adj is:mas is:pl
SFX yV ire ite/ nfire # is:ppas po:adj is:fem is:sg
SFX yV ire it·e/ nfire # is:ppas po:adj is:incl is:sg
SFX yV ire ites/ nfire # is:ppas po:adj is:fem is:pl
SFX yV ire it·es/ nfire # is:ppas po:adj is:incl is:pl
SFX yV ire is/ cire # is:ppas po:adj is:mas is:inv
SFX yV ire ise/ cire # is:ppas po:adj is:fem is:sg
SFX yV ire is·e/ cire # is:ppas po:adj is:incl is:sg
SFX yV ire ises/ cire # is:ppas po:adj is:fem is:pl
SFX yV ire is·es/ cire # is:ppas po:adj is:incl is:pl
SFX yV ire i/ ffire # is:ppas is:epi is:inv
SFX yV ire is/ ire # is:ipre is:ipsi is:1sg is:2sg
SFX yV ire it/ ire # is:ipre is:ipsi is:3sg
SFX yV ire isons/ ire # is:ipre is:1pl
SFX yV ire isez/ ire # is:ipre is:2pl
SFX yV ire isent/ ire # is:ipre is:spre is:3pl
SFX yV ire isais/ ire # is:iimp is:1sg is:2sg
SFX yV ire isait/ ire # is:iimp is:3sg
SFX yV ire isions/ ire # is:iimp is:spre is:1pl
SFX yV ire isiez/ ire # is:iimp is:spre is:2pl
SFX yV ire isaient/ ire # is:iimp is:3pl
SFX yV ire îmes/ ire # is:ipsi is:1pl
SFX yV ire îtes/ ire # is:ipsi is:2pl
SFX yV ire irent/ ire # is:ipsi is:3pl!
SFX yV ire irai/ ire # is:ifut is:1sg
SFX yV ire iras/ ire # is:ifut is:2sg
SFX yV ire ira/ ire # is:ifut is:3sg
SFX yV ire irons/ ire # is:ifut is:1pl
SFX yV ire irez/ ire # is:ifut is:2pl
SFX yV ire iront/ ire # is:ifut is:3pl!
SFX yV ire irais/ ire # is:cnd is:1sg is:2sg
SFX yV ire irait/ ire # is:cnd is:3sg
SFX yV ire irions/ ire # is:cnd is:1pl
SFX yV ire iriez/ ire # is:cnd is:2pl
SFX yV ire iraient/ ire # is:cnd is:3pl
SFX yV ire ise/ ire # is:spre is:1sg is:3sg
SFX yV ire ises/ ire # is:spre is:2sg
SFX yV ire isse/ ire # is:simp is:1sg
SFX yV ire isses/ ire # is:simp is:2sg
SFX yV ire ît/ ire # is:simp is:3sg
SFX yV ire issions/ ire # is:simp is:1pl
SFX yV ire issiez/ ire # is:simp is:2pl
SFX yV ire issent/ ire # is:simp is:3pl
SFX yV ire is/ ire # is:impe is:2sg
SFX yV ire isons/ ire # is:impe is:1pl
SFX yV ire isez/ ire # is:impe is:2pl
SFX yV ire it-e/ nfire # is:ppas po:adj is:incl is:sg
SFX yV ire it-es/ nfire # is:ppas po:adj is:incl is:pl
SFX yV ire is-e/ cire # is:ppas po:adj is:incl is:sg
SFX yV ire is-es/ cire # is:ppas po:adj is:incl is:pl
SFX yV ire it·e·s/ nfire # is:ppas po:adj is:incl is:pl
SFX yV ire is·e·s/ cire # is:ppas po:adj is:incl is:pl
SFX yV ire it-e-s/ nfire # is:ppas po:adj is:incl is:pl
SFX yV ire is-e-s/ cire # is:ppas po:adj is:incl is:pl

SFX yW Y 38
SFX yW ire ire/ rire # is:infi
SFX yW ire iant/ rire # is:ppre
SFX yW ire i/ rire # is:ppas is:epi is:inv
SFX yW ire is/ rire # is:ipre is:ipsi is:1sg is:2sg
SFX yW ire it/ rire # is:ipre is:ipsi is:3sg
SFX yW ire ions/ rire # is:ipre is:1pl
SFX yW ire iez/ rire # is:ipre is:2pl
SFX yW ire ient/ rire # is:ipre is:spre is:3pl
SFX yW ire iais/ rire # is:iimp is:1sg is:2sg
SFX yW ire iait/ rire # is:iimp is:3sg
SFX yW ire iions/ rire # is:iimp is:spre is:1pl
SFX yW ire iiez/ rire # is:iimp is:spre is:2pl
SFX yW ire iaient/ rire # is:iimp is:3pl
SFX yW ire îmes/ rire # is:ipsi is:1pl
SFX yW ire îtes/ rire # is:ipsi is:2pl
SFX yW ire irent/ rire # is:ipsi is:3pl!
SFX yW ire irai/ rire # is:ifut is:1sg
SFX yW ire iras/ rire # is:ifut is:2sg
SFX yW ire ira/ rire # is:ifut is:3sg
SFX yW ire irons/ rire # is:ifut is:1pl
SFX yW ire irez/ rire # is:ifut is:2pl
SFX yW ire iront/ rire # is:ifut is:3pl!
SFX yW ire irais/ rire # is:cnd is:1sg is:2sg
SFX yW ire irait/ rire # is:cnd is:3sg
SFX yW ire irions/ rire # is:cnd is:1pl
SFX yW ire iriez/ rire # is:cnd is:2pl
SFX yW ire iraient/ rire # is:cnd is:3pl
SFX yW ire ie/ rire # is:spre is:1sg is:3sg
SFX yW ire ies/ rire # is:spre is:2sg
SFX yW ire isse/ rire # is:simp is:1sg
SFX yW ire isses/ rire # is:simp is:2sg
SFX yW ire ît/ rire # is:simp is:3sg
SFX yW ire issions/ rire # is:simp is:1pl
SFX yW ire issiez/ rire # is:simp is:2pl
SFX yW ire issent/ rire # is:simp is:3pl
SFX yW ire is/ rire # is:impe is:2sg
SFX yW ire ions/ rire # is:impe is:1pl
SFX yW ire iez/ rire # is:impe is:2pl

SFX yX Y 28
SFX yX nuire nuire/ nuire # is:infi
SFX yX nuire nuisant/ nuire # is:ppre
SFX yX nuire nui/ nuire # is:ppas is:epi is:inv
SFX yX nuire nuit/ nuire # is:ipre is:3sg
SFX yX nuire nuisons/ nuire # is:ipre is:1pl
SFX yX nuire nuisez/ nuire # is:ipre is:2pl
SFX yX nuire nuisent/ nuire # is:ipre is:spre is:3pl
SFX yX nuire nuisait/ nuire # is:iimp is:3sg
SFX yX nuire nuisions/ nuire # is:iimp is:spre is:1pl
SFX yX nuire nuisiez/ nuire # is:iimp is:spre is:2pl
SFX yX nuire nuisaient/ nuire # is:iimp is:3pl
SFX yX nuire nuisit/ nuire # is:ipsi is:3sg
SFX yX nuire nuisîmes/ nuire # is:ipsi is:1pl
SFX yX nuire nuisîtes/ nuire # is:ipsi is:2pl
SFX yX nuire nuisirent/ nuire # is:ipsi is:3pl!
SFX yX nuire nuira/ nuire # is:ifut is:3sg
SFX yX nuire nuirons/ nuire # is:ifut is:1pl
SFX yX nuire nuirez/ nuire # is:ifut is:2pl
SFX yX nuire nuiront/ nuire # is:ifut is:3pl!
SFX yX nuire nuirait/ nuire # is:cnd is:3sg
SFX yX nuire nuirions/ nuire # is:cnd is:1pl
SFX yX nuire nuiriez/ nuire # is:cnd is:2pl
SFX yX nuire nuiraient/ nuire # is:cnd is:3pl
SFX yX nuire nuise/ nuire # is:spre is:3sg
SFX yX nuire nuisît/ nuire # is:simp is:3sg
SFX yX nuire nuisissions/ nuire # is:simp is:1pl
SFX yX nuire nuisissiez/ nuire # is:simp is:2pl
SFX yX nuire nuisissent/ nuire # is:simp is:3pl

SFX yY Y 10
SFX yY ccire ccire/ occire # is:infi
SFX yY ccire ccis/ occire # is:ppas po:adj is:mas is:inv
SFX yY ccire ccise/ occire # is:ppas po:adj is:fem is:sg
SFX yY ccire ccis·e/ occire # is:ppas po:adj is:incl is:sg
SFX yY ccire ccises/ occire # is:ppas po:adj is:fem is:pl
SFX yY ccire ccis·es/ occire # is:ppas po:adj is:incl is:pl
SFX yY ccire ccis-e/ occire # is:ppas po:adj is:incl is:sg
SFX yY ccire ccis-es/ occire # is:ppas po:adj is:incl is:pl
SFX yY ccire ccis·e·s/ occire # is:ppas po:adj is:incl is:pl
SFX yY ccire ccis-e-s/ occire # is:ppas po:adj is:incl is:pl

SFX yZ Y 20
SFX yZ rire rire/ rire # is:infi
SFX yZ rire risant/ rire # is:ppre
SFX yZ rire rit/ rire # is:ppas po:adj is:mas is:sg
SFX yZ rire rits/ rire # is:ppas po:adj is:mas is:pl
SFX yZ rire rite/ rire # is:ppas po:adj is:fem is:sg
SFX yZ rire rit·e/ rire # is:ppas po:adj is:incl is:sg
SFX yZ rire rites/ rire # is:ppas po:adj is:fem is:pl
SFX yZ rire rit·es/ rire # is:ppas po:adj is:incl is:pl
SFX yZ rire ris/ rire # is:ipre is:1sg is:2sg
SFX yZ rire rit/ rire # is:ipre is:3sg
SFX yZ rire rirai/ rire # is:ifut is:1sg
SFX yZ rire riras/ rire # is:ifut is:2sg
SFX yZ rire rira/ rire # is:ifut is:3sg
SFX yZ rire rirais/ rire # is:cnd is:1sg is:2sg
SFX yZ rire rirait/ rire # is:cnd is:3sg
SFX yZ rire ris/ rire # is:impe is:2sg
SFX yZ rire rit-e/ rire # is:ppas po:adj is:incl is:sg
SFX yZ rire rit-es/ rire # is:ppas po:adj is:incl is:pl
SFX yZ rire rit·e·s/ rire # is:ppas po:adj is:incl is:pl
SFX yZ rire rit-e-s/ rire # is:ppas po:adj is:incl is:pl

SFX q+ Y 90
SFX q+ enir enu/ enir # is:ppas po:adj is:mas is:sg
SFX q+ enir enus/ enir # is:ppas po:adj is:mas is:pl
SFX q+ enir enue/ enir # is:ppas po:adj is:fem is:sg
SFX q+ enir enu·e/ enir # is:ppas po:adj is:incl is:sg
SFX q+ enir enues/ enir # is:ppas po:adj is:fem is:pl
SFX q+ enir enu·es/ enir # is:ppas po:adj is:incl is:pl
SFX q+ tir ti/ tir # is:ppas po:adj is:mas is:sg
SFX q+ tir tis/ tir # is:ppas po:adj is:mas is:pl
SFX q+ tir tie/ tir # is:ppas po:adj is:fem is:sg
SFX q+ tir ti·e/ tir # is:ppas po:adj is:incl is:sg
SFX q+ tir ties/ tir # is:ppas po:adj is:fem is:pl
SFX q+ tir ti·es/ tir # is:ppas po:adj is:incl is:pl
SFX q+ courir couru/ courir # is:ppas po:adj is:mas is:sg
SFX q+ courir courus/ courir # is:ppas po:adj is:mas is:pl
SFX q+ courir courue/ courir # is:ppas po:adj is:fem is:sg
SFX q+ courir couru·e/ courir # is:ppas po:adj is:incl is:sg
SFX q+ courir courues/ courir # is:ppas po:adj is:fem is:pl
SFX q+ courir couru·es/ courir # is:ppas po:adj is:incl is:pl
SFX q+ ivre écu/ vivre # is:ppas po:adj is:mas is:sg
SFX q+ ivre écus/ vivre # is:ppas po:adj is:mas is:pl
SFX q+ ivre écue/ vivre # is:ppas po:adj is:fem is:sg
SFX q+ ivre écu·e/ vivre # is:ppas po:adj is:incl is:sg
SFX q+ ivre écues/ vivre # is:ppas po:adj is:fem is:pl
SFX q+ ivre écu·es/ vivre # is:ppas po:adj is:incl is:pl
SFX q+ aire u/ aire # is:ppas po:adj is:mas is:sg
SFX q+ aire us/ aire # is:ppas po:adj is:mas is:pl
SFX q+ aire ue/ aire # is:ppas po:adj is:fem is:sg
SFX q+ aire u·e/ aire # is:ppas po:adj is:incl is:sg
SFX q+ aire ues/ aire # is:ppas po:adj is:fem is:pl
SFX q+ aire u·es/ aire # is:ppas po:adj is:incl is:pl
SFX q+ dre du/ dre # is:ppas po:adj is:mas is:sg
SFX q+ dre dus/ dre # is:ppas po:adj is:mas is:pl
SFX q+ dre due/ dre # is:ppas po:adj is:fem is:sg
SFX q+ dre du·e/ dre # is:ppas po:adj is:incl is:sg
SFX q+ dre dues/ dre # is:ppas po:adj is:fem is:pl
SFX q+ dre du·es/ dre # is:ppas po:adj is:incl is:pl
SFX q+ valoir valu/ .valoir # is:ppas po:adj is:mas is:sg
SFX q+ valoir valus/ .valoir # is:ppas po:adj is:mas is:pl
SFX q+ valoir value/ .valoir # is:ppas po:adj is:fem is:sg
SFX q+ valoir valu·e/ .valoir # is:ppas po:adj is:incl is:sg
SFX q+ valoir values/ .valoir # is:ppas po:adj is:fem is:pl
SFX q+ valoir valu·es/ .valoir # is:ppas po:adj is:incl is:pl
SFX q+ aître u/ aître # is:ppas po:adj is:mas is:sg
SFX q+ aître us/ aître # is:ppas po:adj is:mas is:pl
SFX q+ aître ue/ aître # is:ppas po:adj is:fem is:sg
SFX q+ aître u·e/ aître # is:ppas po:adj is:incl is:sg
SFX q+ aître ues/ aître # is:ppas po:adj is:fem is:pl
SFX q+ aître u·es/ aître # is:ppas po:adj is:incl is:pl
SFX q+ aitre u/ aitre # is:ppas po:adj is:mas is:sg
SFX q+ aitre us/ aitre # is:ppas po:adj is:mas is:pl
SFX q+ aitre ue/ aitre # is:ppas po:adj is:fem is:sg
SFX q+ aitre u·e/ aitre # is:ppas po:adj is:incl is:sg
SFX q+ aitre ues/ aitre # is:ppas po:adj is:fem is:pl
SFX q+ aitre u·es/ aitre # is:ppas po:adj is:incl is:pl
SFX q+ enir enu-e/ enir # is:ppas po:adj is:incl is:sg
SFX q+ enir enu-es/ enir # is:ppas po:adj is:incl is:pl
SFX q+ tir ti-e/ tir # is:ppas po:adj is:incl is:sg
SFX q+ tir ti-es/ tir # is:ppas po:adj is:incl is:pl
SFX q+ courir couru-e/ courir # is:ppas po:adj is:incl is:sg
SFX q+ courir couru-es/ courir # is:ppas po:adj is:incl is:pl
SFX q+ ivre écu-e/ vivre # is:ppas po:adj is:incl is:sg
SFX q+ ivre écu-es/ vivre # is:ppas po:adj is:incl is:pl
SFX q+ aire u-e/ aire # is:ppas po:adj is:incl is:sg
SFX q+ aire u-es/ aire # is:ppas po:adj is:incl is:pl
SFX q+ dre du-e/ dre # is:ppas po:adj is:incl is:sg
SFX q+ dre du-es/ dre # is:ppas po:adj is:incl is:pl
SFX q+ valoir valu-e/ .valoir # is:ppas po:adj is:incl is:sg
SFX q+ valoir valu-es/ .valoir # is:ppas po:adj is:incl is:pl
SFX q+ aître u-e/ aître # is:ppas po:adj is:incl is:sg
SFX q+ aître u-es/ aître # is:ppas po:adj is:incl is:pl
SFX q+ aitre u-e/ aitre # is:ppas po:adj is:incl is:sg
SFX q+ aitre u-es/ aitre # is:ppas po:adj is:incl is:pl
SFX q+ enir enu·e·s/ enir # is:ppas po:adj is:incl is:pl
SFX q+ tir ti·e·s/ tir # is:ppas po:adj is:incl is:pl
SFX q+ courir couru·e·s/ courir # is:ppas po:adj is:incl is:pl
SFX q+ ivre écu·e·s/ vivre # is:ppas po:adj is:incl is:pl
SFX q+ aire u·e·s/ aire # is:ppas po:adj is:incl is:pl
SFX q+ dre du·e·s/ dre # is:ppas po:adj is:incl is:pl
SFX q+ valoir valu·e·s/ .valoir # is:ppas po:adj is:incl is:pl
SFX q+ aître u·e·s/ aître # is:ppas po:adj is:incl is:pl
SFX q+ aitre u·e·s/ aitre # is:ppas po:adj is:incl is:pl
SFX q+ enir enu-e-s/ enir # is:ppas po:adj is:incl is:pl
SFX q+ tir ti-e-s/ tir # is:ppas po:adj is:incl is:pl
SFX q+ courir couru-e-s/ courir # is:ppas po:adj is:incl is:pl
SFX q+ ivre écu-e-s/ vivre # is:ppas po:adj is:incl is:pl
SFX q+ aire u-e-s/ aire # is:ppas po:adj is:incl is:pl
SFX q+ dre du-e-s/ dre # is:ppas po:adj is:incl is:pl
SFX q+ valoir valu-e-s/ .valoir # is:ppas po:adj is:incl is:pl
SFX q+ aître u-e-s/ aître # is:ppas po:adj is:incl is:pl
SFX q+ aitre u-e-s/ aitre # is:ppas po:adj is:incl is:pl

SFX q. Y 9
SFX q. enir enu/ enir # is:ppas is:epi is:inv
SFX q. tir ti/ tir # is:ppas is:epi is:inv
SFX q. courir couru/ courir # is:ppas is:epi is:inv
SFX q. ivre écu/ vivre # is:ppas is:epi is:inv
SFX q. aire u/ aire # is:ppas is:epi is:inv
SFX q. dre du/ dre # is:ppas is:epi is:inv
SFX q. valoir valu/ .valoir # is:ppas is:epi is:inv
SFX q. aître u/ aître # is:ppas is:epi is:inv
SFX q. aitre u/ aitre # is:ppas is:epi is:inv

